### **Vorstandssitzung de-RSE e.V.**

01.02.2019, 9:00 -- 9:45

+-----------------------------------+-----------------------------------+
| **Teilnehmer:**                   |                                   |
+===================================+===================================+
| -   Stephan Druskat (SD)          | -   Frank Löffler (FL)            |
|                                   |                                   |
| <!-- -->                          | -   Daniel Nüst (DN) (nur bis     |
|                                   |     9:30)                         |
| -   Bernadette Fritzsch (BF) -    |                                   |
|     Protokoll                     |                                   |
|                                   |                                   |
| -   Stephan Janosch (SJ)          |                                   |
+-----------------------------------+-----------------------------------+
| **Entschuldigt**                  |                                   |
+-----------------------------------+-----------------------------------+
| -   Martin Hammitzsch (MH)        |                                   |
+-----------------------------------+-----------------------------------+

1.  **Registereintragung **

Das Amtsgericht Charlottenburg fordert in seiner Rückmeldung vom
25.01.2019 eine nochmalige Einreichung der Satzungsänderung mit der
Auflistung der einzelnen Paragraphen.

Der Vorstand beschloss daher mit der auf Gründungsversammlung am
26.11.2018 erteilten Ermächtigung folgende Änderung der Satzung:

1.  Abschnitt 4 Absatz v. Folgender Satz soll hinzugefügt werden:

> *Für eine Fördermitgliedschaft von natürlichen und juristischen
> Personen in de-RSE e.V. sind Mitgliedsbeiträge zu leisten.*

2.  Abschnitt 5 Absatz iv. Das Wort „endgültig" in Satz 2 soll
    gestrichen werden. Außerdem soll der Absatz am Ende um folgenden
    Satz ergänzt werden:

> *Der ordentliche Rechtsweg bleibt unberührt.*

3.  Abschnitt 7, Absatz iii. soll am Ende um folgenden Satz ergänzt
    werden:

> *Fördermitglieder haben kein Stimmrecht.*

4.  Abschnitt 7, Absatz vii. („Beschlussfähigkeit der
    Mitgliederversammlung wird in der Geschäftsordnung festgelegt") wird
    gestrichen und durch folgende Regelungen ersetzt:

> *Die Untergrenze für die Beschlussfähigkeit der Mitgliederversammlung
> beträgt 25% der ordentlichen Mitglieder.*

5.  Neuer Abschnitt 7, neuer Absatz viii. wird eingefügt:

<!-- -->

viii. *Ist die Mitgliederversammlung aufgrund mangelnder Teilnehmerzahl
    > nicht beschlussfähig, ist die darauf folgende ordentlich
    > einberufene Mitgliederversammlung ungeachtet der Teilnehmerzahl
    > beschlussfähig.*

Damit erhöhen sich die Nummerierungen der folgenden Absätze viii. bis
xvi. in Abschnitt 7 um jeweils Eins.

6.  Abschnitt 7, Absatz xii (neu, vorher Absatz xi.), Satz 1: Streichung
    > des Wortes „ordentlichen"

7.  Abschnitt 8, Absatz i. Es sollen Satz 2 und 3 („Diese sind einzeln
    berechtigt,

den Verein nach außen zu vertreten. Die Geschäftsordnung kann hierfür
Einschränkungen festlegen.") gestrichen und durch folgende Regelungen
ersetzt werden:

ix. *Die Mitglieder des Vorstands sind einzeln berechtigt, den Verein
    nach außen zu vertreten.*

x.  *In Abweichung zu der Regelung in Absatz 2 erfolgt zwingend bei
    > Rechtsgeschäften mit einem Geschäftswert von mehr als 500 und bis
    > einschließlich 3000 EUR die Vertretung durch zwei Mitglieder des
    > Vorstands und bei Rechtsgeschäften mit einem Geschäftswert von
    > mehr als 3000 EUR die Vertretung durch vier Mitglieder des
    > Vorstands.*

Dadurch verschieben sich die Nummerierungen der nachfolgenden Absätze
ii. bis xi. um jeweils Zwei.

> **Alle Änderungen wurden jeweils einstimmig beschlossen.**

2.  **Logo**

> In der vorangegangenen Umfrage in der Community votierte eine Mehrheit
> für die Version 1 (reines Text-„de", links oben). Der Vorstand folgte
> dem Votum und nahm einstimmig diese Version als Vereinslogo an. Mit
> Daniel Beiter, GFZ als Urheber müssen nun die Lizenzfragen geklärt
> werden.
>
> Für Sticker (Angebot von stickermule) sollen noch leichte
> Modifikationen eingebracht werden.

3.  **Vereinskonto**

> Entscheidung wird auf nächste Vorstandsitzung vertagt.

4.  **Sitzungsprotokolle**

> Protokolle sollen als Ergebnisprotokolle auf github abgelegt werden.
> Die Webseiten zum Verein können dann darauf verlinken.

5.  **Infrastruktur**

> Neben Mailinglisten soll auch ein Chat-Kanal für die Kommunikation
> genutzt werden. Die Diskussion zu Alternativen zu Slack soll
> fortgeführt werden. Perspektivisch soll die Funktion eines
> Community-Beauftragten eingeführt werden, die die Kommunikation
> koordiniert.
>
> FL bietet an, VM in Jena zu hosten, solange er dort beschäftigt ist.

6.  **Nächste Sitzung**

> 19.02.2019, 9:30 Uhr

7.  **Sonstiges**

> SJ berichtete, dass er gemeinsam Heidi Seibold auf den Max-Planck Open
> Science Days 05.-06.02.2019 in Berlin eine Session zur Auswertung der
> Umfrage 2018 organisiert hat.




Bernadette Fritzsch 						Stephan Druskat

Schriftführer 							Stellv. Schriftführer
