---
tags: derse
---

# 2024-03-21 Vorstandssitzung de-RSE e.V.

## Datum

13:00 Uhr - 14:04 Uhr

## Teilnehmende

- Bernadette Fritzsch (BF)
- Michael Meinel (MM)
- Frank Löffler (FL)
- Jan Linxweiler (JL)
- Stephan Janosch (SJ - bis 14:00)
- Jan Dietrich (JD)

Die Vorstandssitzung ist beschlussfähig.

## Formales 

1. Protokolle:
    - [x] Das Protokoll der vorhergehenden Sitzung vom [2024-02-15](https://github.com/DE-RSE/protokolle/blob/master/Vorstandssitzungen/2024/Protokoll-Vorstand-deRSE-2024-02-15.md) wird angenommen

2. Vereinszweck
    - deRSE25 (24.-28.2.)
        - Personen, die mit organisieren wollen: https://pad.gwdg.de/sedUYrZuQZiNfMfqb_ARwA?view#
        - es gibt einen deRSE25 Orga Matrix Kanal (invite only)
        - Github issue: https://github.com/DE-RSE/projekte/issues/16
    - Zusammenarbeit GI
        - Requirement Engineering in RSE
            - https://fg-re.gi.de/veranstaltung/virtueller-diskussionsaustausch-umgang-mit-anforderungen-an-forschungs-und-innovationssoftware
            - starke RSE-Beteiligung bei letztem Treffen
        - RSE Software Development Guidelines
            - regelmäßige Treffen
            - man merkt in den Gesprächen dass zwei unterschiedliche Sichtweisen (Informatik vs. RSE) auf einander treffen, es gibt aber gute Fortschritte hin zu einem gemeinsamen Verständnis
        - Leitungsgremium Fachgruppe RSE
            - regelmäßiges JourFix 1. Donnerstag des Monats 14 Uhr
        - Arbeitstreffen SPP RaSER am 11./12. April 2024 in Hannover (Einladung von Anna-Lena)
            - JL prüft, ob er daran teilnehmen kann
        - Sandpit zu Wissenschaftlicher Software in Heidelberg (Email von Rafael Lang 15.03.)
            - [x] 2024-04-29 -2024-04-30 Wer fährt hin (2 Tage Reise, 1 Tag da effektiv)
            - FL nimmt teil, JD oder MM springen ein, falls FL doch nicht kann.
            - Möglichkeit die Idee eines RSE-Communitymanagements unterzubringen
            - Knoten im https://esciencelab.org.uk/projects/everse/ etablieren?
    - Speaker Council
        - Zusammensetzung steht
            - association infrastructure | Philipp Matthias Schäfer 
            - international council | Frank Loeffler
            - position paper RSE groups | Kempf, Dr. Dominic 
            - NFDI | Florian Thiery 
            - de-RSE24 | Florian Goth 
            - de-RSE25 | Stephan Janosch 
            - RSE Software Development Guidelines (mit GI) | Bernhard Rumpe 
            - Kategorien von Forschungssoftware (mit GI) | Wilhelm (Willi) Hasselbring
            - online community (mit GI) | Wyatt, Claire 
            - event coordination (mit GI) | Stephan Janosch 
        - Erstes Treffen - JD erstellt Terminumfrage
        - JD schreibt Infrarstruktur AK an zwecks Kommunikationskanäle für speaker council
        - Agenda (1,5 Stunden)
            - Konzept vorstellen (SJ) und diskutieren, einschließlich organisatorische Fragen (Termine und Kommunikationskanäle)
            - Berichte aus den Arbeitskreisen
            - offene Themen
    - DFG-Antragsberechtigung (siehe Mail Florian Mannseichner 12.03.2024)
        - Möglichkeit de-RSE e.V. antragsberechtigt zu machen
        - dafür muss man einen Prozess zur Antragsberechtigung durchlaufen
        - Code of Conduct for GSP
        - Vorgänge für Gemeinkostenpauschale klären
        - de-RSE als Partner für andere mitmachen? 
        - es muss geklärt werden, ob der Verein antragsberechtigt sein möchte
        - Entscheidung wird auf nächste Sitzung vertagt
    - Vorschlag für Blogeintrag zu Code For Thought Folge (Email von Martin Hammitzsch 12.03.)
        - Martin hat Vorschlag erstellt https://notes.desy.de/cguaWxNNQ3uHvkHl6zGYeQ
        - MM erstellt Blogeintrag, Martin Hammitzsch als Autor angeben
    
    
    - 2024-04-17: NFDI Sektion Common Infrastructures Wahl der Sprecherpersonen
        - bisher
            - Sprecherin: Sonja Schimmler
			- Stellvertretung: Michael Diepenbroek
	    - Kandidierende zum Zeitpunkt der Einladung:
	        - siehe "bisher": Wiederkandidatur, keine Änderung
	    - de-RSE e.V. als Mitgliedsorganisation stimmberechtigt
	    - FL momentane offizielle Vertretung des Vereins
	    - zu klären:
	        - [x] Wer nimmt teil? FL bietet an, ist aber eigentlich auch gleichzeitig beim Dagstuhl-Seminar.
	        - [x] Abstimmung im Vorstand, wie de-RSE als Verein abstimmen soll.
	        - [x] Vollmacht: für abstimmende Person gilt, zumindest theoretisch (wurde noch nie verlangt bzw. war bisher nicht nötig): "_Bitte beachten Sie, dass Sie die Verantwortung dafür tragen, sich von Ihrer Mitgliedsorganisation eine schriftliche oder elektronische Vollmacht zur Vertretung der Vereinsmitgliedsorganisation ausstellen zu lassen, die Sie auf Nachfrage vorweisen können._": wie wollen wir das machen?
        - **FL wurde einstimmig zur offiziellen de-RSE Vertretung in NFDI gewählt**
3. Interna
    - Vorstandsänderungen
        - Warten derzeit auf Daniel Nüst zwecks Änderungen beim Notar
        - MM bietet an den Gang zum Notar zu übernehmen
        - FL fragt bei Daniel nochmal nach
        - [ ] Onboarding JL / Update des Vereinsregister
        - [ ] Zugriff auf Bankkonto des Vereins beantragen (Schatzmeisterei)
        - [ ] Zugriff testen (nach Ident usw. mit der Bank)
    - Matrix
        - ist gestartet, funktioniert und ist gut angenommen
        - Konzept für regionale Chapter zur Kanalerstellung muss noch verschriftlicht werden
    - Arbeitskreise
        - sollten auf der Website abgebildet werden
        - MM entwickelt einen Vorschlag

4. Verschiedenes
    - Positionspapier "Foundational Competencies and Responsibilities of a Research Software Engineer" (JL)
    - RSE Panel Diskussion auf der SE24 (JL)
    
    

## Nächstes Treffen

  - **2024-04-18 13:00** 


<br />
<br />
<br />

..................................

Jan Philipp Dietrich

Schriftführer
