---
tags: derse
---
# 2024-06-18 Vorstandssitzung de-RSE e.V.

## Datum

9:00 Uhr - 10:00 Uhr

## Teilnehmende

- Stephan Janosch (SJ)
- Jan Linxweiler (JL)
- Frank Löffler (FL)
- Bernadette Fritzsch (BF)
- Michael Meinel (MM)

*entschuldigt*
- Jan Dietrich (JD)

Die Vorstandssitzung ist beschlussfähig.

## Formales 

1. Protokolle:
    - [x] Das Protokoll der vorhergehenden Sitzung vom [2024-05-16](https://github.com/DE-RSE/protokolle/blob/master/Vorstandssitzungen/2024/Protokoll-Vorstand-deRSE-2024-05-16.md) wird angenommen.
    - [ ] Das Protokoll der gestrigen [ersten Sprecherratssitzung 2024-06-17](https://github.com/DE-RSE/protokolle/blob/master/Sprecherrat/2024/Protokoll-Sprecherrat-deRSE-2024-06-17.md) wird bei der nächsten Vorstandssitzung besprochen. 

2. Vereinszweck
    - Termin mit Arbeitskreis Infrastruktur als erweiterte Vorstandssitzung 08.08.2024, 8:00 - 10:00 
        - Einladung an den Arbeitskreis über FL
        
    - Einrichtung eines neuen Arbeitskreises "Teaching RSE - Positionspapier" 
        - Die Einrichtung des Arbeitskreises "Teaching RSE -Positionspapier" wird einstimmig beschlossen. Sprecher ist Florian Goth. 
        - Abstimmung mit GI über die Einrichtung des gemeinsamen Arbeitskreises erfolgt über Anna-Lena --> FL bringt den Vorschlag bei der nächsten Sitzung der Fachgruppenleitung RSE am 04.07.2024 ein.
        
     - DFG-Antragsberechtigung 
        - unverändert, MM kümmert sich drum
        
        - folgende Punkte sind zu bearbeiten (siehe Mail Florian Mannseicher 12.03.2024)
        
        - [ ] Mail an antragsberechtigung@dfg.de mit folgenden Dokumenten 
        
          - [ ] Die Satzung des Vereins, aus dieser muss der gemeinnützige Zweck sowie der Wissenschaftsbezug deutlich werden
        
          - [ ] aktueller Freistellungs- bzw. Feststellungsbescheid des Finanzamts zur Bestätigung der Gemeinnützigkeit
        
          - [ ] Auskunft, ob die Einrichtung selbst Vertragspartnerin der DFG werden soll und die Fördermittel entsprechend selbst abrechnet und verwaltet
        
          - [ ] Auskunft, ob die Einrichtung in der Buchführung an die Kassenrechtlichen Vorschriften des Bundes oder eines Bundeslandes nach der Bundeshaushaltsordnung gebunden ist bzw. nach welchen Grundsätzen der Buchführung Ihre Einrichtung arbeitet
        
            (Erläuterung: Die Kassen- und Buchführung ist entsprechend den Regeln der Bundeshaushaltsordnung (BHO) und den jeweils geltenden Verwaltungsvorschriften einzurichten, es sei denn, dass die Bücher nach den für Länder oder Gemeinden geltenden entsprechenden Vorschriften oder nach den Regeln der kaufmännischen doppelten Buchführung geführt werden. Die Belege müssen die im Geschäftsverkehr üblichen Angaben und Anlagen enthalten. Die Bücher, Belege und alle sonstigen Geschäftsunterlagen sind fünf Jahre nach Vorlage des Verwendungsnachweises aufzubewahren, sofern nicht nach anderen Vorschriften eine längere Aufbewahrungsfrist bestimmt ist.)
        
          - [ ] die Leitlinien der GWP rechtsverbindlich umsetzen
        
            - [ ] [Muster für eine Leitlinie zur Verwendung der Programmpauschale](https://www.dfg.de/resource/blob/175790/2db808e93eaec36f5265541bba522745/musterleitlinie-data.pdf) --> MM kümmert sich darum
        
          - [ ] Leitlinie einrichten, die die Verwendung der Programmpauschale (PP) regelt ([DFG - Deutsche Forschungsgemeinschaft - Leitlinienmodell DFG-Programmpauschale in Verwendungsrichtlinien ab 1.1.2023](https://www.dfg.de/de/foerderung/antrag-foerderprozess/programmpauschale)). 
        
    - deRSE25 (24.-28.02.2025 in Karlsruhe)
        - 27.5. 12:00 erstes Orga-Meeting mit Komitteegründung
        
    - Speakers Council
        - Das erste Treffen des Sprecherrats hat am 17.06.2024 stattgefunden (siehe  [Protokoll 2024-06-17](https://github.com/DE-RSE/protokolle/blob/master/Sprecherrat/2024/Protokoll-Sprecherrat-deRSE-2024-06-17.md) )
        - Termin mit Arbeitskreis Infrastruktur als erweiterte Vorstandssitzung 08.08.2024, 8:00 - 10:00 
          - Einladung an den Arbeitskreis über FL
        - Einrichtung eines neuen Arbeitskreises "Teaching RSE - Positionspapier" 
          - Die Einrichtung des Arbeitskreises "Teaching RSE -Positionspapier" wird einstimmig beschlossen. Sprecher ist Florian Goth. 
          - Abstimmung mit GI über die Einrichtung des gemeinsamen Arbeitskreises erfolgt über Anna-Lena --> FL bringt den Vorschlag bei der nächsten Sitzung der Fachgruppenleitung RSE am 04.07.2024 ein.
    
3. Interna
    - Vorstandsänderungen
        - MM hat Daniel Nüst bisher nicht erreichen können. MM wird dies mit höherer Dringlichkeit weiter versuchen.
        - Notar: Kapellmann Rechtsanwälte, Anna-Louisa-Karsch-Straße 2, D-10178 Berlin
        - erstellen nochmals Protokoll der letzten MV: FL unterschreibt letzte Seite und schickt an BF, danach an MM 
        - [ ] Onboarding JL / Update des Vereinsregister
        - [ ] Zugriff auf Bankkonto des Vereins beantragen (Schatzmeisterei)
        - [ ] Zugriff testen (nach Ident usw. mit der Bank)
    - Arbeitskreise
        - sollten auf der Website korrekt abgebildet werden. 
        - Merge request von MM existiert
        - unverändert: JL reviewt and merged merge request


## Nächste Treffen

- Themen:
  - Änderung der Satzung - Verlängerung der Amtszeit des Vorstands besprechen
  - Einberufung MV 
- Termine
  - 18.7. - 13 Uhr
        - ohne JL
  - 8.8. - 8 - 10 Uhr
        - inkl TF infrastruktur
  - 15.8. - 13 Uhr



<br />
<br />
<br />

..................................

Bernadette Fritzsch

Stv. Schriftführerin