---
tags: derse
output:
  html_document:
    df_print: paged
---
# 2024-02-15 Vorstandssitzung de-RSE e.V.

## Datum

13:00 Uhr - 13:56 Uhr

## Teilnehmende

- Frank Löffler (FL)
- Jan Linxweiler (JL)
- Bernadette Fritzsch (BF)
- Jan Dietrich (JD)

*entschuldigt*

- Stephan Janosch (SJ)
- Michael Meinel (MM)

Die Vorstandssitzung ist beschlussfähig.

## Formales 

1. Protokolle:
    - [x] Das Protokoll der vorhergehenden Sitzung vom [2024-01-11](https://github.com/DE-RSE/protokolle/blob/master/Vorstandssitzungen/2024/Protokoll-Vorstand-deRSE-2024-01-11.md) wird angenommen

2. Vereinszweck
    - deRSE25
        - Thema wird vertagt
    - Zusammenarbeit GI
        - Requirement Engineering in RSE
            - https://fg-re.gi.de/veranstaltung/virtueller-diskussionsaustausch-umgang-mit-anforderungen-an-forschungs-und-innovationssoftware
            - RSE community muss sicherstellen, dass keine unrealistischen Vorgaben durch Guidelines in die Institute getragen werden.
    - Sprecherrat
        - Bis auf NFDI haben alle Arbeitskreise ihre Sprecher zurückgemeldet
        - erstes Treffen des Sprecherrates soll geplant werden sobald alle Namen stehen 
        - deRSE-Website benötigt eine Übersicht der Arbeitskreise
        - Planung der ersten Sprecherratssitzung in der nächsten Vorstandssitzung
3. Interna
    - Vorstandsänderungen
        - Onboarding JL wartet noch auf Update des Vereinsregister
    - Matrix
        - Viele Räume schon vorbereitet
        - [pull request](https://github.com/DE-RSE/de-rse.github.io/pull/261) für Matrix Dokumentation: JD und BF testen die Dokumentation
        - verschlüsselter Vorstandsraum: geschlossen und nur auf Einladung

4. Positionspapier "Foundational Competencies and Responsibilities of a Research Software Engineer" (JL)
    - Offizielles deRSE Repository
    - Aufruf zur Beteiligung
    - Finanzierung der Publikation
    - Publikationskosten für Positionspapiere können durch den Verein getragen werden, im Acknowledgement Verein erwähnen
    - Positionspapiere s im deRSE Github repository gemanaged/abgelegt werden
        - https://github.com/DE-RSE/positions

## Nächstes Treffen

  - **2024-03-21 13:00** (BF kann nicht teilnehmen)

<br />
<br />
<br />

..................................

Jan Philipp Dietrich

Schriftführer
