---
tags: derse
---
# 2024-08-08 Vorstandssitzung de-RSE e.V.

## Datum

08:00 Uhr - 10:00 Uhr

## Teilnehmende

- Frank Löffler (FL)
- Bernadette Fritzsch (BF)
- Jan Linxweiler (JL)

ab 9:00 weiter mit Arbeitskreis Infrastruktur https://pad.gwdg.de/wucLr6cIRTaOkKkpUtmrIA#
- Philipp Thiele
- Philipp Schäfer
- Philipp Sommer

Die Vorstandssitzung ist __NICHT__ beschlussfähig.

## Formales

1. Protokolle:
    - [ ] Das Protokoll der vorhergehenden Sitzung vom 2024-07-18 noch nicht in gitHub, wird in nächster Vorstandssitzung angenommen. 

2. Vereinszweck
    - Da in der Einladung zur MV schon der Text für die zur Abstimmung vorgelegten Dokumente vorliegen muss, müssen die entsprechenden Texte vorher feststehen.
        - Satzung
            - Stimmübertragung für MV regeln (Beispiel: "Die persönliche Übertragung der Stimme auf ein anderes ordentliches Mitglied durch Bevollmächtigung ist durch vorherige schriftliche und auf eine spezifische Sitzung bezogene Mitteilung an die Geschäftsstelle bis einen Tag vor der Sitzung möglich.")
            - [ ] Ausschluss Mitglieder - wer entscheidet? - Vorstand oder MV
            - [ ] Amtszeit des Vorstands auf 2 Jahre verlängern ( siehe Satzung 8. viii)
        - Geschäftsordnung
            - [ ] Abstimmung institutionelle Mitgliedschaft in der Geschäftsordnung (siehe https://github.com/DE-RSE/satzung/pull/49/files) --> wird in nächster Vorstandssitzung beschlossen 

    - Anfrage von deRSE25 Orga Team, ob de-RSE e.V. wieder den Preis für Young RSE Award sponsorn möchte --> grundsätzliche Zustimmung, soll auf nächster vorstandssitzung beschlossen werden

    - gemeinsame Leitlinien mit GI - bisher noch kein OK zu stabiler Version von Bernhard Rumpe, heute nochmals nachgefragt. BF hat schon Text für eine Mail an deRSE-Liste entworfen, schickt den Entwurf an FL, der dann das issue aufmacht, wenn Version freigegeben wird.

    - DFG Förderlinie Forschungssoftwareinfrastrukturen - wollen wir als de-RSE e.V. eine koordinierende Rolle übernehmen? Bisher tut sich im MAtrix Kanal und auf dem PAd wenig --> eventuell ein online-Abstimmungstreffen initiieren, um potentielle Antragsteller zusammenzubringen --> in nächster Vorstandssitzung diskutieren


## Nächste Treffen

- 15.8. 13-14 Uhr (BF im Urlaub)

<br />
<br />
<br />

..................................

Bernadette Fritzsch

Stv. Schriftführerin