---
tags: derse
---
# 2024-12-19 Vorstandssitzung de-RSE e.V.

12:30 Uhr - 13:50 Uhr

## Teilnehmende

- Frank Löffler (FL)
- Jan Dietrich (JD)
- Stephan Janosch (SJ)
- Jan Linxweiler (JL)
- Bernadette Fritzsch (BF) ab 13:00
- Michael Meinel (MM) ab 13:17

Die Vorstandssitzung ist beschlussfähig.

## Formales

1. Protokolle:
    - [x] Das Protokoll der Sitzung vom [2024-11-21](https://github.com/DE-RSE/protokolle/blob/master/Vorstandssitzungen/2024/Protokoll-Vorstand-deRSE-2024-11-21.md) wird angenommen.

2. Vereinszweck
    - D&O-Versicherung
        - Angebote eingeholt von:
            - AXA Liberty
            - Deutsches-Ehrenamt
            - Debeka - Gothaer
        - Angebot von Deutsches-Ehrenamt wurde angenommen und von JL und FL beauftragt (819€ im ersten Jahr, 1164€ in den Folgejahren)
        - Versicherung von Deutsches-Ehrenamt deckt Hafpflichtversicherung (ab 1.12.2025), D&O Versicherung (ab 1.12.2024), Rechtsschutzversicherung (ab 1.12.2024) und Veranstalterversicherung (ab 1.12.2025).
        - bestehende Haftpflichtversicherung muss zu Ende 2025 gekündigt werden, da diese ab Anfang 2026 auch über Deutsches-Ehrenamt abgedeckt ist
    - Arbeitsvertrag für Anstellung in FutuRSI muss morgen fertig sein
        - wird von allen aktuell anwesenden Vorstandsmitgliedern für eine qualifizierte Freigabe unterschrieben
    - Mitgliedsverwaltung
        - 2 Mitglieder sind ausgetreten, weil nicht mehr im RSE-Bereich 
        - 1 neues Mitglied
        - SJ: Personen, die eine Lücke in ihren Zahlungen hatten, biete ich an, für dieses Jahr Fördermitglied gewesen zu sein. Damit muss die Person nicht mehr nachzahlen und die Forderung löst sich auf.
        - noch 5 Personen sind säumig für 2024
        - Es gibt inzwischen die Beitragsklasse Doppelmitgliedschaft (für Doppelmitglieder GI & deRSE)
        - Mitgliedsnummer soll in Zukunft sichtbarer in der Kommunikation mit den Mitgliedern verwenden werden (z.B. im Mailheader)
    - Einladung zur Teilnahme an DFG-Kommission zu Forschungssoftwareinfrastrukturen
        - 2 Personen sollen als potentielle Kommissionsmitglieder nominiert werden (eine Person wird ausgewählt)
        - Der Wunsch ist, dass Vorstandsmitglieder nominiert werden
        - Der Vorstand nominiert JL und BF
    - nächstes Speakers Council
        - https://pad.gwdg.de/q8cMm2j_TlGiKT7F1cxNFQ?edit
    - Barkasse
        - Barzahlungen von 2023 wurden in JVerein ordnungsgemäß verzeichnet und aufs Konto umgebucht, gesamt 453 Euro
    - deRSE
        - Der Verein wird Florian Mannseicher (DFG) zur deRSE25-Konferenz einladen, um mit der Community über die Hinweise und Orientierungshilfen im Umgang mit Forschungssoftware sowie das Förderprogramm "Forschungssoftwareinfrastrukturen" in den Austausch zu kommen. SJ schickt die Einladung im Namen des Vorstands.
       
    - Zusammenarbeit GI
        - neuer AK "AI in RSE" hat sich zum ersten Mal getroffen um ein erstes Konzept für den AK zu erstellen.

    - institutionelle Mitglieder
        - keine Updates

    - Sonstiges
        - SJ: Verfahren für Vermeldung von FuturSI für Community wird noch geklärt (evtl. auf deRSE25-Konferenz). Blogeintrag soll vorbereitet werden.
        - SJ: Nächstes Jahr wird es eine neue internationale RSE-Umfrage geben -> Wird im State of the Nation Report AK mit abgehandelt. 

## Nächste Treffen

- 16.01. 12:30 Uhr

<br />
<br />
<br />

..................................

Jan Philipp Dietrich

Schriftführer

