---
tags: derse
---
# 2024-11-21 Vorstandssitzung de-RSE e.V.

12:30 Uhr - 13:33 Uhr

## Teilnehmende

- Frank Löffler
- Jan Dietrich
- Stephan Janosch
- Michael Meinel
- Jan Linxweiler
- ~~Bernadette Fritzsch~~

Die Vorstandssitzung ist beschlussfähig.

## Formales

1. Protokolle:
    - [x] Das Protokoll der Sitzung vom [2024-10-18](https://github.com/DE-RSE/protokolle/blob/master/Vorstandssitzungen/2024/Protokoll-Vorstand-deRSE-2024-10-18.md) wird angenommen.

2. Vereinszweck
    - Mitgliederversammlung
        - es wurde angemerkt, dass die Einladung einen Tag zu spät verschickt wurde und damit die 2-wöchentliche Frist nicht korrekt eingehalten wurde.
            - Bürgerliches Gesetzbuch (BGB) § 187 sagt dazu: Fristbeginn
                > (1) Ist für den Anfang einer Frist ein Ereignis oder ein in den Lauf eines Tages fallender Zeitpunkt maßgebend, so wird bei der Berechnung der Frist der Tag nicht mitgerechnet, in welchen das Ereignis oder der Zeitpunkt fällt.
                > (2) Ist der Beginn eines Tages der für den Anfang einer Frist maßgebende Zeitpunkt, so wird dieser Tag bei der Berechnung der Frist mitgerechnet. Das Gleiche gilt von dem Tage der Geburt bei der Berechnung des Lebensalters.
        - es wurde bemängelt, dass die Versammlung zu früh am Tag stattfindet
        - **um beiden Kritikpunkten Rechnung zu tragen wird die Mitgliederversammlung verschoben auf den 13.12.2024 14 Uhr**.
        - ein Mitglied hat versehentlich keine Einladung zur Versammlung erhalten. Es wird geprüft, wodurch dieses Problem entstanden ist und ob eventuell noch andere Mitglieder betroffen sind.
        - heute wird eine E-Mail mit Save the Date bzgl. Verschiebung rausgeschickt, offizielle Einladung kommt später.
        - Es gab eine Emailanfrage zu den Stati der Institutionellen Mitgliedschaften (Gold, Silber, Bronze): Gibt es Unterschiede?
            - es gibt keine unterschiedliche Behandlung der unterschiedlichen institutionellen Mitgliedschaften
        - Es wurde beschlossen, dass die Versammlung trotz teilweise englischsprachiger Teilnehmer auf deutsch gehalten wird
        - Wer übernimmt welche Themen?
            - JL übernimmt Rechenschaftsbericht des Vorstands
            - SJ trägt für die Schatzmeister vor
            - Kassenprüfer werden ihr Ergebnis vortragen
            - Wahlleitung macht Jan Philipp Thiele (sofern am neuen Termin auch verfügbar)
            - Stephan Druskat würde sich als Ombutsperson zur Wahl stellen
        - Regelmäßige Ausgaben Cloudtron sollen bereits mit erwähnt werden, da sie einen nicht unerheblichen Anteil der jährlichen Ausgaben ausmachen werden.
        - Zukünftige finanzielle Aufstellung des deRSE-Vereins mit als Agendapunkt aufnehmen, da sich hier große Änderungen andeuten.
        - Gender-Änderungen an der Satzung muss von der Mitgliederversammlung auch bestätigt werden -> wird aufgenommen
    - Mitgliederstatistiken
      - Einige Mitglieder haben dieses Jahr noch nicht gezahlt, SJ schickt heute Zahlungserinnerungen raus
      - 2 Mitglieder haben den Verein verlassen (arbeiten beide nicht mehr in dem Bereich)
      - 2 neue Mitglieder
      - 4 Mitglieder hatten eine ungültige E-Mailadresse, SJ konnte in 3 Fällen korrekte Mailadressen identifizieren
      - aktuell 71 Mitglieder
      - Frage: Sind unsere Mitglieder dann noch bis Jahresende Mitglied, wenn nicht anders gewünscht?
		    - FL: Nein: "Die Mitgliedschaft endet durch Austrittserklärung" (Satzung 5/i)
      - Doppelmitgliedschaften müssen noch korrekt in JVerein integriert werden (reduzierter Beitrag/eigene Beitragsgruppe) -> SJ kümmert sich drum
    - Sonstiges
        - Ausgabe: 300 € für den deRSE young RSE Preis an Florian Sihler wurden ausgezahlt
        - Bank wurde informiert - Jan L. hat noch keine Post erhalten, 
          - [x] SJ hat Bank erneut informiert
        - Mustafa Dogan (SUB Göttingen) bietet an, eine eventuelle Unconference 2025 zu unterstützen
        - DFG-Antragsberechtigung
            - kein neuer Stand       
    - Zusammenarbeit GI
        - keine Updates 
    - Speakers Council
        - keine Updates
    - institutionelle Mitglieder
        - keine Updates

3. Interna
    - Mitgliederversammlung
        - nun verschoben auf 13.12.2024 14 Uhr online

## Nächste Treffen

- 19.12. 12:30 Uhr


<br />
<br />
<br />

..................................

Jan Philipp Dietrich

Schriftführer

