---
tags: derse
---
# 2024-08-15 Vorstandssitzung de-RSE e.V.

08:00 Uhr - 10:00 Uhr

## Teilnehmende

- Frank Löffler (FL)
- Michael Meinel (MM; Protokoll)
- Stephan Janosch (SJ)

Die Vorstandssitzung ist __NICHT__ beschlussfähig.

## Formales

1. Protokolle:
    - Das Protokoll der Sitzung vom [2024-07-18](https://github.com/DE-RSE/protokolle/blob/master/Vorstandssitzungen/2024/Protokoll-Vorstand-deRSE-2024-07-18.md) ist noch nicht in git.
  
2. Vereinszweck
    - Satzungsänderungen
	    - [gendern](https://github.com/DE-RSE/satzung/pull/45/files) (MV)
	    - [deligieren](https://github.com/DE-RSE/satzung/pull/54/files) (MV)
	    - [Vorstandsamtszeit](https://github.com/DE-RSE/satzung/pull/53/files) (MV)
	    - [ ] [redaktionelle Änderungen](https://github.com/DE-RSE/satzung/pull/55/files) (hier)
    - Geschäftsordnungsänderungen
        - [ ] [institutionelle Mitgliedschaften](https://github.com/DE-RSE/satzung/pull/49/files) (hier)
            - Anpassung der Preise vorgeschlagen: 500, 2500, 10000
            - Zum Vergleich: GI
            - Fachschaften	     74 Euro
            - Hochschulen / Forschungsinstitute	   258 Euro
            - Kleinstunternehmen (bis 10 Beschäftigte)	   258 Euro
            - Kleine Unternehmen (bis 50 Beschäftigte)	   457 Euro
            - Mittlere Unternehmen (bis 500 Beschäftigte)	   934 Euro
            - Größere Unternehmen (bis 1.000 Beschäftigte)	1.597 Euro
            - Großunternehmen (über 1.000 Beschäftigte)	3.931 Euro
        - [ ] [redaktionelle Änderungen](https://github.com/DE-RSE/satzung/pull/56/files) (hier)
    - deRSE25: Young RSE-Preis
        - Anfrage von deRSE25 Orga Team, ob de-RSE e.V. wieder den Preis für Young RSE Award sponsorn möchte
            - MM: Hinweis, beim nächsten mal auch das Budget rechtzeitig freizugeben
    - gemeinsame Leitlinien mit GI
        - FL kam noch nicht dazu, zu schauen, ob das so schon reicht: kam aber auch vor Kurzem erst rein und wird zeitnah gemacht: braucht im Moment kein Zutun des Vorstands
		    - Beschluss für nächste Sitzung, um das Positionspaper freizugeben
		- RSE-competencies
		    - [Entwurf](https://github.com/DE-RSE/positions/pull/15) ist fertig, kann durch den Vorstand beschlossen werden.
			- [ursprüngliches Repo für review der Reviewphase](https://github.com/the-teachingRSE-project/competencies/issues)
			    - Frage: Spiegelt das die Meinung der RSE-Community wieder?
            - 3 Veranstaltungen zum Thema digitale Konferenzen
                - https://turn-conference.org/programm/
                - https://www.volkswagenstiftung.de/de/foerderung/foerderangebot/themenwoche-digitale-kompetenzen-der-wissenschaft
                - https://www.forschungsdaten.org/index.php/Wiki-Seite_des_SFB-Inf_Workshops#Workshop_für_die_SFB-INF_Projekte
    - DFG Förderlinie Forschungssoftwareinfrastrukturen - wollen wir als de-RSE e.V. eine koordinierende Rolle übernehmen? Bisher tut sich im MAtrix Kanal und auf dem PAd wenig --> eventuell ein online-Abstimmungstreffen initiieren, um potentielle Antragsteller zusammenzubringen
        - wir haben keine Liste an interessierten Personen
        - darf keinen offiziellen Charakter haben, deshalb kann DFG das nicht bewerben
	- BMBF Infrastrukturen: Programm ist nicht passend für de-SSI, zu viele Auschlusskriterien (Hardware-orientiert, keine Gründungsförderung, etc.)
    - DFG-Antragsberechtigung (siehe Mail Florian Mannseichner 12.03.2024)
        - MM kümmert sich drum
        - MM war beim Notar zur Aktualisierung des Vereinsregisters (letzte Korrekturen am 13.08. ans Register übermittelt)
        - folgende Punkte sind zu bearbeiten (siehe Mail FM 12.03.2024)
        - [ ] Unternehmensnummer
        - [ ] Mail an antragsberechtigung@dfg.de
        - [ ] [Muster für eine Leitlinie zur Verwendung der Programmpauschale](https://www.dfg.de/resource/blob/175790/2db808e93eaec36f5265541bba522745/musterleitlinie-data.pdf)
    - deRSE25 (24.-28.2.)
    - Zusammenarbeit GI
        - Fachgruppenleitungstreffen am 15./16.10. in Köln geplant
        - noch nicht klar, ob FL an dem Termin vor Ort teilnehmen kann
    - Speakers Council
        - RSE-Tag: US und UK wollen da was organisieren
        - Machen wir was? Und wenn ja, was? --> Nachfragen auf der Mailingliste (SJ)
    - institutionelle Mitglieder
        - noch keine Änderung: Geschäftsordnung erst ändern
3. Interna
    - Mitteilung regelmäßige Ausgabe aus Vereinskonto für virtuelle Maschine
        - FL: abgesprochen mit dem AK Infrastruktur mietet de-RSE ab August für 13,26 € pro Monat (159,12 € pro Jahr) eine virtuelle Maschine
            - Grund: Hosting von eigenem NextCloud + OnlyOffice, später evtl. mehr
            - SEPA ist eingerichtet
            - Anbieter: windcloud.de
            - Adminaccountsdetails in der Vorstands-db
            - OS: cloudron
                - im Moment mit 2 "apps": passt noch in kostenloses Modell; darüber: 15 €/Monat (180 €/Jahr).
            - https://github.com/DE-RSE/infrastructure-private
    - Vorstandsänderungen
    - Arbeitskreise - Webseite
        - MM überarbeitet die Arbeitskreisübersicht
    - Mitgliederversammlung
        - Wann nächster Termin? Vorschlag 23. September vormittags
        - Neuer Termin wird in der nächsten Vorstandssitzung beschlossen
            - Vorbereitung der Einladung soweit fertigstellen (inbes. Satzungsänderungen)


## Nächste Treffen

- 19.9. 13-14 Uhr

