---
tags: derse
---
# 2024-07-18 Vorstandssitzung de-RSE e.V.

## Datum

13:00 Uhr - 13:53 Uhr

## Teilnehmende

- Stephan Janosch (SJ)
- Frank Löffler (FL)
- Bernadette Fritzsch (BF)
- Michael Meinel (MM)
- Jan Dietrich (JD)

*entschuldigt*
- Jan Linxweiler (JL)

Die Vorstandssitzung ist beschlussfähig.

## Formales

1. Protokolle:
    - Das Protokoll der vorhergehenden Sitzung vom [2024-06-18](https://github.com/DE-RSE/protokolle/blob/master/Vorstandssitzungen/2024/Protokoll-Vorstand-deRSE-2024-06-18.md) wird angenommen. (BF: Unterschriebene Version an JD)
    - Das Protokoll der ersten Sprecherratssitzung [2024-06-17](https://github.com/DE-RSE/protokolle/blob/master/Sprecherrat/2024/Protokoll-Sprecherrat-deRSE-2024-06-17.md) wird angenommen. 

2. Vereinszweck
    - Termin mit Taskgroup Infrastruktur 08.08.2024, 8:00 - 10:00 
        - Einladung an AG über FL
    - neue Taskarea teaching RSE 
        - Abstimmung mit GI über die Einrichtung des gemeinsamen Arbeitskreises erfolgt über Anna-Lena
            - JD hat den Vorschlag bei der letzten Sitzung der Fachgruppe RSE am 04.07.2024 eingebracht.

     - DFG-Antragsberechtigung (siehe Mail Florian Mannseichner 12.03.2024)
        - MM kümmert sich drum
        - MM hat Termin beim Notar zur Aktualisierung des Vereinsregisters
        - folgende Punkte sind zu bearbeiten (siehe Mail Florian Mannseicher 12.03.2024)
          - Mail an antragsberechtigung@dfg.de
          - [Muster für eine Leitlinie zur Verwendung der Programmpauschale](https://www.dfg.de/resource/blob/175790/2db808e93eaec36f5265541bba522745/musterleitlinie-data.pdf)
    - deRSE25 (24.-28.2.)
        - Nächstes Orga-Meeting kommenden Montag 10 Uhr
    - Zusammenarbeit GI
        - Leitlinien - Anstoßen der Kommentierungsphase in der deRSE-Community zur Absegnung als Positionspapier
        - Wenn das Dokument finalisiert ist, wird der offizielle Kommentierungsprozess durch Erstellung eines Issues angestoßen
    - Speakers Council
        - keine Neuigkeiten
    - institutionelle Mitglieder: 
        - In Helmholtz-Gemeinschaft Deutscher Forschungszentren wird jetzt eine Formalisierung der Zusammenarbeit mit de-RSE diskutiert
        - BTW: Anfrage von GWDG - siehe [Protokoll Vorstand 05.06.2023](https://github.com/DE-RSE/protokolle/blob/master/Vorstandssitzungen/2023/Protokoll-Vorstand-deRSE-2023-06-05.md): "GWDG ist informiert und wartet auf unsere Entscheidung" - Status?
        - Auf Webseite immer noch ursprüngliche Version der Satzung und Geschäftsordnung 
        - institutionelle Mitgliedschaften werden in nächster MV besprochen
3. Interna
    - Vorstandsänderungen
        - MM hat kommenden Montag Termin beim Notar
            - 2021 hatten wir: Kapellmann Rechtsanwälte, Anna-Louisa-Karsch-Straße 2, D-10178 Berlin
        - MM spricht Satzungsänderung beim Notartermin an
    
    - Arbeitskreise - Webseite 
        - MM überarbeitet die Arbeitskreisübersicht

    - Mitgliederversammlung
        - Wann nächster Termin? Vorschlag 23. September vormittags
        - Noch vorzubereiten vor der MV: Änderung der Satzung - Verlängerung der Amtszeit des Vorstands auf 2 Jahre



## Nächste Treffen

- 8.8. 8-10 Uhr inkl. Arbeitskreis Infrastruktur
- 15.8. 13-14 Uhr

<br />
<br />
<br />

..................................

Jan Philipp Dietrich

Schriftführer
