---
tags: derse
---
# 2024-09-19 Vorstandssitzung de-RSE e.V.

13:00 Uhr - 14:00 Uhr

## Teilnehmende

- Bernadette Fritzsch
- Frank Löffler
- Jan Dietrich
- Stephan Janosch
- Michael Meinel (ab 13:15 Uhr)
- Jan Linxweiler (ab 13:39 Uhr)

Die Vorstandssitzung ist beschlussfähig.

## Formales

1. Protokolle:
   
    Das Protokoll der Sitzung vom [2024-07-18](https://github.com/DE-RSE/protokolle/blob/master/Vorstandssitzungen/2024/Protokoll-Vorstand-deRSE-2024-07-18.md) wird angenommen.
    
    Das Protokoll der Sitzung vom [2024-08-08](https://github.com/DE-RSE/protokolle/blob/master/Vorstandssitzungen/2024/Protokoll-Vorstand-deRSE-2024-08-08.md) wird angenommen.

    Das Protokoll der Sitzung vom [2024-08-15](https://github.com/DE-RSE/protokolle/blob/master/Vorstandssitzungen/2024/Protokoll-Vorstand-deRSE-2024-08-15.md) wird mit Änderung angenommen.
    
    Das Protokoll des Sprecherrats vom [2024-09-16](https://github.com/DE-RSE/protokolle/blob/master/Sprecherrat/2024/Protokoll-Sprecherrat-deRSE-2024-09-16.md) wird angenommen.
    
2. Vereinszweck
    - Für die Satzungsänderungen, die von der MV beschlossen werden müssen ([gendern](https://github.com/DE-RSE/satzung/pull/45/files), [delegieren von Stimmen](https://github.com/DE-RSE/satzung/pull/54/files), [Vorstandsamtszeit](https://github.com/DE-RSE/satzung/pull/53/files)),  wurde ein entsprechender Entwurf vorgestellt.
	  
	    Weitere kleine [redaktionelle Änderungen](https://github.com/DE-RSE/satzung/pull/55/files) (i.W. Typos und Leerzeichen) wurden einstimmig angenommen.
	    
	- Geschäftsordnungsänderungen
      
        Für [institutionelle Mitgliedschaften](https://github.com/DE-RSE/satzung/pull/49/files) wurde eine Anpassung der Preise vorgeschlagen: 500, 2000, 5000. Die Anpassung wurde einstimmig angenommen.
        
        Kleinere [redaktionelle Änderungen](https://github.com/DE-RSE/satzung/pull/56/files) wurden einstimmig angenommen.
        
    - deRSE25: Young RSE-Preis und Poster-Preis
      
        Der Vorstand entscheidet einstimmig, dass der Young RSE-Preis mit 512€ und der Poster-Preis mit 256€ vom Verein gesponsort wird. 
        
        **Hinweis, das Budget rechtzeitig freizugeben vor der Konferenz!! **
        
    - Positionspapier: RSE competencies
      
    	Das unter [Entwurf](https://github.com/DE-RSE/positions/pull/15) vorliegende Dokument hat den 
		Reviewprozess durchlaufen (siehe [ursprüngliches Repo für review](https://github.com/the-teachingRSE-project/competencies/issues)). 
		Das Positionspapier wird einstimmig angenommen.
    	
    - Positionspapier: gemeinsame Leitlinien mit GI
	  
		Hier ist die Deadline für die Reviews erst Ende September, danach erfolgt die Vorstandsentscheidung.
		
	- Hinweis auf Veranstaltungen zum Thema digitale Kompetenzen
	    - https://turn-conference.org/programm/
        - https://www.volkswagenstiftung.de/de/foerderung/foerderangebot/themenwoche-digitale-kompetenzen-der-wissenschaft
    	    - RSE-Thema auch präsent
	    - https://www.forschungsdaten.org/index.php/Wiki-Seite_des_SFB-Inf_Workshops#Workshop_für_die_SFB-INF_Projekte
        - bereits gelaufen: [NHR Konferenz](https://www.nhr-verein.de/NHR-Conference) mit Panel Diskussion zum Thema Forschungssoftware (Teilnahme BF)
        
    - Förderungen
	  
        - Koordinierende Rolle von deRSE bei DFG Förderlinie Forschungssoftwareinfrastrukturen kann nicht wahrgenommen werden, nur Bereitstellung von Matrix Kanal und Pad. 
        - BMBF Infrastrukturen: Programm ist nicht passend für de-SSI, zu viele Auschlusskriterien (Hardware-orientiert, keine Gründungsförderung, etc.)
    	
    - DFG-Antragsberechtigung 
    
	    - MM war beim Notar zur Aktualisierung des Vereinsregisters (letzte Korrekturen am 13.08. ans Register übermittelt)
	    - folgende Punkte sind zu bearbeiten 
        - [x] Unternehmensnummer inzwischen erhalten
        - [ ] Mail an antragsberechtigung@dfg.de
        - [ ] Prinzipien der guten wissenschaftlichen Praxis für den Verein übernehmen. MM bereitet das Dokument für nächste Sitzung vor.
        - [ ] MM bereitet [Leitlinie zur Verwendung der Programmpauschale](https://www.dfg.de/resource/blob/175790/2db808e93eaec36f5265541bba522745/musterleitlinie-data.pdf) für nächste Sitzung vor.
    
    - deRSE25 (24.-28.02.2025)
        - Die Vorbereitung auf deRSE25 läuft in Orga Team. Das Programm-Team wird demnächst den Call for Contribution veröffentlichen.
        - Ist eine Un-Conference 25 geplant? SJ wird sich umhören, ob Interesse besteht und ob wir einen möglichen Host identifizieren können. Ehemalige Klöster im Harz? (Kassel)
    
    - Zusammenarbeit GI
        - Fachgruppenleitungstreffen am 15./16.10. in Köln geplant
        - BF, JL, FL (wahrscheinlich) und JD vor Ort
    
    - Speakers Council
        - RSE-Tag: US und UK wollen da was organisieren
        - Machen wir was? --> SJ fragt auf  Mailingliste und Matrix Kanal nach
    
    - institutionelle Mitglieder
        - siehe oben
    
3. Interna
    - Mitteilung regelmäßige Ausgabe aus Vereinskonto für virtuelle Maschine
        - Nach Diskussionen in der AK Infrastruktur mietet de-RSE ab August für 13,26 € pro Monat (159,12 € pro Jahr) eine virtuelle Maschine
            - Grund: Hosting von eigenem NextCloud + OnlyOffice, später evtl. mehr
            - SEPA ist eingerichtet
            - Anbieter: windcloud.de
            - Details zu Admin accounts in der Vorstands-keepass-db
            - OS: cloudron
                - im Moment mit 2 "apps": passt noch in kostenloses Modell; darüber: 15 €/Monat (180 €/Jahr).
            - https://github.com/DE-RSE/infrastructure-private
        
    - Vorstandsänderungen
        - Bank wurde informiert - JL und MM sollten Post erhalten
        - weitere Ausgabe: 109,82 für Eintragung Vorstand 
        
	- Arbeitskreise - Webseite
	    -  unverändert: MM überarbeitet die Arbeitskreisübersicht
	    
    - Mitgliederversammlung
	  
	    - Bisher geplanter Termin 23.09.2024  wird verschoben auf 27.11.2024, 10:00 online
        
        - [ ] Einladung vorbereiten (JL, FL)
        - [ ] Kassenprüfer anschreiben, ob sie sich zur Wahl stellen  (SJ)
        - Neuer Termin wird in der nächsten Vorstandssitzung beschlossen
            - Vorbereitung der Einladung soweit fertigstellen (inbes. Satzungsänderungen)


## Nächste Treffen

- 17.10. 13-14 Uhr (ohne BF)



<br />
<br />
<br />

..................................

Bernadette Fritzsch

Stv. Schriftführerin
