---
tags: derse
output:
  html_document:
    df_print: paged
---
# 2024-01-11 Vorstandssitzung de-RSE e.V.

## Datum

13:00 Uhr - 14:00 Uhr

## Teilnehmende

- Frank Löffler (FL)
- Bernadette Fritzsch (BF)
- Stephan Janosch (SJ)
- Jan Dietrich (JD)
- Michael Meinel (MM)

*entschuldigt*

- Jan Linxweiler

Die Vorstandssitzung ist beschlussfähig.

## Formales 

1. Protokolle:
   - Die Protokolle der vorletzten Sitzung vom [2023-11-28](https://github.com/DE-RSE/protokolle/blob/master/Vorstandssitzungen/2023/Protokoll-Vorstand-deRSE-2023-11-28.md) und der vorhergehenden Sitzung vom [2023-12-14](https://github.com/DE-RSE/protokolle/blob/master/Vorstandssitzungen/2023/Protokoll-Vorstand-deRSE-2023-12-14.md) werden angenommen.

2. Interna
    1. Infrastruktur
        - Matrix als Ablösung von RocketChat (Hauptvereinschat)
            - Dokumentation inzwischen erstellt
            - wird bald freigegeben
        - Matrix als deRSE24-Chat vorgesehen
        - Vorstandschat zieht als verschlüsselter Kanal auch nach Matrix um
    2. Emaillisten
	    - Rechnung von jpberlin (Hosting) wurde angewiesen und bezahlt
	    - zwei neue Listen:
	        - community-support@de-rse.org (wofür genau? Wird noch diskutiert, ob diese benötigt wird) & matrix-support@de-rse.org (auf jeden Fall benötigt)
			- beide noch nicht fertig eingerichtet (warte wahrscheinlich noch auf Servermigration/timeout)
			- gemanaged von community-Team; eine für allgemeinen, technischen Support und eine für Support speziell für Matrix
			- bisher noch nicht offiziell beworben
			- keine Mehrkosten (Paket enthält 10 Listen, wovon wir jetzt 4 belegt haben)
    3. Vorstandsänderungen
        - Tickets für Michael, Jan L, Daniel und Florian wurden erstellt
        - offboarding, siehe https://github.com/DE-RSE/vorstand/blob/master/.github/ISSUE_TEMPLATE/offboarding.md
            
    4. [Issues nächste Vorstandssitzung](https://github.com/DE-RSE/vorstand/issues?q=is%3Aissue+is%3Aopen+sort%3Aupdated-desc+label%3A%22n%C3%A4chste+Vorstandssitzung%22)
        - Sind die offenen Tickets durchgegangen und haben Tickets teilweise an die entsprechenden Arbeitskreise weitergeleitet
	5. Status / Plan für Arbeitskreise
	    - [infrastruktur AG](https://github.com/DE-RSE/projekte/issues/15): Termin soll anberaumt werden für die Diskussion zu den vorgeschlagenen Lösungen
        - [ ] Blogbeitrag mit Beschreibung der neuen Struktur --> ToDO SJ
        - [ ] JD erstellt Liste mit Sprechern (bisher Rückmeldungen von 5 Arbeitskreisen )
        - [ ] JD organisiert Termin für erstes Sprechertreffen organisieren sobald alle Arbeitskreise Sprecher haben (evtl. im Rahmen der deRSE24?)
        - neuer Arbeitskreis deRSE25 (zur Organisation der deRSE25 Konferenz)  wurde durch Vorstandsbeschluss mit SJ als vorläufigem Sprecher gegründet
	6. Protokoll MV
	    - [ ] TODOs nächste MV (in Ticket schreiben) (FL):
	        - Wahl
	            - Wahlleitung besser vorbereiten, insb. bei nicht wahlberechtigen Teilnehmenden
				- ggf. Abstimmungstools testen: OpenSlides (Jan Philip Thiele hat sich angeboten, seine Erfahrungen zu teilen)
			    - ansonsten: hybrid annehmbar gelaufen
            - [ ] Unterschrift Versammlungsleiter und Schriftführer notwendig - letzte Seite per Brief austauschen (Frank unterschreibt, schickt an BF, von dort an DN, der zum Notar geht)
    1. Mitglieder
        - MM schickt eine Beitragserinnerung für 2024 raus
    1. Steuererklärung
        - fast fertig, wird am Wochenende abgeschickt
4. Vereinszweck
    1. Zusammenarbeit GI
        - [Präsenz der deRSE auf SE2024](https://github.com/DE-RSE/projekte/issues/14) in Linz: 26.02.-01.03.2024 https://se2024.se.jku.at 
            - [ ] klären, ob JL hinfährt 
        - deRSE25
            - E-Mails fliessen, 2 local RSEs haben sich gemeldet
            - wird demnächst eine vorbereitende Videokonferenz geben
            - Zunächst müssen Räumlichkeiten und Preise geklärt werden
            - https://github.com/DE-RSE/projekte/issues/16
        - Requirement Engineering in RSE
            - https://fg-re.gi.de/veranstaltung/virtueller-diskussionsaustausch-umgang-mit-anforderungen-an-forschungs-und-innovationssoftware
    2. deRSE24
        - bisher 84 Registrierungen
        - bisher 8 Volunteers
        - Finanzierung der Teilnahme von Code4Thought an der Konferenz zur Berichterstattung: Der Vorstand hat beschlossen, dass falls die Uni Würzburg die Kosten nicht trägt, der Verein Reisekosten bis zu einer Höhe von maximal 300€ erstatten wird.
4. nächster Termin: 
    - **2024-02-15 13:00**
    - regulärer Termin wurde vom 2. auf dem 3. Donnerstag im Monat verschoben


<br />
<br />
<br />

..................................

Jan Philipp Dietrich

Schriftführer
