---
tags: derse
---
# 2024-05-16 Vorstandssitzung de-RSE e.V.

## Datum

13:00 Uhr - 14:02 Uhr

## Teilnehmende

- Jan Dietrich (JD)
- Stephan Janosch (SJ)
- Jan Linxweiler (JL)
- Frank Löffler (FL)
- Michael Meinel (MM)

Die Vorstandssitzung ist beschlussfähig.

## Formales 

1. Protokolle:
    - Das Protokoll der vorhergehenden Sitzung vom [2024-04-18](https://github.com/DE-RSE/protokolle/blob/master/Vorstandssitzungen/2024/Protokoll-Vorstand-deRSE-2024-04-18.md) wird angenommen
    - Das Protokoll der außerordentlichen Sitzung vom [2024-04-22](https://github.com/DE-RSE/protokolle/blob/master/Vorstandssitzungen/2024/Protokoll-Vorstand-deRSE-2024-04-22.md) wird angenommen
2. Vereinszweck
    - DFG-Antragsberechtigung (siehe Mail Florian Mannseichner 12.03.2024)
        - JL ist mit Alexander Struck dazu im Austausch.
    - deRSE25 (24.-28.2.)
        - 27.5. 12:00 erstes Orga-Meeting mit Kommitteegründung
    - Zusammenarbeit GI
        - letztes Fachgruppentreffen ist ausgefallen
    - Speaker Council
        - Mo 2024-06-17 13:00
		- BBB: https://meet.gwdg.de/b/ste-hku-nvu
		- JD schickt eine Erinnerung mit Meetinglink rum.
3. Interna
    - Vorstandsänderungen
        - MM hat Daniel Nüst bisher nicht erreichen können. MM wird dies mit höherer Dringlichkeit weiter versuchen.
    - Arbeitskreise
        - sollten auf der Website abgebildet werden
        - Merge request von MM existiert
        - JL reviewt and merged merge request

## Nächstes Treffen

  - **2024-06-20 13:00**
      - ohne FL (Urlaub)


<br />
<br />
<br />

..................................

Jan Philipp Dietrich

Schriftführer
