---
tags: derse
---
# 2024-10-18 Vorstandssitzung de-RSE e.V.

16:00 Uhr - 17:30 Uhr

## Teilnehmende

- Frank Löffler
- Jan Dietrich
- Stephan Janosch
- Michael Meinel
- Jan Linxweiler

*entschuldigt*

- Bernadette Fritzsch

Die Vorstandssitzung ist beschlussfähig.

## Formales

1. Protokolle:
    - [x] Das Protokoll der Sitzung vom [2024-09-19](https://github.com/DE-RSE/protokolle/blob/master/Vorstandssitzungen/2024/Protokoll-Vorstand-deRSE-2024-09-19.md) wird angenommen.

2. Vereinszweck
    - Positionspapier: gemeinsame Leitlinien mit GI
        - JL hebt positiv hervor, dass das Dokument ein gemeinsames Produkt der SE- und RSE-Communities ist
        - es wurden Bedenken geäußert, dass die Leitlinien etwas lang geworden sind
        - jährliche Updates können helfen die Leitlinien über die Zeit weiter zu optimieren
        - [x] Der Vorstand nimmt die Leitlinie einstimmig an
    - DFG-Antragsberechtigung (siehe Mail Florian Mannseichner 12.03.2024)
        - folgende Punkte sind zu bearbeiten (siehe Mail Florian Mannseicher 12.03.2024)
        - [x] Unternehmensnummer inzwischen erhalten
        - [ ] Mail an antragsberechtigung@dfg.de
        - [ ] Prinzipien der guten wissenschaftlichen Praxis für den Verein übernehmen. 
            - MM weißt darauf hin, dass man eine Ombudsperson und ein Konflikbewältigungsprozedere haben muss. Ein einfacher Weg wäre hier evtl. sich an ein anderes Institut diesbezüglich zu hängen.
            - interne Konfliktbewältigung schien uns geeigneter als das ganze Outzusourcen.
            - MM wird auf Basis der DLR-Richtlinien einen Entwurf für den Verein erstellen
        - [ ] MM bereitet [Leitlinie zur Verwendung der Programmpauschale](https://www.dfg.de/resource/blob/175790/2db808e93eaec36f5265541bba522745/musterleitlinie-data.pdf) für nächste Sitzung vor.
    - deRSE25 (24.-28.2.)
        -  das deRSE25-Programmteam wäre nicht unglücklich über eine Unconference in 25, da das Program auf der Konferenz sehr voll wird.
        - SJ wird sich umhören, ob Göttingen (SUB, GWDG) oder Heidelberg (Scientific Software Center) für eine Unconference in Frage kommen könnten.
    - Zusammenarbeit GI
        - Fachgruppenleitungstreffen am 15./16.10. in Köln
        - JD und JL waren vor Ort
        - produktives Treffen
        - AK zu RSE Education wurde als gemeinsamer AK mit de-RSE gegründet
        - Claire möchte den AK zu community schließen, da die Einrichtung der Matrix-Community abgeschlossen ist
        - Anna-Lena wird einen Blogeintrag über das Treffen schreiben
        - folgendes Jahrestreffen vorraussichtlich in Potsdam
    - Speakers Council
        - Plan im nächsten Meeting konkret den AK das Mandat zu geben proaktiv zu gestalten. Der Vorstand soll als Facilitator agieren um die Basis zu schaffen, dass die AK kreativ und eigenständig Themen vorantreiben können.
        - Wir müssen daran arbeiten die Community besser einzubinden.
            - Idee: RSE Horror Story Karten
            - Vorschlag: Gründung eines neues AK zu community engagement -> Thema für nächstes Speakers Council
               - Auftrag u.a. den jährlichen RSE-Day zu bespielen
    - institutionelle Mitglieder
        - SJ: Wer wurde seitens GWDG von wem angesprochen? Alte Protokolle geben keine Namen her
            - FL: Mustafa → Frank (heute schon mal angesprochen)
                - SJ: Danke.
            - FL: Dominique Kempf → Frank (heute kurz angesprochen)
        - Geschäftsordnung wurde bereits entsprechend angepasst
3. Interna
    - Vorstandsänderungen
        - Bank wurde informiert - Jan L. hat noch keine Post erhalten, SJ ruft Bank an
    - Mitgliederversammlung
        - 27.11.2024, 10:00 online
        - [ ] Einladung vorbereiten (JL, FL)
            - Vorbereitung der Einladung soweit fertigstellen (inbes. Satzungsänderungen)
      
## Nächste Treffen

- 21.11. 12:30 Uhr (**halbe Stunde früher als bisher!**)


<br />
<br />
<br />

..................................

Jan Philipp Dietrich

Schriftführer

