---
tags: derse
---
# 2024-04-18 Vorstandssitzung de-RSE e.V.

## Datum

13:00 Uhr - 13:49 Uhr

## Teilnehmende

- Frank Löffler (FL)
- Jan Linxweiler (JL)
- Jan Dietrich (JD)
- Stephan Janosch (SJ)

*entschuldigt*

- Bernadette Fritzsch (BF)
- Michael Meinel (MM)

Die Vorstandssitzung ist beschlussfähig.

## Formales 

1. Protokolle:
    - [x] Das Protokoll der vorhergehenden Sitzung vom [2024-03-21](https://github.com/DE-RSE/protokolle/blob/master/Vorstandssitzungen/2024/Protokoll-Vorstand-deRSE-2024-03-21.md) wird angenommen

2. Vereinszweck
    - deRSE25 (24.-28.2.)
        - eine Organisationsmailingliste ist eingerichtet und Personen sind eingeladen
        - wahrscheinlich wird es mehr Platz in Karlsruhe geben als ursprünglich gedacht
        - https://github.com/DE-RSE/projekte/issues/16
    - Zusammenarbeit GI
        - Austausch zu verschiedener Besetzung von Fachbegriffen
        - Idee: Begrifflichkeiten der Arbeitskreise abgleichen. GI nutzt die Begriffe Arbeitskreis und task force. Begriffe sollen so auch in deRSE übernommen werden.
        - Insgesamt gerade sehr viel gemeinsame Aktivitäten und Bewegung
        - Eine Herausforderung im Austausch mit Software Engineering (SE) ist, dass die SE Community sehr homogen im Vergleich zur RSE Community ist
        - große Bereitschaft und Wille zwischen SE und RSE sich gegenseitig zu verstehen
    - Speaker Council
        - erster Termin steht **17. Juni 13:00 Uhr - 14:30 Uhr** und wird vierteljärhlich wiederholt (jeweils 3. Montag im letzten Monat eines Quartals).
        - vorläufige Agenda:
            - Vorstellung der Struktur des Speaker Council (Stephan Janosch)
            - Infrarstrukturvorschlag für das Speaker Council (Philipp Matthias Schäfer)
            - Berichte aus den Arbeitskreisen (alle Sprecher)
        - JD sendet eine Einladung an die Speaker
    - DFG-Antragsberechtigung (siehe Mail Florian Mannseichner 12.03.2024)
        - BF: auch wenn wir derezit vielleicht noch nicht vollständig absehen, welche Konsequenzen es für den Verein hat, wenn wir Arbeitgeber werden, sollten wir die ersten Schritte für die Antragsberechtigung jetzt gehen. Parallel dazu sollten wir klären, wie die Formalitäten sind, wenn zwar der Verein den Antrag stellt, aber die Mitarbeiter über eine von unseren Heimateinrichtungen beschäftigt sind, um beide Optionen dann in aller Ruhe vergleichen zu können.
        - Ein Arbeitskreis soll hierzu eingerichtet werden, ein Speaker muss noch identifiziert werden. JL kontaktiert potentielle Kandidaten.
    - 2024-04-17: NFDI Sektion Common Infrastructures Wahl der Sprecherpersonen
        - Sprecherin: Sonja Schimmler
        - Stellvertretung: Michael Diepenbroek
        - Beide wurden gewählt und nahmen das Amt an.
        - FL hat für de-RSE e.V. abgestimmt.
3. Interna
    - Vorstandsänderungen
        - Warten derzeit weiterhin auf Daniel Nüst zwecks Änderungen beim Notar
        - Daniel muss MM Dokumente zukommen lassen um nächsten Schritte umsetzen zu können.
    - Arbeitskreise
        - sollten auf der Website abgebildet werden
        - MM entwickelt einen Vorschlag

## Nächstes Treffen

  - **2024-05-16 13:00** 

<br />
<br />
<br />

..................................

Jan Philipp Dietrich

Schriftführer
