---
tags: derse, vorstand
---
# 2026-02-19 Vorstandssitzung de-RSE e.V.

## Teilnehmende
- Jan Linxweiler (JL)
- Michael Meinel (MM)
- Frank Löffler (FL)
- Bernadette Fritzsch (BF)
- Jan Dietrich (JD)
- Florian Mannseicher (FM - bis 13:45 Uhr)

## Abwesend / Entschuldigt

Die Vorstandssitzung ist beschlussfähig.

## Formales

1. Protokolle:
    - [x] Das Protokoll der Sitzung vom [2025-12-17](https://github.com/DE-RSE/protokolle/blob/master/Vorstandssitzungen/2025/Protokoll-Vorstand-deRSE-2025-12-17.md) wird angenommen.
    - [x] Das Protokoll der Sitzung vom [2026-01-15](https://github.com/DE-RSE/protokolle/blob/master/Vorstandssitzungen/2026/Protokoll-Vorstand-deRSE-2026-01-15.md) wird angenommen.

## TOPs
1. FutuRSI
    - Auftritt auf deRSE26
        - Stand für allgemeine Diskussionen
        - World Café - noch Hilfe benötigt
        - Panel am Mittwoch: 5.Platz muss noch besetzt werden
            - Moderation durch Heidi Seibold --> Honorar für Vorbereitung und Durchführung aus FutuRSI nehmen + die Fahrtkosten wie bei den anderen Panel-Teilnehmern. **Vom Vorstand einstimmig beschlossen**
            - Simultanübersetzung - Kosten ca 2000 Euro
                - Kosten werden als unverhältnismäßig eingeschätzt
                - Florian prüft mit Bernd ob ein Videostream mit Live-Untertiteln eine Alternative sein könnte
                - Ansonsten kann Übersetzung durch eine Nachbereitung nachgereicht werden
    - Zusammenarbeit ReSA <-> de-RSE/FutuRSI
        - Wunsch konkrete Aktivitäten anzustoßen
        - Verein ist vor allem an career options/recognition und policies interessiert --> Florian kontaktiert Michelle 
3. Vereinszweck
    - [DFG SPP](https://www.dfg.de/de/foerderung/foerdermoeglichkeiten/programme/koordinierte-programme/schwerpunktprogramme) für RSE in Vorbereitung
    - RSECon27 programme committee call 
    - CoARA keine Updates
    - CollabWS
        - FL und BF nehmen Thema ins PC-Orgameeting, ob eine MV im Rahmen des Workshops stattfinden kann
        - SF fragt bei Orgameeting nach, ob hybride MV möglich ist
    - RESA
        - [IRSC 2026](https://www.researchsoft.org/irsc/) 
            - letztes PC meeting am 25. November
            - Konferenz soll auch andere Akteure wie z.B. Funder anziehen
    - Speaker Council keine Updates
    - Zusammenarbeit mit der GI
        - SJ: aktuell keine FG-RSE jour fixes -> BF fragt bei Anna-Lena nach
        - Julian Dehne fragt, ob er mandatiert sei das Curriculum auch im Namen von deRSE zu vertreten
            - Welcher Abstimmung bedarf es in deRSE noch?
            - Ansonsten geht es jetzt seinen Gang durch die GI Gremien
            - Thema soll ins nächste Fachgruppentreffen genommen werden
            - Position des Vorstands wird im nächsten Vorstandstreffen besprochen
    -  deRSE26
        -  Wunsch, dass der Verein eine Begrüßung bei der Konferenz machen kann
        -  JL koordiniert sich mit Bernd und SJ

3. Interna
    - institutionelle Mitglieder - Notar / neue Satzung & Ordnung
        - keine Updates
    - BF: Infrastruktur - Kalender?
        - Es gibt nun einen [Vorstands-Kalender](https://cloud.de-rse.org/apps/calendar/timeGridWeek/now), der mit allen im Vorstand + Florian geteilt ist, wobei "vertrauliche" Events nicht mit Florian geteilt werden.
    - BF: Anfrage Claire zur Speicherung der Newsletter 
        - Der Vorstand befürwortet die Speicherung
        - JL stellt Anfrage an Infrarstruktur-AG zur Implementierung
        - JL fragt Jan Philipp Thiele, ob er die Sprecherrolle der Infrarstruktur-AG übernimmt
    - BF: Umzug bbb? https://docs.gwdg.de/doku.php?id=de:services:mobile_working:elearning_tools:migration
        - warten erstmal ab
    - FL: Anfrage von deRSE-Chaptern die deRSE-Cloud zu nutzen um Kalender für das Chapter zu erstellen und zu pflegen
        - sollte möglich sein


## Nächste Treffen

19. März 2026, 12:30 Uhr


<br />
<br />
<br />

..................................

Jan Philipp Dietrich

Schriftführer
