---
tags: derse, vorstand
---
# 2026-01-15 Vorstandssitzung de-RSE e.V.

## Teilnehmende

* Stephan Janosch
* Frank Löffler
* Florian Mannseicher (bis 13:00 Uhr)
* Bernadette Fritzsch
* Jan Dietrich (bis 13:30 Uhr)
* Michael Meinel

## Abwesend / Entschuldigt

Die Vorstandssitzung ist beschlussfähig.

## Formales

## TOPs
1. FutuRSI
    - Workshopkosten für deRSE26
        - Formate
            - Booth Standbetreuung
            - World Cafe
            - Talk
            - Panel
        - Wie werden Sachkosten aberechnet?
            - qualifizierte Rechnung ausreichend (z.B. auch Kassenzettel)
    - Vollmacht für Projektausgaben ? 
        - [x] FM bekommt vom Vorstand einstimmig eine Vollmacht über vorerst 500€ Gesamtsachkosten für deRSE26 (ohne Panelistenkosten)
    - SJ versucht ein Projektfinanzreporting zu erstellen
    - Kosten für Panelisten
        - Panelisten soll von der Konferenz die Teilnahmegebühren erlassen werden (Vorlage für Konferenzorga kommenden Montag)
		    - Florian sammelt die geschätzen Kosten ein.
        - andere Kosten sollen aus FutuRSI (deRSE) finanziert werden (siehe oben)
    - Der Vorstand nominiert Jan Linxweiler als Vertreter des Vorstands auf dem Panel
2. Vereinszweck
    * Targets, measures and a roadmap for RSE Advocacy 
        * Input wird über das geteilte Dokument eingesammelt
		* Der Vorstand befürwortet die Initiative allgemein.
    * Events
        * 2026 - deRSE26 & collaborations workshop
        * 2027 - Plan deRSE27 gemeinsam mit SE in Dortmund + NfDIxCS/deRSE EU-weiter CollaborationWS
        * 2028 - euRSE? + deCollabWS
        - [x] Stephan spricht mit Michael Goedicke
    * International Council - SJ: meeting minutes?
        * summon event coordination meeting every 3rd week in January to discuss events in the following year (January 2027 for 2028)?
        * euRSE conference in future
        * euwide collaboration workshop in 2027
        * event organiser meeting each January to organise year after
    - CoARA 
        - nichts Neues, wird weiter verfolgt
    - deRSE26
        - separates Arbeitstreffen als Vorbereitung Ende Januar angedacht.
            - 22. Januar 15 Uhr - JL schickt eine Termineinladung 
    - Speaker Council
        - nächstes Treffen 16.3.
    - CollabWS
        - SJ nimmt Wunsch mit in das nächste Orgameeting
        - AI4RSE (Satellitenevent) Save the Date ist raus
    - Mitgliederzahlen:
        - zwei neue Mitglieder
3. Interna
   * Finanzen auf den neusten Stand bringen
   * nächste Sitzung eine Woche auf den 12. verschieben?
       * [] SF fragt bei JL und JD, ob sie auch können
   * BF: Infrastruktur - Kalender?
       * wird demnächst auf eigene INfrastruktur umgestellt
   * Mitgliederverwaltung
       * Es gab zwei neue Mitgliedsanträge, die beide durch den Vorstand bestätigt wurden
   * Schatzmeistertermin vereinbaren
       * [ ] Finanzabschluss 2025
       * [ ] Reporting 
       * [ ] Futursi-Projekt-Finanzstand

## Nächste Treffen

19. 2. 2026, 12:30 Uhr oder verschieben auf 12.02.2026, 12:30 Uhr (siehe oben Anfrage an JL + JD)


<br />
<br />
<br />

..................................

Jan Philipp Dietrich

Schriftführer

