---
tags: derse, vorstand
---
# 2025-11-20 Vorstandssitzung de-RSE e.V.

12:30 Uhr bis 13:22 Uhr

## Teilnehmende

- Jan Linxweiler
- Frank Löffler
- Florian Mannseicher
- Jan Dietrich
- Bernadette Fritzsch (ab 12:45 Uhr)

## Abwesend / Entschuldigt

Die Vorstandssitzung ist beschlussfähig.

## Formales

1. Protokolle:
    - [x] Das Protokoll der Sitzung vom [2025-10-16](https://github.com/DE-RSE/protokolle/blob/master/Vorstandssitzungen/2025/Protokoll-Vorstand-deRSE-2025-10-16.md) wird angenommen.
    - Das Protokoll der Mitgliederversammlung vom [2025-11-11](https://github.com/DE-RSE/protokolle/blob/master/Mitgliederversammlungen/MV-deRSE-2025-11-11.md) ist online. Der Vorstand wird in der nächsten Sitzung darüber abstimmen.

## TOPs

2. FutuRSI
    -  Berichtsgespräch hat stattgefunden und ist erfolgreich verlaufen
    -  Es wurde angeregt noch ein Folgetreffen zu organisieren zum weiteren Austausch

3. Vereinszweck
    - Nachbesprechung Mitgliederversammlung 
        - Wahlen für 1 oder 2 Jahre?
            - Nach unserem Verständnis wurde nach der alten Satzung gewählt, da die neue Satzung noch nicht im Vereinsregister eingetragen ist. Daher nur 1 Jahr
            - Betont die Wichtigkeit die Satzung zeitnah eintragen zu lassen
        - Nächster Termin zur RSE Collaborations Workshop 2026?
            - Nächste Mitgliederversammlung im Rahmen des Collaboration Workshops?
            - Müsste dann zeitnah den Organisatoren mitgeteilt werden um ein hybrides Meeting zu ermöglichen.
    - RESA
        - [IRSC 2026](https://www.researchsoft.org/irsc/)
            - SJ hat Einladung zum PC bekommen - mag die abgeben
    - deRSE26
        - Beitrag vom Vorstand, evtl. "State of the Nation"-Report?
        - Ähnlicher Beitrag bei RDA-Tagung 2026?
            - wir planen einen Beitrag
            - BF bereitet ein Abstract vor und plant teilzunehmen.
        - Wird als Thema in die nächste Vorstandssitzung genommen.
    - Speaker Council
        - Im Rahmen der Mitgliederversammlung wurde ein neuer de-RSE-Arbeitskreis zu CoARA angekündigt, der hiermit eingereichtet wird mit Alexander Struck als Sprecher (**einstimmig angenommen**).
        - JD kontaktiert Alexanders Struck um ihn zum Speaker Council einzuladen und die notwendigen Informationen zu dem Arbeitskreis abzufragen
        - JL wird die nächste Sitzung leiten, JD bereitet die Sitzung wieder vor.
    - Zusammenarbeit mit der GI
        - FM wird zur Diskussion bzgl. eines Schwerpunktprogramms RSE Research mit eingebunden.
        - Arbeiten daran müssen demnächst wieder aufgenommen werden.

4. Interna
    - institutionelle Mitglieder - Notar / neue Satzung & Ordnung
	    - auch interessant in dem Zusammenhang: [open access network als Verein](https://open-access.network/ueber-uns/verein)
	    - haben auch institutionelle Mitgliedschaften. Könnte interessant sein, sich dort auch die Regelungen anzuschauen.


## Nächste Treffen

- Termin wird per Umfrage ermittelt, voraussichtlich am 16.12 oder 17.12.



<br />
<br />
<br />

..................................

Jan Philipp Dietrich

Schriftführer
