---
tags: derse
title: 
---
# 2025-01-16 Vorstandssitzung de-RSE e.V.

12:30 Uhr - 13:45 Uhr

## Teilnehmende

- Frank Löffler (FL)
- Jan Dietrich (JD) bis 13:20 Uhr
- Stephan Janosch (SJ) bis 13:00 Uhr
- Jan Linxweiler (JL)
- Bernadette Fritzsch (BF)
- Michael Meinel (MM) ab 12:37 Uhr

Die Vorstandssitzung ist beschlussfähig.

### Formales
## Protokolle:

1. Protokolle:
    - [x] Das Protokoll der Sitzung vom [2024-12-19](https://github.com/DE-RSE/protokolle/blob/master/Vorstandssitzungen/2024/Protokoll-Vorstand-deRSE-2024-12-19.md) wird angenommen.
    - [ ] Das Protokoll der Mitgliederversammlung vom [2024-12-13](https://github.com/DE-RSE/protokolle/blob/master/Mitgliederversammlungen/MV-deRSE-2024-12-13.md) wird noch nicht angenommen. --> wird auf nächstes Mal verschoben, bitte alle prüfen! ist notwendig für den Notartermin zur Änderung der Satzung
 ,

## TOPs
- SJ: Steuererklärungen für die Jahre 2020 - 2022 mit MM erledigt. Steuererklärungen für 2023 und 2024 werden zeuitnah angegangen
- Mitglieder
    - Kündigung eines Mitglieds nicht angekommen/verloren gegangen. Der Vorgang ist in Klärung.
    - 2 neue Mitglieder
- Veranstaltungen
    - Unkonferenz 25: Bedarf war unklar. Das deRSE25 Programm hätte die Unkonferenz gebraucht. Dringlichkeit war SJ nicht klar. War die Nachricht der Möglichkeit einer Unkonferenz an der SUB zu spät?
    - deRSE25 - Treffen des Vorstands auf der Konferenz? Mögliches Zeitfenster: Donnerstag nach Abschlussveranstaltung aber vor 16 Uhr
    - Veranstaltungsprofile für deRSE-Events müssen geschärft werden. Geschärfte Profile sollen im Anschluss an die deRSE25 entwickelt werden.
- SJ hat eine Inventarliste für Vereinseigentum angefangen.
- Infrastruktur: Brauchen wir ein Statusupdate, um Umzug auf die neue Vereinsinfrarstruktur vorzubereiten?
    - Ein Treffen mit der Infrarstruktur AG wird benötigt.
    - Email@de-rse.org
        - Erstmalige Einrichtung über jpberlin-Account (keepass)
        - Clientkonfiguration: https://jpberlin.de/hilfe/wie-kann-ich-meine-e-mails-mit-meinem-mailprogramm-abrufen
- FG-RSE-Treffen am 15.-16. 9. am PIK Potsdam
    - BF: Vorgehen bei neuen Arbeitskreisen klären 
        - formloser Antrag an den Vorstand, der sich an den Informationen orientiert, welche wir zum AK auf der Website publizieren.
- Bank - neues von JL und MM? War die Mail von SJ klar?
    - JL probiert demnächst den Zugang aus
    - MM hat noch keine Zugangsdaten, ruft diese Woche noch an
- SJ: es existierte bisher kein Chronik-Pad für 2024 und muss nachträglich noch erstellt werden.
- SJ: [Chronik-Pad 2025](https://pad.gwdg.de/9D7CnnMXTguDHaMhTFIc3A) neu erstellt
- JL: Wege zur Verbreitung von Informationen aus dem Vorstand (Thema aus dem Speakers Council). Es würde der Wunsch geäußert Informationen besser zu teilen. Das Thema wird wieder mit ins nächste Speakers Council genommen und dort eventuell an einen neuen Arbeitskreis zu Community Interaction delegiert. 
- JL: Zugang Webseite Deutsches Ehrenamt - läuft auf die email-Adresse von Jan (TU Braunschweig)
    - Unterlagen werden von MM an JD zum archivieren geschickt.
- Deutsches Ehrenamt hat 819,12 € abgebucht; Rechnung liegt vor
- Bestehende Haftpflichtversicherung muss gekündigt werden. --> MM schaut nach, wer als Kontaktperson eingetragen ist.
- in Zukunft wirklich 1 1/2 Stunden für Vorstandssitzungen einplanen
- Info zu Expertenworkshop Open Research Tools
    - BMBF hat eine Studie zu "open research tool" beauftragt. Im Expertenworkshop am 22.01.2025 sollen ZWischenergebnisse vorgestellt und das weitere Vorgehen diskutiert werden. BF ist eingeladen worden und vertritt auch die Interessen von de-RSE. 

## Nächste Treffen

- 20.02. 12:30 Uhr

<br />
<br />
<br />

..................................

Jan Philipp Dietrich

Schriftführer
