---
tags: derse, vorstand
---
# 2025-07-17 Vorstandssitzung de-RSE e.V.

## Teilnehmende

- Bernadette Fritzsch (BF)
- Stephan Janosch (JS)
- Jan Linxweiler (JL)
- Jan Dietrich (JD)
- Florian Mannseicher (FM)

## Abwesend / Entschuldigt

- Frank Löffler (FL): Urlaub
- Michael Meinel (MM)

Die Vorstandssitzung ist beschlussfähig.


## Formales

1. Protokolle:
    - [x] Das Protokoll der Sitzung vom [2025-06-20](https://github.com/DE-RSE/protokolle/blob/master/Vorstandssitzungen/2025/Protokoll-Vorstand-deRSE-2025-06-20.md) wird angenommen.

## TOPs
2. FutuRSI
    - Mittelabruf für Q3 ist erfolgt (Summe von 26.785,- sollte bis zum 21.07.2025 überwiesen werden)
    - FM hat Büro bei GI bezogen
    - Updates von FM:
        - Neue Mitarbeiter in Göttingen (Falk Schlegel) und von GI (William Djalal) seit 1.7. dabei
        - Erfassung von RSE-Gruppen in Deutschland begonnen (zur Erstellung eines Serviceportfolios)
        - Leitfragenkatalog für Stakeholderinterviews erstellt and Interviews begonnen (19 Interviews zunächst geplant)
        - Kommunikationsplan entwickelt
        - Website in Aufbau
        - Positionierung & Anknüpfung zu NFDI wird eruiert

3. Vereinszweck
    - RESA
        - keine Updates
    - deRSE26
        - 2-wöchentliche Orga-Calls
        - Gibt noch ein paar Rollen zu verteilen (z.B. Volunteer-Chair)
        - GitHub wird für Issues genutzt
        - Konferenzwebsite via indico von Helmholtz
    - Unconference bzw. Collaborations Workshop 2026
        - SJ kontaktiert Kristine Schima-Voigt zur weiteren Planung
    - internationale RSE-Konferenz in 2027
        - SJ hat Brainstormingdokument begonnen und wird es demnächst an Interessierte verteilen
    - Teilnahme vom Vorstand an dem Informatik Festival in Postdam / FG-RSE
        - BF nimmt an beiden Veranstaltungen teil, JD hostet FG-RSE treffen
        - nicht da: SJ, JL
    - Cordi
        - FM und FL (?) fahren hin
    - AK-Sprecherkreis am 22.9. 

4. Interna
    - Rechenschaftsbericht ist in Arbeit (JL) 
    - institutionelle Mitglieder - Neue Satzung/Ordnung
    - JD hat Website bzgl. Arbeitskreise und Mitgliedschaft aktualisiert
    - neue Mitgliedsanträge?
        - 4 in Inbox  
        - SJ pflegt die neuen Mitglieder ein
    - alte Versicherung muss bis zum Jahresende gekündigt werden

## Nächste Treffen

21.08.2025 13:00 Uhr

<br />
<br />
<br />

..................................

Jan Philipp Dietrich

Schriftführer
