---
tags: derse
---
# 2025-03-27 Vorstandssitzung de-RSE e.V.

12:30 Uhr - 14:05 Uhr

## Teilnehmende
- Frank Löffler (FL)
- Jan Dietrich (JD)
- Jan Linxweiler (JL)
- Michael Meinel (MM)
- Stephan Janosch (JS - ab 13 Uhr)

## entschuldigt
- Bernadette Fritzsch (BF)

Die Vorstandssitzung ist beschlussfähig.

## Formales

1. Protokolle:
    - [x] Das Protokoll der Sitzung vom [2025-02-20](https://github.com/DE-RSE/protokolle/blob/master/Vorstandssitzungen/2025/Protokoll-Vorstand-deRSE-2025-02-20.md) wird angenommen.
    - [x] Das Protokoll der Sondersitzung vom [2025-02-25](https://github.com/DE-RSE/protokolle/blob/master/Vorstandssitzungen/2025/Protokoll-Vorstand-deRSE-2025-02-25-Sondersitzung.md) wird angenommen.
    - [x] Das Protokoll der Sprecherratssitzung vom [2025-03-17](https://github.com/DE-RSE/protokolle/blob/master/Sprecherrat/2025/Protokoll-Sprecherrat-deRSE-2025-03-17.md) wird angenommen.

2. Vereinszweck
    - FL: deRSE hat nun eine [ROR](https://ror.org/007qpef44)
    - Nutzung der de-RSE-Affiliation in Publikationen
        - Vorschlag zur Diskussion in nächster Vorstandssitzung:
            - de-RSE Mitglieder können unter Vorbehalt die deRSE-Affiliation nutzen
            - Vorstand soll vor Veröffentlichung in Kenntnis gesetzt werden: Erlaubnis eines Vorstandsmitglieds notwendig?
        - Gilt Ähnliches auch für andere Publikationen (Daten, Software, Vortragsfolien u. Ä.)
    - Anstellung in FutuRSI
        - Mittelabruf bei der KTS
            - Kosten
                - monatl. Kosten für Personalmittel 7.650,74€
                    - Lohn
                    - Lohnsteuer
                    - Krankenkasse
                    - Rente
                    - inkl Arbeitgeberbeiträge
                    - ...
                - Geräte(Sachmittel) (Hardware)
                - Verbrauchsmaterial(Sachmittel) (Mobilfunk)
                - Reisekosten (Göttingen)
            - Abruf für deRSE
                - Formular
                - Abruf quartalsweise
                - Abruf wird deckungsgleich angestrebt (mit kleinem Puffer)
                - Verwendungsnachweis jährlich
                - JL startet Mittelabruf
                    - [Ticket](https://github.com/DE-RSE/vorstand/issues/180)
            - Ansprechpartner zu Mittelabruf: KTA Fibu KTS <KTS.fibu@kta.email>
        - Gastzugang an TU Braunschweig ist beantragt aber noch nicht erfolgt
        - Hardwareausstattung und Mobilfunkvertrag sind beschafft
        - Müssen evtl. GEZ-Gebühren gezahlt werden -> trifft nicht zu
        - Thema Datenschutz/DSGVO -> Dokumente vorbereitet
            - [Vertraulichkeitsverpflichtung](https://github.com/DE-RSE/materials/blob/master/Datenschutzordnung/Vertraulichkeitsverpflichtung.tex)
            - [Datenschutzinformation](https://github.com/DE-RSE/materials/blob/master/Datenschutzordnung/Datenschutzinformation.tex)
            - [Datenschutzrichtlinie](https://github.com/DE-RSE/materials/blob/master/Datenschutzordnung/Datenschutzrichtlinie.tex)
            - [x] Der Vorstand beschließt, dass MM ab sofort Datenschutzbeauftragter des Vereins ist
        - Co-Office bei der GI in Berlin (via Daniel Krupka)
            - eventuelle Zahlung via Overhead
    - (SJ) Notar - es gibt online Notar!
        - https://online.notar.de
        - kann für vereinsbezogene Notartermine nützlich sein
        - kann Prozesse beschleunigen
    - Positionspapier [RSE-Gruppenpapier](https://github.com/DE-RSE/2023_paper-RSE-groups), [Review-Ticket](https://github.com/DE-RSE/projekte/issues/20), [Issues](https://github.com/DE-RSE/2023_paper-RSE-groups/issues)
        - Review-Phase abgeschlossen
        - [x] der Vorstand bestätigt die Publikation als offizielles de-RSE-Positionspapier
    - ReSA
        - nächstes Treffen am 14.04
        - ReSA wird sich 2026 an eine nationale RSE-Konferenz oder ähnliches hängen (nicht in den USA)
        - für 2027 noch nicht entschieden
    - de-RSE Konferenz 2026
        - nächstes Treffen 15.04. 16 Uhr
        - Konferenz wird in Stuttgart stattfinden
        - lokales Orga-Team Bernd Flemisch, Benjamin Uekermann und Timo Koch
    - Unconference 2026
        - ist in Göttingen angedacht
        - Termin wird mit de-RSE-Konferenz koordiniert
        - Allianz-Schwerpunkt Digitalität würde gerne ein Event zu "KI-gestütztem RSE" an eine Unconference hängen
            - getrennte Buchung von de-RSE Unconference 26
    - internationale RSE-Konferenz in 2027
        - Chemnitz bietet ein Hörsaalzentrum für Veranstaltung mit bis zu 800-900 Teilnehmern
        - Über GI können Räumlichkeiten eventuell kostenfrei genutzt werden
        - https://nfdi.social/@StephanJanosch/114182428022991288
        - TODO FL: Mitnehmen in international council 2025-04-10: wäre 2027 eine internationale RSE-Konferenz in Deutschland mit Unterstützung der anderen Länder denkbar?

3. Interna
    - Mitgliedsverwaltung
        - Studentennachweis für Beitragsreduzierung wird auch von nicht-offiziellen Bildungsstätten akzeptiert
    - Bank (Berliner Volksbank)
        - hakt nach wie vor mit Zugangsdaten
        - Überweisungen bis 300€ sollten mit einzelner Freigabe möglich sein (benötigen aktuell auch 2 Freigaben)
    - institutionelle Mitglieder - Neue Satzung/Ordnung
        - warten noch auf das Inkrafttreten der neuen Satzung

## Nächste Treffen

- 17.04. 12:30 Uhr bis 14:00 Uhr

<br />
<br />
<br />

..................................

Jan Philipp Dietrich

Schriftführer
