---
tags: derse
---

# 2025-04-10 Vorstandssitzung de-RSE e.V.

12:30 Uhr - 14:00 Uhr

## Teilnehmende
- Bernadette Fritzsch (BF)
- Michael Meinel (MM)
- Frank Löffler (FL)
- Jan Linxweiler (JL)
- Jan Dietrich (JD)
- Stephan Janosch (JS)
- Florian Mannseicher (FM - ab 13 Uhr)

Die Vorstandssitzung ist beschlussfähig.

## Formales

1. Protokolle:
    - [x] Das Protokoll der Sitzung vom [2025-03-27](https://github.com/DE-RSE/protokolle/blob/master/Vorstandssitzungen/2025/Protokoll-Vorstand-deRSE-2025-03-27.md) wird angenommen.
2. Vereinszweck
    - Treffen mit S&K Steuerkanzlei hat stattgefunden
        - MM und JL haben teilgenommen; erste Fragen bzgl. des Projekts und der Gemeinnützigkeit geklärt
        - Ansprechpartner kennt sich im Vereinssteuerrecht aus
        - Ansprechpartner seitens de-RSE? 
            - SJ Hauptansprechpartner, MM als Vertreter in cc; in dringenden Fällen auch Vorstand kontaktierbar
        - Cloudordner eingerichtet, dort letzte 2-3 letzte Steuererklärungen ablegen. Danach kommen noch Fragen aus einer Checkliste, die wir beantworten sollen.
        - bevorzugen digitale Kommunikation
        - Vergütung nach [StBVV](https://www.gesetze-im-internet.de/stbgebv/BJNR014420981.html)
        - [x] Vorstandsbeschluss: der Vorstand beauftragt die Steuerkanzlei S&K für die Erstellung der Steuererklärung für die Jahre 2025 - 2027
        - SF und MM erstellen ein How-to, um das Wissen um die Überweisungen des Gehalts für den Notfall anderen im Vorstand bereitzustellen 
    - RESA
        - nächstes Treffen am 14.04
        - Planung einer internationalen Konferenz zu Research Software (nicht Research Software Engineering)
    - de-RSE Konferenz 2026
        - nächstes Treffen 15.04. 16 Uhr
    - Unconference 2026
        - warten auf Terminsetzung der de-RSE-Konferenz
    - internationale RSE-Konferenz in 2027
        - aus int. Council heute:
            - Mike Simpson (UK): das Problem, dass die UK-Konferenz eine große Einkommensquelle für die UK RSE Society darstellt. Eine Möglichkeit könnte sein die UK-Konferenz runterzuskalieren. Mike nimmt das Thema mit in den UKRSE-Vorstand.
            - Joan Philips (BE): würden gern mitmachen
            - Anelda Van der Walt (Südafrika)
                - noch keine eigene Konferenz
                - Einzelne könnten vielleicht kommen
                - primäres Problem Erhalt von Visa, sekundäres Problem die Finanzierung
            - 2. Session erst später heute
        - Wichtig als nächstes mit den konkreten Schlüsselpersonen in den verschiedenen Ländern zu sprechen.
        - SJ schlägt vor eine Mailingliste zu dem Thema aufzusetzen und die Diskussion besser zu strukturieren.
        - SJ versucht ein Treffen mit den Verantwortlichen Personen aus den Ländern zu organisieren.
   - Nutzung der de-RSE-Affiliation in Publikationen
        - Vorschlag zur Diskussion in nächster Vorstandssitzung:
            - de-RSE Mitglieder können unter Vorbehalt die deRSE-Affiliation nutzen
            - Vorstand soll vor Veröffentlichung in Kenntnis gesetzt werden: Erlaubnis eines Vorstandsmitglieds notwendig?
            - in Geschäftsordnung bereits geregelt
            - evtl. einen BLogpost dazu machen, dass wir ROR haben und dass die Mitglieder die auch benutzen können --> FL
        - Ähnliches gilt auch für andere Publikationen (Daten, Software, Vortragsfolien u.Ä.)
3. Interna
    - Infrastruktur
        - Vereinsdokumente verbleiben in GWDG Cloud
        - für andere Dokumente wird die neue Nextcloud in der de-RSE-Infrarstruktur verwendet
    - Bank (Berliner Volksbank)
        - keine Updates
    - institutionelle Mitglieder - Neue Satzung/Ordnung
        - MM schreibt Notar an

4. FutuRSI
    - kleines Projektteam zusammengestellt, regelmäßige Meetings, 
    - 06.05. Kickoff in SUB, Agenda und didaktische Methoden werden derzeit vorbereitet
    - Stellenbesetzung in Göttingen derzeit noch nicht erfolgt
    - Hospitation in Göttingen, um die Arbeit dort kennenzulernen und sich auszutauschen
    - KTS hat Videocall angefordert, um sich über den Projektstand auszutauschen
    - Michelle Barker - auch in AUS gibt es eine ähnliche Initiative zu einem nationalen RSI 

## Nächste Treffen

- 15.05. 12:30 Uhr bis 14:00 Uhr


<br />
<br />
<br />

..................................

Jan Philipp Dietrich

Schriftführer
