---
tags: derse
---
# 2025-05-15 Vorstandssitzung de-RSE e.V.

12:30 Uhr - 14:00 Uhr

## Teilnehmende
- Bernadette Fritzsch (BF)
- Stephan Janosch (JS)
- Frank Löffler (FL)
- Florian Mannseicher (FM)
- Michael Meinel (MM)
- Jan Linxweiler (JL)
## Abwesend / Entschulidgt
- Jan Dietrich (JD)

Die Vorstandssitzung ist beschlussfähig.

## Formales

1. Protokolle:
    - [x] Das Protokoll der Sitzung vom [2025-04-10](https://github.com/DE-RSE/protokolle/blob/master/Vorstandssitzungen/2025/Protokoll-Vorstand-deRSE-2025-04-10.md) wird angenommen.

## TOPs

2. FutuRSI
    - Kickoff 06.05. in Göttingen
    - project canvas erstellt
    - gemeinsame Vision wurde erarbeitet, noch in Nachbereitung; Infrastruktur festgelegt
    - auf Aussprache "futurise" geeinigt
    - organisatorische Fragen
        - JL hat excel Tabelle für Ausgaben angelegt für Verwendungsnachweis
        - Projekt FuturRSI auch schon in JAMEICA angelegt, muss noch in verschiedene Kostenarten aufgesplittet werden --> SJ, JL

3. ORT-Workshop am BMBF-BMFTR
    - Vorstellung Studie zu Open Research Tools am 12.05.2025 mit BMFTR
        - Empfehlung: "Forcierung der Anerkennung von Forschungssoftware als wissenschaftlicher Output.  
		Für eine strategische Verankerung sind klare Qualitätskriterien, formale Bewertungsmechanismen und anreizkompatible Strukturen wichtig."
        - Empfehlung:"Würdigung von „Openness" als zentrales Element von ORT und Forschungssoftware"
        - insgesamt wenig konkrete Schlussfolgerungen
        - Studie soll demnächst vom BMFTR veröffentlicht werden
    - [Pad mit Notizen von der Vorstellung](https://pad.gwdg.de/r0MQAw5ZTsWqE3f70rS3vQ)

4. Vereinszweck
    - Treffen mit S&K Steuerkanzlei hat stattgefunden
        - Cloudordner eingerichtet, die 2-3 letzten Steuererklärungen sind dort abgelegt. 
        - Danach sollen wir noch Fragen in Form einer Checkliste beantworten --> noch keine Checkliste erhalten, JL fragt nochmals nach
        - Steuerkanzlei S&K muss noch offiziell beauftragt werden für die Jahre 2025 - 2027  --> JL beauftragt 
        - SF und MM erstellen ein How-to, um das Wissen um die Überweisungen des Gehalts für den Notfall anderen im Vorstand bereitzustellen - unverändert
    - RESA
        - Treffen am 12.05. 
        - Planung einer internationalen Konferenz zu Research Software (nicht Research Software Engineering)
        - Vorschläge, sich an eine andere Konferenz anzuhängen: RSECon Sept 2026, RDA Plenary 2026, EOSC Symposium, Open Science Conference (evtl.EVERSE)
    - de-RSE Konferenz 2026
        - [x] Termin KW 10 2026, Woche ab 2.3.26 
        - [ ] Call for Committee vorbereitet, soll demnächst verschickt werden
    - Unconference 2026
        - de-RSE-Konferenz ist für Frühjahr 2026 vorgesehen, damit kann unconference im Herbst stattfinden
        - Ansprechpartner in Göttingen kontaktieren -->SJ
            - Greta Richter - SUB 
            - Mustafa Dogan, Bela Gipp
    - internationale RSE-Konferenz in 2027
        - Wichtig als nächstes mit den konkreten Schlüsselpersonen in den verschiedenen Ländern zu sprechen.
        - SJ schlägt vor eine Mailingliste zu dem Thema aufzusetzen und die Diskussion besser zu strukturieren.
        - SJ versucht ein Treffen mit den Verantwortlichen Personen aus den Ländern zu organisieren
        - unverändert
   - Nutzung der de-RSE-Affiliation in Publikationen
        - Vorschlag zur Diskussion in nächster Vorstandssitzung:
            - de-RSE Mitglieder können die deRSE-Affiliation nutzen
            - Vorstand soll vor Veröffentlichung in Kenntnis gesetzt werden: Erlaubnis eines Vorstandsmitglieds notwendig?
            - in Geschäftsordnung bereits geregelt: 
            §8.i.Jedes ordentliche Vereinsmitglied hat das Recht, sich als "Mitglied von de-RSE e.V. - Gesellschaft für Forschungssoftware" zu bezeichnen
            §8.ii. Über §8.i. hinausgehende Repräsentation des Vereins bedarf der Zustimmung des Vereinsvorstands.
            - Geschäftsordnung auch auf Webseite stellen --> MM
            - evtl. einen Blogpost dazu machen, dass wir ROR haben und dass die Mitglieder die auch benutzen können --> FL

4. Interna
    - Infrastruktur
        - Ordner in nextcloud für Datenaustausch als Arbeitgeber für Projekt FutuRSI angelegt
        - Datenschutzerklärung muss noch erarbeitet werden
        - Zugriff auf nextcloud/mail etc. klären --> FL und BF machen das bilateral aus
        - Migration von owncloud -> nextcloud erfolgt nach einigen Monaten nextcloud-Test
    - Bank (Berliner Volksbank)
      - JL folgt noch dem Prozess für die Anmeldungen, der von MM schon praktiziert wurde.
    - institutionelle Mitglieder - Neue Satzung/Ordnung
        - MM schreibt Notar an --> wartet noch auf Antwort
    - Ausgaben
        -   Einzugsermächtigung für Krankenkasse von MM erteilt
    - 2 neue Mitgliedsanträge (schon beim letzten mal) eingangen, aber noch nicht eingetragen


## Nächste Treffen

- 19.06. in Braunschweig - Planung unter https://pad.gwdg.de/aBwanK6kTayHS4MbqKjUpA

<br />
<br />
<br />

..................................

Bernadette Fritzsch

Stv. Schriftführerin
