---
tags: derse, vorstand
---
# 2025-08-21 Vorstandssitzung de-RSE e.V.

## Teilnehmende

- Bernadette Fritzsch (BF)
- Jan Linxweiler (JL)
- Frank Löffler (FL) 
- Michael Meinel (MM)
- Florian Mannseicher (FM)
- Jan Dietrich (JD)
- Stephan Janosch (JS)

Die Vorstandssitzung ist beschlussfähig.

## Formales

1. Protokolle:
    - [x] Das Protokoll der Sitzung vom [2025-07-17](https://github.com/DE-RSE/protokolle/blob/master/Vorstandssitzungen/2025/Protokoll-Vorstand-deRSE-2025-07-17.md) wird angenommen.

## TOPs

2. FutuRSI
    - Stakeholder Gespräche habe stattgefunden, erste Auswertungen laufen. Gespräche mit strategischen Partnern sind geplant.
    - Dienste-Portfolio: Umfrage 
    - Arbeit an einer Concept Note, die im September fertig sein soll um über das Projekt zu informieren und für die Arbeit zu werben.
    - In Kontakt mit BMFTR
        - BMFTR an Arbeit von deRSE interessiert
        - Vorschlag: BMFTR für deRSE26 einladen und in dem Rahmen vielleicht auch DFG einladen (z.B. in Form eines Diskussionspanels, Zeitbedarf ca. 1,5h, SJ wird Idee an deRSE26-Orgateam weitergeben)
    - FM möchte für RESA community leadership forum kandidieren
        - [Research Software Community Leadership Forum (CLF)](https://www.researchsoft.org/forums/community-leadership-forum/)
        - es wird nach Repräsentanten von unterrepresentierten Gruppen gefragt. Es ist noch abzuklären ob das auf uns passt
3. Vereinszweck
    - Informatik-Festival: JL kann nicht teilnehmen. BF übernimmt JLs Beitrag [hier](https://informatik2025.gi.de/programmuebersicht.html?params%5Bday%5D=2025-09-18&params%5Bevent_id%5D=1). JL sagt Anna-Lena Lamprecht Bescheid
    - RESA nächstes Treffen bzgl. Internationaler Research Software Konferenz Anfang September, SJ nimmt teil.
    - deRSE26 Vorbereitung läuft. 
    - Unconference bzw. Collaborations Workshop 2026
        - SJ hat mit Mustafa Dogan telefoniert
        - SJ schickt Formatvorschlag an Mustafa
        - es kann angekündigt werden dass der Collaborations Workshop stattfinden wird
        - Datum vorraussichtlich im September 2026
    - internationale RSE-Konferenz in 2027
        - SJ hat Brainstormingdokument begonnen und wird es demnächst an Interessierte verteilen
    - AK-Sprecherkreis am 22.9. (statt 15.9.)

4. Interna
    - Rechenschaftsbericht ist in Arbeit (JL) 
    - Stand institutionelle Mitglieder - Neue Satzung/Ordnung
        - MM versucht Notar zu kontaktieren
    - alte Versicherung muss bis zum Jahresende gekündigt werden. JS schaut sich das an.
    - MM und SJ arbeiten an Mitgliederbescheinigungen

## Nächste Treffen

02.10.2025 14:00 Uhr

<br />
<br />
<br />

..................................

Jan Philipp Dietrich

Schriftführer
