---
tags: derse
---
# 2025-02-20 Vorstandssitzung de-RSE e.V.

12:30 Uhr - 13:40 Uhr

## Teilnehmende

- Frank Löffler (FL)
- Jan Dietrich (JD)
- Jan Linxweiler (JL)
- Bernadette Fritzsch (BF)
- Michael Meinel (MM) ab 12:40 Uhr

Die Vorstandssitzung ist beschlussfähig.

## Formales

1. Protokolle:
    - [x] Das Protokoll der Sitzung vom [2025-01-16](https://github.com/DE-RSE/protokolle/blob/master/Vorstandssitzungen/2025/Protokoll-Vorstand-deRSE-2025-01-16.md) wird angenommen.
    - [x] Das Protokoll der Mitgliederversammlung vom [2024-12-13](https://github.com/DE-RSE/protokolle/blob/master/Mitgliederversammlungen/MV-deRSE-2024-12-13.md) wird mit dem nachfolgenden Änderungsvorschlag angenommen.
        - Jan Linxweiler weist darauf hin, dass die Kosten für die Webinfarstruktur (Cloudron) aktuell einen relativ hohen Anteil des jährlichen Vereinsbudgets machen. Dies ist ein Schritt des Vereins unabhängiger von anderen Institutionen zu werden und fällt in den Gesamtausgaben nur deshalb so ins Gewicht, da die Ausgabenseite aktuell noch recht überschaubar ist.


2. Vereinszweck
    - Anstellung in FutuRSI
        - JL wird weitere Schritte mit Frau Siegert (Lohnhelden) besprechen.
        - zeitnaher Mittelabruf geplant, konkrete Frequenz (quartalsweise, halbjährlich oder jährlich) wird noch geklärt
        - Gastzugang an TU Braunschweig beantragt (eduroam, etc.)
        - Hardwareausstattung muss geklärt werden
        - FL: Ansprechpartner zu Mittelabruf: KTA Fibu KTS <KTS.fibu@kta.email>
    - Mitgliedsverwaltung
        - eine Abmeldung
        - ein neuer Antrag
        
    - Expertenworkshop BMBF (Open Research Tools) 22.01.2025
        - BMBF Referat 122 (bisher für Open access und Forschungsdatengesetz zuständig, nicht für Software) hat Studie zu Open Research Tools in Auftrag gegeben. Expertenworkshop ist Teil der Studie. Open Research Tool ist bisher kein etablierter Begriff, viele Teilnehmer haben sich daher für Forschungssoftware als Topic ausgesprochen. 
        - Studie soll Ende März/Anfang April veröffentlicht werden
    - Blog Beitrag zu FutuRSI, RSE-Master und RSE-Award veröffentlicht
    - deRSE25
        - Vorstand zeigt sich gemeinsam bei Eröffnung
        - machen bei Postersession einen Stand mit RSE-Aufsteller um ansprechbar zu sein
        - JL baut [slides](https://docs.google.com/presentation/d/1qF1ZluYQir8HDjIuA8UTyKg88DHtwDAw/edit?usp=sharing&ouid=106697383191099343156&rtpof=true&sd=true) und zeigt sie
        - Anfrage für eine Short-URL zur Konferenz. MM versucht etwas einzurichten
        - Vorstand trifft sich Dienstag 10 Uhr um über Konferenzstrategie zu sprechen.
    - Bank (Berliner Volksbank)
        - Registrierung von JL und MM weiterhin  in Arbeit
    - Zusammenarbeit GI
        - FG-RSE-LG hat sich am 14.02. getroffen 
        - Diskussion zu fast identischen Mailinglisten von deRSE und FG
        - begrenzte Überlappung der Abonnenten, aber nahezu identische Inhalte
        - der Vorstand unterstützt die Zusammenführung der Listen
        - GI verfügt über eine Erklärung bzgl. rechtlicher Grundlagen bei der Organisation von Konferenzen bzgl. der Rollen Ausrichter und Förderer. Ähnliches Dokument auch für deRSE sehr nützlich für zukünftige Veranstaltungen.
        - Guidelines zu Forschungssoftware veröffentlicht. JL hat passenden Blogeintrag vorbereitet. Wird ebenfalls auf deRSE25 vorgestellt.
    - institutionelle Mitglieder
        - KIT hat Interesse angedeutet
    - SJ: https://www.confident-conference.org: DOIs for events
        - DOIs for deRSE events
        - JS hat einen Account erstellt, welcher nun an deRSE transferiert werden muss
    - FL hat einen [ROR request für de-RSE](https://github.com/ror-community/ror-updates/issues/17352) erstellt (Persistent Identifier for Research Organizations).
    - SJ: RESA
        - Towards an international research software conference
            - https://doi.org/10.5281/zenodo.14736835
            - Plan einer internationalen RSE-Konferenz
            - GI könnte im Rahmen von NFDIxCS als Ausrichter agieren
            - RSE international council bisher noch nicht aktiv in diesem Kontext
        - SJ: Thema sollte auch im Community Call berichtet werden.
            - SJ: Stephan hält seit einiger Zeit den Community Call am Leben - hier wird weitere Unterstützung benötigt
    - Unconference
        - SJ: hat Mail an FG-RSE-LG geschickt, mit Vorstand im CC

    - Sonstiges
        - de-RSE Mailadressen werden für Vorstand eingerichtet.
        - deRSE plant einen Blogeintrag mit Verweis auf [GI-Stellungnahme zu Software und Daten in Forschung](https://gi.de/wahl2025/daten-und-software-fuer-bessere-forschung) verknüpft mit Kickoff-Information zu FutuRSI
        
## Nächste Treffen

- **27**.03. 12:30 Uhr - eine Woche nach hinten verschoben!

<br />
<br />
<br />

..................................

Jan Philipp Dietrich

Schriftführer
