---
tags: derse, vorstand
---
# 2025-10-16 Vorstandssitzung de-RSE e.V.

12:30 Uhr bis 13:42 Uhr

## Teilnehmende

- Bernadette Fritzsch (BF)
- Jan Linxweiler (JL)
- Frank Löffler (FL - bis 13:00 Uhr) 
- Florian Mannseicher (FM - bis 13:30 Uhr)
- Jan Dietrich (JD)
- Stephan Janosch (JS)

## Abwesend / Entschuldigt

- Michael Meinel (MM)

Die Vorstandssitzung ist beschlussfähig.

## Formales

1. Protokolle:
    - [x] Das Protokoll der Sitzung vom [2025-10-02](https://github.com/DE-RSE/protokolle/blob/master/Vorstandssitzungen/2025/Protokoll-Vorstand-deRSE-2025-10-02.md) wird angenommen.

## TOPs
2. Vereinszweck
    - ICSE 2026 - [1st International Workshop on Software Engineering and Research Software](https://conf.researchr.org/home/icse-2026/sers-2026)
        - Kurzfristige Anfrage von Stephan Druskat nach Reisestipendium (Email vom 14.10)
        - **Der Vorstand beschließt einstimmig, dass wir aufgrund des aktuellen Finanzrahmen des Vereins und geplanter Ausgaben kein Reisestipendium anbieten**
    - Mitgliederversammlung am 11.11. 10:00 Uhr (Mitgliederversammlung?)
        - todo: Wording "Mitgliederversammlung" statt "Jahreshauptversammlung" (MV wird in Satzung und Geschäftsordnung genannt) in Einladung ändern
        - [Folien (WIP)](https://pad.gwdg.de/m6pk-IkATU-Pbr0LZ3awTg?view)
        - [Einladung](https://github.com/DE-RSE/materials/blob/master/Einladung_Jahreshauptversammlung/Einladung_Jahreshauptversammlung_2025.md) muss verschickt werden (Deadline: 27.10.)
            - Anzahl Mitglieder für Stimmberechtigung ergänzen
            - Einhaltung der 2 Wochenfrist beachten
        - Jan Philipp Thiele übernimmt die Wahlleitung
        - Schriftführung: JD und (vorläufig) SJ
        - Keine Änderungen an Satzung, aber eine Änderung an der Geschäftsordnung: 
            - Ergänzung zu Punkt i) Der Beitrag für Beschäftigte von Einrichtungen, die institutionelle Mitglieder des deRSE sind, beträgt 45 Euro. 
        - [Rechenschaftsbericht 2024](https://github.com/DE-RSE/berichte/blob/master/Jahresberichte/2024/rechenschaftsbericht.tex)
            - Anzahl Mitglieder zum Ende des Geschäftsjahres?
            - Anzahl TeilnehmerInnen an deRSE24
            - Anzahl OpenScience Calls (prüfen?)
            - "RSE Advocacy Strategy" Umfrage ergänzen?
        - Kassenprüfer
            - Finanzbericht bis 20.10. (siehe Email von Alexander Struck)
            - stellen sich die derzeitigen Kassenprüfer wieder zur Wahl? SJ fragt nach
        - Mitgliedschaft CoARA (German Chapter)
            - schriftlicher Antrag von Alexander Struck kommt
                - [Antrag (in Vorbereitung)](https://pad.gwdg.de/y1iPNv2pQMqtN01NEAGJuQ?view)
                - wird der Einladung angehängt und von Alexander Struck in der Sitzung vorgestellt.
        - Informeller Teil
            - Bericht von FM zu FutuRSI im Anschluss?
                - FM bereitet sich darauf vor
            - Berichte aus den Arbeitskreisen im Anschluss?
                - Anfrage an Arbeitskreise, ob sie etwas vorstellen möchten (3-5 Minuten)
                - JD schickt eine Mail an Sprecherkreis und bittet um Rückmeldung
                - SJ sagt etwas zu Events
                    - deRSE26
                    - RSE collaboration workshop in Germany 2026
                    - euRSE27 (falls sich bis dahin etwas ergibt)

    - 10.11. Berichtsgespräch mit KTS
        - Mittelverwendungsnachweis
        - Überblick über finanziellen Stand
            - SJ erzeugt Mittelüberblick
        - Umgang mit Projektpauschale -> Mittel wie geplant abrufen
        - JL und FM nehmen an dem Gespräch teil 
    - RESA
        - RSECon26
        - IRSC 2026
            - SJ hat Einladung zum PC bekommen - mag die abgeben
    - deRSE26
        - bisher geringe Anzahl von Einreichungen
    - Unconference 2026
        - kann "RSE collaborations workshop" genannt werden
        - Zeit und Ort stehen und wurde an Community kommuniziert: Sep 23-25 2026 in Göttingen
        - Tag vor dem Event gibt es einen AI4RSE workshop
        - call for committee
    - internationale RSE-Konferenz in 2027
        - keine Updates
    - Speaker Council
        - keine Updates
    - Wir müssen daran arbeiten die Community besser einzubinden. 
        - Auftrag an Community Engagement AK, Kommunikation bei Mitgliederversammlung
    - Zusammenarbeit mit der GI
        - Informatikfestival 2026 kollidiert zeitlich mit RSE Collaborations Workshop 2026

3. FutuRSI
    - Panel für deRSE26 wird vorbereitet also follow up zu Panel von Informatikfestival 2025
    - FM reicht Talk über FutuRSI ein
    - FM fährt zu MPG-FDM Workshop in Leipzig


## Nächste Treffen

19.11.2025 um 12:30 Uhr


<br />
<br />
<br />

..................................

Jan Philipp Dietrich

Schriftführer
