---
tags: derse, vorstand
---
# 2025-12-17 Vorstandssitzung de-RSE e.V.

## Teilnehmende

* Jan Linxweiler (JL)
* Bernadette Fritzsch (BF)
* Stephan Janosch (SJ)
* Jan Dietrich (JD)
* Michael Meinel (MM - ab 15:35 Uhr)

## Abwesend / Entschuldigt

Die Vorstandssitzung ist beschlussfähig.

## Formales

1. Protokolle:
    - [x] Das Protokoll der Sitzung vom [2025-11-20](https://github.com/DE-RSE/protokolle/blob/master/Vorstandssitzungen/2025/Protokoll-Vorstand-deRSE-2025-11-20.md) wird angenommen.
    - [x] Das Protokoll der Mitgliederversammlung vom [2025-11-11](https://github.com/DE-RSE/protokolle/blob/master/Mitgliederversammlungen/MV-deRSE-2025-11-11.md) wird angenommen.


## TOPs

1. FutuRSI
   - SJ gleicht die Finanzen ab.

2. Vereinszweck
    - CoARA
        - Alexander Struck hat den Antrag auf Mitgliedschaft bei CoARA einreicht
            - damit beginnt die unverbindliche Laufzeit von einem Jahr, in dem die Organisation einen Action Plan vorlegen soll.
    - CollabWS
        - MV während CollabWS?
        - der Vorstand befürfortet eine MV im Rahmen des Workshops
        - Format: öffentliche, hybride MV mit Ermutigung zur Gastteilnahme
        - SJ nimmt Wunsch mit in das nächste Orgameeting
    - RESA
        - [IRSC 2026](https://www.researchsoft.org/irsc/) 
            - letztes PC meeting am 25. November
            - Konferenz soll auch andere Akteure wie z.B. Funder anziehen
    - deRSE26
        - Beitrag vom Vorstand, evtl. "State of the Nation"-Report?
        - Ähnlicher Beitrag bei RDA-Tagung 2026? - https://www.rda-deutschland.de/events/rda-deutschland-tagung-2026
            - Beitrag von BF ist angenommen
            - Poster muss bis zum 09.02.2026 auf Zenodo veröffentlicht sein
            - Teilnahmegebühr für BF wird von deRSE bezahlt
        - separates Arbeitstreffen als Vorbereitung Ende Januar angedacht.
            - 22. Januar 15 Uhr - JL schickt eine Termineinladung 
        - Panel in Vorbereitung aber noch nicht final bestätigt, aber der Slot ist reserviert
    - Speaker Council
        - SJ hat das letzte Speaker Council moderiert
        - SE27 Dortmund hat angefragt, ob es wieder eine gemeinsame Konferenz mit deRSE27 geben soll
    - Zusammenarbeit mit der GI
        - FM wird zur Diskussion bzgl. eines Schwerpunktprogramms RSE Research mit eingebunden.
            - Gespräche mit Willi Hasselbring und Lars Grunske haben stattgefunden
        - Ak RSE Advocacy - erste Version des Dokuments unter https://docs.google.com/document/d/11GJtg5VgP3LCHYQRDDHOv71CWAwi2Gj5zoB3xWxE180/edit?tab=t.0 --> ToDo: bitte alle anschauen, damit wir auf der kommenden Vorstandssitzung darüber diskutieren können 
        - SJ: aktuell keine FG-RSE jour fixes 

3. Interna
    - de-RSE als Arbeitgeber
        - Anfrage bezüglich Teilnahme einer Fortbildung (siehe Email)
        - Soll ermöglicht werden
    - institutionelle Mitglieder - Notar / neue Satzung & Ordnung
        - keine Updates


## Nächste Treffen

15. Januar 2026, 12:30 Uhr



<br />
<br />
<br />

..................................

Jan Philipp Dietrich

Schriftführer

