Vorstandssitzung de-RSE e.V.
============================

09.09.2019, 10:30 - 11:18  

Teilnehmer
----------

-   Frank Löffler (FL)

-   Stephan Janosch (SJ)

-   Bernadette Fritzsch (BF)

-   Daniel Nüst (DN)

-   Stephan Druskat (SD)

-   Martin Hammitzsch (MH)

*Die Vorstandssitzung ist beschlussfähig.*

1. Vorstandsinterne Absprachen
------------------------------

-   Das Protokoll der vorhergehenden Sitzung wird angenommen.

-   *Gemeinnützigkeit*

    -   Der Vorstand einigt sich auf die Anwendung der
        Einnahme-Überschuss-Rechnung. Da der Umsatz des Vereins die Grenze von
        17.500 € im Vorjahr nicht überschritten hat und für das laufende Jahr
        keine Umsätze größer als 50.000 € erwartet werden, soll die
        Kleinunternehmerregelung in Anspruch genommen werden. Für die Folgejahre
        ist dies aber jeweils zu prüfen (Ausrichtung von Konferenzen).

    -   Damit sind alle Fragen geklärt, die für den Antrag auf Gemeinnützigkeit
        noch offen waren. Der Antrag kann daher demnächst an das Finanzamt
        geschickt werden. (SD)

    -   Die Steuernummer wurde an die Bank geschickt.

-   Starterpakete: Flyervorlage und generisches Poster mit Informationen über
    de-RSE e.V. sowie Platzhalter für lokale Informationen entwickeln - Status
    bisher unverändert (SD)

-   Begrüßungsemail ist noch am Entstehen, soll bis nächste Woche fertig werden.

-   *Vereinsverwaltung*

    -   Benachrichtigung bei neu eingegangenen Einträgen an SJ implementiert.
        Neue Mitglieder werden daraufhin begrüßt.

    -   Die Nutzung des Vereinstools JVerein ist bisher nur auf SJ beschränkt,
        auch das Backup ist bisher nur für ihn zugreifbar.

    -   Es soll geprüft werden, das Backup in eine institutseigene Cloud zu
        legen, damit auch andere Vorstandsmitglieder im Notfall darauf zugreifen
        können. (SJ, FL, SD)

    -   SJ erstellt eine Kurzanleitung für MH zur Bedienung von JVerein.

    -   MH evaluiert Möglichkeiten eines Online-Tools.

    -   In den Vorstandssitzungen soll ab jetzt immer kurz über den Status
        berichtet werden: Neue Mitglieder, Stand der gezahlten
        Mitgliedsbeiträge, Aktivitäten im Vormonat (SJ)

2. Vereinsarbeit
----------------

-   Kommunikationsplattformen für de-RSE women eingerichtet, soll noch in Blog
    angekündigt werden (BF)

-   Dank an alle Autoren der vorgenommenen Änderungen der Webseite

-   Positionspapiere: Das Verfahren wurde veröffentlicht und zur Diskussion
    gestellt. Bisher gibt es noch keine Positionspapiere.

-   Blogpost English summary of the new DFG GSP-rules" mit deRSE Positionstext
    (SL)

    -   Seit der letzten Sitzung gibt es keine Fortschritte.

    -   SD fragt bei B. Katerbow nach, wann mit einer offiziellen englischen
        Übersetzung der GWP-Regeln zu rechnen ist. Wichtig wäre die
        Positionierung von de-RSE dazu. Wird aber erst nach der UKRSE19.

-   DFG-Rundgespräch: Nachhaltigkeit von Forschungssoftware

    -   7.-8.11.2019 Berlin

    -   morgen (10.9.2019) erste Telco zum Antrag

-   deRSE20: FL hat am 10.09.2019 ein Gespräch mit Uni-Eventgruppe und teilt die
    Ergebnisse dann im RocketChat mit.

-   Am 01.10.2019 findet in Leipzig ein NFDI-Querschnittstreffen statt.
    Teilnehmer von de-RSE FL und evtl. SJ

-   UKRSE19: SD präsentiert Ligthning Talk auf RSE Worldwide Session. Teilnehmer
    an Konferenz SD, Carina, Tobias

-   local chapters website - bisher keine Fortschritte (DN)

-   Github-Issues beobachten; bei Aufnahmeerklärung
    [Link](https://github.com/DE-RSE/materials/issues/4)

3. Nächster Termin
------------------

02.10.2019 13:00, https://conf.dfn.de/webapp/conference/97957793

 

 

.

...........................................

 

Bernadette Fritzsch

 

Schriftführer
