2020-03-18 Vorstandssitzung de-RSE e.V.
=======================================

18.03.2020, 10:00 Uhr - 10:53 Uhr

Teilnehmer
----------

-   Frank Löffler

-   Martin Hammitzsch

-   Daniel Nüst

-   Bernadette Fritzsch

*Die Vorstandssitzung ist beschlussfähig.*

Tagesordnung
============

1.  Das Protokoll der vorhergehenden [Sitzung vom
    04.03.2020](https://github.com/DE-RSE/protokolle/pull/5) wird angenommen.

2.  Aktuelle Statistiken - wegen Abwesenheit von SJ verschoben

3.  deRSE20

    -   Gestern fand der Call des OrgaTeams statt. Diskussionen zu möglichen
        Auswirkungen der Corona-Krise auf die Ausrichtung der deRSE20. Umfrage
        zu Planänderung durch Coronakrise läuft noch bis 19.03.2020.

    -   Gründe

        -   unklar (wenn auch nicht unwahrscheinlich), ob die Konferenz
            überhaupt im August stattfinden darf

        -   unwahrscheinlich, dass selbst bei genehmigter Konferenz genügend
            Teilnehmer einreichen und kommen können

    -   Entscheidung erfolgt am Freitag im Call des OrgaTeams, wird dann zeitnah
        an die Community kommuniziert

4.  Aufgaben

    -   Aufgaben werden als Issues in github geführt mit Label [nächste
        Vorstandssitzung](https://github.com/DE-RSE/vorstand/labels/n%C3%A4chste%20Vorstandssitzung)

    -   Kontrolle der laufenden Issues, insbesondere:

        -   Hack-Tag für Webeseiten festgelegt

        -   Veranstalterhaftpflichtversicherung abgeschlossen

    -   Falls Konferenz verschoben oder ausfallen wird

        -   Unterstützung von Alternativangeboten seitens des Vereins: Corona
            als Chance nutzen

            -   wichtig, um für die Community präsent zu bleiben

            -   transparente Kriterien definieren für Mittelvergabe,
                Mindestreporting fordern

            -   Sponsoren für kleinere Events gewinnen

            -   Programm festlegen

            -   nicht nur für dieses Jahr als Ersatz für Konferenz, sondern
                durchaus als Aktivität auch für die Folgejahre

            -   [Issue59](https://github.com/DE-RSE/vorstand/issues/59)

        -   Mitgliederversammlung trotzdem planen, ggf. virtuell

            -   als F2F planen mit Möglichkeit, von remote teilzunehmen. Mit
                Moderation, die die per chat eingehenden Fragen sortiert

            -   Wahlmodalitäten müssen noch genauer geklärt werden

            -   wo: HIDA Office - MH fragt nach für 27.08.2020 12-18 Uhr,
                eigentliche Veranstaltung 13-15 Uhr

            -   [Issue58](https://github.com/DE-RSE/vorstand/issues/58)

5.  Nächster Termin

    -   01.04.2020 10 Uhr nächste Vorstandssitzung


