2020-01-21 Vorstandssitzung de-RSE e.V.
=======================================

21.01.2020, 10:00 Uhr - 11:07 Uhr

Teilnehmer
----------

-   Frank Löffler

-   Bernadette Fritzsch

-   Stephan Janosch

-   Martin Hammitzsch

-   Daniel Nüst

-   Stephan Druskat

*Die Vorstandssitzung ist beschlussfähig.*

Tagesordnung
============

1.  Das Protokoll der vorhergehenden [Sitzung vom
    08.01.2020](https://github.com/DE-RSE/protokolle/blob/master/Vorstandssitzungen/Protokoll-Vorstand-deRSE-2020-01-08.md)
    wird angenommen.

2.  deRSE20 - Entscheidung über Organisation

    -   SJ sprach mit Steuerberatung

        -   erster Kennenlerntermin - Büro betreut auch andere Vereine im
            Forschungsumfeld

        -   Fragen wurden aufgenommen, werden schriftlich beantwortet mit
            Stundensatz 150 Euro bei angesetzten 3 Stunden

        -   Themen: Sponsoring, Ausrichten von Konferenzen und steuerliche
            Auswirkung

        -   Kleinunternehmergrenze 22.000 €

    -   Informationen aus dem Gespräch mit den Beratern: In der Arbeit des
        Vereins sind folgende Bereiche zu unterscheiden:

        1.  Vermögensverwaltung

        2.  ideeller Betrieb

        3.  Zweckbetrieb (inkl. Konferenz) - Betrieb aus ideellem Bereich heraus
            motiviert

        4.  wirschaftlicher Geschäftsbetrieb

            -   Beispiele: Kneipe, Verkauf von Merch

            -   **Verkauf von Speisen und Getränken bei einem Dinner, solange
                nicht eingebunden (Catering Postersession ist eingebunden**)

            -   eigenständiges Dinner ist wirtschaftlicher Geschäftsbetrieb und
                zu versteuern, wenn die *Einnahmen aus dem Catering* über 35k€
                liegen (über Kleinunternehmerbetrag & höher als
                Steuererklärungslimit -\> es fallen Steuern an))

            -   Steuerart: Körperschaftssteuer

            -   Auch Einnahmen aus Sponsoring sind wirksam, solange sie nicht
                als Spende angenommen werden.

            -   Ein Sponsoringvertrag impliziert wirtschaftlichen
                Geschäftsbetrieb.

            -   Bei der Anmeldung sind notwendigerweise Registrierung & Dinner
                zu trennen.

            -   Einnahmen für Catering können an eine für das Catering
                verantwortliche Firma durchgereicht werden ("Einnahmen im Namen
                von")

            -   Bei Sponsoring: Keine Aufsteller mit Sponsorennamen, keine Links
                (sonst wirtschaftlicher Geschäftsbetrieb), jedoch ist die
                Nennung der Sponsoren möglich bzw. es können auch Bilder gezeigt
                werden.

    -   bisher Bereiche nicht getrennt --\> TODO

    -   Kurse in VHS nutzen

    -   Aus Sicht der Firmen:

        -   Spende absetzbar, aber möglichst kein zeitlicher Zusammenhang mit
            Konferenz o.ä.

        -   Betriebsausgabe - dann müssen die Firmen etwas davon haben (keynote
            etc)

    -   MH hatte ebenfalls Kontakt mit Steuerbüro:

        -   Jahresabschluss 2019 und Steuererklärung machen lassen

        -   Kosten werden noch geklärt --\> TODO

    -   Hinweis auf Schutzbrief Ehrenamt, dort steuerliche Beratung inclusive

    -   neben Steuerfragen auch Versicherung notwendig

        -   Schutzbrief würde Konferenz nicht abdecken, zusätzliche Haftpflicht
            notwendig, die enthaltene Haftpflicht reicht nicht

        -   Folgende Optionen sind verpflichtend

            -   Vereinshaftpflichtversicherung

            -   Veranstaltungshaftpflichtversicherung

                -   Ansatz ca 150 Euro

        -   Folgende Optionen sind eher optional

            -   Vermögensschadenshaftpflichtversicherung - noch nicht relevant,
                da Verein über kein großes Vermögen verfügt

            -   Rechtsschutzversicherung - persönliche Rechtsschutzversicherung
                reicht derzeit aus

        -   Folgende Optionen werden momentan nicht gebraucht

            -   D & O Versicherung

            -   Dienstreiseversicherung

    -   Nach ausführlicher Diskussion wurde folgender Beschluss gefasst: **Die
        Konferenz deRSE20 wird vom Verein de-RSE e.V. ausgerichtet.**

        -   Abstimmung mit 5 Ja-Stimmen mit einer Enthaltung (MH).

        -   Tagungszuschuss bei GI beantragen, aber deRSE20 so planen, als
            bekämen wir das Geld nicht von der GI.

3.  Kontrolle der noch offenen Aufgaben

    Folgende Punkte konnten als erledigt betrachtet werden (die restlichen sind
    erneut bei **Aufgaben** aufgeführt):

    1.  Mitgliederverwaltung

        -   [x] Template Spendenquittung finden/anpassen/erstellen

            -   [x] Template zentral ablegen

                -   https://github.com/DE-RSE/materials/tree/master/Spendenquittung

                -   TODO: noch zu checken, dass da alles drauf ist, was drauf
                    sein muss

            -   [x] Klären Beitragsquittung --\> TODO: sollten auch verschickt
                werden

    2.  Verein

        -   [ ] Steuerberater für Beratung finden

            -   [x] Dresden: SJ

            -   [ ] Berlin: DN, SD, MH

        -   [x] Vereinshaftpflichtversicherungsangebote einholen & sichten
            (SD/FL)

            -   [Deutsches
                Ehrenamt](https://deutsches-ehrenamt.de/produkt/mitgliedschaft-beantragen/)

                -   bei \>20 k€ Haushaltssumme (100 k€): 399 € / y

                -   150 € / y für Rechtsschutz, wenn gewünscht

                -   beinhaltet Steuerberater, Wirtschaftsprüfer

        -   [x] Template Kostenerstattung (DN) --\> ging per Email an SJ

        -   [x] Dokumente zu IT-Infrastruktur für den Verein werden öffentlich
            gemacht (FL)

            -   https://github.com/DE-RSE/infrastructure

    3.  deRSE20

        -   [x] SD spricht mit Carina

        -   [x] SD recherchiert zu Gefahren und Möglichkeiten der Absicherung

        -   [x] SJ spricht mit Steuerberater

        -   [x] SD, DN und MH schauen im Berliner Raum nach Erfahrungen mit
            Ausrichtung von Veranstaltungen (Steuerberater und Versicherer)

        -   [x] klären, in welcher Form wir deRSE20 ausrichten

        -   [x] Mitgliederversammlung auf deRSE20 festlegen --\> Do nachmittags

4.  Virtual Conferencing --\> Vertagt

    -   https://www.nature.com/articles/d41586-019-03899-1

    -   Verwandt, aber uralt (2011):
        https://doi.org/10.1111/j.1439-0310.2012.02052.x

    -   Möglichkeit für deRSE-Konferenzen \>2020 oder ähnliche Veranstaltungen?

5.  Kommunikation

    1.  Eigene Kommunikation dokumentieren

        -   Pads kein guter Platz: https://pad.gwdg.de/CRLNExbMSraINCDX12EnZA\#
            archivieren - als Blogpost oder woanders?

        -   [ ] Blog post zum Jahresabschlussbrief

        -   [ ] Blog post zum Vorstands-F2F

    2.  Nachrichtenfluss in der Community

        -   SJ fürchtet, manche Dinge gehen einfach unter.

        -   [ ] Twitter-Betreuung/Bespielung regeln

        -   Gibt es andere als die auf der Webseite genannten, RSE-relevante
            Kanäle?

        -   Wie bekommen wir die Community dazu, aktiver zu werden?

    3.  Reaktionsfähigkeit gegeben (SJ)? / interne Kommunikation/Aktivierung

        -   https://society-rse.org/rse-leaders-meeting-autumn-2019/

6.  Chapters (DN)

    -   Starterpaket

        -   [ ] Starterpaket Chapter ausarbeiten (DN)

    -   Webseitenregelung: DN und SD haben sich geeinigt: es wird
        https://github.com/DE-RSE/chapter genutzt und unter
        https://de-rse.org/chapter/ veröffentlicht. DN arbeitet daran, auf das
        neue Design umzustellen.

    -   [ ] Ulm + Chapter - Kontaktaufnahme: Blog post über Aktvität? Chapter
        gründen? [DN]

7.  Vorstandskalender

    -   https://calendar.google.com/calendar?cid=amszcWVlaWlja3YwdWM5cnJoMzlrdWVqOWtAZ3JvdXAuY2FsZW5kYXIuZ29vZ2xlLmNvbQ

    -   kein Zugriff ohne Einladung

    -   [ ] (SD) Zugriff freigeben für Vorstandsmitglieder

8.  Nächster Termin

    -   04.02.2020, 10 Uhr

### Aufgaben (Zusammenfassung)

1.  Mitgliederverwaltung

    -   [ ] Inkonsistenzen bei Mitgliederanzahl klären (Anträge,
        Gründungsprotokoll, Zahlungseingänge) (MH, SJ)

    -   [ ] SJ: 60 € Diskrepanz klären

    -   [ ] SJ: Mahnungen für die 4 noch ausstehenden Jahresbeiträge 2019
        versenden

    -   [ ] SJ: Zahlungsaufforderung verschicken mit Zahlungziel Ende Februar

    -   [ ] Workflow Mitgliederverwaltung überprüfen und festlegen

    -   [ ] Template Spendenquittung checken, dass da alles drauf ist, was drauf
        sein muss

        -   [ ] **unaufgefordert** versenden zu Jahresbeginn für das Vorjahr
            (Kalenderjahr) (SJ/MH): für 2019 versenden

    -   [ ] Beitragsquittung für 2019 verschicken

    -   [ ] SJ beschreibt Dienstzusammenhänge bei der GWDG

2.  Verein

    -   [ ] (SJ) Bereiche in JVerein/Jamaica trennen

    -   [ ] SJ Vorbereitung Jahresabschluss

    -   [ ] (MH) Rückmeldung Kosten für Jahresabschluss 2019 und Steuererklärung

    -   [ ] (MH) notwendige Versicherungen: Infos an Makler für Angebote

    -   [ ] (MH) Tabelle für Versicherungsvergleich anlegen und füllen (ähnl.
        wie bei Konto)

    -   [ ] Kostenerstattung für Reise zu Vorstandssitzungen perspektivisch auch
        in Geschäftsordnung aufnehmen

    -   [ ] Darstellung des Vereins auf de-RSE.org Webseite updaten (SD, DN)

    -   [ ] Personalausweiskopien in MPI-Box des Vorstands

    -   [ ] Starterpaket Chapter ausarbeiten (DN)

    -   [ ] Ulm + Chapter - Kontaktaufnahme: Blog post über Aktvität? Chapter
        gründen? [DN]

    -   [ ] (SD) Zugriff auf Vorstandskalender freigeben für Vorstandsmitglieder

    -   [ ] Blog post zum Jahresabschlussbrief

    -   [ ] Blog post zum Vorstands-F2F

    -   [ ] Twitter-Betreuung/Bespielung regeln

3.  deRSE20

    -   [ ] Antrag auf Typ C Konferenz bei GI mit Tagungskostenzuschuss

 
