---
tags: derse
---

2022-01-18 Vorstandssitzung de-RSE e.V.
=======================================

 

14:00 Uhr - 15:13 Uhr

Teilnehmer
----------

-   Frank Löffler

-   Stephan Janosch

-   Jan Dietrich

-   Florian Thiery

-   Bernadette Fritzsch

**Entschuldigt**: - Daniel Nüst

*Die Vorstandssitzung ist beschlussfähig.*

1.  Protokolle:

    -   Das Protokoll der vorvorhergehenden Sitzung vom
        [01.11.2021](https://github.com/DE-RSE/protokolle/blob/master/Vorstandssitzungen/Protokoll-Vorstand-deRSE-2021-11-02.md)
        wird angenommen.

    -   Das Protokoll der vorhergehenden Sitzung vom
        [06.12.2021](https://github.com/DE-RSE/protokolle/blob/master/Vorstandssitzungen/Protokoll-Vorstand-deRSE-2021-12-06.md)
        wird angenommen.

2.  Aktuelle Statistiken

    -   Vereinsmitgliederanzahl:

        | Standard | ermäßigt | Förderm. | Summe |
		|----------|----------|----------|-------|
		|       53 |        2 |        1 |    56 |

    - Kontostand: 8.413,58 €
    - Barkassenstand: 0 €


3.  Interna

    1.  Issues:
        https://github.com/DE-RSE/vorstand/labels/n%C3%A4chste%20Vorstandssitzung

        -   [\#48](https://github.com/DE-RSE/vorstand/issues/48): Meilensteine

            -   Beitragsbescheinigungen -\> kein Update

            -   Rücklagenkonzept -\> kein Update

        -   [\#63](https://github.com/DE-RSE/vorstand/issues/63): Passwortsafe

            -   erledigt, fehlende Dokumente hochgeladen

        -   [\#78](https://github.com/DE-RSE/vorstand/issues/78),
            [\#79](https://github.com/DE-RSE/vorstand/issues/79),
            [\#112](https://github.com/DE-RSE/vorstand/issues/112),
            [\#113](https://github.com/DE-RSE/vorstand/issues/113),
            [\#126](https://github.com/DE-RSE/vorstand/issues/126),
            [\#132](https://github.com/DE-RSE/vorstand/issues/132):
            Vorstandsänderungen

            -   FL kam noch nicht zum Notar, hat aber angefragt

        -   [\#91](https://github.com/DE-RSE/vorstand/issues/91): Fellowships

            -   Informationen zu Fellowship des SSI, die Stephan Druskat von
                Neil eingeholt hatte, wurden am 15.12.2021 an den Vorstand
                weitergegeben: Ziel des SSI Fellowship Programm war es schon
                frühzeitig, möglichst “Botschafter” in allen Domänen zu
                bekommen. Die Leute unterstützen SSI dabei eher "orthogonal" als
                direkt (z.B. durch Blog posts). Mittlerweile ist das Fellowship
                des SSI international angelegt.

            -   Die Finanzierung erfolgt durch Grants, wobei aber keine großen
                Unternehmen eingebunden werden, um potentielle Abhängigkeiten zu
                vermeiden.

            -   Die Betreuung eines Fellowships bedeutet recht viel Arbeit -
                Communitymanagement

            -   In der Diskussion am 15.12.2021 wurde klar, dass dieser
                Arbeitsaufwand derzeit von den Mitgliedern des Vorstands nicht
                geleistet werden kann. Daher soll eruiert werden, inwiefern für
                das Communitymanagement eine Anschubfinanzierung eingeworben
                werden kann. BF erkundigt sich informell bei der DFG.

        -   [\#110](https://github.com/DE-RSE/vorstand/issues/110): Prinzipien
            wirksamer Karriereunterstützung in der Wissenschaft

            -   kein Update

        -   [\#120](https://github.com/DE-RSE/vorstand/issues/120):
            publiccode.eu

            -   kein Update

        -   [\#130](https://github.com/DE-RSE/vorstand/issues/130): AWS

            -   lassen Kontakt liegen, bis wir Finanzierungsbedarf haben

4.  Zweckbetrieb

    1.  MoU mit GI - noch keine Antwort von Michael Goedicke, BF fragt nochmals
        nach

    2.  Neues von internationaler Umfrage

        -   verlängert bis Ende Februar

        -   130 Antworten aus D mit Stand 22.12.2021

        -   Mail über rse-Liste mit Info zu Verlängerung und zur Teilnahme
            ermuntern

            -   wichtig: Output Generieren! Dies ist notwendig als Motivation
                für die Beteiligung an weiteren Umfragen, oder für Begründung
                von neuen Stellen

            -   https://github.com/softwaresaved/international-survey -
                Auswertung aus der Vergangenheit, Ort v. aktuellem Skript nicht
                bekannt

    3.  CampusSource Award

        -   Es gab insgesamt 27 Einreichungen mit einem sehr breiten Spektrum.
            Derzeit läuft der Review Prozess, am 20.01.2022 findet ein Meeting
            der Reviewer statt. Von de-RSE sind FL und BF als Reviewer
            beteiligt.

    4.  Konzept einer RSE-WG in NFDI "common infrastructures"-Sektion

        -   Anfrage von Sonja Schimmler und Michael Diepenbroeck an Martin
            Hammitzsch, FL, Dirk Riehle, Tom Nicolai.

    5.  rSE 22

        -   Programm fertig und veröffentlicht:
            https://se-2022.gi.de/program/rse-workshops-und-bof

        -   Registrierung eröffnet

    6.  GRN - Zusammenarbeit

        -   GRN will lokale und themenbezogene Initiativen mit Fokus auf
            Reproduzierbarkeit zusammenbringen. Mitglieder können entweder die
            Initiativen sein oder ganze Institutionen, wobei dabei ein MoU und
            ein sichtbares Engagement für die Ziele von GRN verlangt wird.

        -   Community Event im Februar geplant, um die verschiedenen Initiativen
            weiter zu vernetzen. Termin wird noch bekanntgegeben.

        -   Wegen der Bedeutung von Forschungssoftware für Reproduzierbarkeit
            bietet sich eine Mitgliedschaft von de-RSE in GRN an.

    7.  Klausur

        -   https://github.com/DE-RSE/projekte/issues/9

        -   FL brachte die Idee einer Klausur im Sommer als ein Community Event
            auf, die in persona, evtl. hybrid stattfinden soll, um den Austausch
            wieder lebendiger zu gestalten.

        -   Falls das gleich mit der MV verbunden werden, muss allerdings
            gewährleistet sein, dass alle Mitglieder teilnehmen können. --\> ca
            50 Personen

        -   wer könnte das hosten?

        -    

    -   SJ machte auf seinen Vortrag zu ELNs aufmerksam:
        https://saxfdm.de/termin/digital-kitchen-von-saxfdm-am-20-01-2022-laborbuecher-eln-das-elektronische-laborbuch-das-kochbuch-fuers-institut/

5.  Nächster Termin

    -   08.02. 13:00 Uhr

![](spacer.jpg)

..................................

Bernadette Fritzsch

Schriftführerin
