2020-04-01 Vorstandssitzung de-RSE e.V.
=======================================

01.04.2020, 10:00 Uhr - 11:35 Uhr

Teilnehmer
----------

-   Frank Löffler

-   Bernadette Fritzsch

-   Martin Hammitzsch

-   Daniel Nüst

-   Stephan Janosch

*Die Vorstandssitzung ist beschlussfähig.*

Tagesordnung
============

1.  Das Protokoll der vorhergehenden [Sitzung vom
    18.03.2020](https://github.com/DE-RSE/protokolle/blob/master/Vorstandssitzungen/Protokoll-Vorstand-deRSE-2020-03-18.md)
    wird einstimmig angenommen.

2.  Aktuelle Statistiken

    -   Vereinsmitgliederanzahl:47

    -   Kontostand: 3779,54 €

    -   Barkassenstand: 0 €

    -   Anzahl unbezahlter Mitgliedsbeiträge:

        -   2019: N/A

        -   2020: N/A

3.  deRSE20

    -   wird 2020 **nicht** stattfinden

    -   Alternativprogramm ist derzeit noch in Diskussion

    -   Nächster Call des Orga-Teams findet am 14.04.2020 statt.

4.  Aufgaben

    -   siehe in gitHub Issues mit Label [nächste
        Vorstandssitzung](https://github.com/DE-RSE/vorstand/labels/n%C3%A4chste%20Vorstandssitzung)

        -   Mitgliederversammlung - Raum noch nicht geklärt

        -   Beitragsbescheinigung anschauen

        -   Adresse derzeit nicht auf Institutsadresse umstellen, da
            corona-bedingt alle im Home Office sind.

        -   Meilensteine 2020 - Ideen in Ticket eintragen und bei nächster
            Sitzung diskutieren

    -   https://github.com/DE-RSE/vorstand/tree/master/Sitzungsprotokolle -\>
        aufräumen

    -   Mitschriften aus Pads in MPG Cloud archivieren

    -   Diskussion zu Password safe (z.B. für Kopien Ausweis) --\> DN
        berichtet in nächster Sitzung

5.  Datenstrategieumfrage: 
	- 	[Öffentliche Konsultation zur Datenstrategie der Bundesregierung](https://d171.keyingress.de/?i_survey=81__ed010e7dc5f8bb4f9c0b090bf0fe60e7)

    -   de-RSE e.V sollte sich daran beteiligen. Anwesende Vorstandsmitglieder
        sprechen sich einstimmig dafür aus.

    -   Erster Entwurf zu Stellungnahme des Vereins durch FL, BF und SJ in
        [pad](https://pad.gwdg.de/TmP4Y_K1SV6qmfqC1IySPQ) abgelegt wurde in der
        Sitzung diskutiert und modifiziert.

        -   heute nachmittag nochmals checken, FL schickt dann ab.

    -   Antworten sollen auch auf Webseite als "Stellungnahme" veröffentlicht
        werden, evtl. zusätzlich als Blogpost. Ergänzende Kommentare sollen die
        gewählten Antworten erläutern und die Intention etwas näher erklären.

        -   bei nächster Sitzung abstimmen

        -	Bei Eingabe der Antworten in das Webformular soll aber noch kein
			Hinweis auf unsere Kommentare gegeben werden.

6.  Sonstiges

    -   Webseiten Hackathon: https://pad.gwdg.de/rRkUpGy2Tjyj0FsGTa2Kuw\#

        -   wird fortgesetzt, nächster Termin wird festgelegt

7.  Nächster Termin

    -   22.04.2020 10 Uhr nächste Vorstandssitzung
