---
tags: derse
---

2022-12-14 Vorstandssitzung de-RSE e.V.
=======================================

10:00 Uhr - 11:02 Uhr

Teilnehmende
------------

-   Bernadette Fritzsch

-   Daniel Nüst

-   Frank Löffler

-   Stephan Janosch

-   Florian Thiery

Die Vorstandssitzung ist beschlussfähig.

 

1.  Protokolle:

    -   [x] Das Protokoll der vorhergehenden Sitzung vom
        [28.09.2022](https://github.com/DE-RSE/protokolle/blob/master/Vorstandssitzungen/Protokoll-Vorstand-deRSE-2022-09-28.md)
        wird angenommen.

    -   [x] Das Protokoll der vorhergehenden Sitzung vom
        [03.11.2022](https://github.com/DE-RSE/protokolle/blob/master/Vorstandssitzungen/Protokoll-Vorstand-deRSE-2022-11-03.md)
        wird angenommen.

2.  Aktuelle Statistiken

    -   Mitglieder: 60

    -   Kontostand: 9190,71 € (+750)

    -   Barkassenstand: 0 €

    -   [[ ] ]([ ] )säumige Mitglieder wegen Beitragszahlung mahnen

    -   Teilweise sind einige Mitglieder schon 2 Jahre säumig und ihre
        institutionellen Email-Adressen funktionieren nicht mehr. --\> SJ
        ermittelt die Namen und fragt nochmals in der Vorstandsrunde nach, ob
        die betreffenden Mitglieder persönlich bekannt sind

    -   [[ ] ]([ ] )Prozedere festlegen (z.B. ORCID-Adressen abfragen?)

    -   Problem: bei Daueraufträgen kann leider kein Jahr angegeben werden, was
        die Zuordnung erschwert

3.  Interna

    1.  Satzungsänderung offiziell machen

        -   Text gendern: noch nicht passiert aufgrund von Krankheit (FL)

        -   Danach Termin beim Notar vereinbaren.

4.  Zweckbetrieb

    1.  [Issues nächste
        Vorstandssitzung](https://github.com/DE-RSE/vorstand/issues?q=is%3Aissue+is%3Aopen+sort%3Aupdated-desc+label%3A%22n%C3%A4chste+Vorstandssitzung%22)

        -   [MoU](https://github.com/DE-RSE/vorstand/issues/81) GI;

            -   Beide Seiten haben im Oktober unterschrieben

            -   Bekanntmachung auf deRSE23 - Grußwort von GI zur Eröffnung?
                Kontaktperson MoU: Lars Grunske \> SJ koordiniert bzgl. Programm
                und nimmt Kontakt auf

            -   auf Webseite veröffentlichen, Bekanntmachung mit GI
                koordinieren?

                -   bisher taucht de-RSE noch nicht auf der
                    [Liste](https://gi.de/fileadmin/GI/Hauptseite/Service/Vorteile/Doppelmitgliedschaften_*Organisationen*.pdf)
                    auf

                -   BF kontaktiert GI

                -   DN bereitet Blogbeitrag vor

        -   [RSE24 or RSE25 worldwide
            conference](https://github.com/DE-RSE/vorstand/issues/142)

            -   Im International Council wird diskutiert, in 2024 oder 2025 eine
                große internationale RSE Konferenz zu organisieren, und nach dem
                Meinungsbild in den nationalen Chaptern gefragt. In dem Jahr
                soll dann keine nationale RSE Konferenz stattfinden.

            -   2024 ist wahrscheinlich bereits zu kurzfristig.

            -   de-RSE unterstützt das Vorhaben grundsätzlich, kann derzeit aber
                nicht als Ausrichter auftreten. --\> SJ nimmt die Position mit
                ins Int. Council

        -   [ReSA organisational
            membership](https://github.com/DE-RSE/vorstand/issues/145)

            -   wäre prinzipiell interessant, 2500 \$ pro Jahr Mitgliedsbeitrag

                -   entspricht fast der Gesamtsumme aller unserer Beiträge!

            -   Für uns passt vermutlich besser der RSE Council als
                internationale Organisation

            -   im [ReSA Community
                Forum](https://www.researchsoft.org/events/2022-06/) nachfragen:
                (DN und FL registrieren sich für Infos zu kommenden Events)

    2.  Neues von internationaler Umfrage

        -   collaboration on RSE survey results

        -   Clair will daran arbeiten

    3.  [Funding for deRSE Community
        Manager](https://pad.gwdg.de/lwL9YnSPSmavv74woU_pkA#)

        -   neues Programm:
            [VIGO](https://www.dfg.de/foerderung/info_wissenschaft/2022/info_wissenschaft_22_18/index.html)

            -   → TODO für alle: Programm anschauen - Nachdenken über
                Weiterfinanzierung

    4.  Stand deRSE23

        -   Registrierung eröffnet, early bird bis Weihnachten

    5.  Kooperation mit HiRSE:

        -   BF wurde angefragt, dass HiRSE auf ihrer Webseite den Verein de-RSE
            e.V. aufführen will als Kooperation -\> wird befürwortet

    6.  Stand un-deRSE23

        -   Heidi Seibold hatte ein deRSE retreat vorgeschlagen, sollte aber
            nicht in Konkurrenz zu un-deRSE23 sein

        -   16.01.2023, 10:00 nächstes Meeting des Orga-Teams

    7.  SE24

        -   Es wurde angefragt, ob wir ähnlich wie bei der SE23/RSE23 auch für
            die 2024 wieder eine Verbindung zwischen den beiden Konferenzen
            planen. Austragungsort der SE24 ist Insbruck.

        -   Erst RSE23 abwarten, dann entscheiden.

    8.  Fellowship pilot für Heidi Seibold

        -   Antrag auf Erstattung von Kosten ist lt Satzung/Geschäftsordnung für
            Mitglieder möglich

        -   für 2023 kein Fellowship möglich, für 2024 evtl. bei
            Federführung/Hauptorganisator

 

1.  nächster Termin:

    -   2023-01-12 11:00

![](spacer.jpg)

..................................

Bernadette Fritzsch

Schriftführerin
