2019-10-23 Vorstandssitzung de-RSE e.V.
=======================================

23.10.2019, 10:30 Uhr - 11:30 Uhr

 

Teilnehmer
----------

-   Daniel Nüst (DN)

-   Bernadette Fritzsch (BF)

-   Stephan Janosch (SJ)

-   Martin Hammitzsch (MH)

 

Entschuldigt:

-   Stephan Druskat (SD)

-   Frank Löffler (FL)

 

*Die Vorstandssitzung ist beschlussfähig.*

 

Tagesordnung
------------

1.  Das Protokoll der vorhergehenden [Sitzung vom
    2.10.2019](https://github.com/DE-RSE/protokolle/blob/master/Vorstandssitzungen/Protokoll-Vorstand-deRSE-2019-10-02.md)
    wird angenommen.

2.  Aktueller Status

    -   keine Änderungen in Mitgliederzahl, aber Änderungen in Email-Adressen
        müssen noch eingepflegt werden

    -   Der Versand einer Testmail an die email-Adresse Vorstand war
        erfolgreich, insofern sollten Informationen zu Neuanträgen immer bei den
        Vorstandsmitgliedern ankommen.

    -   Am 30.10.2019 wird SJ MH die Vereinsverwaltung erläutern, so dass dann
        zwei Vorstandsmitglieder JVerein bedienen können.

3.  Berichte

    -   Die Begrüßungsemail wurde verschickt.

    -   Die Anmeldung beim Finanzamt bzgl. Gemeinnützkeit ist abgeschickt (SD,
        05.10.). SD regt an, dass der Verein sich einen Steuerberater suchen
        soll.

        -   Deutsche Ehrenamt (deutsches-ehrenamt.de) bietet
            [Schutzbrief](https://deutsches-ehrenamt.de/produkt/mitgliedschaft-beantragen/?awc=15415_1572251479_6feb36a24562d85b8bf163c32363a2ac),
            wo auch steuerliche Beratung enthalten ist.

        -   Im Mitgliederchat soll nach Referenzen gefragt werden. (DN)

    -   DN mit Kurzvortrag beim [1. Münsteraner eScience-Day am
        02.12.2019](https://zivindico.uni-muenster.de/event/69/)

    -   BF bei GeoMünster 25.09.2019 - Beitrittserklärungen verteilt

    -   Community Call 16.10.

        -   https://pad.okfn.de/p/Open_Science_AG_Public_Call_052

        -   Wichtiges Thema war das DFG Rundgespräch.

        -   Call for Chairs/Committee members für deRSE20 wurde  aus Zeitgründen
            *nicht* diskutiert.

    -   Ein Blog zu "Frauen in de-RSE" (BF) wurde erstellt und veröffentlicht.

4.  deRSE20

    -   Aktueller Status muss bei FL erfragt werden.

    -   BF brachte eine Anregung von Carina Haupt ein, eine Kickoff-Webkonferenz
        zu organisieren, um Orga-Feedback in die Community zu tragen und
        Interesse zu wecken. SJ stimmt mit Konrad Förstner ab, dass beim
        nächsten OpenScience/de-RSE Call
        (https://pad.okfn.de/p/Open_Science_AG_Public_Call_053) der Schwerpunkt
        auf deRSE20 liegen wird.

    -   Auf der nächsten Vorstandssitzung ist zu klären, ob die deRSE20 in
        Eigenregie vom Verein oder wieder mit GI organisiert werden soll.

5.  Strategie 2019-2020

    -   Aktionspunkte aus letzter Sitzung (siehe letztes Protokoll:
        https://github.com/DE-RSE/protokolle/blob/master/Vorstandssitzungen/Protokoll-Vorstand-deRSE-2019-10-02.md\#6-strategie-2019-2020)
        sollen in den folgenden OS/deRSE-Calls nach und nach mit der Community
        diskutiert werden. Ergebnisse werden jeweils in den Vorstandssitzungen
        aufgenommen und weiterverfolgt.

    -   Insbesondere soll die Bildung von lokalen Chaptern vorangetrieben
        werden. Dazu werden die Ergebnisse des einschlägigen Workshops auf der
        deRSE19 veröffentlicht. (DN)

    -   Derzeit liegt der Fokus auf deRSE20.

    -   Für ausgiebige Diskussionen wurde ein F2F Meeting des Vorstands in
        Berlin angeregt. Eine Terminumfrage wird erstellt.

6.  Nächster Termin: 06.11.2019, 16:00 Uhr,
    https://conf.dfn.de/webapp/conference/97957793

 

Aufgaben
--------

-   [x] Mitgliederchat fragen nach Referenz Steuerberater (DN) \>
    https://chat.gwdg.de/channel/derse?msg=HZd2CzLKcsRp26ECL

-   [ ] Sponsoring deRSE20 muss noch mit Rechtsamt geklärt werden (FL)

-   [ ] Aufzeichnung deRSE20 muss noch mit Medienzentrum geklärt werden (FL)

-   [ ] SJ stimmt sich mit Konrad Förstner wegen OS/deRSE Call am 06.11. ab (SJ)

-   [x] Terminumfrage zu F2F (DN) \>
    https://terminplaner4.dfn.de/Y9G8BNXFVaTaVbxj

-   [ ] Ergebnisse aus deRSE19 Workshop zu lokalen Chaptern veröffentlichen (DN)

 

 

 

 

 

\---------------------------------

Bernadette Fritzsch

(Schriftführerin)
