2020-09-21 Vorstandssitzung de-RSE e.V.
=======================================

12:03 Uhr - 12:56 Uhr

 

Teilnehmer
----------

-   Frank Löffler

-   Bernadette Fritzsch

-   Daniel Nüst

-   Florian Thiery

-   Stephan Janosch

**Entschuldigt**:

-   Stephan Druskat

 

*Die Vorstandssitzung ist beschlussfähig.*

 

Tagesordnung
------------

1.  Das Protokoll der vorhergehenden Sitzung vom
    [03.09.2020](https://github.com/DE-RSE/protokolle/blob/master/Vorstandssitzungen/Protokoll-Vorstand-deRSE-2020-09-03.md)
    wird angenommen.

2.  [Entwurf des Protokolls der
    MV](https://github.com/DE-RSE/protokolle/blob/master/Mitgliederversammlungen/MV-deRSE-2020-08-27-V1.md)
    liegt für das Finanzamt vor, bitte alle anschauen

    -   nicht zu detailliert, wegen möglicher Nachfragen von Finanzamt

    -   Ergänzung Funktion von Th. Krause (Kassenprüfer) --\> TODO: BF

3.  Aktuelle Statistiken

    -   Vereinsmitgliederanzahl: 49

    -   Kontostand: 4858,94 €

        -   1€-Problem geklärt --\> Ist zur Spende geworden

    -   Barkassenstand: 0 €

4.  TODOs durch Kassenprüfung

    -   Workflow für Rechnungen festlegen:

        -   alle Rechnungen bei Eingang einscannen

        -   Rechnungen in Papierform liegen alle bei Schatzmeister (SJ)

    -   25 € Notarrechnung, war nicht als gesonderte Rechnung vorhanden, sondern
        in Brief von Notar mit Informationen zum Status--\> Dokument inzwischen
        eingescannt in cloud, Info an Kassenprüfer erfolgt

    -   durchnummerierter Quittungsblock - vorhandene Blöcke werden
        aufgebraucht, Blöcke werden auch nummeriert und händisch wird Nummer für
        die Quittung aufgeschrieben

5.  Vorstandswechsel

    -   [Martins Zugriff wo nötig
        entfernen](https://github.com/DE-RSE/vorstand/issues/79) und [Florian
        Zugriff auf Vorstands-Infrastruktur
        geben​](https://github.com/DE-RSE/vorstand/issues/78)teilweise schon
        abgearbeitet, noch offen:

        -   Vollmacht bei Bank: SJ Info von Bank - erst Vereinsregistereintrag
            aktualisieren

        -   Amtsgericht - SD findet das procedere raus, ob Einbindung Notar
            notwendig ist

        -   Vorstands-BBB Raum: Anmeldung von Florian bei GWDG steht noch aus

        -   Kalender - ok

6.  Steuererklärung

    -   Stand:abgegeben

7.  NFDI - Info zu Gespräch mit Michael Gödicke (BF)

    -   Im Nachgang zu einer gemeinsamen Sitzung fand ein Gespräch zwischen BF
        und Michael Goedicke zum NFDI-Prozess und Einbindung von de-RSE beim
        Antrag der GI statt. Der Vorstand von de-RSE schlägt eine Webkonferenz
        mit Vertretern von Gi und de-RSE vor, bei der die künftige
        Zusammenarbeit diskutiert werden soll. Eine Terminumfrage für die ersten
        zwei Oktoberwochen soll erstellt werden.

    -   Hinweis (SJ): 50. Jahrestagung der GI:
        https://informatik2020.gi.de/programm/fachliches-programm

8.  Bericht Int. Leaders Meeting (SD, FL, SJ)

    -   Bericht SJ, bisher 2 Termine, weiterer Ende September, dazwischen
        asynchrone Arbeit in folgenden Bereichen:

    -   org/manage

        -   Regular Meeting of International RSE Leaders

        -   Annual International RSE Conference

        -   The 2020 international RSE survey in zusätzlicher Sprache (Spanisch)

        -   researchsoftware.org: Home of the International RSE community

        -   success stories

        -   SORSE: https://sorse.github.io

    -   rse

        -   The Research Software Engineer’s Toolkit

        -   RSE “Profile” Map

        -   Sustainability of RSE : Funding, Scaling, and building institutional
            support

        -   Sharing RSE knowledge: a Journal of Research Software Engineering?

    -   groups

        -   Survey existing RSE groups to understand how they are organized and
            how they fit their environment

        -   Shared materials on how to set up and run an RSE group

    -   communities

        -   Playbook for setting up regional or national RSE chapter

        -   New initiatives - Take your questions to numbers

9.  Sonstiges

    1.  Beitragsnachweise (Schatzmeisterei) für die Steuererklärung

        -   Status zum Prozess in Jameica --\> unverändert tbd; SJ gibt FT
            Einweisung in Jameica

    2.  (Community-)Chronik 2020

        -   status: https://pad.gwdg.de/PS7wJhGDRQebDcVSWzSrdg?view

    3.  Blog Post für die MV2020?

        -   Status - FL schreibt auf Grundlage des Protokolls den Blogbeitrag

        -   Webseiten - Termin über Rocket Chat ausmachen bis Mitte Oktober

    4.  Adressänderung

        -   siehe Änderung Vereinsregister (TOP 5, oben)

    5.  [EGU Great Debate on Research
        Software](https://docs.google.com/document/d/1HTtZLc7zXore1EhCrLhme4VBBhp-cY0HZ3X9krPegwQ/edit)

        -   DN hat für die EGU 2021 eine Great Debate vorgeschlagen, die auch
            angenommen worden ist

        -   Fokus zunächst auf Research Software, aber Rollen sollen auch
            diskutiert werden

    6.  Info zu einem SORSE Workshop Proposal "Research Software Community
        Development Workshop" (Jeremy Cohen, Michelle Barker, Daniel Nüst)

10. Nächster Termin

    -   13.10. (Di), 9:00 Uhr

        ![](https://pad.gwdg.de/uploads/upload_aa672933e96778d6072a4b267e490efc.jpg)

..................................

Bernadette Fritzsch

Schriftführerin

 
