# Vorstandssitzung de-RSE e.V.

17.05.2019, 9:00 -- 10:30

**Teilnehmer:**

- Stephan Druskat (SD)
- Martin Hammitzsch (MH)
- Stephan Janosch (SJ)
- Frank Löffler (FL)
- Daniel Nüst (DN) - Protokoll

_Die Vorstandssitzung ist beschlussfähig._

1. **Berichte**

- Bankkonto - aktueller Stand
  - MH: Konto eröffnet und nutzbar. Prozess: Eine Person veranlasst die Zahlung, zweite Person bestätigt sie. A-Bestätiger = Schatzmeister, B-Bestätiger = andere. Ein A-Bestätiger muss immer dabei sein.
  - DN, SJ, MH haben Zugangsdaten erhalten
- Barkasse
  - SJ: erste Beträge gezahlt, verbleibendes Geld wird auf Konto eingezahlt
- Konferenz
  - SJ: "Läuft". Programm steht, Videoaufzeichnung noch etwas Arbeit, Catering gut, sehr engagierte gute Arbeit in den Teams, Tickets quasi ausverkauft (nur noch Volunteers)
  - Stand/Booth Verein
    - Aufsteller/Roll-up für die Gesellschaft (https://drive.google.com/drive/folders/1CQEDYo2Xuw3VJOgYkoPtKM_B52Ngeirg)
    - Besetzungsplan, nicht durchgängig besetzt, sondern zu bestimmten Zeiten für Gespräche und Anmeldung (Wer macht's ?)
  - Welcome oder Housekeeping Slides aufnehmen (ist notiert im Tasks Programm-Spreadsheet der Konf.)
  - Per Mail informieren über Möglichkeit für Beitritt in e.V.
    - vor Ort (nur Barzahlung)
    - im Vorfeld (per Überweisung)
    - Mitgliederversammlung im Rahmen der Konferenz
  - Welcome-Talk 10 min durch de-RSE e.V. (nach Eröffnung durch die Chairs und Housekeeping), Vorschlag: Verlauf zeigen, wie es zu erster deRSE Konferenz gekommen ist und wo wir jetzt stehen
  - SJ: Vorschlag: extra Farbe Badges (oder Sticker) für Vorstände
- Ort und Datum der Konferenz in 2020: Idealerweise bekanntgabe noch auf der Konferenz (MH)
  - Datum finden, evtl Datum tba (alle)
  - In der Closing-Session am 6. Juni ankündigen inkl. Aufruf für Mitmachen bei Konferenzkommitee
  - Bilder von Räumlichkeiten zeigen
  - Anzahl an lokalen Unterstützern nennen
  - Datum finden - Probleme: internationale Abstimmung, Semesterferien berücksichtigen, Konflikt mit anderen meta-Themen (z.B. FDM) 
  - Räume reservieren
- Gemeinnützigkeitsantrag steht noch aus

2. **Jahreshauptversammlung**

- Einladung muss dringend erstellt und versendet werden zur Wahrung der Einladungsfrist
- Tagesordnung - siehe auch Satzung - Vorschläge
  - Bericht vom Vorstand
  - Entlastung Vorstand
  - Finanzrechenschaft
  - Entlastung Finanzvorstand
  - Vorstandswahl
  - Konferenz 2020
  - Ausblick
  - Mittelverwendung
  - digitale Infrastuktur
- Einladungstext vorbereiten (FL)
  - Aufforderung zur Wahlnominierung ("aktueller Vorstand kandidiert wieder", Webseiten mit Infos zu Vorstand nachziehen)
  - Keine Online-Teilnahme vorgesehen, falls Online-Teilnahme erwünscht, dann Anmeldung innheralb einer Frist, dann aber ohne Möglichkeit der Teilnahme bei einer evtl. gheheimen Wahl (hierfür Vollmacht an Person vor Ort nutzen)
- Eintrag ins Datenschutz-Log (wer hält es vor?)
- Einladung als Klartext per Mail über Jamaica versenden (SJ)
- Für die JHV müssen berichte vorbereitet werden, siehe Aufgaben
  - Kassenprüfung ggf. vor Ort mit allen Belegen durchführen
- Versammlungsleiter (FL)
- Protokollführer (BF)
- Stimmzettel für Vereinsmitglieder, um diese von Nichtmitgliedern unterscheiden zu können
- Teilnahme durch Nicht-Mitglieder ermöglichen; offene MV​​​​​​​ (notiert für Versammlungsleitung - FL, DN)
- Wahlen vorbereiten (FL, DN)
  - Wahlleiter vor Ort bestimmen
  - offene Wahl mit Wahlzettel
  - Möglichkeit einer geheimen Wahl berücksichtigen
- Martin ist nicht answesend und bereitet (a) Vollmacht zur Vertretung vor und (b) Aufstellung zur Wahl (MH)

_Siehe Aufgaben!_    

3. **Mitgliedsantrag**

- FL: Der Antrag existiert schon, müsste um die nun existierenden Kontodaten erweitert werden.

4. **Bericht RSE4NFDI @ NFDI-Konferenz**

- TN von unsere Seite (verschiedene Konsortien vertretend): SJ, MH, FL
- ca. 200 Leute vor Ort
- nur wenige Konsortien werden als antragsfähig angesehen (keine Projektförderung sondern Strukturbildung, langfristiges Commitment)
- klare Netzwerkkonferenz
- Software 1 von 8 Cross-cutting-Themen, auch across Cross-cutting-Themen
- U.U. wurden Themen getrennt, die eng zusammengehören (Interoperablity & Open Standards)
- Software in vielen Workshops eine Rolle gespielt als wichtiges Thema
- Sichtbarmachung von Forschungssoftware ist erfüllt
- GI: Software als Forschungsgegenstand & Software als Werkzeug, aber nicht als Forschungsprodukt
- de-RSE e.V in Pole Position beim Thema Software, aber nicht unbedingt als natürlicher Vertreter/Community wahrgenommen
  - wichtig: Koordination GI
  - Prozessgestaltung übernehmen, Zugzwang generieren
  - Proposal zentral (dieses Jahr)
  - Kommunikation beibehalten
  - DFG: gespaltene Communities werden nicht gefördert, d.h., die anderen Stakeholder müssen an Bord geholt werden
  - Disziplinspezifische Konsortien sehen teilweise keinen Raum für Querschnitssthemen
  - Verzahnung mit Konsortien um Software als Querschnittsthema klar zu machen
    - dafür Einreicher identifizieren (keine Einsicht während Konferenz), auf Basis von Abstracts, ~3 Kollaborationspartner auswählen und Verzahnung anbahnen, DFG spricht von 8-12 Förderfähigen dieses Jahr (Abstracts vs. Präsentationen)
    - in Proposal Kollaboration deutlich machen
  - Services identifizieren (Software Citation? Verzeichnis? Übernahme von Maintenance in einer Infrastruktur? Training?)
  - Verzahnung auch deutlich machen im Antrag, Vernetzung als Sollbruchstelle
  - Vernetzung auch international wichtig!
- RSE4NFDI-Strategiegespräch terminieren (mit IS)
- auch zur Vorbereitung des Slots am Mittwoch auf der Konferenz nutzen

4. **Sonstiges**

- Diskussion über Postfach und dauerhafte Adresse
  - Sponsor als Physischer Host? 
  - Verlässliche Person vor Ort dringend erforderlich

------

**Aufgaben:**

- [x] Original Schriftstück Anmeldeunterlagen von FL an BF (FL)
- [ ] Kopie Anmeldeunterlagen in Cloud-Speicher (SJ)
- [ ] Barkasse an Vereinskonto überweisen (SJ)
- [ ] Jetzige Mitglieder mit Kontoinformationen zu Zahlung der Mitgliedsbeiträge 2019 auffordern (SJ)
- Stand der Gesellschaft @ Konferenz
  - [ ] 1 Tisch aufstellen (MH)
  - [ ] Flyer (SD)
  - [ ] Ausdrucke: Antrag für Mitgliedschaft (MH)
  - [ ] Barkasse mit Quittungblock für Mitgliedsbeiträge (MH)
  - [x] Stempel besorgen (DN)
  - [x] extra Farbe Badges für Vorstände (SD kommuniziert an DLR)
- Folien Vereinsvorstellung @ Konferenz
  - [x] Slides anlegen (SJ)
    - https://docs.google.com/presentation/d/1LiWTQKKZWUAyPmoZ0wNaavYyNtzFiFohTR0vt_FJ9uM/edit?usp=sharing
  - Ideen für Inhalte stichpunktartig in Slides aufnehmen und sukkzessive füllen [alle]
- JHV
  - [ ] Einladung (FL, DN)
  - [ ] Jahresbericht (FL, DN)
    - Entwürfe bald in https://github.com/DE-RSE/berichte
  - [ ] Kassenbericht und Kontaktaufnahme/Terminabsprache Kassenprüfer (SJ, MH)
  - Aktuelle Mitgliederliste für Unterschriften und evtl. freien Zeilen für Last-Minute-Mitglieder (SJ)
  - [ ] Abstimmungen/Wahlen vorbereiten inkl. Stimmzettel (FL, DN)
  - [ ] Vollmacht Aufstellung zur Wahl (MH)
- Mitgliedsantrag
  - [ ] Fertig stellen und auf die Webseite stellen (FL)
  - [ ] MH Bescheid geben (PDF für Ausdruck) (FL)
  - [ ] Tweet! (SD)



------

Daniel Nüst

Stellv. Vorsitzender
