2019-10-02 Vorstandssitzung de-RSE e.V.
=======================================

2.10.2019, 13:00 Uhr - 15:00 Uhr

Teilnehmer
----------

-   Frank Löffler (FL)

-   Bernadette Fritzsch (BF)

-   Stephan Druskat (SD)

-   Stephan Janosch (SJ)

-   Martin Hammitzsch (MH)

*Die Vorstandssitzung ist beschlussfähig.*

 

### 1. Vereinsinterna

1.1 Das Protokoll der vorhergehenden [Sitzung vom
9.9.2019](https://github.com/DE-RSE/protokolle/blob/master/Vorstandssitzungen/Protokoll-Vorstand-deRSE-2019-09-09.md)
wird angenommen.

1.2 Aktueller Status des Vereins

-   Mitgliederanzahl: 44 (Unterschied zu letzter Sitzung: +1)

    -   Kontostand: 1.844,85 €

    -   Mitglieder, die ihren Jahresbeitrag noch nicht bezahlt haben, werden
        demnächst angeschrieben (SJ)

1.3 Begrüßungsemail

-   Der bisherige Entwurf wird von SD aktualisiert, kann von allen
    Vorstandsmitgliedern noch modifiziert werden.

    -   SJ versendet zum 04.10.2019 die Email an alle Mitglieder.

1.4 Gemeinnützigkeit

-   Die Anmeldung beim Finanzamt ist ausgefüllt und zum Versand bereit. (SD)

1.5 Vereinsverwaltung

-   Neben SJ sollte mindestens auch MH JVerein mit aktuellen Daten bedienen
    können. Video-Tutorial wird vorbereitet.

    -   MH und SJ verabreden sich am 01.11.2019 für eine kurze Einweisung.

    -   Alternative Online-Tools zur Vereinsverwaltung. Bisher keine Evaluierung
        erfolgt (MH)

### 2. Bericht UKRSE

SD berichtet über UKRSE.

-   RSE Worldwide Session: UKRSE Slack - \#rse-worldwide

    -   360 Teilnehmer

    -   Pointierte Keynotes (u.a. Ben Goldacre, Maggie Aderin-Pocock)

    -   Panel zu RSE Careers - UCL Vice Provost vor Ort, als Idee für unserer
        Konferenz?

    -   Session zu Guidelines - woran liegt es, dass Guidelines nicht umgesetzt
        werden? Zeit, Incentives, ....

    -   Verhandlungen zu internationaler Konferenz im Wechsel mit nationalen
        Konferenzen bzw. örtlich alternierend geplant für International Leaders
        Meeting im Frühjahr, UKRSE kommt auf uns zu

    -   Talk zu internationalen Projekten, die Accountability für Software von
        der Führungsebene fordern (https://sched.co/OdK2)

### 3. NFDI

3.1 "Berlin Declaration"

-   siehe https://zenodo.org/record/3457213

-   anscheinend leider leicht missverständlich lesbar

-   wichtig ist es, den Gutachtern zu vermitteln, wie es gemeint war

3.2 Querschnittskonsortientreffen am 01.10.2019 in Leipzig

-   Bericht FL

-   Ansicht zu “Berlin Declaration” - kurze Stellungnahme mit Klarstellungen
    wird innerhalb der nächsten zwei Wochen erstellt

-   Problematik Querschnittsthemen und "Zulassung"

    -   unklar, ob Querschnittsthemen später zugelassen werden, Verfahren nicht
        festgelegt

        -   Es soll proaktiv ein Dokument verfasst werden zum Prozess: wo sollen
            Querschnittsthemen angesiedelt werden? Wie sollen Querschnittsthemen
            berücksichtigt werden?

-   auf dem Treffen unterschiedliche Auffassungen zu "Nutzern" von
    Querschnittsthemenkonsortien: Fachkonsortien vs. breite
    Forscher/-innengemeinde

    -   Vorschlag "Servicekonsortium" wurde von FLs Seite abgelehnt,
        Querschnittsthemen (wie NFDI4RSE) haben eigene Communities

-   kaum "interne" Diskussion (Fusionierung etc.): vertagt auf mögliches Treffen
    im November -

    -   Pressemitteilung über das Treffen wird zeitnah veröffentlicht, aber ohne
        viel konkreten Inhalt

3.3 Anfrage: Letter of Support für NFDI4Chem (Felix Bach)

-   **Beschluss:** Es wird einstimmig von allen Anwesenden befürwortet, einen
    Letter of Support zu erstellen. Dabei soll dargestellt werden, was der
    Verein leisten kann (Aktivierung von Spezialisten aus unserer RSE-Community
    für die fachspezifischen Fragen des angesprochenen Workshops) und wie de-RSE
    sich in NFDI bisher eingebracht hat (LoI abgegeben mit Rückhalt aus breiter
    Community von Unis, MPG, HGF, ...).

-   SJ erarbeitet am Freitag einen Vorschlag, dann haben Vorstandsmitglieder
    noch bis Sonntag Möglichkeit der Modifikation. Am Montag 07.10.2019 schickt
    FL die fertige Version ab.

3.4 Positionspapier NFDI

-   keine Neuigkeiten. Speziell nach der "Berlin Declaration" wollte FL den
    Querschnittsthemenworkshop am 01.10. abwarten, um weitere Informationen von
    Mitautoren der Declaration zu erhalten. Die Erarbeitung des Positionspapiers
    sollte unserem eigenen Workflow folgen. (FL)

-   wird weiter bearbeitet

### 4. Weitere Berichte

4.1 Diskussion um Leadership bei Softwareentwicklung

-   Einführung CIOs in der MPG

-   Diskussion weiter zu führen am 16.10., 9 Uhr im OS/RSE-Community-Call (SJ
    moderiert und informiert)

4.2 SD war in Bonn zu [Allianz AG Wissenschaftspraxis]

4.3 Stand Blogpost "English summary of the new DFG GSP-rules" mit deRSE
Positionstext wird berichtet

-   offizielle englische Version Erscheinungdatum noch unbekannt (SD)

### 5. deRSE20

-   3 Optionen für die Organisation

    -   Uni als Hauptveranstalter (allerdings Probleme mit Sponsoring zu
        erwarten)

    -   gemeinsam de-RSE mit GI als Partner

    -   allein als de-RSE

    -   soll mit dem zu findenden Committee nochmals beraten werden

-   Kosten für Räume

    -   Angebot vom 01.10.2019 für ungefähre Raumzusammenstellung: \~6500 € (3
        Tage, 3 Hörsäle, 6 Seminarräume, Foyer, inklusive "50% Kostenerlass")

-   Sponsoring muss noch mit Rechtsamt geklärt werden (FL)

-   Aufzeichnung muss noch mit Medienzentrum geklärt werden (FL)

-   Call for Chairs/Committee members (Ausschreibungstext)

    -   in Call OS/RSE diskutieren 16.10.

    -   Call for Chairs mit Kriterien und Liste von Positionen (SD bis Freitag)

    -   Call for Chairs auf Website + Datum + Ort veröffentlichen

### 6. Strategie 2019-2020 

Um die Reichweite des Vereins zu erhöhen und für unsere Mitglieder einen
wirklichen Mehrwert zu erzeugen, schlägt SD eine Reihe von Maßnahmen vor.

-   Community Management-Anforderungen und Lösungsvorschläge

    -   Community Building

        -   UK RSE hat Community Manager

        -   Wir haben thematische Arbeitsgruppen (jetzt: NFDI, Konferenz,
            Community Building)

    -   regelmäßiger Newsletter

        -   Alexander Struck wäre bereit anzufangen. Evtl. verschiedene
            Herausgeber pro Monat.

    -   Carpentries-Koordination

        -   deutschlandweit

        -   zentrale Plattform für Ankündigungen von Kursen und für Vernetzung

    -   Websiteupdate

        -   neue Strukturvorschlag von SD wird positiv angenommen

        -   soll bei nächster Sitzung weiter diskutiert werden

    -   Lokale Gruppen

        -   DN generiert Informationsseite, wo dann auf Startpakete verwiesen
            wird

    -   RSE Job Description

        -   Job Plattform: a la https://jobs.openbiblio.eu um ML freizuhalten

    -   Governance-Prozess

    -   Handlungsfeld Kommunikation mit CIOs, mit Forschung an Universitäten
        (Vize-Präsidenten/Direktoren, etc.)

        -   wahrscheinlich zunächst von regionalen Gruppen ausgehend

    -   Themen im offenen OS/RSE Call in den nächsten Monaten diskutieren,
        jeweils 1-2 Themen pro Call dort ansprechen

### 7. Nächster Termin

23.10.2019, 10:30 Uhr, https://conf.dfn.de/webapp/conference/97957793

 

.

 

...........................................

Bernadette Fritzsch

Schriftführer
