---
tags: derse
---
# 2023-04-25 Vorstandssitzung de-RSE e.V.

10:00 Uhr - 10:56 Uhr

## Teilnehmende

- Frank Löffler
- Stephan Janosch
- Jan Philipp Dietrich
- Bernadette Fritzsch

Die Vorstandssitzung ist beschlussfähig.

1. Protokolle:
    
    Das Protokoll der vorhergehenden Sitzung vom [2023-03-14](https://github.com/DE-RSE/protokolle/blob/master/Vorstandssitzungen/Protokoll-Vorstand-deRSE-2023-03-14.md) wird angenommen.
    
2. Aktuelle Statistiken 
    - keine aktuellen Angaben
    - Steuererklärung muss im Sommer gemacht werden, inclusive Nachweis geplante Rücklagen - SJ hat das im Blick
    
3. Interna
    1. Satzungsänderung offiziell machen
    
        DN kontaktiert Notar zu den dafür erforderlichen Schritten. Notwendige Protokolle werden nach dessen Rückmeldung zusammengestellt  (BF) und eingereicht .
    
    2. [Issues nächste Vorstandssitzung](https://github.com/DE-RSE/vorstand/issues?q=is%3Aissue+is%3Aopen+sort%3Aupdated-desc+label%3A%22n%C3%A4chste+Vorstandssitzung%22)
    
        - [#147](https://github.com/DE-RSE/vorstand/issues/147) Social Media Team: Aufruf von DN ist erfolgt, Heid Seibold hat sich gemeldet. Weiteres Vorgehen (u.a. auch Übernahme des Accounts in Mastodon) wird in nächster Sitzung geklärt.
    
        - #[152](https://github.com/DE-RSE/vorstand/issues/152) deutschsprachiger Code of thought Podcast - Verein unterstützt das, erste Umfragen zu Terminfindung für regelmäßige Meetings eines Advisory Boards sind schon gelaufen.
    
    3. Rückblick deRSE23 aus Vereinssicht
        - Finanziell ist die Bilanz für den Verein ausgeglichen. Die Einnahmen sind für die Betreuung durch die Uni Paderborn ausgegeben worden. 
        - To do: Blogpost (FL); es fehlen noch Fotos --> Gruppenfotos nehmen
    
    4. deRSE24: 
        - Gemeinsame Organisation mit der GI für nächstes Jahr in Linz wurde abgesagt (Gründe: de-RSE bisher nur auf D ausgerichtet, Auslandsdienstreisen für viele Mitglieder schwer durchsetzbar; zu wenig Raum in Linz verfügbar für weitere Vernetzung der Community). Inhaltlich sind die beiden Veranstaltungen von de-RSE und GI bisher auch noch nicht gut verknüpft.  
        - eigene Konferenz in D, Ausrichtungsort noch unklar, Würzburg und Braunschweig aktuell im Gespräch
    
    5. Infrastruktur von Personen trennen
        - E-Mail-Listen (FL)
	        - GWDG evtl. möglich, Kommunikation aber etwas schleppend
            - DFN keine Option
            - FL spricht mit GWDG, deadline Mitte Mai
        - Domains und owncloud-Speicher - wird später angegangen
    
    6. Zusammenarbeit mit GI
        - Fachgruppe RSE innerhalb Fachbereich Softwaretechnik
            - BF hat mit Willi Hasselbring gesprochen:  Die Fachgruppe soll eine Schnittstelle zwischen GI und de-RSE sein, um Forschung zu Research Software Engineering zu machen. Das Leitungsgremium soll paritätisch besetzt sein mit 2-3 VertreterInnen aus de-RSE. Inhaltlich sind gemeinsame Veranstaltungen von GI und de-RSE geplant. 
            - JD hat mit Anna Lena Lamprecht gesprochen: Sie schätzt ein, dass sich die GI primär in der Fachgruppe dafür interessieren wird, welche Forschungsthemen es im RSE-Bereich gibt.  
            - **Der Vorstand von de-RSE unterstützt die Einrichtung der Fachgruppe RSE als gemeinsame Fachgruppe von GI und de-RSE**
            - Zum Gründungstreffen werden FL, JD und BF den Verein vertreten. Für die Leitung der Fachgruppe werden Carina Haupt, Anna Lena Lamprecht, FL und SJ (insb. bei Organisation von Konferenzen) vorgeschlagen. 
            - to do: Antwort an Carina mit der Einladung zur Gründungsveranstaltung 08./09.06.2023 in Berlin (FL)
            - to do: Antwort an Willi Hasselbring zum Votum des Vorstands (BF)
    
    7. Institutionelle Mitgliedschaften
    
        Mit den Interessenten wurde im Vorfeld über Möglichkeiten diskutiert. Institutionelle Mitgliedschaften müssten in Geschäftsordnung verankert werden. Bei nächster Vorstandssitzung diskutieren. 
    
4. Vereinszweck
    1. Stand un-deRSE23
        - Kollaborationsvertrag mit Uni Jena : FL hat diverse Musterverträge und erstellt eine erste Version, die im Chat diskutiert wird. 
            - to do: Abgleich mit Kooperationsvereinbarung mit Uni Paderborn für deRSE23 (SJ, FL)
        - Ungeklärt bleibt weiterhin der deRSE swag-Verkauf durch Verein. Die TShirts sind bei deRSE23 gut nachgefragt worden. 
            - to do: steuerliche Aspekte klären
    2. deRSE24:  siehe oben
    3. deRSE Arbeitsgruppen
        - [erster Aufschlag](https://github.com/DE-RSE/de-rse.github.io/compare/master...arbeitsgruppen) - aus Zeitgründen nicht weiter diskutiert
    4. Community Chronik 
        - Aufruf zur Aktualisieren und zur Mitarbeit - to do: Mail an Liste (BF)
    
5. nächster Termin: 
    - 6. Juni, genaue Zeiten werden per Umfrage ermittelt
    
    
    
    ![](C:/Users/fritzsch/Documents/de-RSE/protokolle-git/Vorstandssitzungen/spacer.jpg)
    
    ..................................
    
    Bernadette Fritzsch
    
    Schriftführerin
