---
tags: derse
---
# 2023-08-29 Vorstandssitzung de-RSE e.V.

09:00 Uhr - 09:53 Uhr

## Teilnehmende

- Frank Löffler
- Bernadette Fritzsch
- Daniel Nüst
- Stephan Janosch
- Jan Philipp Dietrich

*entschuldigt*

- Florian Thiery

Die Vorstandssitzung ist beschlussfähig.

1. Protokolle:
    
    Das Protokoll der vorhergehenden Sitzung vom [2023-07-18](https://github.com/DE-RSE/protokolle/blob/master/Vorstandssitzungen/Protokoll-Vorstand-deRSE-2023-07-18.md) wird angenommen.
    
2. Aktuelle Statistiken
    - Mitglieder: aktuell 66, ein Austritt, ein Antrag auf Mitgliedschaft fehlt noch
    
    - Kontostand:  11476,38 €
    
    - Barkassenstand:  0 €
    
        - Steuererklärung:  Verlängerung der Abgabefrist ist beantragt worden
    
        - [ ] FT und SJ machen bilateralen Termin aus
        - [ ] geplante Rücklagen
    
3. Interna
    1. Neue Mitglieder sollten eigentlich eine Mail erhalten. 
        - [ ] SJ klärt, warum das für einen Fall nicht passiert ist. 
        
    3. Satzungsänderung offiziell machen
        - [ ] Daniel und Frank klären die nächsten Schritte zur notariellen Änderung der Satzung
            - [ ] Daniel kontaktiert Notar erneut und macht Termin aus
        
    4. Issues nächste Vorstandssitzung: 
        - institutionelle Mitgliedschaften [151](https://github.com/DE-RSE/vorstand/issues/151): [pull-request](https://github.com/DE-RSE/satzung/pull/49/files)
        - Der vorgeschlagene Textentwurf wird einstimmig angenommen. 
        
    5. Infrastruktur
        - Mitglieder der Mailingliste verwenden oft alternative Mailadressen, die nicht beim subscriben verwendet wurden. Diese sollten beim Freigeben der Mail evtl. auch gleich mit eingetragen werden. 
        - Weitere Diskussion zur Infrastruktur soll auf der un-deRSE23 erfolgen. 
        
    6. Zusammenarbeit GI
        - Fachgruppe RSE innerhalb Fachbereich Softwaretechnik
        
            - Im [Blogbeitrag](https://de-rse.org/blog/2023/07/18/RSE-Fachgruppe-de.html) anlässlich der Gründung wurde auf die [Fachgruppenseite RSE der GI](https://fg-rse.gi.de) verlinkt.  
        
            - [Präsenz der deRSE auf SE2024](https://github.com/DE-RSE/projekte/issues/14) in Linz: 26.02.-01.03.2024 https://se2024.se.jku.at 
                - [ ] noch zu klären, wer deRSE e.V. auf der Tagung vertritt
        
     1. Vorstandssitzung auf unconf
         - wird voraussichtlich am Mittwoch abends stattfinden
         
	 1. MV 2024
	     - 2024-09-26 18:00 hybrid
         
         - Vorbereitung Bericht
    	
    	    FL hat eine erste Version für den [Bericht](https://github.com/DE-RSE/berichte/blob/master/Jahresberichte/2022/rechenschaftsbericht.tex) mit den Ereignisse im Zeitverlauf erstellt.
         
             - [ ] Bitte alle anderen ergänzen. FL schickt ihn Ende der Woche über den Vorstandskanal zur finalen Abstimmung. 
             - [ ] (SJ) Mitgliederanzahl Ende 2022 + Anzahl bezahlter Mitglieder 2022 
         
         - Teilnahmeberechtigt sind nur Mitglieder. Auch wer kurz vor der MV Mitglied wird, kann teilnehmen, hat aber kein Stimmrecht (weil Mitgliedsbeitrag mind 3 Tage vorher überwiesen sein muss). Daher ist eine Kontrolle auf wahlberechtigte Teilnehmer notwendig --> SJ bringt farbige Wahlzettel (von deRSE19) mit.  
         
         - Kommentare zu [Einladungstext](https://github.com/DE-RSE/materials/blob/master/Einladung_Jahreshauptversammlung/Einladung_Jahreshauptversammlung_2023.md) von allen angefordert
             - [Satzungsänderungen](https://github.com/DE-RSE/satzung/commits/master/de-RSE-e.V._Satzung.md)
             - Geschäftsordnungsänderungen: institutionelle Mitgliedschaft
         
         - Um neue Mitglieder für den Vorstand zu gewinnen, schreibt FL eine Mail mit Aufruf zur Kandidatur.
    
4. Vereinszweck
    1. CoRDI "Research Software Engineers birds-of-a-feather networking meeting"
        - [ ] FL und DN stimmen sich noch ab
    
    2. deRSE24
        - Organisation über Uni Würzburg, Logo von deRSE erscheint auf Rechnung etc
    
    3. deRSE24-stipends
    
        Vorstandsbeschluss (einstimmig):
    
        Auf Antrag kann ein Zuschuss zu den (noch festzulegenden) Tagungsgebühren durch de-RSE e.V. gewährt werden. 
    
    4. Info zu [Helmholtz Incubator SW Award](https://www.hifis.net/assets/documents/01_Call_Helmholtz_Incubator_Software_Award.pdf), 
    
        Um die Bedeutung von Forschungssoftware und der dahinter stehenden Entwickler:innen stärker in den Blick zu stellen, wird in der HGF erstmals ein Preis verliehen. DN teilt das in der RSE Community
    
5. nächster Termin: 
    - auf der un-deRSE

![](spacer.jpg)

..................................

Bernadette Fritzsch

Schriftführerin

 