---
tags: derse
---
# 2023-06-05 Vorstandssitzung de-RSE e.V.

09:00 Uhr - 10:01 Uhr

## Teilnehmende

- Frank Löffler
- Stephan Janosch
- Jan Dietrich
- Bernadette Fritzsch
- Florian Thiery

Die Vorstandssitzung ist beschlussfähig.

1. Protokolle:
    
    Das Protokoll der vorhergehenden Sitzung vom [2023-04-25](https://github.com/DE-RSE/protokolle/blob/master/Vorstandssitzungen/Protokoll-Vorstand-deRSE-2023-04-25.md) wird angenommen.
    
2. Aktuelle Statistiken 
    - Mitglieder: 65
    
    - Kontostand: 11492,08 €
    
    - Barkassenstand: 0
    
        TODO: Steuererklärung muss im Sommer gemacht werden, dazu Erklärung zu den Rücklagen; FT und SJ machen bilateralen Termin aus.
    
3. Interna
    1. Satzungsänderung offiziell machen
        
        DN hat Notar kontaktiert. Notwendige Protokolle mit Unterschriften wurden an Daniel geschickt. 
        
        TODO: Status bei nächster Sitzung abfragen 
        
    2. [Issues nächste Vorstandssitzung](https://github.com/DE-RSE/vorstand/issues?q=is%3Aissue+is%3Aopen+sort%3Aupdated-desc+label%3A%22n%C3%A4chste+Vorstandssitzung%22)
        
        - Mastodon - #147
            - Aufruf für ein "Social Media team" ist über Mailingliste verteilt worden. Heidi Seibold hat sich gemeldet. Thema ist eingebettet in die Diskussionen mit HiRSE zu Community Management und Kommunikation
            - TODO: Status zum Social Media Team bei DN abfragen und weitere Schritte klären
        - Code for Thought
            - Im Advisory Board wurde eine Folge mit de-RSE e.V. Vorstand vorgeschlagen. Da Peter Schmidt für einen Konferenzbericht zur unconference kommt, kann dort auch gleich die Folge mit dem Vorstand produziert werden. Falls ein früherer Termin gewünscht wird, muss Terminumfrage erstellt werden.
            - TODO:  BF schreibt an Peter.
        - NFDI Konferenz
	        - keine Idee für einen Beitrag von de-RSE zur Konferenz
	    - institutionelle Mitgliedschaft
	        - GWDG ist informiert und wartet auf unsere Entscheidung
	        - HPC NRW - FL kontaktiert neuen Vertreter
        - Twitter - SJ ändert email Adresse 
        
    3. Infrastuktur
        - E-Mail-Listen und Domains 
            - liste@de-rse.org und die Domainen de-rse.org und derse.org sind bisher an FL gebunden. Recherche hat jpberlin.de als möglichen Provider ergeben (Kosten ca. 150€/Jahr).
        
            - **Vorstandsbeschluss**: Der Vorstand beschließt einstimmig, dass jpberlin.de kontaktiert werden soll für die Übertragung der Mailliste und der beiden Domänen.
        
        - Owncloud - derzeit an SJ gebunden. Alternativen auf unconf diskutieren
        
        - Momentane Diskussion über Wechsel von RocketChat zu einem anderen System im Rahmen der Abstimmungen zu Community Management (s.o.). Als Alternativen werden Matrix und Mattermost@HIFIS diskutiert.
        
            - Der Vorstand drückt seine Wertschätzung für das Angebot von Claire aus, das Community Management aktiv zu übernehmen und unterstützt alle technischen Lösungen. 
            - TODO: FL schreibt Mail
        
    4. Zusammenarbeit GI
        - Gründung einer Fachgruppe RSE innerhalb des Fachbereichs Softwaretechnik
            - Am 08.-09.06.2023 findet das Kickoff-Meeting in Berlin statt. Als VertreterInnen des de-RSE Vorstands nehmen daran teil: FL, BF, SJ, JD
            - mögliche Themen der Zusammenarbeit:
                1. AGs: Spiegelung (Arbeitsgruppen mit gleichem Inhalt in GI und deRSE)
                2. Konferenzabstimmungen
                3. Mitarbeit an RSE-Themen in  NFDI
    
4. Vereinszweck
    1. Stand un-deRSE23
        - Kollaborationsvertrag mit Uni Jena liegt bereits seit einer Weile beim Rechtsamt. FL fragt nach.
        - deRSE swag: Verkauf durch Verein wird aus steuerlichen Gründen abgelehnt. 
    2. deRSE24
    
        - Am 12.06.2023 findet erstes Planungsmeeting statt.
    
    3. Einrichtung von deRSE Arbeitsgruppen
	    - Ein [erster Aufschlag](https://github.com/DE-RSE/de-rse.github.io/compare/master...arbeitsgruppen) von FL wurde zustimmend angenommen und wird im Kickoff Meeting mit der GI vorgestellt. 
    4. Community Chronik nicht so aktuell
    
        Nach der letzten Vorstandssitzung wurde von BF ein Aufruf zur Aktualisieren entworfen und mit dem Vorstand abgestimmt sowie ein neues Dokument füe die Chronik 2023 angelegt. Aber auf dem Treffen von deRSE, HiRSE und HIFIS am 08.05. kam der Hinweis, dass das rückwärtsgewandt ist und für den Nutzer keinen Anreiz bietet, dort etwas einzutragen. Wichtiger ist es,  auf noch kommende Veranstaltungen hinweisen 
    
        TODO: auf unconf diskutieren, wie aus Mailinglisten automatisch die Informationen zu Veranstaltungen extrahiert werden kann, um dadurch eine Chronik zu generieren- 
    
5. nächster Termin: 
    
    20.06., 14:00 





![](C:/Users/fritzsch/Documents/de-RSE/protokolle/Vorstandssitzungen/spacer.jpg)





.................................................

Bernadette Fritzsch

Schriftführerin
