---
tags: derse
---

2021-07-27 Vorstandssitzung de-RSE e.V.
=======================================

Raumzeit
--------

12:30 Uhr - 13:49 Uhr

Teilnehmer
----------

-   Frank Löffler

-   Bernadette Fritzsch

-   Stephan Janosch

-   Florian Thierry

**Entschuldigt**: - ...

*Die Vorstandssitzung ist beschlussfähig.*

1.  Protokolle:

    -   Das Protokoll der vorhergehenden Sitzung vom
        [05.07.2021](https://github.com/DE-RSE/protokolle/blob/master/Vorstandssitzungen/Protokoll-Vorstand-deRSE-2021-07-05.md)
        wird einstimmig angenommen.

2.  Aktuelle Statistiken

    -   Vereinsmitgliederanzahl: unverändert

    -   Kontostand: 7496,68 €

    -   Barkassenstand: 0 €

3.  Interna

    1.  Jahresabschluss 2020 (SJ)

        -   Stand Bescheinigung über gezahlte Beiträge - unverändert (SJ)

    2.  Transparenzregister

        -   Stand Befreiung - Nach letzten Telefonat keine weitere Rückmeldung
            bisher. FL fragt nochmals nach.

    3.  [Issues](https://github.com/DE-RSE/vorstand/labels/n%C3%A4chste%20Vorstandssitzung)

        -   Meilensteine 2021
            ([\#48](https://github.com/DE-RSE/vorstand/issues/48))

            -   Arbeitsgruppenprozess definieren
                ([\#56](https://github.com/DE-RSE/vorstand/issues/56)) (DN) -
                unverändert

            -   Rücklagenkonzept/Workflow erarbeiten (SJ/FT) - unverändert

            -   Beitragsbescheinigungen (SJ) - s.o., unverändert

        -   Adresse nach Ausscheiden von SD aus Vorstand → TODO: klären

        -   Passwortsafe ([\#63](https://github.com/DE-RSE/vorstand/issues/63))

            -   [ ] Ausweise zweier Vorstandsmitglieder - unverändert

        -   Adressänderung einbauen
            ([\#112](https://github.com/DE-RSE/vorstand/issues/112))

            -   [ ] Bank
                ([\#113](https://github.com/DE-RSE/vorstand/issues/113)) - \>
                zusammen mit Änderung im Vorstand nach Ausschreiden von SD bei
                nächster MV angehen

            -   zwischendurch privat überweisen, damit keine Mahngebühren
                anfallen und dann Erstattung der Auslagen

            -   [ ] Finanzamt

            -   [ ] Versicherung

            -   [ ] Templates

            -   Stand: alles unverändert

        -   Martins Daten aus Vereinsdokumenten entfernen
            ([\#79](https://github.com/DE-RSE/vorstand/issues/79))

            -   [ ] Bankvollmacht
                ([\#113](https://github.com/DE-RSE/vorstand/issues/113)) -
                unverändert s.o.

        -   Florian T. einfügen

            -   [ ] Bankvollmacht
                ([\#113](https://github.com/DE-RSE/vorstand/issues/113)) -
                unverändert

        -   Webseite ([\#57](https://github.com/DE-RSE/vorstand/issues/57)) →
            TODO: Termin/Plan für Umstellung

            -   verschieben auf nächste Sitzung, FL konnte seit letzter Sitzung
                nicht dran arbeiten --\> wird demnächst (FL)

        -   MV21 ([\#114](https://github.com/DE-RSE/vorstand/issues/114))

            -   bisher keine Reaktionen auf Ankündigungsblogpost

            -   nochmals bewerben für die Kandidatur, möglichst für die
                Einladung schon die Kandidaten mitteilen: eine Seite mit
                bisherigen Kandidaten, wer sonst noch kandidieren will, melde
                sich per pull request oder auch per Mail an Vorstand - (SD) ist
                erfolgt

            -   konkret Leute ansprechen (BF, SJ, FL)
                ([\#125](https://github.com/DE-RSE/vorstand/issues/125))

            -   TODO: Zeitplan und Personen für Einladung / Wahl

            -   Plattform: bbb gwdg, Wahl wie beim letzten Mal

                -   Backup: bbb Jena, [senfcall](https://senfcall.de)

            -   Jahresbericht (FL)

            -   Kassenprüfer haben Unterlagen angefragt, sich danach nicht
                wieder gemeldet, dass es etwas fehlt.

4.  Zweckbetrieb

    1.  Florian Goth: Unterstützung durch deRSE bei kurzfristiger Finanzierung
        von open-source research-Software

        -   Generell finden wir das gut, kriegen das aber derzeit
            organisatorisch nicht hin. Vom Umfang her würden die Gelder unsere
            Gesamtfinanzen dominieren.

        -   FL antwortet

    2.  Florian Goth: Letter of support für DFG-Proposal

        -   generelle Unterstützung --\> Florian G. soll Entwurf schicken, wir
            modifizieren dann

        -   Beschluss auf nächster Vorstandssitzung

    3.  Neues von internationaler Umfrage

        -   FL hat getestet (direkt von Simon Hattrick angeschrieben)

        -   derzeit noch kein Starttermin bekannt

    4.  Fellowships ([\#91](https://github.com/DE-RSE/vorstand/issues/91))

        -   [ ] SD macht Termin für Sprint - unverändert

    5.  Prinzipien wirksamer Karriereunterstützung in der Wissenschaft
        ([\#110](https://github.com/DE-RSE/vorstand/issues/110))

        -   [ ] nächste Schritte? --\> Aufschlag (DN) - unverändert

    6.  publiccode.eu ([\#120](https://github.com/DE-RSE/vorstand/issues/120))
        (SD)

        -   SD kümmert sich drum (schon angenommen)

    7.  campusSOURCE Award 2022 (!!nur für internen Gebrauch:
        https://uni-muenster.sciebo.de/s/b2f1NT6vqvmF23K)

        -   https://github.com/DE-RSE/vorstand/issues/122

        -   TODO: alle schauen sich vorgeschlagenen Text an (FL hat nicht)

        -   Helmholtz Open Science Office ist weiterer Partner beim Award. BF
            hat dort Anmerkungen geliefert und überträgt diese noch in Daniels
            Dokument.

    8.  MoU mit GI ([\#81](https://github.com/DE-RSE/vorstand/issues/81))

        -   BF hat Michael Goedicke am 07.07. angeschrieben. Morgen findet das
            Gespräch statt.

    9.  FoSW in NFDI

        -   Nach einem Gespräch mit Konrad Förstner, SJ, Michael Goedicke hat FL
            eine Mail an Sure Vetter geschrieben mit der Idee, zum Tag der
            Forschungssoftware am 14.10.21 eine gemeinsame NFDI-Veranstaltung
            von GI, de-RSE, Allianz AG Digitale Werkzeuge zuorganisieren. Von
            NFDI e.V. kam Zustimmung.

        -   Wird jetzt organisiert, SJ startet einen Committee Call.

        -   NFDI4Ing: Konferenz im September, Anfrage von Jan Linxweiler, einen
            Workshop zu Forschungssoftware zu organisieren;

            -   über NFDI4RSE-Kanal in RocketChat bzw. Mail Leute ansprechen

            -   FT ist in Digital Humanities (NFDI4Objects) aktiv, eine RSE
                Gruppe zu etablieren

            -   NFDI4Bioimage - Zusammenarbeit zwischen verschiedenen Konsortien
                schon angedacht

    10. SeptembRSE - mail an Vorstand

        -   SJ spricht Jan Philipp an

    11. Tag der Forschungssoftware
        ([\#111](https://github.com/DE-RSE/vorstand/issues/111)) → Orga-Team für
        Koordination ausrufen

        -   evtl. zusammen mit Info-Tag zu FoSW in NFDI

        -   dezentral organisieren, auf Webseite alle Aktivitäten listen

        -   auf derse-Liste hinweisen, die Chapter aktivieren --\> DN fragen
            (FL)

    12. Bericht de-RSE\@SE'22 Programmtreffen (SD / SJ)

        -   Programmtreffen fand statt letzte Woche, Mailverteiler eingerichtet

        -   SJ kümmert sich darum

        -   Mitglieder: Eileen Kühn (SCC), Anna-Lena Lamprecht(Uni Utrecht), Jan
            Linxweiler (TU Braunschweig), Jan Philipp Dietrich (PIK), SJ, BF,

        -   save the date geht demnächst raus

    13. Bericht RSE-Gruppenleitungstreffen (FL)

        -   [Pad​ --\>](https://pad.gwdg.de/MsJ9vP8mRPWP9bczRib61Q?both#)TODO
            (immer noch): Blogpost FL

    14. WOSS 06.-08.10. online

        -   Peter Dorn hat einen Vertreter für das final Panel angefragt --\> SJ
            fragt bei Alexander Struck

5.  Nächster Termin --\> FL erstellt Terminumfrage für Ende August

![](spacer.jpg)

..................................

Bernadette Fritzsch

Schriftführerin
