---
tags: derse
---
# 2021-12-06 Vorstandssitzung de-RSE e.V.

## Raumzeit

Call: https://meet.gwdg.de/b/ste-mer-6kf

09:00 Uhr - 09:45 Uhr

## Teilnehmer
- Frank Löffler
- Stephan Janosch
- Jan Dietrich

**Entschuldigt**:
- Bernadette Fritzsch

*Die Vorstandssitzung ist **nicht** beschlussfähig.*

1. Protokolle:
    - Das Protokoll der vorhergehenden Sitzung vom [01.11.2021](https://github.com/DE-RSE/protokolle/blob/master/Vorstandssitzungen/Protokoll-Vorstand-deRSE-2021-11-02.md) kann mangels Beschlussfähigkeit nicht angenommen werden.
2. Aktuelle Statistiken 
    - Vereinsmitgliederanzahl:
        keine Änderung
    - Kontostand:8306,98 €
    - Barkassenstand: 0 €
3. Interna
    1. Issues: https://github.com/DE-RSE/vorstand/labels/n%C3%A4chste%20Vorstandssitzung
        - [#48](https://github.com/DE-RSE/vorstand/issues/48): Meilensteine
            - Beitragsbescheinigungen -> kein Update
            - Rücklagenkonzept -> kein Update
        - [#63](https://github.com/DE-RSE/vorstand/issues/63): Passwortsafe
            - 2 Ausweise fehlen -> kein Update
        - [#78](https://github.com/DE-RSE/vorstand/issues/78), [#79](https://github.com/DE-RSE/vorstand/issues/79), [#112](https://github.com/DE-RSE/vorstand/issues/112), [#113](https://github.com/DE-RSE/vorstand/issues/113), [#126](https://github.com/DE-RSE/vorstand/issues/126), [#132](https://github.com/DE-RSE/vorstand/issues/132): Vorstandsänderungen
            - FL kam noch nicht zum Notar
        - [#91](https://github.com/DE-RSE/vorstand/issues/91): Fellowships
            - Treffen am 15.12. um 9:00 Uhr zum Thema
        - [#110](https://github.com/DE-RSE/vorstand/issues/110): Prinzipien wirksamer Karriereunterstützung in der Wissenschaft
            - kein Update
        - [#120](https://github.com/DE-RSE/vorstand/issues/120): publiccode.eu
            - kein Update
        - [#130](https://github.com/DE-RSE/vorstand/issues/130): AWS
            - kein Update (evtl. Fellowship Sponsoring?)
4. Zweckbetrieb
    1. MoU mit GI - BF
        - Michael hat sich noch nicht gemeldet, BF fragt nochmals nach
    2. Neues von internationaler Umfrage
        - läuft
    4. CampusSource Award
        - bisher 2 Einreichungen, deadline 15.12.2021
        - bisher hatten Bereitschaft zur Begutachtung signalisiert: FL, SD, BF
        - um die Einreichungen qualifiziert verteilen zu können, soll das Profil der Gutachter im Award-Komitee hinterlegt werden:
            - Arbeitsstelle mit Angaben zu den eigenen Arbeiten in Bezug auf Forschungssoftware
            - fachliche Ausrichtung
            - bitte asap an BF schicken!
        - BF meldet sich danach, um je nach Anzahl der Einreichungen für den Review noch weitere Community Mitglieder anzusprechen
        - Zeitplanung: 
            - 16.12. Sichtung der Einreichungen und Verteilung auf Gutachter
            - 20.01. gemeinsames Meeting der Gutachter für Überblick über Reviews
            - 27.01. Festlegung der Preisträger
    5. German Reproducibility Day 16.11.
        - über 300 Anmeldungen,ca 220 Teilnehmende aus unterschiedlichen Bereichen
        - Bedarf an Informationen und Vernetzung besteht
        - deRSE könnte hier den Schwerpunkt Software stärken, der mehrmals angesprochen wurde
    6. NFDI Sektion common infrastructures
        - FL hielt kurzen RSE-zentrierten Vortrag
        - Interesse am Thema schien allgemein hoch
        - Sektion denkt über "Arbeitsgruppe" zu dem Thema nach
    7. ReSA landscape mapping
        - https://www.researchsoft.org/news/2021-10/
    _You're invited to join our webinars on the ReSA People Roadmap, a community consultation to map the landscape of research software community initiatives focused on people-themed issues.
    ReSA will host two webinars to further discuss this work. Registration is free, and recordings will be available afterwards:_
        - _Session 1: 8 December, 20:30 UTC (convert to your timezone). Registration_
        - _Session 2 (repeat session): 9 December, 09:00 UTC (convert to your timezone). Registration_
        - SJ wird den Workshop besuchen
    8. rSE2022 Konferenz
        - BoF/Splinter Meeting (5), Lightning Talk (1), Poster (3), Talk (15), Workshop (4)

5. Nächster Termin
    - im Januar, FL schickt eine Umfrage
    
 
&nbsp;

&nbsp;

..................................

Jan Philipp Dietrich

stellvertretender Schriftführer
