---
tags: derse
---

2021-11-02 Vorstandssitzung de-RSE e.V.
=======================================

Raumzeit
--------

13:00 Uhr - 14:03 Uhr

Teilnehmer
----------

-   Bernadette Fritzsch

-   Frank Löffler

-   Stephan Janosch

-   Florian Thiery

-   Stephan Druskat als Gast (ab 13:08 - 13:27)

**Entschuldigt**: - Jan Dietrich

*Die Vorstandssitzung ist beschlussfähig.*

1.  Protokolle:

    -   Das Protokoll der vorhergehenden Sitzung vom
        [12.10.2021](https://github.com/DE-RSE/protokolle/blob/master/Vorstandssitzungen/Protokoll-Vorstand-deRSE-2021-10-12.md)
        wird nach erfolgter Korrektur eines Typos angenommen.

2.  Aktuelle Statistiken

    -   Vereinsmitgliederanzahl:

        -   keine Ähnderung

    -   Kontostand: 7509,08 €

    -   Barkassenstand: 0,00 €

3.  Interna

    1.  Issues:
        https://github.com/DE-RSE/vorstand/labels/n%C3%A4chste%20Vorstandssitzung

        -   [132:](https://github.com/DE-RSE/vorstand/issues/132) onboarding -
            unverändert

        -   [130](https://github.com/DE-RSE/vorstand/issues/130):  AWS - FL und
            JD stimmen sich nochmals ab

        -   [129](https://github.com/DE-RSE/vorstand/issues/129): Protokoll MV -
            erledigt, schließen

        -   [124](https://github.com/DE-RSE/vorstand/issues/124): ReSA People
            Roadmap interview- ist schon veröffentlicht, Ticket schließen

        -   [122:](https://github.com/DE-RSE/vorstand/issues/122) CampusSource
            Award:

            -   Jurymitglieder benennen: FL, BF, DN (?)

            -   bei vielen Einreichungen noch in der Community nachfragen

            -   CampusSource erarbeitet jetzt Zeitplan für das Reviewverfahren

            -   SD will einreichen

        -   [120](https://github.com/DE-RSE/vorstand/issues/120): PublicCode.eu:
            Beteiligung der Community --\> SJ: Umfrage formulieren, verteilen,
            auswerten mit Kommentar, evlt. Positionspapier daraus erarbeiten

        -   [110](https://github.com/DE-RSE/vorstand/issues/110): Prinzipien
            wirksamer Karriereunterstützung --\> unverändert

        -   [91](https://github.com/DE-RSE/vorstand/issues/91): Fellowship --\>
            unverändert

        -   [81](https://github.com/DE-RSE/vorstand/issues/81): MoU mit GI:
            Michael meldet sich nach Einreichung des NFDI-Antrags

        -   [63](https://github.com/DE-RSE/vorstand/issues/63): Passwort-Safe:
            es fehlen noch zwei Ausweiskopien

        -   [48](https://github.com/DE-RSE/vorstand/issues/48): Meilensteine -
            es fehlt noch Rücklagenkonzept und Beitragsbestätigung --\> SJ

        -   [111](https://github.com/DE-RSE/vorstand/issues/111): Tag der
            Forschungssoftware

            -   Dank an SJ für Organisation und Moderation --\> viele positive
                Rückmeldungen

            -   in 2022 evtl. hybrides Format oder gathertown

            -   Ergebnisse der online-Umfragen evtl. in Blog aufarbeiten

    2.  Vorstandsänderung:

        -   [letzte
            Änderungsanzeige](https://github.com/DE-RSE/vorstand/blob/master/Schriftverkehr/example-letter.md)
            als Vorlage nehmen und bei Notar Unterschrift beglaubigen lassen
            sowie Änderung im Vereinsregister beantragen --\> FL

4.  Zweckbetrieb

    1.  LoS für PID Projekt  - abgeschickt

    2.  Neues von internationaler Umfrage

        -   fast fertig

    3.  RSE track auf SE22: weitere Werbung u.a. auf dem morgigen Community Call

    4.  Idee einer "Weihnachtsfeier" - FL macht Ticket und fragt in Community

    5.  06.-10.10. WOSS --\> Vortrag von Martin Hammitzsch
        https://wosss.org/wosss21/S4-MartinHammitzsch

        -   EU-SSI? Wer weiß Bescheid?

        -   BF spricht Alexander Struck an

5.  Nächster Termin

    -   06.12. 9:00 Uhr

 

![](spacer.jpg)

..................................

Bernadette Fritzsch

Schriftführerin
