---
tags: derse
---

2022-04-05 Vorstandssitzung de-RSE e.V.
=======================================

Raumzeit
--------

12:30 Uhr - 13:35 Uhr

Teilnehmende
------------

-   Frank Löffler

-   Stephan Janosch

-   Jan Dietrich

-   Bernadette Fritzsch

**Entschuldigt**:

-   Daniel Nüst

-   Florian Thiery (cross-meeting)

*Die Vorstandssitzung ist beschlussfähig.*

 

1.  Protokolle:

    -   Das Protokoll der vorhergehenden Sitzung vom
        [08.03.2022](https://github.com/DE-RSE/protokolle/blob/master/Vorstandssitzungen/Protokoll-Vorstand-deRSE-2022-03-08.md)
        wurde einstimmig angenommen.

2.  Aktuelle Statistiken

    -   Änderung Vereinsmitgliederanzahl: keine

    -   Kontostand: 8266,31 €

    -   Ausgaben \>100€:

        -   327,87€ für Versicherung

        -   2000,00€ für CampusSource Award

    -   Barkassenstand: 0 €

    -   [Template zur
        Begrüßung](https://github.com/DE-RSE/vorstand/blob/master/Standardschreiben/Begruessungsemail/begruessungsemail.md)
        --\> Dokument wird in der owncloud verlinkt unter Vereinsdokumente -\>
        Mitglieder

3.  Interna

    1.  Issues:
        https://github.com/DE-RSE/vorstand/labels/n%C3%A4chste%20Vorstandssitzung

        -   [\#48](https://github.com/DE-RSE/vorstand/issues/48): Meilensteine
            (closed)

            -   darin noch unerledigt: Beitragsbescheinigungen (SJ) und
                Rücklagenkonzept (SJ)

            -   neues Ticket für beide anlegen (TODO: FL)

        -   [\#78](https://github.com/DE-RSE/vorstand/issues/78),
            [\#79](https://github.com/DE-RSE/vorstand/issues/79),
            [\#112](https://github.com/DE-RSE/vorstand/issues/112),
            [\#113](https://github.com/DE-RSE/vorstand/issues/113),
            [\#126](https://github.com/DE-RSE/vorstand/issues/126),
            [\#132](https://github.com/DE-RSE/vorstand/issues/132):
            Vorstandsänderungen

            -   Antrag auf Vorstandsänderung ist beglaubigt an Amtsgericht (FL)
                geschickt worden; Registerauszug ist von SJ angefordert, wird an
                Bank und Finanzamt weitergeleitet

            -   es fehlt noch:

            -   [ ] Bankvollmachten ändern

            -   [ ] Adressänderung an Finanzamt, Versicherung, Bank mitteilen

        -   [\#91](https://github.com/DE-RSE/vorstand/issues/91): Fellowships:
            keine Änderung seit letzter Sitzung

            -   auf absehbare Zeit sind Fellowships nicht umsetzbar, wir
                brauchen vorher besseres Community Building/Management --\> aus
                Liste "nächste Vorstandssitzung" rausnehmen

        -   [\#120](https://github.com/DE-RSE/vorstand/issues/120):
            publiccode.eu

            -   Stimmungsbild in der Community wurde sowohl im chat als auch auf
                Emailliste eingeholt, war meist positiv. Allerdings wurde auch
                auf potentielle Probleme hingewiesen bei Forschungsprojekten mit
                Industriebeteiligung an Institutionen, die selbst Geld verdienen
                wollen/müssen.

            -   Zusammenfassung soll als Blogbeitrag veröffentlicht werden.
                TODO: JD erstellt eine erste Version.

            -   Wenn Zusammenfassung vorliegt, soll entschieden werden, ob wir
                als de-RSE e.V. unterzeichnen.

        -   Bankzugang: für alle Vorstandsmitglieder?

            -   bisher haben Zugang: SJ, FL

            -   DN ist angesprochen worden, kann auch zugreifen

4.  Zweckbetrieb

    1.  Beteiligung an Software Engineering Tagung 2023

        -   Eine Umfrage in der Community ergab, dass sowohl ein thematisches
            Treffen in Paderborn (evtl. als deRSE23) und als auch ein Community
            Event im Sommer 2023 gewünscht sind.

        -   Orga-Team soll sich demnächst treffen. TODO SJ macht Terminumfrage.

    2.  MoU mit GI

        -   nochmalige Anfrage bei Michael Gödicke ist erfolgt, Terminvorschlag
            von Michael soll kommen. TODO Wiedervorlage (BF)

    3.  Neues von internationaler Umfrage

        -   Umfrage ist abgeschlossen, es müssen noch einige Datenverknüpfungen
            rausgenommen werden (Verbindung Ort-Gehalt u.ä.), die Rückschlüsse
            auf die Person zulassen. Dann soll Datenexport verfügbar gemacht
            werden.

    4.  CampusSource Award
        [\#134](https://github.com/DE-RSE/vorstand/issues/134)

        -   [x] Überweisung an Campus Source erfolgreich (2000 € für
            CampusSource Award)

        -   [ ] Blogbeitrag zur Conference (BF, evtl. mit Beitrag von FL)

    5.  [Funding for deRSE Community
        Manager](https://pad.gwdg.de/lwL9YnSPSmavv74woU_pkA#)

        -   neues Programm:
            [VIGO](https://www.dfg.de/foerderung/info_wissenschaft/info_wissenschaft_22_18/index.html)

            -   Nach erstem Eindruck zielt der Call auf eindeutig auf
                Infrastrukturen und nicht auf Community Management. VIGO wird
                auch Thema beim morgigen [Community-Call] sein.

            -   Evtl. sollten wir den Antrag schreiben, wie wir das brauchen,
                auch wenn wir nicht ganz in das Profil passen, um schon mal über
                eine Weiterfinanzierung nach einer Anschubfinanzierung
                nachzudenken. Vielleicht kann ein RSE-relevantes
                Infrastrukturprojekt als Aufhänger genommen werden. --\>
                entscheiden nach dem Community Call

            -   Antragsdetails siehe
                https://www.dfg.de/formulare/12_12/12_12_de.pdf

    6.  Vorbereitung nächste Mitgliederversammlung/Wahlen

        -   virtuell bis 31.8.2022 möglich auf
            [Grundlage](https://www.vereinsrecht.de/neue-sonderregelungen-fuer-vereine.html)

        -   Vorstandswahlen vorbereiten

            -   [ ] Anfrage im Chat / auf Liste: wer will kandidieren? offen
                gestalten, neue Vorstandsmitglieder gewinnen (TODO BF)

        -   Änderungen in Satzung/Geschäftsordnung, [offenes Issue aus Bericht
            2020](https://github.com/DE-RSE/protokolle/blob/master/Mitgliederversammlungen/MV-deRSE-2020-08-27-V1.md)

            -   [Issues](https://github.com/DE-RSE/satzung/issues) --\>  issues
                ansehen und dort kommentieren (TODO alle!)

                -   BF spricht DN, wann er wieder zurück kommt und übernehmen
                    kann

            -   Wahlleitung auslagern
                [\#70](https://github.com/DE-RSE/vorstand/issues/70) - wen
                ansprechen? --\> kommende Sitzung

        -   insgesamt: Einbindung der Community verbessern

            -   siehe Angebot Webseiten

                -   Treffen organisieren mit weiteren Interessierten --\> TODO
                    FL

            -   Communityprozess bei Publiccode.eu

                -   siehe oben

            -   Mailingliste (Probleme bei SPAM, Philip Sommer)

                -   Diskussion zu allg. Infrastruktur etc. --\> TODO SJ

    7.  Weitergabe Informationen an den RSE society zwecks newsletter

        -   https://twitter.com/ResearchSoftEng/status/1507304094200913958

        -   [ ] Aufruf an die Community, hier mitzuhelfen ( TODO SJ)

    8.  Klausur - als Community Event in 2022

        -   [x] Größe festlegen: weil MV online gemacht werden kann, können wir
            uns auf ca. 20-30 Leute beschränken;

        -   [x] Umfang: 1-2 Tage

        -   [ ] wer/wo organisiert

            -   [ ] JD+FL fragen nach Räumen

        -   [ ] Zeitpunkt

            -   knapp vor Sommerferien: Juni / Anfang Juli

        -   Ticket: https://github.com/DE-RSE/projekte/issues/9

5.  Nächster Termin

    -   wird per Umfrage festgelegt

 

![](spacer.jpg)

..................................

Bernadette Fritzsch

Schriftführerin
