2020-02-04 Vorstandssitzung de-RSE e.V.
=======================================

04.02.2020, 10:00 Uhr - 10:50 Uhr

Teilnehmer
----------

-   Frank Löffler

-   Bernadette Fritzsch (ab 10:29 Uhr)

-   Stephan Janosch

-   Daniel Nüst

*Die Vorstandssitzung ist beschlussfähig.*

Tagesordnung
============

1. Das Protokoll der vorhergehenden [Sitzung vom 21.01.2020](https://github.com/DE-RSE/protokolle/blob/master/Vorstandssitzungen/Protokoll-Vorstand-deRSE-2020-01-21.md) wird einstimmig angenommen.

2. Mitgliederverwaltung
    - SJ berichtet:
        - Mahnungen für ausstehende Mitgliedsbeiträge wurden verschickt
        - Inkonsistenzen in der Mitgliederliste sind gelöst; Grund: fehlende Formulare der Gründungsmitglieder
        - nächster Schritt sind die Zahlungsaufforderungen für 2020
    - Workflow Mitgliederverwaltung (FL, SJ): Workflow klappt jetzt gut, aber eine Beschreibung des Vorgangs wäre sinnvoll

3. Finanzen
    - SJ berichtet:
        - alle Diskrepanzen in der Kasse sind geklärt
        - nach weiterer Einarbeitung konnten die Vereinsbereiche (ideell, geschäftsbetrieb) in der Mitgliederverwaltung JVerein eingerichtet werden und Buchungen sind nun sauber getrennt
        - Formular für Spendenquittung (SJ): Formulare verschicken ist über JVerein mit einem PDF-Template möglich, da würden sich also elegant Quittungen generieren lassen.
        - Jahresabschluss für 2019 ist _fertig_

(BF kommt hinzu)

4. deRSE20
    - Vorgehen Unterschrift Mietvertrag für Konferenz (FL): Vertrag noch nicht fertig, aber schon vorbereitet; weil Geschäftswert erfordert dass 4 Vorstandsmitglieder unterschreiben müssen wird das weitere Vorgehen besprochen

5. Kommunikation
    - FL: es gibt wenig Traffic im Chat oder auf der Emailliste; ein Eindruck ist, dass generell nicht so viel passiert, was nicht den Tatsachen entspricht; müssen Zusammenarbeit mit Community intensivieren und aus Vorstand heraus alles was öffentlich sein kann, dann auch dort diskutieren. Insbesondere auch eigene Punkte dort nochmal wiederholen auch wenn Meinungen vorstandsintern bekannt.
    - DN Vorschlag: öffentliche Vorstandsprotokolle, wenn verabschiedet, dort posten
    - DN: Arbeitsgruppen werden im Jahresverlauf hier auch für mehr Informationsfluss sorgen

6. Organisation Vorstandsaufgaben
    - aktuelle Aufgabenverwaltung wird kritisch diskutiert
    - Vorschlag: Nutzung eines gemeinsamen Kalenders für wichtige, wiederholende Termine (z.B. Versenden der Beitragsquittungen, Erinnerung Beitragszahlung)
    - Vorschlag: mittelfristige Aufgaben könnten über GH Issues verwaltet werden, dringende und kurzfristige Aufgaben (zusätzlich?) ins aktuelle Pad
    - Diskussion soll bei nächster Sitzung fortgeführt werden

Protokollführer: DN
