2020-07-02 Vorstandssitzung de-RSE e.V.
=======================================

13:04 Uhr - 13:55 Uhr

 

Teilnehmer
----------

-   Vorstandsmitglieder

    -   Frank Löffler

    -   Bernadette Fritzsch

    -   Daniel Nüst

    -   Stephan Janosch

    -   Martin Hammitzsch

-   Entschuldigt:

    -   Stephan Druskat

*Die Vorstandssitzung ist beschlussfähig.*

 

Tagesordnung
============

1.  Die Protokolle der vorhergehenden Sitzungen vom
    [27.05.2020](https://github.com/DE-RSE/protokolle/pull/8) und
    [16.06.2020](https://github.com/DE-RSE/protokolle/blob/master/Vorstandssitzungen/Protokoll-Vorstand-deRSE-2020-06-16.md)
    werden angenommen.

2.  Aktuelle Statistiken

    -   Vereinsmitgliederanzahl: 49

    -   Kontostand: 4822,84

    -   Barkassenstand: 0

    -   Anzahl unbezahlter Mitgliedsbeiträge: 2019-2; 2020-0

        ![](https://pad.gwdg.de/uploads/upload_867a511cacd07121b1bae34550c3f5e2.png)

3.  Steuererklärung 2019

    -   Ende Juli Abgabe; SJ und MH stellen Infos zusammen

    -   Infos müssen auch für die Kassenprüfer vorbereitet werden

    -   beim nächsten Call unbedingt behandeln!

4.  Aufgaben (siehe Label [nächste Vorstandssitzung
    )](https://github.com/DE-RSE/vorstand/labels/n%C3%A4chste%20Vorstandssitzung)

    -   F2F vor der MV unwahrscheinlich

    -   Wahlen remote - FL fragt bei Anbieter Polyas nach

    -   MV

        -   MH kümmert sich im August lokal um Infrastruktur (insbesondere
            Mikro);

        -   BigBlueButton Instanz von SJ soll genutzt werden, backup Option
            Instanz Uni Jena;

        -   vorher Test anbieten;

        -   Agenda klären - bis zur nächsten Sitzung Dokumente (Berichte
            Vorstand, Kassenprüfung) vorbereiten

    -   Passwortsafe

        -   es fehlen noch einige Einträge

        -   jeder legt seine/ihre Ausweiskopie in Passwortsafe

    -   Meilensteine - Klärung der Rücklagen in Issue Steuererklärung ziehen

5.  NFDI

    -   Abstract wurde abgeschickt und ist öffentlich verfügbar auf der [DFG
        NFDI
        website](https://www.dfg.de/download/pdf/foerderung/programme/nfdi/nfdi_konferenz_2020/nfdi4rse_abstract.pdf)

    -   Telefonat Sure-Vetter

        -   im allgemeinen recht positiv

        -   (längere) Zusammenfassung im Chat

        -   kein Geld für Querschnittsthemen vom Direktorat

        -   evtl. Treffen mit ihm, DFG-Person und uns, um über mögliche, andere
            Finanzierung zu sprechen → nach NFDI-Konferenz und damit
            wahrscheinlich nach Sommer

    -   Absprache mit GI - keine Aktivitäten bisher, Michael Gödicke hat sich
        noch nicht wieder gemeldet, Zusammengehen in einem gemeinsamen Antrag
        ist wahrscheinlich aus Zeitgründen auch nicht mehr machbar

    -   nächste Woche NFDI Konferenz - Vortrag

        -   FL weist darauf hin, dass Querschnittsthemen zu kurz kommen;

        -   MH - SW Aspekte in NFDI einbringen;

        -   weitere Arbeit an Folien nach der Vorstandssitzung 16:00 Uhr

6.  Email "Infrastruktur-Software mithilfe nutzerzentrierter und agiler
    Entwicklung?" von David Brodesser

    -   SJ setzt Terminplaner auf → bisher nicht passiert, TODO

7.  Ask-us-anything Meetings

    -   Erfahrungen aus erstem internationalen Treffen: vor allem zu SORSE, UK
        zentriert

    -   ist ein analoges deutsches Treffen sinnvoll?

        -   weiter die internationalen Meetings beobachten

        -   evtl. "Stammtisch" im Nachgang der MV

8.  Nächste Termine

    -   23.7.2020 13:00 Uhr nächste Vorstandssitzung

    -   6.8.2020 13:00 Uhr

    -   20.8.2020 13:00 Uhr

.

.

...........................................

Bernadette Fritzsch

Schriftführer
