# 2020-12-15 Vorstandssitzung de-RSE e.V.

09:00 Uhr - 10:04 Uhr

## Teilnehmer
  - Frank Löffler
  - Stephan Janosch
  - Bernadette Fritzsch
  - Florian Thiery
  - Stephan Druskat
  - Daniel Nüst

**Entschuldigt**:

*Die Vorstandssitzung ist beschlussfähig.*


1. Das Protokoll der vorhergehenden Sitzung vom [10.11.2020](https://github.com/DE-RSE/protokolle/blob/master/Vorstandssitzungen/Protokoll-Vorstand-deRSE-2020-11-10.md) wird angenommen.
2. Aktuelle Statistiken 
    - Vereinsmitgliederanzahl: 50 (+1)
    - Kontostand: 6562,54 € (es fehlen noch 17 Mitgliedsbeiträge für 2021)
    - Barkassenstand: 0 € 
	- ![](https://pad.gwdg.de/uploads/upload_9c190e749353f7964220751dfce4d933.png)
3. Interna
    1. Vorstandswechsel
        - [Martin's Zugriff wo nötig entfernen](https://github.com/DE-RSE/vorstand/issues/79) und [Florian Zugriff auf Vorstands-Infrastruktur geben](https://github.com/DE-RSE/vorstand/issues/78) 
        - weiterhin offen:
            - TODO: Vereinsregistereintrag ändern [#92](https://github.com/DE-RSE/vorstand/issues/92) - SD findet beim Amtsgericht das procedere raus, ob Einbindung Notar notwendig ist 
            - danach Vollmacht bei Bank: SJ Info von Bank 
            - Vorstands-BBB Raum: Anmeldung von Florian bei GWDG steht noch aus - unverändert
    2. Adressänderung > [#27](https://github.com/DE-RSE/vorstand/issues/27)
        - siehe Änderung Vereinsregister (siehe TOP 3.1., oben)
    3. Webseiten 
		- TODO: Termin über Rocket Chat ausmachen, bleibt TODO fürs neue Jahr --> [#57](https://github.com/DE-RSE/vorstand/issues/57) - bleibt
    4. Mailingliste 
		- bisher keine Archivierung, nach Alternativen suchen > [#82](https://github.com/DE-RSE/vorstand/issues/82)
		- evtl. DFN?
		- bei nächster Vorstandssitzung Infrastruktur insgesamt diskutieren und gesamte Liste erstellen, danach DFN kontaktieren
    5. Weitere Issues: https://github.com/DE-RSE/vorstand/labels/n%C3%A4chste%20Vorstandssitzung
		- Einladung für Mitarbeit zur Verbesserung der Satzung [#84](https://github.com/DE-RSE/vorstand/issues/84)
			- erledigt
		- ruhende Mitgliedschaften --> [#86](https://github.com/DE-RSE/vorstand/issues/86)
			- sollte Ausnahme bleiben, Angabe von Gründen notwendig
			- erledigt
		- Terminvereinbarung David Brodesser --> [#89](https://github.com/DE-RSE/vorstand/issues/89)
			- Austausch über agile Methoden
			- Termin in 2021
		- Endorse FAIR4RS --> [#85](https://github.com/DE-RSE/vorstand/issues/85)
			- Forderungen eher niedrig gehalten, können wir als Verein unterstützen
		- RocketChat Kanal für Jobangebote --> [#87](https://github.com/DE-RSE/vorstand/issues/87)
			- eigener Kanal soll angelegt werden, um dann auch gesammelt die Angebote sichten zu können
		- Meilensteine für 2021 anlegen [#48](https://github.com/DE-RSE/vorstand/issues/48)
			- Diskussion bei nächster Vorstandssitzung
		- Passwortsafe - Ablage wichtiger Infos [#63](https://github.com/DE-RSE/vorstand/issues/63)
			- bleibt
		- Testimonial Software Heritage --> [#83](https://github.com/DE-RSE/vorstand/issues/83)
			- bleibt
			
4. Zweckbetrieb
    1. Gespräche mit GI --> [#81](https://github.com/DE-RSE/vorstand/issues/81)
	    - Gespräch BF mit Michael Goedicke: GI hat um Verschiebung des zweiten Gesprächs zwischen GI und de-RSE gebeten
		- Terminumfrage für Februar nach der nächsten Vorstandssitzung der GI läuft
		
    2. Umfrage unter RSE-Gruppen in D
        - ein Gespräch bisher durchgeführt mit PIK 
        - heute noch Gespräch mit HZG
        - restliche GEspräche kommen dann Anfang nächsten Jahres 
        - Repositories eingerichtet: Fragen in [öffentlichem](https://github.com/DE-RSE/survey_rse-groups), Antworten in [geschütztem](https://github.com/DE-RSE/survey_rse-groups_priv) Bereich
        - evtl. auf Twitter darauf aufmerksam machen (FL)
		
    3. Neues von internationaler Umfrage
        - Vorbereitungen laufen, letzten Freitag abgestimmt über neue Fragen (z.B. zu FAIR)
        - im Januar findet nächstes Meeting statt 
        - Beteiligte Länder: UK, USA, NZ, Nordische Länder, NL, D, B, AUS, Südamerika (als Ganzes), 
		CA (machen das aus Datenschutzgründen getrennt, stellen aber die Ergebnisse zur Verfügung)
		 
    4. (Community-)Chronik 2020
        - [Status](https://pad.gwdg.de/PS7wJhGDRQebDcVSWzSrdg?view)
        - Vorschlag einer Neujahrsmail an alle Mitglieder 
            - Hinweis auf Aktivitäten in 2020 und Bitte, selbst beizutragen in Liste
            - Meilensteine für 2021
    5. Status SORSE
        - permanente Betreuung verlangt viele Ressourcen
		- Ende März wahrscheinlich Schluss, evtl. Pause 
		- Warten auf Beschluss des RSE Councils
        - Beiträge sind da, Poster weniger
        - SORSE bisher UK lastig - dort sind auch mehr Erfahrungen und Ressourcen vorhanden
        - wie kann de-RSE sich besser einbringen? mehr Leute einbeziehen, nicht nur Vorstand & Diskussion im SORSE Steering Committee in Bezug auf sichtbare UK-Lastigkeit
        
    6. Plan Konferenz 2021
        - Neues aus dem RSE Council: trifft sich 2021-01-25
        - FL: hat in Jena für 14.-16.09.2021 wegen der Räume angefragt 
		- (sollten keine Ferien sein (TODO) + Bundestagswahl am 26.9.)
		- weitere Planungen erst in 2021


5. Sonstiges
    - NFDI-Mitgliedschaft
        - evtl. Beitritt gleichzeitig mit GI -> eher unrealistisch, weil Gespräche mit GI sehr langsam vorangehen
        - zu klären: Verpflichtungen, Kosten (DN schaut sich Dokumente an und fasst in nächster Sitzung zusammen)
    	- Issue [#90](https://github.com/DE-RSE/vorstand/issues/90)
	- Fellowship
        - Mitgliedschaft aktivieren, sichtbar werden --> in nächster Sitzung nochmals besprechen
        - vorhandene finanziellen Mittel nutzen
        - SD macht sich Gedanken dazu; Erfahrungsaustausch mit UK anregen bzw. via Council
		- [#91](https://github.com/DE-RSE/vorstand/issues/91)


6. Nächster Termin
    - 26.01.2021 16:00-18:00 (nach Treffen des Intl RSE Council)
    
     

    ![](spacer.jpg)

..................................

Bernadette Fritzsch

Schriftführerin