2020-11-10 Vorstandssitzung de-RSE e.V.
=======================================

09:00 Uhr - 9:56 Uhr

### Teilnehmer

-   Frank Löffler

-   Bernadette Fritzsch

-   Stephan Janosch

-   Florian Thiery

-   Daniel Nüst

**Entschuldigt**: -

*Die Vorstandssitzung ist beschlussfähig.*

1.  Das Protokoll der vorhergehenden Sitzung vom [13.10.2020](https://github.com/DE-RSE/protokolle/blob/master/Vorstandssitzungen/Protokoll-Vorstand-deRSE-2020-10-13.md) wird angenommen.
    
2.  Aktuelle Statistiken

    -   Vereinsmitgliederanzahl: 48 (-1) (Austritt zum 01.01.202)

    -   Kontostand: 4835,14 €

    -   Barkassenstand: 0 €

3.  Interna

    1.  Protokoll MV
        -   Zwei getrennte Versionen:

            -   [Version für
                Finanzamt](https://github.com/DE-RSE/protokolle/blob/master/Mitgliederversammlungen/MV-deRSE-2020-08-27-V1.md) mit kurzer Zusammenfassung der Diskussion: wird einstimmig angenommen, kann so ans Finanzamt weitergeleitet werden
            -   [Version für
                Mitglieder](https://github.com/DE-RSE/protokolle/blob/master/Mitgliederversammlungen/MV-deRSE-2020-08-27-Details.md)
            mit den Details aus Diskussion als Gedächtnisstütze für die vorzunehmenden Änderungen; letzten Kommentar rausnehmen (BF) - dann an Mitglieder rausgeben per RocketChat
            
        -   TODO: Info an Mitglieder, dass wir Diskussion zu Satzung/Geschäftsordnung in Repo führen wollen  --> DN schickt Entwurf für die mail an Vorstand, nach Abstimmung dann über den email-Verteiler
        -   Einbindung von Jan Philipp Thiele, der angeboten hatte, seine
                Erfahrungen einzubringen --\> SJ sucht email Adresse raus, DN spricht Jan Philipp per Mail an.

    2.  Vorstandswechsel

        -   [Martin's Zugriff wo nötig
            entfernen](https://github.com/DE-RSE/vorstand/issues/79) und
            [Florian Zugriff auf Vorstands-Infrastruktur
            geben](https://github.com/DE-RSE/vorstand/issues/78)

        -   teilweise schon abgearbeitet, offen:

            -   TODO SD: Amtsgericht - findet das procedere raus, ob Einbindung
                Notar notwendig ist --\> keine neuen Informationen, bei SD nachfragen

            -   danach Vollmacht bei Bank: SJ Info von Bank

            -   Vorstands-BBB Raum: Anmeldung von Florian bei GWDG steht noch
                aus - unverändert

    3.  Adressänderung \> [\#27](https://github.com/DE-RSE/vorstand/issues/27)

        -   siehe Änderung Vereinsregister (TOP 5, oben)

    4.  Webseiten - Termin über Rocket Chat ausmachen, bleibt TODO \>
        [\#57](https://github.com/DE-RSE/vorstand/issues/57)

    5.  Mailingliste - bisher keine Archivierung, nach Alternativen suchen \>
        [\#82](https://github.com/DE-RSE/vorstand/issues/82)

4.  Zweckbetrieb

    1.  Updates aus / Aktivitäten in Chaptern?

        -   derzeit ruhig

        -   in Münster zum Anfang des Semesters Online-Event versuchen (DN)

        -   Community Call - evtl. über unsere Kanäle darauf hinweisen (mit Link
            auf Haupt-Pad mit den Zugangsdaten)

    2.  Testimonial für [SoftwareHeritage](https://www.softwareheritage.org/support/testimonials/)
        von de-RSE erstellen \> [\#83](https://github.com/DE-RSE/vorstand/issues/83)
        -   FL TODO: noch nicht passiert
        
    3.  Info zu Gespräch mit GI am 15.10.2020
    
        -   Frage SJ: pad archivieren? --> FL: [done](https://github.com/DE-RSE/vorstand/blob/master/Sitzungsprotokolle/GI/2020-10-15.md)
            
        -   [Vorschlag für MoU](https://github.com/DE-RSE/vorstand/blob/master/Sitzungsprotokolle/MoU_GI/Beschreibung.md) von DN und FL erstellt und an GI geschickt als Material für
            Diskussion in deren Vorstand. \> [\#81](https://github.com/DE-RSE/vorstand/issues/81)
            
        -   Gespräch im Dezember, GI nochmals auf [Terminumfrage](https://terminplaner.dfn.de/4V3uvY64rWhJ5qEV) hinweisen
        
    4.  Umfrage unter RSE-Gruppen in D
    
        -   Umfrage von/für RSE-Gruppen siehe [Pad](https://pad.gwdg.de/_KMM9yQ5QEyAw-7SbTQLGA)
    
        -   aktueller Status: noch kein Fortschritt (TODO FL, zeitnah)
    
        -   Einwilligung zur Verarbeitung personenbezogener Daten, im Protokoll
            des Gesprächs festhalten, danach anonymer Export in DB; wichtig zu kommunizieren, was mit den Daten passiert
    
    5.  Neues von internationaler Umfrage
    
        -   initialer Call demnächst, SJ ist dabei
    
        -   Zugehörigkeiten zu Einrichtung auch noch abfragen
    
    6.  Bericht Int. RSE Leaders Meeting (SD, FL, SJ)
    
        -   [Blog](https://researchsoftware.org/2020/10/09/2nd-international-rse-leaders-workshop.html)
    
        -   TODO: repost in de-RSE Blog (SD)
    
    7.  (Community-)Chronik 2020
    
        -   [Status](https://pad.gwdg.de/PS7wJhGDRQebDcVSWzSrdg?view)
    
        -   bitte stetig aktualisieren: vielleicht nun vor dem Jahresende
            Communityaufruf, evtl. zusammen mit den Erinnerungen für Mitgliedsbeiträge
    
    8.  WIP: SORSE Workshop Proposal "Research Software Community Development
        Workshop" (Jeremy Cohen, Michelle Barker, Daniel Nüst)

        -   Status - derzeit in Gespräch mit Dozenten, wahrscheinlich im Januar/Februar,
            Kontakt zu Int. RSE Leaders
    
    9.  Plan Konferenz 2021
    
        -   Neues aus dem RSE Council
            -   Vertreter von de-RSE benannt - SD und FL, sowie als Vertreter SJ und FT
            -   andere Chapter haben noch nicht benannt
            -   erster Council Call, demnächst startet Terminumfrage dafür
        -   Idee: evtl. regionale Splittertreffen im Spätsommer im Freien
        -   nachfragen, ob man Räume reservieren kann mit Unterstützung beim Hygienekonzept --\> TODO FL
    
5.  Sonstiges

    -   Issues für Verfolgung der TODOs wieder in kommenden Vorstandssitzungen
        abarbeiten

6.  Nächster Termin

    -   15.12.2020 9:00 
    -   TODO: wegen Termin nochmals bei SD nachfragen (SJ)
