---
tags: derse
---

2021-09-23 Vorstandssitzung de-RSE e.V.
=======================================

Raumzeit
--------

13:00 Uhr - 14:02 Uhr

Teilnehmer
----------

-   Bernadette Fritzsch (BF)

-   Frank Löffler (FL)

-   Jan Dietrich (JD)

-   Stephan Janosch (SJ)

-   Florian Thiery (FT) (ab 13:09)

**Entschuldigt**: - ...

Gast: Stephan Druskat

*Die Vorstandssitzung ist beschlussfähig.*

1.  Protokolle:

    -   Das Protokoll der vorhergehenden Sitzung vom 13.09.2021 liegt noch nicht
        vor. Die Protokolle der vorherigen Sitzung am
        [31.08.2021](https://github.com/DE-RSE/protokolle/blob/master/Vorstandssitzungen/Protokoll-Vorstand-deRSE-2021-08-31.md)
        und
        [02.09.2021](https://github.com/DE-RSE/protokolle/blob/master/Vorstandssitzungen/Protokoll-Vorstand-deRSE-2021-09-02.md)
        wurden noch nicht von allen gelesen und können daher nicht angenommen
        werden.

    -   Erste Version Protokoll MV
        https://github.com/DE-RSE/protokolle/blob/master/Mitgliederversammlungen/MV-deRSE-2021-09-15.md

        -   SD als zweiter Protokollant hat keine Beanstandungen

        -   Anhänge:

            -   "quasi vorhanden" (muss teilweise noch in Form gebracht werden):
                Teilnehmerliste, Kassenprüfer, Rechenschaftsbericht Vorstand

            -   fehlt: Finanzbericht --\> kommt demnächst

            -   bitte alle bis zum nächsten Mal anschauen

2.  Aktuelle Statistiken

| Standard | ermäßigt  | Förderm. | Summe | 
|----------|-----------|----------|-------| 
| 51       | 2         | 1        | 54    | 

-   Kontostand: 7472,88 €

-   Barkassenstand: 0 €

3.  Interna

    1.  Transparenzregister

        -   Stand Befreiung: keine Neuigkeiten, FL will nochmals nachfragen

    2.  kurzes Resume der MV

        -   Template anpassen:

            -   Dank für Kassenprüfer, Vorstand, insbesondere scheidende
                Mitglieder in Template verankern

            -   Bericht Kassenprüfer möglichst auch von ihnen verlesen lassen

        -   in MV wurde mehrfach darauf hingewiesen, dass bei Abstimmungen
            Enthaltungen als Nein zu zählen seien --\> nochmals in Satzung
            nachschauen ---\> Missverständnis: Enthaltungen zählen als nicht
            abgegebene Stimmen

    3.  MoU mit GI: https://pad.gwdg.de/OvL-q70_Sw-sA8iGT6Xwhg

        -   neue Version von BF erstellt, Kommentare der anderen
            Vorstandsmitglieder?

            -   “Vertragsdauer” --\> “Geltungsdauer” ersetzen

        -   weitere Schritte --\> an GI zurückspielen, BF an Michael Goedicke

    4.  Issues:
        https://github.com/DE-RSE/vorstand/labels/n%C3%A4chste%20Vorstandssitzung

        -   Zugriff für Jan einrichten

        -   Adresse im DLR kann bleiben

        -   Bericht SeptembRSE

            -   Bericht Jan: guter Austausch zwischen den Chaptern,
                Möglichkeiten der Zusammenarbeit (job description templates)

            -   NL RSE - Carlos Martinez äußert Interesse an engerer Kooperation

            -   14.10. Int RSE Day

                -   Event im Rahmen der NFDI (mit Konrad Förstner, Michael
                    Goedicke) - bisher noch keine Aktivitäten

                -   Community - Call machen für offenen Austausch z.B. FL über
                    seine Gruppe

                -   SJ: SW Lebenszyklus durchgehen als Skelett für eine
                    Veranstaltung

                -   nationale Veranstaltungen, die international geteilt werden;
                    Nordic RSE hat etwas geplant

                -   aktuelles Dokument zur Sammlung geplanter Aktivitäten:
                    https://docs.google.com/document/d/1WxP54L-C0oJ7dzpiTVT6FiU_fSg_zU03qdukzPkg9XM/edit?usp=sharing

        -   Int Council

            -   SD wäre bereit, deRSE auch weiterhin zu vertreten, muss aber
                noch entscheiden, ob er dafür Zeit hat

            -   JD wäre bereit zu übernehmen

    5.  Finanzen: gemeinsame JVerein-Sitzung mit Florian erfolgt

        -   in nächster Sitzung nochmals Vorgehen klären bei Ausgabe \>100 Euro
            (siehe Hinweis der Kassenprüfer)

    6.  Frage an SD: Brief an Finanzamt

    7.  Adresse beim DLR

        -   Kann so bleiben, SD erhält PScans und leitet Post an BF weiter, wenn
            er im Office ist

4.  Zweckbetrieb

    1.  Neues von internationaler Umfrage - nein

    2.  Invitation to ReSA People Roadmap interview by Michelle Barker (ging an
        DN und SD) - Dokument erstellt und abgestimmt

    3.  CampusSource Award

        -   https://ev.campussource.de/publikationen/csa2022/

        -   am 16.09. auf Herbsttagung angekündigt

        -   wollen wir uns auch finanziell beteiligen? bisher nicht endgültig
            geklärt, OS Office beteiligt sich mit 2000 Euro

        -   beim nächsten Mal Abstimmung

    4.  German Reproducibilty Day 16.10.21

        -   https://reproducibilitynetwork.de/germanreproday

    -   SD aus Vorstands-Mailngliste entfernen

        -   RocketChat beibehalten, an Vorstandssitzungen als Gast teilnehmen

    -   Angebot zu Mitarbeit an Webseite von Philip Sommer

    -   deRSE Fellowship

        -   SD hat dazu Gespräche geführt und macht demnächst eine Terminumfrage
            für Diskussion dazu

5.  Nächster Termin

    -   12.10.2021 11:00 Uhr

![](spacer.jpg)

..................................

Bernadette Fritzsch

Schriftführerin
