# 2020-03-04 Vorstandssitzung de-RSE e.V.

04.03.2020, 10:08 Uhr - 11:32 Uhr

## Teilnehmer

- Frank Löffler
- Daniel Nüst
- Stephan Janosch
- Stephan Druskat
- Martin Hammitzsch (ab 10:14)

entschuldigt:
- Bernadette Fritzsch

*Die Vorstandssitzung ist beschlussfähig.*

# Tagesordnung

1. Das Protokoll der vorhergehenden [Sitzung vom 04.02.2020](https://github.com/DE-RSE/protokolle/blob/master/Vorstandssitzungen/Protokoll-Vorstand-deRSE-2020-02-04.md) wird angenommen.

1. Aktuelle Statistiken
    - Vereinsmitgliederanzahl: 47
    - Kontostand: 2324.45 €
    - Barkassenstand: 0 €

1. Zukünftige Aufgabenverwaltung soll teilweise per GitHub gestaltet werden, damit die Aufgabenverwaltung im Protokoll nicht überhand nimmt, aber auch nichts vergessen wird.
    - Vorschlag von FL
        - Projekte als Sammlung von Tickets für bestimmte Anlässe. Beispiele:
            - [Steuererklärung 2019](https://github.com/DE-RSE/vorstand/projects/4)
            - [Jahreshauptversammlung 2020](https://github.com/DE-RSE/vorstand/projects/2)
            - evtl. auch für Vereinsorgane, z.B. [Schatzmeisterei](https://github.com/DE-RSE/vorstand/issues?q=is%3Aissue+is%3Aopen+label%3ASchatzmeisterei)?
        - Label [nächste Vorstandssitzung](https://github.com/DE-RSE/vorstand/labels/n%C3%A4chste%20Vorstandssitzung)
        - besonders wichtige Aufgaben einfach weiterhin direkt im Protokol erwähnen oder verlinken
        - ggf. mehr Arbeit für Schriftführer (zusammenkopieren), aber Protokoll kann auch einfacher werden weil Ergebnissprotokoll
        - Aufgaben allgemein: https://github.com/DE-RSE/vorstand/issues (Zugriff für Vorstandsmitglieder)
        - [GitHub Label "nächste Vorstandssitzung"](https://github.com/DE-RSE/vorstand/labels/n%C3%A4chste%20Vorstandssitzung)) soll Sitzungsführung vereinfachen
    - Diskussion zum Vorgehen
        - sich selbst kann man immer "assignen", ansonsten kurz auf Sitzung ansprechen
        - "assigned" bedeutet, dass die Person daran arbeitet > wichtig um bei dringenden issues zu erkennen was eilt
        - Idee: Issue Template dafür anlegen, damit es einfacher ist zu copy'n'pasten

1. Vereinsverwaltung
    - Zahlungsaufforderungen für 2020 wurden verschickt
    - Jahresabschluss 2019: Buchungen sind eingefroren; der Detailgrad des "Standard"-Berichts aus JVerein ist nicht ausreichend für den Jahresbericht, wird bearbeitet werden müssen
    - Steuererklärung 2019: auf dem Schirm; ggf. Fortbildung geplant (SJ), Steuerberater möglich und wird als sinnvoll angesehen; Angebote Steuerberater werden eingeholt
    - Spendenquittung-Template gegenchecken (MH)
    - Postadresse des Vereins
        - SD: DLR "Institut für Softwaretechnologie" ist möglich, Vereinssitz wäre weiterhin Berlin
        - Nachhaltigkeit? > Vorstandsmitglied beim Institut im DLR > Adresse kann sich regelmäßiger ändern, daher "gute Übung"
        - Adresse muss überall aktualisiert werden (Finanzamt, Amtsregister), das ist mit Kosten verbunden
        - Assoziationen möglich, "c/o" in der Adresse wichtig um Unabhängigkeit zu wahren
        - SD: klärt finale Adresse nochmal ab, dann wird der Beschluss gefasst

1. MS Reactor-Angebot zu Kooperation für RSEng-Workshop
    - SD: MS hat angebot an ihn heran getragen ob ähnliche Veranstaltungen wie auch in anderen Ländern zu RSE in Kooperation zwischen MS und de-RSE e.V. durchgeführt werden könnten; Diskussion beim letzten beRSErc-Treffen war durchaus kritisch bzgl. der Assoziation mit Firmen
    - FL: sieht relativ unabhängig aus > weniger inhaltliches Problem als Assoziation der Organisationen
    - SD: geplanter Zeitraum ist Mai (vs. CoVid19) relativ kurzfristig, gemeinsame Veranstaltung eher Ende des Jahres?
    - SJ: Regionalgruppe als Mitveranstalter eine Lösung?
    - SD: gibt Rückmeldung, dass wir diskutieren und mit langfristigerem Terminvorschlag
    - DN: wenn wir die Personen haben, die das durchführen wollen, dann können wir das auch unter eigenem Namen machen
    - SJ: Im Community Call ansprechen

1. Versicherung
    - MH: Recherchen gemacht und Angebot von BERVA Berliner Versicherungsagentur GmbH & Co. KG, 14057 Berlin, eingeholt für eine Haft- und Veranstaltungshaftpflichtversicherung (die Unterlagen liegen den Vorstandsmitgliedern vor); dieses Angebot ist nach eingehenden Recherchen und Beratungsgesprächen vom Preis und der Leistung angemessen und deckt die Bedarfe des Vereins (insbesondere für die Durchführung jährlichen Konferenz) gut ab.
    - MH: Da der Betrag von ca. 300 € unter 500 € liegt sind _nicht_ mehrere Unterschriften notwendig; eine langfristige Verpflichtung besteht nicht, da jährlich gekündigt werden kann; der Abschluss sollte durch Vorsitzenden bzw. Stellvertreter erfolgen, damit die Verarbeitung des Antrags beim Versicherer reibungslos erfolgt; ein Maklervertrag ermöglicht direkten Kontakt und hoffentlich reibungslosere Bearbeitung unserer Anliegen
    - **Abstimmung: das vorliegende Angebot für eine Haft- und Veranstaltungshaftpflichtversicherung wird einstimmig angenommen**, FL & DN koordinieren Unterschrift und Vertragsabschluss

1. Zusammenarbeit und Rolle deRSE20 Financial Chair und deRSE e.V.
    - Financial Chair kümmert sich proaktiv um Finanzen der deRSE20
    - Schatzmeister des Vereins ist als deRSE General Chair verantwortlich für formelle (Vereins-)Angelegenheiten in Abstimmung mit Vorstand 
    - Steuerberater für 2020 kontakieren, zwecks Einnahmen aus Konferenz (s.o.)

1. Zusammenarbeit deRSE2020 und GI
    - SJ: Antrag auf Typ C Konferenz bei GI OHNE Tagungskostenzuschuss ist gestellt (Verein Hauptverantwortlicher, GI ist Mitveranstalter)

1. Vorstandskalender (Google)
    - SD erteilt Zugriff auf Vorstandskalender für Vorstandsmitglieder
    - Zugriff für FL und SJ funkioniert nun, BF noch offen

1. Nachlese f2f-Meeting des Vorstands
    - Ideen und Pläne dürfen nicht im Sande verlaufen, konkret:
    - SD: bis Monatsende Blog post zum Vorstands-F2F
    - DN: Blog post sollte mit Infos zu den Arbeitsgruppen begleitet werden > Hack-Day zur Aktualisierung der Webseite soll durchgeführt werden

1. Domain derse.org
    1. Eine Reservierung der typografisch und inhaltlich sehr ähnlichen Domain könnte schnell über FL erfolgen
    1. Mittelfristig sollen Domains über den Verein registriert sein (Konto beim Domain Name Registrar)
    1. FL reserviert Domain, Kosten für derse.org und de-rse.org über Auslagenerstattung regeln

1. NFDI4RSE
    - Aktuelle Orga und Entwicklungen: https://pad.gwdg.de/NiHQksk6TD-gOXL0OQBVeQ
    - Beteiligung von Vorstandsmitgliedern sehr wünschenswert

1. [jeRSE](https://de-rse.org/jeRSE/) im Begriff der Gründung
    - März: Workshop Datenmanagement für Abschlussarbeiten (Christoph Rzymski + FL)
    - April: eingeladener Vortrag "Rechtliches rund um Forschungssoftware" von Fabian Rack

7. Nächster Termin
    - 18.03.2020 10 Uhr

Protokollführer: DN
