2019-12-18 Vorstandssitzung de-RSE e.V.
=======================================

18.12.2019, 9:08 Uhr - 10:35 Uhr

Teilnehmer
----------

-   Frank Löffler
-   Stephan Druskat (zunächst passiv)
-   Bernadette Fritzsch
-   Stephan Janosch

entschuldigt
-   Martin Hammitzsch
	
*Die Vorstandssitzung ist beschlussfähig.*

Tagesordnung
============

### 1. Protokoll

Das Protokoll der vorhergehenden [Sitzung vom
25.11.2019](https://github.com/DE-RSE/protokolle/blob/master/Vorstandssitzungen/Protokoll-Vorstand-deRSE-2019-11-25.md)
wird angenommen.

### 2. Aktueller Status

-   Vereinsmitgliederanzahl: 45

-   Kontostand: 2000,95 €

-   Barkassenstand: 0 €

-   Anzahl unbezahlter Mitgliedsbeiträge: 6, die betreffenden Mitglieder
        sind angeschrieben.

-   Verdacht auf fehlerhaften Kontoauszug für Juni, SJ kümmert sich darum.
        Eventuell können die 60 Euro Diskrepanz damit erklärt werden.

-   Spendenquittung - wird beim nächsten Mal diskutiert

-   Mitglieder der Mailingliste: 341, Twitter-Follower: 550

    ![](https://pad.gwdg.de/uploads/upload_57c86790a0e09d459bead6068522feb0.png)

### 3. Vorstandsinterna

1.  **Sicherer Speicherort** für sensitive Daten wird bestimmt

    -   Bericht Recherche SJ - nichts Neues, verschoben

2.  Stand der **Vereinsdatenverwaltung**

    -   MH berichtet von Test des backup aus owncloud - MH nicht anwesend:
            verschoben

3.  Dokumente **IT-Infrastruktur**bestand und -anforderungen

    -   verlinkt auf https://pad.gwdg.de/q2Z-gJAyTFGnpcLfim1SnQ\#

    -   in wiki oder github-MD verschieben?

    -   entscheiden, ob wir das nicht öffentlich machen können

4.  **Vereinshaftpflicht**

    -   BF hat bei RDA Deutschland e.V. nachgefragt, der aber keine
            Haftfplicht hat

    -   Recherche von SD zu Schutzbrief Deutsches Ehrenamt

        -   welche Versicherungen sind sinnvoll?

            -   Haftpflicht bei verursachten Schäden durch Angestellte oder
                    Vorstand

            -   Veranstalterhaftpflicht bei Schäden bei Veranstaltungen

            -   Vermögensschädenversicherung - schützt das Vermögen des
                    Vereins gegen schuldhafte Pflichtverletzung, es gibt auch
                    Versicherungen gegen vorsätzliche Pflichtverletzung

            -   Versicherung, die private gesamtschuldnerische Haftung wird
                    aufgehoben

        -   Schutzbrief relativ teuer 399 Euro, mit Rechtsschutz 590 Euro

            -   Angebot von Allianz

        -   wahrscheinlich brauchen wir nicht alle dort angebotenen
                Produkte, so dass er zu teuer ist.

        -   eventuell besser, einzelne Versicherungen über Vergleichsportal
                buchen

        -   nochmals bei F2F besprechen, wichtig für Konferenz

5. Agenda **F2F Treffen** wird angesprochen:

    -   Pad: https://pad.gwdg.de/AFqNJjewRHKHDWU9ma4dYw\#

### 4. "öffentliche" Vereinsaktivitäten

1.  Verein als (Mit-)veranstalter der **deRSE20** Konferenz?

    -   SJ berichtet über Möglichkeiten der Zusammenarbeit mit der GI

        -   GI hat mehrere Möglichkeiten der Organisation

            -   Typ A - GI hauptverantw und nimmt die Gewinne (wie deRSE19)

                -   Typ C - GI ist Mitveranstalter, man kann Tagungszuschuss bei
                    GI beantragen --\> Möglichkeit, unseren Überschuss vom
                    Vorjahr rauszubekommen; Entscheidung durch Fachbereich
                    notwendig, der sich erst im Mai trifft.

                -   Willi Hasselbring - macht nur C-Konf, sieht deRSE als
                    berechtigt für Tagungszuschuss;

            -   Wie kriegen wir das Geld von deRSE19 aus der GI für die
                Organisation der deRSE20?

                -   Tagungszuschuss als Ausschüttung oder Spende des
                    Fachbereichs an deRSE?

                -   TODO: SJ spricht mit Michael Gödicke

    -   Welche Kosten fallen bei der Konferenz an?

        -   Catering --\> kann an Sponsoren ausgelagert werden, um die
                Gefahr der Aberkennung der Gemeinnützigkeit bei Catering
                entgegenzuwirken.

        -   Kosten durch Räume - unklar, wann Rechnung gestellt wird: TODO
                FL

    -   Falls deRSE e.V. (Mit-)veranstalter würde, brauchen wir schnell

        -   sehr kurzen Draht zu Steuerberatung mit Konferenzerfahrung im
                gemeinnützigen Verein, am besten sowohl:

        	-   nicht kommerziell als Teil des Konferenzplanungsteams

            -   kommerziell als Ergänzung und für Abschluss

        -   Haftpflicht für Großveranstaltungen

        -   Expertise in genauer Buchhaltung (Kassenwärter?), speziell
                genaue Trennung aller Ausgaben/Einnahmen nach Typen

        -   mögliche Gefahren

            -   unerwartete Steuerverpflichtungen

            -   Verlust der Gemeinnützigkeit

            -   erzwungenes Insolvenzverfahren, sollten wir zu irgendeinem
                Zeitpunkt unter 0€ kommen (z.Bsp. unerwartete Steuern)

    -   SJ schlägt vor Beratung bei Rechtsanwalt/Steuerberater

        -   z.B. https://www.gemeinnuetzigkeit-dresden.com/leistungen/

        -   SD: Steuerberater vor Ort, den man dann auch für Steuererklärung
            kontaktieren kann

2.  FL berichtet über **NFDI-Querschnittstreffen** am 4.12. in Berlin

    -   generell anhaltende Atmosphäre des Unwissens und Hörensagens, was
            Schlüsselfragen der NFDI angeht

        -   unklar, ob 2020 Querschnittsthemen zum Antrag zugelassen werden

        -   unklar, wie überhaupt mit Querschnittsthemen in der NFDI
                umgegangen werden soll (unklar von Seiten der DFG / dem RfII)

        -   unklar, wer Direktor der NFDI wird

        -   Budget des Direktoriums für 2019/20 1,7 M€.

        -   unklar, ob es in 2020 eine NFDI Konferenz gibt

            -   Zeitpunkt Mai wäre ungünstig, weil dann die Anträge von 2019
                    noch nicht öffentlich entschieden sind

            -   später ist ungünstig, weil man dann kaum noch Einfluss auf
                    evtl. Anträge 2020 nehmen kann und somit der Grund der
                    Konferenz in Frage gestellt ist

    -   Zusammenschluss Querschnittsthemen + Informatikkonsortium

        -   Zusammenschluss wird eher als ungünstig gesehen, aber als
                    letztmögliches Mittel zum Zweck nicht ausgeschlossen.

        -   Konsortium für Informatik als Fachkonsortium wird generell
                    begrüßt und eine enge Zusammenarbeit mit einem solchen,
                    sollte es das geben, wird generell von allen zugesagt.

        -   Es wird allgemein anerkannt, dass es selbst im günstigsten
                    Fall nicht ohne einen Zusammenschluss von einigen der
                    bisherigen Querschnittskonsortien (derzeit ca 10-12) gehen
                    wird.

        -   So wird NFDI2link (vor allem DFN, aber auch Bibliotheken)
                    explizit nicht allein auftreten, sondern sucht aktiv
                    Partner.

    -   Anwesende Querschnittsgruppen werden Dokument erarbeiten,
        welches die "Berlin-Deklaration" aufgreift und einen
        weiterführenden Vorschlag zum Umgang von Querschnittsthemen in
        der NFDI macht. Dieser soll dann idealerweise auch von den
        Unterzeichnern der "Berlin-Deklaration" unterschrieben werden,
        um gegenüber der DFG / dem RfII mehr Gewicht zu haben.

3.  Technische Lösung für **Chapter-Webseiten** unter der de-rse Domain

    -   Regionale Chapter können frei eine eigene (unabhängig von deRSE)
            Webseite aufsetzen.

    -   Innerhalb der de-rse.org Domain sollten wir aber Regeln für
            Ablauf/URL/Repo haben.

    -   Ziele

        -   keine Steine in den Weg legen, sondern im Gegenteil: helfen

        -   einfaches Anlagen von Chapterwebseiten mit eindeutigem Bezug zu
                de-rse.org (Domain im URL)

        -   Aufbau eines gewissen "Zugehörigkeitsgefühls" durch
                Erfahrungsaustausch zwischen Chaptern

        -   möglichst einheitlicher Auftritt, daher sollen einfache
                Änderungen des Templates möglich sein

        -   Klärung von Urherberrechtsfragen schon im Ansatz, weshalb ein
                Impressum für alle chapter vorgeschlagen wird

    -   Vorteile 1 gemeinsames Repository

        -   einfacheres Update/CI aller Chapterseiten bei gemeinsamem
                Template

        -   Corparate Design erkennbar (chapters.de-rse.org/chapterX)

    -   Vorteil N Repos (pro Chapter ein eigenes Repository)

        -   einfacheres Rechtemanagement (Person X hat nur Zugriff auf
                Chapterseiten Y, aber nicht auf Chapterseiten Z)

        -   getrennte Wiki/Tickets für Chapter

        -   skalierender Ansatz: nur im Clone, was Personen jeweils
                interessiert

        -   Aufsetzbar z.B. als Fork eines Template Repos

    -   Nach der Diskussion wurde **einstimmig beschlossen: **
	

*Es gibt ein gemeinsam gehostetes Template, aber pro Chapter jeweils ein eigenes Repository.* 


4.  Diskussion zu **de-RSE-"Swag"**

    -   Ausgangspunkt war die Anfrage an FL nach de-RSE T-Shirts. Soll der
            Vorstand dies organisieren bzw. bei der Organisation helfen?

    -   Möglichkeiten

        -   Hilfeseite zu Verwendung des Logos (im Moment zwar öffentliches
                Repo, aber kaum beworben)

        -   Anbieten von Vorlagen bei diversen Anbietern von T-Shirts,
                Tassen, ect.

        -   Eigenverkauf des Vereins, z.Bsp. bei Veranstaltungen --\> Gefahr
                der Aberkennung der Gemeinnützigkeit, keine wirtschaftliche
                Tätigkeit des Vereins

        -   externer Dienstleister produziert T-Shirt, spendet Teil des
                Erlöses an Verein (s. z.B
                https://socialshirtshop.de/ueber-uns/);

        -   Verein stellt Template bereit, Template kann von jemanden aus
                dem Verein erstellt werden --\> im Verein nachfragen FL,
                eventuell in Jahresendmail TODO SJ

    -   Soll die Finanzierung und damit auch die Einnahmen direkt über den
            Verein laufen?

        -   Vorteile

            -   Geld kommt sofort dem Verein zugute

        -   Nachteile

            -   Mehraufwand auf Kassenwärterseite (Buchführung,
                    Steuererklärung, Gemeinnützigkeit)

            -   gewisses finanzielles Risiko bei Sammelbestellungen

    -   Nach Diskussion wurde **einstimmig beschlossen**:

 *Die Finanzierung von Artikeln im deRSE-Style soll nicht über den Verein abgewickelt werden* 


### 5. Jahresendmail 2019

-   Mitglieder sollen über den Status informiert und auf die kommende Konferenz
    hingewiesen werden.

-   Der Entwurf liegt im pad bereit und kann bis zum Ende der Woche editiert
    werden.

### 6. Nächster Termin

-   8.1.2020 ab Mittag: F2F Treffen in Berlin

    -   11 Uhr ist Community-Call, eventuell als Vorstand geschlossen teilnehmen

    -   TODO: SD organisiert Räume

### 7. Aufgaben

[ ] SJ aktualisiert Mitgliederdaten und prüft Zahlstatus

[ ] SJ Vorbereitung Jahresabschluss

[ ] SJ beschreibt Dienstzusammenhänge bei der GWDG

[ ] MH testet Backup Vereinsverwaltung

[ ] Vereinshaftpflichtversicherungsangebote einholen & sichten

[ ] Anforderungen für Infrastruktur in pad aufnehmen (alle)

[ ] Gespräch mit Michael Gödicke über Möglichkeiten, das Geld von deRSE19 für
die deRSE20 nutzen zu können

[ ] Prüfen, wann Rechnung zu Räumen für deRSE20 gestellt wird (FL)

[ ] Steuerberater für Beratung finden (SJ)

[ ] Jahresendmail editieren (alle)

[ ] Jahresendmail verschicken (SJ)

[ ] SD organisiert Räume für F2F-Treffen

 

 

 

...........................................

Bernadette Fritzsch

Schriftführer
