---
tags: derse
---

2021-07-05 Vorstandssitzung de-RSE e.V.
=======================================

 

9:00 Uhr - 10:17 Uhr

Teilnehmer
----------

-   Stephan Janosch

-   Frank Löffler

-   Florian Thiery

-   Bernadette Fritzsch

-   Daniel Nüst

**Entschuldigt**: - Stephan Druskat

*Die Vorstandssitzung ist beschlussfähig.*

 

1.  Protokolle:

    -   Das Protokoll der vorhergehenden Sitzung vom
        [09.06.2021](https://github.com/DE-RSE/protokolle/blob/master/Vorstandssitzungen/Protokoll-Vorstand-deRSE-2021-06-09.md)
        wird nach kleinen Änderungen angenommen.

2.  Aktuelle Statistiken

    -   Vereinsmitgliederanzahl: **+4**

| Standard | ermäßigt  | Förderm. | Summe | 
|----------|-----------|----------|-------| 
| 53       | 2         | 1        | 56    | 
|----------|-----------|----------|-------| 


    -   Kontostand: 7496,68 €

    -   Barkassenstand: 0 €

3.  Interna

    1.  Jahresabschluss 2020 (SJ)

        -   Stand Bescheinigung über gezahlte Beiträge - unverändert

    2.  Transparenzregisterbefreiung

        -   keine Rückmeldung bisher, auf telefonische Nachfrage (FL) wurde um
            weitere Geduld gebeten

        -   Bitte Überweisung für 2020 freigeben: FL, BF

    3.  [Issues](https://github.com/DE-RSE/vorstand/labels/n%C3%A4chste%20Vorstandssitzung)
        (Zweckbetrieb-bezogen weiter unten)

        -   Meilensteine 2021
            ([\#48](https://github.com/DE-RSE/vorstand/issues/48))

            -   Arbeitsgruppenprozess definieren
                ([\#56](https://github.com/DE-RSE/vorstand/issues/56)) → TODO:
                Person(en) zuordnen - DN nimmt sich der Sache an

            -   Rücklagenkonzept/Workflow erarbeiten → TODO: Person(en)
                zuordnen; SJ will sich mit FT zusammensetzen

            -   Beitragsbescheinigungen → noch zu erledigen (SJ, siehe TOP 3.1)

        -   Adresse nach Ausscheiden von SD aus Vorstand → TODO: klären; wegen
            Abwesenheit von SD auf nächste Sitzung verschieben

        -   Passwortsafe ([\#63](https://github.com/DE-RSE/vorstand/issues/63))

            -   Ausweise zweier Vorstandsmitglieder - soll demnächst nachgeholt
                werden

        -   Adressänderung einbauen
            ([\#112](https://github.com/DE-RSE/vorstand/issues/112))

            -   Bank ([\#113](https://github.com/DE-RSE/vorstand/issues/113)),
                Finanzamt, Versicherung, Templates

            -   alles unverändert --\>klären wie wir den Prozess beschleunigen
                können

        -   Martin “ausbauen”
            ([\#79](https://github.com/DE-RSE/vorstand/issues/79))

            -   Bankvollmacht
                ([\#113](https://github.com/DE-RSE/vorstand/issues/113))
                --\>unverändert (SJ)

        -   Florian “einbauen”

            -   [ ] Bankvollmacht
                ([\#113](https://github.com/DE-RSE/vorstand/issues/113))

            -   unverändert (SJ)

        -   Webseite ([\#57](https://github.com/DE-RSE/vorstand/issues/57)) →
            TODO: Termin/Plan für Umstellung

            -   verschieben auf nächste Sitzung, evtl. kann FL vorher noch etwas
                machen

        -   MV21 ([\#114](https://github.com/DE-RSE/vorstand/issues/114))

            -   bisher keine Reaktionen auf Ankündigungsblogpost bzgl.
                Kandidatur

            -   nochmals bewerben, damit möglichst bereits in der Einladung die
                Kandidaten mitgeteilt werden können.

            -   Seite erstellen mit bisherigen Kandidaten - wer sonst noch
                kandidieren will, melde sich per pull request oder auch per Mail
                an Vorstand

4.  Zweckbetrieb

    1.  Neues von internationaler Umfrage

        -   SJ hat übersetzt, arbeitet mit weiteren Mitarbeitern dran

        -   drei von uns sollten dann testen

    2.  Fellowships ([\#91](https://github.com/DE-RSE/vorstand/issues/91))

        -   SD macht Termin für Sprint --\> unverändert

    3.  Prinzipien wirksamer Karriereunterstützung in der Wissenschaft
        ([\#110](https://github.com/DE-RSE/vorstand/issues/110))

        -   nächste Schritte? --\> DN macht Aufschlag

    4.  publiccode.eu ([\#120](https://github.com/DE-RSE/vorstand/issues/120))

        -   SD hat Kontakt aufgenommen und nachgefragt, inwiefern auch
            Forschungssoftware im scope von publiccode.eu ist. Dies wurde von
            publiccode.eu bejaht.

        -   Vorstandsbeschluss: Der Vorstand unterzeichnet im Namen des Vereins
            den open letter, um die Anliegen von publiccode.eu zu unterstützen.

        -   Der Beschluss wurde einstimmig angenommen.

        -   SD kümmert sich darum

    5.  campusSOURCE Award 2022

        -   https://github.com/DE-RSE/vorstand/issues/122

        -   campusSOURCE e.V. bisher Lernsoftware, Verwaltungssoftware, wollen
            aber auch in Bereich der Forschungssoftware; wollen Preis ausloben

        -   Vorschlag: gemeinsame Ausschreibung, wir stellen uns auf Event vor,
            helfen die Jury gut zu besetzen, helfen den Award zu bewerben

        -   Profil der Ausschreibung soll noch nachgeschärft werden; im Oktober
            vorbereitendes Event

        -   TODO: alle schauen sich vorgeschlagenen Text an

    6.  [(Community-)Chronik](https://pad.gwdg.de/CmnItcnHTpacqax6iYtC6g)

        -   von regelmäßiger Agenda nehmen, bleibt trotzdem Aufgabe an alle

    7.  MoU mit GI ([\#81](https://github.com/DE-RSE/vorstand/issues/81))

        -   Status unklar wegen Kommentar im Dokument, dass offizielles MoU für
            die GI “erklärungsbedürftig” sei

        -   mit Michael Goedicke Kontakt aufnehmen (BF), ob noch weiter
            Interesse besteht und inhaltliche Fragen klären, ob es in GI
            genügend Rückhalt gibt

    8.  NFDI e.V. Mitgliederversammlung

        -   wurde wegen technischer Probleme abgebrochen und verschoben

    9.  FoSW in NFDI (SJ)

        -   Vorschlag aus Allianz AG, in der NFDI das Thema Forschungssoftware
            im Rahmen einer Informationsveranstaltung zu positionieren (SJ
            gemeinsam mit Konrad Förstner und Michael Gödicke)

        -   TODO für alle: Themensammlung anschauen, Ideen sammeln

    10. SeptembRSE

        -   RSE-UK plant conference of Research Software Engineers als online
            event mit einer “SeptembRSE Worldwide” Session, um die verschiedenen
            nationalen Chapter zu vernetzen. Bisher von de-RSE noch keine
            Rückmeldung erfolgt -  SJ pingt uns im Chat nochmals an für
            Erinnerung.

    11. Tag der Forschungssoftware
        ([\#111](https://github.com/DE-RSE/vorstand/issues/111)) → Orga-Team für
        Koordination ausrufen?

        -   evtl. zusammen mit Info-Tag zu FoSW in NFDI (siehe TOP 4.9)

        -   hat dann größere Reichweite

    12. Bericht de-RSE\@SE'22 Programmtreffen (SD / SJ)

        -   Programmtreffen fand statt, SJ kümmert sich darum

    13. Bericht RSE-Gruppenleitungstreffen (FL)

        -   23 Teilnehmende

        -   [Mitschriften im
            Pad](https://pad.gwdg.de/MsJ9vP8mRPWP9bczRib61Q?both#)

        -   Gruppenvorstellung

        -   Gruppenfoto:

            ![](https://pad.gwdg.de/uploads/upload_eabb64c7c6fd175651e9c7ae199e1bca.png)

            \*(evtl. auf Foto im Blog verlinken)\*

        -   freie Diskussionen (nach Abstimmung) in breakout Gruppen bearbeitet

            1.  Erfahrungen, um eine RSE-Gruppe zu gründen

            2.  Wie kann ich eine neue RSE-Gruppe gut an meiner Institution
                etablieren?

            3.  Wie kann ich Forschergruppen besser in RSE-Themen einbinden?

            -   2 & 3 in 2. Runde kombiniert

        -   nächstes Treffen: September

        -   RSE-Gruppen-Positionspapier geplant - “Warum soll es RSE-Gruppen
            geben?”

            -   Vorlage: http://dx.doi.org/10.18419/opus-11178

            -   soll verallgemeinert werden

        -   TODO: Blogpost FL

    -   Geschichte der FoSW

        -   BF hat Frau Gramelsberger angeschrieben und über de-RSE sowie schon
            bestehende Initiativen zur Archivierung von Software informiert.

        -   Angebot: de-RSE nutzen, um Aufrufe zum Finden von alten
            Software-Artefakten bzw. von Akteuren zu verteilen

5.  Nächster Termin

    -   27.07. 12:30 Uhr

![](spacer.jpg)

..................................

Bernadette Fritzsch

Schriftführerin
