2020-09-03 Vorstandssitzung de-RSE e.V.
=======================================

13:00 Uhr - 13:59 Uhr

Teilnehmer
----------

-	Stephan Janosch
-   Frank Löffler
-   Florian Thiery
-   Stephan Druskat
-   Daniel Nüst
-   Bernadette Fritzsch (zu TOP1, danach wieder ab TOP 5)

*Die Vorstandssitzung ist beschlussfähig.*

Tagesordnung
============

1.  Das Protokoll der vorhergehenden Sitzung vom
    [20.08.2020](https://github.com/DE-RSE/protokolle/blob/master/Vorstandssitzungen/Protokoll-Vorstand-deRSE-2020-08-20.md)
    wird angenommen.

2.  Aktuelle Statistiken

    -   Vereinsmitgliederanzahl: 49

    -   Kontostand: 4858,94 EUR

        -   1 Mitglied hat zusätzlich 1 EUR überwiesen (wird zurück überwiesen,
            wenn bis ??? keine Rückmeldung eingeht)

    -   Barkassenstand: 0 EUR

3.  TODOs durch Kassenprüfung

    -   25 € Notarrechnung (BF prüft Hefter mit Gründungsunterlagen in ihrem
        Büro)

    -   durchnummerierter Quittungsblock (bei altem Quittungsblock muss Nummer
        jeweils manuell eingetragen werden)

        -   Empfohlen: Neuanschaffung eines nummerierten Quittungsblock
        -   Fallback: per Hand nummerieren

    -   Stempel auf Quittungen

        -   Stempel wird genutzt
        -   Erscheint formeller

4.  Steuererklärung

    -   abgegeben

        -   Anhänge per Post ans FA, da Berlin keine elektronischen Belege
            anzunehmen scheint
        -   Frist ist automatisch bis 30.09.2020 verlängert (für Postweg)

5.  Mitgliederversammlung

    -   Eindrücke zur MV und zu den verwendeten Tools:

        -   FL: Wahl per BBB ganz passabel möglich. Auch die Wahlleitung bzw.
            der Server hat die Ergebnisse nicht gesehen. Die Entscheidung gegen
            eine Wahl per Polyas war daher gerechtfertigt.
        -   FL: BBB als Interaktivtool für MV gut
        -   FL: OnlyOffice hat (zu) viele Probleme bereitet (mehrfach
            zerschossene Formatierung): in Zukunft etwas anderes benutzen
        -   SD: https://github.com/DE-RSE/vorstand/projects/7 zur Beachtung für
            nächste MV
        -   Wahlleitung bei der nä. MV aus der Community, nicht aus der Reihe
            der Kandidierenden
            ([\#80](https://github.com/DE-RSE/vorstand/issues/80))

    -   Diskussion zu Satzung

        -   ist speziell, evtl. Satzungsänderungen voranbringen und
            entsprechende Regelungen (z.B. Entlastung des Vorstands) in die GO
            auslagern
        -   Änderungswünsche sammeln, es gibt bereits ein [repo
            Satzung](https://github.com/DE-RSE/satzung/issues)
        -   auf MV hatte FL die Community zur Diskussion eingeladen
        -   DN: lieber mit Community über "richtige" Themen reden, wer an
            Satzung was ändern will, kann das über repo machen
        -   SD: Mail an alle Mitglieder, dass Diskussion im Repo erfolgen soll,
            um zeitliche Ressourcen inhaltlich verwenden zu können --\> DN
            schreibt email

    -   Eindrücke von offener Diskussion

        -   etwas schwerfällig und Beteiligung nur aus dem Kreis der schon bei
            der MV anwesenden Mitglieder
        -   SD will bei Int. leaders meeting nach Erfahrungen zur besseren
            Einbindung der Community fragen und wie man die Aktivität fördern
            kann.

6.  Vorstandswechsel

    -   Ausscheiden von Martin Hammitzsch, [Zugriff, wo notwendig, entfernen
        ​](https://github.com/DE-RSE/vorstand/issues/79) teilweise schon
        abgearbeitet. Noch offen:

        -   keepass
        -   Vollmacht bei Bank --\> SJ ruft bei Bank an
        -   Eintragung bei Amtsgericht --\> SD findet das procedere raus, ob
            Einbindung eines Notars notwendig ist

    -   [Florian Zugriff auf Vorstands-Infrastruktur
        geben](https://github.com/DE-RSE/vorstand/issues/78)

        -   rocket chat, owncloud (während Sitzung)
        -   keepass (DN und FT regeln das bilateral)

7.  Sonstiges

    1.  Beitragsnachweise (Schatzmeisterei) für die Steuererklärung

        -   Prozess soll automatisiert in Jameica laufen --\> SJ kümmert sich

    2.  (Community-)Chronik 2020

        -   schon mal pad anfangen, in RocketChat teilen
		- 	erleichtert die Erstellung des Rechenschaftsberichts

    3.  Kurzfristiger Blog Post für die MV2020?

        -   Info zu MV und neuem Vorstand
        -   kleines Update der Webseite soll erfolgen

    4.  Adressänderung

        -   zusammen mit Update des Vorstands machen (\#27)

8.  Nächster Termin

    -   21.09.2020, 12:00 Uhr

 
     
![](spacer.jpg)

 
..................................

Bernadette Fritzsch

Schriftführerin
