---
tags: derse
---

2022-06-02 Vorstandssitzung de-RSE e.V.
=======================================

Raumzeit
--------

13:00 Uhr - 14:11 Uhr

Teilnehmende
------------

-   Frank Löffler

-   Daniel Nüst

-   Bernadette Fritzsch

-   Stephan Janosch

-   Jan Philipp Dietrich

-   Florian Thiery

*Die Vorstandssitzung ist beschlussfähig.*

1.  Protokolle:

    -   Das Protokoll der vorvorhergehenden Sitzung vom
        [05.04.2022](https://github.com/DE-RSE/protokolle/blob/master/Vorstandssitzungen/Protokoll-Vorstand-deRSE-2022-04-05.md)
        wird angenommen.

    -   Das Protokoll der vorhergehenden Sitzung vom
        [11.05.2022](https://github.com/DE-RSE/protokolle/blob/master/Vorstandssitzungen/Protokoll-Vorstand-deRSE-2022-05-11.md)
        wird angenommen.

2.  Aktuelle Statistiken

    -   Änderung Vereinsmitgliederanzahl: \| Standard \| ermäßigt \| Förderm. \|
        Summe \| \|----------\|----------\|----------\|-------\| \| x \| x \| x
        \| x \|

    -   Kontostand: x €

    -   Barkassenstand: x €

    -   säumige Mitglieder wegen Beitragszahlung mahnen (SJ, FT)

3.  Interna

    1.  Issues:
        https://github.com/DE-RSE/vorstand/labels/n%C3%A4chste%20Vorstandssitzung

        -   [\#48](https://github.com/DE-RSE/vorstand/issues/48): Meilensteine

            -   Beitragsbescheinigungen (SJ) - Vorlage ist fertig, aber noch
                nicht verschickt; soll so in den Workflow eingebaut werden, dass
                die Bescheinigung automatisch verschickt wird, wenn Beitrag
                überwiesen wird

            -   Rücklagenkonzept (SJ) - unverändert

        -   [\#78](https://github.com/DE-RSE/vorstand/issues/78),
            [\#79](https://github.com/DE-RSE/vorstand/issues/79),
            [\#112](https://github.com/DE-RSE/vorstand/issues/112),
            [\#113](https://github.com/DE-RSE/vorstand/issues/113),
            [\#132](https://github.com/DE-RSE/vorstand/issues/132):
            Vorstandsänderungen

            -   Moderatorenfunktion für BBB - immer noch offen --\> SJ sowie FT+JD setzen sich zusammen und klären das

            -   Bankvollmachten → Schatzmeister

            -   Adressänderungen bekannt geben bis Ende nächster Woche: Bank
                (SJ), Finanzamt (SJ), Versicherung (FT)

        -   [\#110](https://github.com/DE-RSE/vorstand/issues/110): Prinzipien
            wirksamer Karriereunterstützung in der Wissenschaft

            -   insgesamt: Einbindung der Community

                -   Diskussion nach MV anstoßen und schon in Einladung
                    ankündigen (Textvorschlag schon in
                    [Einladung](https://github.com/DE-RSE/materials/blob/master/Einladung_Jahreshauptversammlung/Einladung_Jahreshauptversammlung_2022.md))

                	-	im inoffiziellen Teil diskutieren

                    -   DN kümmert sich zeitnah darum

        -   [\#120](https://github.com/DE-RSE/vorstand/issues/120):
            publiccode.eu

            -   [Blog
                post](https://de-rse.org/blog/2022/05/16/public-money-public-code.html)
                wurde veröffentlicht

            -   Email an contact\@fsfe.org ging 2022-05-17 raus, bisher aber
                ohne Reaktion, weder per E-Mail noch auf der Webseite

            -   erledigt

    2.  Vorbereitung nächste Mitgliederversammlung/Wahlen

        -   

        -   virtuell bis 31.8.2022 möglich,
            [Grundlage](https://www.vereinsrecht.de/neue-sonderregelungen-fuer-vereine.html),

        -   Terminumfrage im Vorstand hat stattgefunden und eine Vorauswahl getroffen. Nun soll ein weitere
			Terminumfrage an die Community gerichtet werden, auch mit Abendterminen (FL)
			- 23. und 24.08. um 13:00 Uhr und 20:00 Uhr 
			- 29.08. um 10:00 Uhr und 20:00 Uhr
			
        -   Tagesordnung offizieller Teil:
			- 	Als Einstieg evtl. über GRN informieren - 10 Minuten (BF)

            - 	offzieller Teil mit Wahlen  

        	-   Änderungen in Satzung/Geschäftsordnung, offenes Issue aus Bericht
            2020

            	-   [Issues](https://github.com/DE-RSE/satzung/issues) erweitert
                durch [\#25](https://github.com/DE-RSE/satzung/issues/25)

            	-   Beitragsermäßigung bei Doppelmitgliedschaften in GI

            	-   Satzung und Geschäftsordnung in md umwandeln --\> Aufgaben siehe
                [\#27](https://github.com/DE-RSE/satzung/issues/27)

            	-   Möglichkeiten für online MV weiter verankern

            -   Wahlberechtigt ist nur, wer Beitrag bezahlt hat - in Einladung
                darauf hinweisen. Beiträge sind lt Geschäftsordnung normalerweise 
				immer im Voraus fällig. 
				-	pragmatisches Vorgehen: 3 Tage vor MV wird Beitragszahlung geprüft und
				eine Liste der Wahlberechtigten erstellt. Falls jemand in der Zwischenzeit bezahlt hat,
				kann er/sie das einfach nachweisen und wird dann in die Liste aufgenommen.
		- Tagesordnung inoffizieller Teil:
			-	Diskussion zur Einbeziehung der Community (siehe oben)

4.  Zweckbetrieb

    1.  MoU mit GI - BF ([\#81](https://github.com/DE-RSE/vorstand/issues/81))

        -   Derzeitige Fassung wurde von uns als bestätigt an die GI gemeldet
            und wird nun in deren Vorstandssitzung vorgelegt.

    2.  Neues von internationaler Umfrage

        -   Umfrage ist abgeschlossen, aber die Daten sind wegen offener Issues immer noch nicht verfügbar. 
		SJ fragt nochmals nach

    3.  [Funding for deRSE Community
        Manager](https://pad.gwdg.de/lwL9YnSPSmavv74woU_pkA#)

        -   neues Programm:
            [VIGO](https://www.dfg.de/foerderung/info_wissenschaft/info_wissenschaft_22_18/index.html)

            -   → TODO für alle: Programm anschauen -

                -   nachdenken über Weiterfinanzierung - vertagt

    4.  Beteiligung an Software Engineering Tagung Feb 2023 

        -   de-RSE richtet eigene Konferenz aus, die co-located ist mit der Software Engineering Tagung der GI, 
		mit eigener Finanzierung. 

        -   Chair festgelegt - Wojtek Dabrowski, weitere Verantwortliche siehe https://pad.gwdg.de/2OCL6wTxSCmqWY4TNJCI4Q?view#

        -   Es wurd die Idee diskutiert, währedn der Konferenz ein Forum für NFDI Aktivitäten zu bieten. 
		Die Sektion Common Infrastructures soll dazu angesprochen werden. 

    5.  Unconference/Congress Sep 2023

        -   höchstwahrscheinlich in Jena

        -   Chairs: Benjamin Uekermann und Robert Speck, weitere Verantwortliche siehe https://pad.gwdg.de/2Z-YRjD8TdWSeu3iqM-y3Q# 

        -   inhaltlich noch nicht festgelegt - wahrscheinlich mehr interaktiv,
            Workshopcharakter

        -   gute Resonanz aus der Community

5.  Nächster Termin

    -   23.06. 13:00 Uhr

 

![](spacer.jpg)

..................................

Bernadette Fritzsch

Schriftführerin
