---
tags: derse
---

2021-04-13 Vorstandssitzung de-RSE e.V.
=======================================

11:00 Uhr - 12:00 Uhr

Teilnehmer
----------

-   Frank Löffler

-   Stephan Janosch

-   Bernadette Fritzsch

-   Daniel Nüst

-   Florian Thiery

**Entschuldigt**: -

*Die Vorstandssitzung ist beschlussfähig.*

1.  Protokolle:

    -   Das Protokoll der vorhergehenden Sitzung vom
        [26.02.2021](https://github.com/DE-RSE/protokolle/blob/master/Vorstandssitzungen/Protokoll-Vorstand-deRSE-2021-02-26.md)
        wird noch nicht angenommen (wenn SD da ist).

    -   Das Protokoll der vorhergehenden Sitzung vom
        [15.03.2021](https://github.com/DE-RSE/protokolle/blob/master/Vorstandssitzungen/Protokoll-Vorstand-deRSE-2021-03-15.md)
        wird einstimmig angenommen.

2.  Aktuelle Statistiken

    -   Vereinsmitgliederanzahl: 2 ermäßigt, 1 Fördermitglied, 48
        Standardmitglieder, **Summe 51**

        -   2 Personen müssen noch in JVerein aufgenommen werden

    -   Beitragszahlungen: 6 säumige Beiträge für 2021

    -   Kontostand: 7172,98€

    -   Barkassenstand: 0€

3.  Interna - Issues:
    https://github.com/DE-RSE/vorstand/labels/n%C3%A4chste%20Vorstandssitzung

    1.  \#110 Karriereunterstützung:  bisher Software und RSE noch nicht
        enthalten --\> DN macht Pad auf für eine Diskussion in der Community
        --\> evtl. Positionspapier dazu erstellen

    2.  \#109 Vernetzungstreffen: Mitmach-Aufruf erstellen diese Woche (FL), in
        dem weitere Mitorganisatoren gesucht werden. Danach Meeting zur
        Organisation des Treffens, Gruppentreffen im Mai/Juni angesetzt. SJ
        redet mit seiner Gruppe, ob Interesse besteht

    3.  \#108 Eintrag Transparenzregister

        -   Befreiung kann nicht rückwirkend passieren, aber für das Jahr der
            Antragstellung und bis zum Ablauf der Anerkennung der
            Gemeinnützigkeit

        -   ist nicht zeitkritisch, SD fragen, ob er schon etwas gemacht hat

    4.  \#105 deRSE22 -

        -   Status bzgl. internationaler RSE-Konferenz in 2022 unverändert

        -   eigener Track auf SE22 (siehe TOP 5)

    5.  \#102 Mitgliederbegrüßungsemail - unverändert, SD sollte noch drüber
        schauen

    6.  \#96 deRSE21 - Ticket schließen, stattdessen Tag der Forschungssoftware
        2021 (siehe neu \#111)

    7.  \#91 Fellowship

        -   wofür kann das Geld ausgegeben werden, wenn Reisen wegfallen?
            Konferenz/Lehrgangsteilnahmegebühren, evtl. Publikationsgebühren
            (kontrovers diskutiert, evtl. anteilsmäßig).

        -   ansonsten unverändert

    8.  \#90 NFDI Mitgliedschaft

        -   FL hat am 22.03.21 mit Sure Vetter gesprochen,

        -   bei GI anfragen, in welchem Zeitrahmen sie beitreten wollen --\>
            gemeinsames Bewerben, BF klärt mit Michael Goedicke

    9.  \#81 MoU - unverändert

    10. \#63 Passwortsafe - BF hat Dokument abgelegt, fehlen noch FT und SD

    11. \#57 Interner Webseiten-Hacktag ist organisiert: 21.04. 14:00 Uhr (DN,
        FL, SD)

    12. \#48 Meilensteine - unverändert

    13. \#27 Postadresse - unverändert

4.  Zweckbetrieb

    1.  Neues von internationaler Umfrage - Übersetzungen sind vor Ostern
        erstellt worden von SJ, Umfrage derzeit in Testbetrieb, ansonsten nichts
        Neues

    2.  (Community-)Chronik 2020

        -   [Status](https://pad.gwdg.de/PS7wJhGDRQebDcVSWzSrdg?view)

            -   fehlt Anfang 2020? nochmals Vorstandssitzungsprotokolle
                durchsehen bzgl. Aktivitäten, die in Chronik erscheinen könnten
                --\> Community Calls sind jetzt aufgeführt

        -   “Neujahrsmail” an alle Mitglieder

            -   Hinweis auf Aktivitäten in 2020 und Bitte, selbst beizutragen in
                Liste

            -   Meilensteine für 2021

        -   Deadline für Einträge 10.03., dann Blogpost dazu schreiben bis
            31.03. --\> FL, FT, BF; Florian macht ersten Aufschlag

        -   Dokument für 2021 existiert bereits:
            https://pad.gwdg.de/CmnItcnHTpacqax6iYtC6g

    -   Post vom Bundesanzeiger bzgl. Transparenzregister --\> siehe \#108

    -   Jahresabschluss 2020 (SJ)

        -   SJ hat Jahresabschluss erstellt, Dokumente entsprechend exportiert

        -   Überschuss von 4,858.99 Euro

        -   Bescheinigungen über gezahlte Beiträge kommen demnächst

5.  Am 24.03.21 fand ein Treffen des Vorstands mit Lars Grunske (HUB) statt, in
    dem über einen möglichen Track zu Forschungssoftware auf der SE22 gesprochen
    wurde, der durch de-RSE organisiert wird. de-RSE hat Interesse daran
    bekundet. Außerdem wurden mit ihm Möglichkeiten der Zusammenarbeit mit der
    GI über eine neu zu gründende Fachgruppe Research Software Engineering
    diskutiert.

6.  Nächster Termin

    -   11.05. 11:00 Uhr

     

![](spacer.jpg)

..................................

Bernadette Fritzsch

Schriftführerin
