---
tags: derse
---
# 2022-06-23 Vorstandssitzung de-RSE e.V.

## Raumzeit

Call: https://meet.gwdg.de/b/ste-mer-6kf


13:00 Uhr - 14:15 Uhr

## Teilnehmende
- Frank Löffler
- Bernadette Fritzsch (bis 14:02)
- Stephan Janosch
- Daniel Nüst (bis 14:10)
- Jan Dietrich

*Die Vorstandssitzung ist beschlussfähig.*

1. Protokolle:
    - Das Protokoll der vorhergehenden Sitzung vom [02.06.2022](https://github.com/DE-RSE/protokolle/blob/master/Vorstandssitzungen/Protokoll-Vorstand-deRSE-2022-06-02.md) wird angenommen.
2. Aktuelle Statistiken 
    - 1 neues Mitglied 
    - Kontostand: 8242,61 €
    - Barkassenstand: 0 €
    - säumige Mitglieder wegen Beitragszahlung mahnen - noch nicht erfolgt!

3. Interna
    1. Issues: https://github.com/DE-RSE/vorstand/labels/n%C3%A4chste%20Vorstandssitzung
        - [#136](https://github.com/DE-RSE/vorstand/issues/136)  RSE Day Mitte Oktober - bei MV besprechen im inoff. Teil; in 2021 online (siehe Chronik)
        - [#48](https://github.com/DE-RSE/vorstand/issues/48): Meilensteine
            - [ ] Beitragsbescheinigungen (SJ) - Vorlage ist fertig, aber noch nicht verschickt; in den Workflow einbauen, wenn Beitrag überwiesen wird
            - [ ] Rücklagenkonzept (SJ) - unverändert
        - ~~[#78](https://github.com/DE-RSE/vorstand/issues/78), [#79](https://github.com/DE-RSE/vorstand/issues/79), [#112](https://github.com/DE-RSE/vorstand/issues/112), [#113](https://github.com/DE-RSE/vorstand/issues/113), [#132](https://github.com/DE-RSE/vorstand/issues/132)~~: Vorstandsänderungen
            - erledigt!!!
        - [#110](https://github.com/DE-RSE/vorstand/issues/110): Prinzipien wirksamer Karriereunterstützung in der Wissenschaft --> aus label "nächste Vorstandssitzung" löschen, Ticket bleibt aber bestehen
            - insgesamt: Einbindung der Community
                - Diskussion nach MV anstoßen und schon in Einladung ankündigen (Textvorschlag schon in [Einladung](https://github.com/DE-RSE/materials/blob/master/Einladung_Jahreshauptversammlung/Einladung_Jahreshauptversammlung_2022.md))
                    - im inoffiziellen Teil diskutieren
                    - DN kümmert sich zeitnah darum
        - ~~[#120](https://github.com/DE-RSE/vorstand/issues/120)~~: publiccode.eu
            - erledigt: Rückmeldung kam und sind auf Webseite erwähnt
    2. Vorbereitung nächste Mitgliederversammlung/Wahlen
        - [x] TOP *nach* der MV mit Punkten siehe oben zur Einbeziehung der Community
        - virtuell bis 31.8.2022 möglich, [Grundlage](https://www.vereinsrecht.de/neue-sonderregelungen-fuer-vereine.html), wahrscheinlich [verlängert](https://www.heise.de/news/Kabinett-beschliesst-virtuelle-Hauptversammlung-als-Dauerloesung-7067370.html?wt_mc=rss.red.ho.ho.rdf.beitrag.beitrag) 
            - [Terminumfrage](https://terminplaner6.dfn.de/en/p/a908cb951dd7cae1a6095c1ba870d347-7881) bei Mitgliedern läuft
                - sieht momentan stark nach Mon 29.08. 10:00 Uhr aus (2. Wahl: 24.08. 13 Uhr)
        - Änderungen in Satzung/Geschäftsordnung, offenes Issue aus Bericht 2020
            - [Issues](https://github.com/DE-RSE/satzung/issues) erweitert durch [#25](https://github.com/DE-RSE/satzung/issues/25)
            - wird derzeit von DN und FL zeitnah erarbeitet, wird weiter bearbeitet > Übersicht in https://github.com/DE-RSE/satzung/milestone/1
            - Vorgehen: alle Änderungen auf MV besprechen, Falls keine Einwände,dann diese Punkte dann en bloc abstimmen lassen
            - Diskussion zu:
                - weitere Möglichkeit zur online MV
                - Frist für Beendigung der Mitgliedschaft
                - Reisekostenerstattung - Übernachtungskosten mit aufnehmen
                - redaktionelle Änderungen durch Vorstand
                - zusätzliche Frist für Erinnerung zur Erinnerung an Änderungsanträge - in Geschäftsordnung: mit Save the date die Aufforderung zum Einbringen von Änderungsanträgen verschicken
                - Wahlleitung 
                - Stichwahlen
            - Formatänderungen im Zuge der inahtlichen Änderungen bestätigen lassen 
            - Änderungen sollten/müssen zur Einladung bekannt sein
            - SJ: openSlides nutzen? FL: Slides in pads erstellen? 
                - machbar via VM: https://openslides.com/de#getting-started

4. Zweckbetrieb
    1. Neues von internationaler Umfrage
        - Abschluss: Planung Auswertung DE
        - abgeschlossen, Datenexport wird demnächst erfolgen: noch nicht verfügbar
    2. [Funding for deRSE Community Manager](https://pad.gwdg.de/lwL9YnSPSmavv74woU_pkA#)
        - neues Programm: [VIGO](https://www.dfg.de/foerderung/info_wissenschaft/info_wissenschaft_22_18/index.html)
            - → TODO für alle: Programm anschauen - 
                - nachdenken über Weiterfinanzierung
        - BMBF: Förderung von [Datenkompetenzzentren](https://www.forschungsdaten.info/nachrichten/nachricht-anzeige/bmbf-neue-bekanntmachung-zur-foerderung-von-projekten-zum-aufbau-von-datenkompetenzzentren-in-der-wissenschaft/) mit ähnlicher Ausrichtung wie VIGO
    4. Beteiligung an Software Engineering Tagung Feb 2023 (Mail von Gregor Engels)
        * wird eigene Konferenz, die co-located ist
        * eigene Finanzierung
        * wurde 2022-05-09 diskutiert
        * RSEs werden sich beteiligen, evtl. als pre-conference 
        * TODO: Rolle des Vereins klären
        * TODO: Link zu Mitschrift
        * Chair festgelegt - Wojtek Dabrowski
        * Program group festgelegt
        * IDee:
            * NFDI Sektion Common infrastructures ansprechen und Forum für Vernetzung bieten
        * recht geringe Beteiligung der Community bzgl. Orga
    5. Unconference/Congress Sep 2023
        * [Jena](https://pad.gwdg.de/2Z-YRjD8TdWSeu3iqM-y3Q#)
            * Ort: möglicherweise die [Dornburger Schlösser](https://www.jenaconvention.de/location/altes-schloss-dornburg/) ![](https://www.jenaconvention.de/app/uploads/2019/02/Location-Jena-Altes-Schloss-Dornburg-Au%C3%9Fenansicht-1440x810.jpg)
        * Chairs: Benjamin Uekermann und Robert Speck	
        * local team: FL
        * finanzen: Christian Busse, FL
        * inhaltlich noch nicht festgelegt - wahrscheinlich mehr interaktiv, Workshopcharakter
        * gute Rückmeldungen aus der Community
        * Konferenzgröße max. 120 Teilnehmer
5. Nächster Termin
    - Anfang bis Mitte Juli. Termin noch nicht festgelegt.
 

![](spacer.jpg)

..................................

Jan Philipp Dietrich

stellvertretender Schriftführer
