---
tags: derse
---

2021-09-13 Vorstandssitzung de-RSE e.V.
=======================================

Raumzeit
--------

16:30 Uhr - 17:01 Uhr

Teilnehmer
----------

-   Frank Löffler

-   Stephan Janosch

-   Florian Thiery

-   Bernadette Fritzsch

-   Stephan Druskat

**Entschuldigt**: - ...

*Die Vorstandssitzung ist beschlussfähig.*

1.  Interna

    1.  [Rechenschaftsbericht
        2020](https://github.com/DE-RSE/berichte/tree/master/Jahresberichte/2020)

        -   von FL erstellt, BF kleinere Ergänzungen

        -   Bitte um weitere Ergänzungen durch alle anderen

    2.  Mitgliederversammlung

        -   [allgemeines Ticket](https://github.com/DE-RSE/vorstand/issues/114)

        -   Schatzmeister: SJ - Vorschlag evtl. Mitgliedsbeiträge auszusetzen,
            weil derzeit kaum Ausgaben sind --\> wird als problematisch gesehen
            und daher abgelehnt

        -   Wahlleitung

            -   Vertretung fiel aus

            -   Test steht noch aus --\> SJ mit Eileen

            -   Aufwand nur für geheime Abstimmung notwendig, falls das jemand
                verlangt

        -   [Slides](https://github.com/DE-RSE/vorstand/issues/115)

            -   FL stellt Folien zusammen aus Agenda und Rechenschaftsbericht,
                Schatzmeister sollten auch eine Folie erstellen

        -   [TOP-Änderung](https://github.com/DE-RSE/vorstand/issues/72)

            -   neue Agenda annehmen in TOP2, eigener TOP zur Annahme des
                Protokolls der letzten MV

        -   Backup-Kanal einrichten, falls es Probleme mit dem BBB von GWDG
            gibt:

            -   SJ hat Zoom --\> problematisch wegen Wahl?

            -   FL hat BBB von Uni Jena

                -   https://bbb.fmi.uni-jena.de/b/fra-qec-oqo-fca

        -   Anwesenheitskontrolle - alle Teilnehmer melden sich per Klarnamen an

        -   Satzungsänderungen: zu spät (u.a.: [Delegation von
            Stimmen](https://github.com/DE-RSE/vorstand/issues/70))

            -   dazu bedarf es weiterer Klärung für rechtlich sichere
                Formulierung

        -   Trennung "offizieller" Teil und danach allgemeine Diskussion;

         

![](spacer.jpg)

..................................

Bernadette Fritzsch

Schriftführerin
