Vorstandssitzung de-RSE e.V.
============================

21.08.2019, 10:00 - 11:05
 

Teilnehmer
-----------

*   Frank Löffler (FL)
*   Daniel Nüst (DN)
*   Bernadette Fritzsch (BF)
*   Martin Hammitzsch (MH)
*   Stephan Janosch (SJ)
*   Stephan Druskat (SD)

*Die Vorstandssitzung ist beschlussfähig.*

  


1.  Vorstandsinterne Absprachen
-------------------------------
    

*   Das Protokoll zur Mitgliederversammlung ist seit 16.06.2019 abgelegt, aber
    Anhänge 2 und 3 müssen noch verlinkt werden (aus Repo berichte) (SD).

*   SD schickt noch die unterschriebenen Protokolle vom 01.02. und 19.02.2019 an
    BF für die Ablage.

*   Neue Mitglieder: Beitrittserklärungen gehen an SD, Scan wird in owncloud
    abgelegt, BF bekommt Papierform. Notification für SJ noch notwendig. FL
    benachrichtigt neue Mitglieder über ihre Aufnahme in den Verein, Text dazu
    mus noch entworfen werden (FL)

*   Gemeinnützigkeit: Steuernummer für den Verein ist vorhaben. SJ prüft, ob sie
    bereits an Bank weitergeleitet wurde. Es muss noch geklärt werden, ob der
    Verein eine freiwillige Bilanzierung machen will oder
    Einnahme-Überschuss-Rechnung sowie ob wir die Kleinunternehmerregelung
    (Grenze 50.000 Euro Gesamtumsatz pro Jahr) nutzen wollen. SD fragt bei
    Steuerberater nach. Für 2018 könnten wir mit Nullbilanz eröffnen, da im
    Gründungsjahr keine Einnahmen (Verzicht auf Mitgliedsbeiträge für 2018 auf
    der Gründungsversammlung) und Ausgaben zu verzeichnen sind. SD und SJ
    stimmen sich nochmals ab. Danach kann der Antrag auf Gemeinnützigkeit
    gestellt werden.


2. Aktivitäten für die nächsten Monate
--------------------------------------

**Stärkung/Gründung lokaler Gruppen:** 

* Bereitstellung von Material aus Konferenzworkshop (HowToStart), Anpassung der 
  Webseite und des Verzeichnisses (DN)
  
* "Starter-Paket" bereitstellen: 
  * Aufkleber (noch vorhanden)
  * Flyervorlage und generisches Poster mit Informationen
  über de-RSE e.V. sowie Platzhalter für lokale Informationen entwickeln (SD)
  * finanzielle Unterstützung von Informationsveranstaltungen bis zu 50 Euro. 
	Wichtig dabei: Teilnehmerliste, Rechnung auf Verein ausgestellt, Verpflichtung zu Bericht (Blogpost)  
                    
**de-RSE women**

Workshop auf deRSE19 hat Bedarf an Vernetzung gezeigt. Einrichten von Mailingliste und 
RocketChat-Channel als Kommunikationsplattform (BF)
  
**Vereinsmaterial überarbeiten**  
            
* Webseite:
  * deRSE19-Seite anpassen, NLeSC-Repost (SD)  
  * statt Slack Rocketchat bewerben  
  * RSE4NFDI -\> NFDI4RSE  
  * evtl. Grafik mit Mitgliederanzahl über Zeit? derzeit nicht sinnvoll  
               
**Positionspapiere** 

Der Verein möchte sich inhaltlich positionieren. Der Prozess soll offen sein, alle 
Mitglieder sollen die Möglichkeit der Mitarbeit haben (call for collaboration). 
Die Verbreitung erfolgt zunächst über die Webseite (Einrichtung einer Sektion 
"Positionen"/Veröffentlichungen). Später kann dann ein Newsletter eingerichtet werden bzw. 
es können ein eigenes Journal oder Pressemitteilungen herausgegeben werden. 

vorgeschlagene Themen:

* Data vs. Software (SD/Jan/A. Struck) 
* DFG-Guidelines: <https://pad.gwdg.de/dRRT9SU4RyOmrhBT81SaeA> (SD/SJ) 

Diese Woche soll eine Abstimmung zum Verfahren getroffen werden. 
                    
**extern / "Lobbyarbeit"** 
 
* Veröffentlichung von Blogpost: English summary of the new DFG GSP-rules" mit deRSE Positionstext 
 
* Vorstandsbeteiligung bei NFDI4RSE-Positionspapier wird abgestimmt  

* DFG-Rundgespräch: 
Nachhaltigkeit von Forschungssoftware: Ausgehend von den Ergebnissen des Workshops auf deRSE 
sollen die Diskussionen fortgeführt werden. Alle Projekte aus dem ersten Nachhaltigkeits-Call 
eingeladen. Erste VC/Telcos finden Mitte September statt. 
  * 7./8. November, Berlin, RKI  
  * Axel Loewe, Felix Bach, Stephan Druskat, Bernhard Renard, Frank
            Löffler und Gunnar Seemann (Organisator)

* deRSE20  
Die deRSE20 soll eine Community-Konferenz sein. Daher ist der Vorstand von deRSE nur indirekt über die 
Beteiligung an Konferenzplanung/Chairing involviert. Nachdem das Datum festgelegt ist, gibt es einen Call for Chairs.
FL klärt zunächst nochmals vor Ort die Rahmenbedingungen. Danach muss der Termin für einen Konferenz-Call festgelegt werden.

* UKRSE19 RSE Worldwide Session:  
SD ist eingeladen worden für Lightning talk, erstellt Vorlage und spricht dann an, wenn er Hilfe/Informationen braucht.
  
                

3.  Termin nächste Vorstandssitzung
-----------------------------------
9.9.2019, 10:30, https://conf.dfn.de/webapp/conference/97957793  
    


.

.........

Bernadette Fritzsch

Schriftführer
 