# Vorstandssitzung de-RSE e.V.

21.01.2019, 11:30 -- 12:30

**Teilnehmer:**

- Stephan Druskat (SD)
- Frank Löffler (FL)
- Bernadette Fritzsch (BF) (Protokoll)
- Daniel Nüst (DN)
- Stephan Janosch (SJ)
- Martin Hammitzsch (MH)

1.  **Vereinsinterna**

-   Wie in der letzten Vorstandssitzung vereinbart, haben alle
    Mitglieder des Vorstands ihren Mitgliedsbeitrag bezahlt, so dass die
    Barkasse eröffnet werden konnte. Daraus wurden die Gebühren für die
    Eintragung bestritten. Wir erhalten vom Notar dann Nachricht zum
    Status der Eintragung ins Vereinsregister.

-   Für die Auswahl des Vereinskontos müssen noch weitere Informationen
    eingeholt werden. Die Entscheidung soll auf der kommenden Sitzung
    gefällt werden.

-   Für 2018 müssen bereits Berichte von Vorstand, Schatzmeister und
    Kassenprüfer bis zur nächsten Mitgliederversammlung erstellt werden.
    Die internen Deadlines werden in einer nächsten Vorstandsitzung
    festgelegt.

-   FD arbeitet die aus der DSGVO resultierenden Anforderungen für die
    Datenerhebung in deRSE.
    <https://github.com/DE-RSE/materials/blob/master/Datenschutzordnung/Datenschutzordnung.md>

-   Nach der Eintragung des Vereins muss das Impressum auf der Webseite
    geändert werden.

2.  **Externe TOPs**

-   DN eine lokale RSE-Gruppe in/um Münster initiiert. In einem ersten
    Treffen haben sich 15 Personen in/um Münster getroffen. Weitere
    Treffen sollen folgen, wobei der CIO der Universität das Vorhaben
    unterstützt. DN macht auf Anregung von SD einen Blogpost dazu
    fertig.

-   Information zu EURISE: CLARIN, DARIAH und CESSDA haben ein Netzwerk
    gebildet zu RSEs im Bereich der Social Sciences und Humanities, das
    stark Positionen aus Infrastruktursicht einnimmt. Es soll frühzeitig
    Kontakt hergestellt werden (SD).

-   ReSA: Analog zu RDA für die Forschungsdaten gibt es Aktivitäten zu
    Forschungs­software. Die Akteure sind derzeit noch in Klärungsphase.
    SD nimmt Kontakt auf, wie man den Informationsfluss organisieren
    kann.

3.  **Sonstiges**

-   **Logo**

> Aus den bisherigen Versionen wurde vom Vorstand eine Vorauswahl
> getroffen. Die drei ausgewählten Versionen werden der Community zur
> Abstimmung gestellt. SJ schreibt Mail mit Informationen zur Auswahl
> und erstellt doodle für die Abstimmung.

-   **Infrastruktur**

> FL kann VM anbieten, muss aber evtl. nach einigen Jahren umziehen

-   SJ fragt bei GWDG wegen Unterstützung an (email-Liste unter eigener
    Domain, Webseite, gitlab, \...)

-   Die nächste Sitzung wird für den 01.02.2019, 9:00 -- 10:00 Uhr
    festgelegt.
