---
tags: derse
---

2021-05-11 Vorstandssitzung de-RSE e.V.
=======================================

 
-

11:00 Uhr - 12:00 Uhr

Teilnehmer
----------

-   Frank Löffler

-   Bernadette Fritzsch

-   Stephan Janosch

-   Stephan Druskat

-   Daniel Nüst

-   Florian Thiery (ab 11:10)

**Entschuldigt**: - ...

*Die Vorstandssitzung ist beschlussfähig.*

1.  Protokolle:

    -   Das Protokoll der vorhergehenden Sitzung vom
        [26.02.2021](https://github.com/DE-RSE/protokolle/blob/master/Vorstandssitzungen/Protokoll-Vorstand-deRSE-2021-02-26.md)
        wird mit den kleineren Ausformulierungen (SD) einstimmig angenommen.

    -   Das Protokoll der vorhergehenden Sitzung vom
        [13.04.2021](https://github.com/DE-RSE/protokolle/blob/master/Vorstandssitzungen/Protokoll-Vorstand-deRSE-2021-04-13.md)
        wird einstimmig angenommen.

2.  Aktuelle Statistiken

    -   Vereinsmitgliederanzahl:

		| Standard | ermäßigt  | Fördermitglied | Summe |
		|----------|-----------|----------------|-------|
		| 49       | 2         | 1              | 52    |

    -   3 säumige Beiträge für 2021,

        -   1 Person bezahlt, aber Aufnahmeantrag fehlt (Dominik Kempf)

    -   Kontostand: 7340,88 €

    -   Barkassenstand: 0 €

3.  Interna - Issues:
    https://github.com/DE-RSE/vorstand/labels/n%C3%A4chste%20Vorstandssitzung

    1.  Jahresabschluss 2020 - Stand Bescheinigung über gezahlte Beiträge: soll
        als Jameica-Formular noch in dieser Woche fertiggestellt werden (SJ).

    2.  Transparenzregister

        -   SJ hat für 2020 bezahlt.

        -   Ein eigener Ordner für offene Rechnungen wird eingerichtet.

        -   Stand Befreiung für 2021 und Folgejahre: Antrag auf Webseite (FL)

    3.  Issues:
        https://github.com/DE-RSE/vorstand/labels/n%C3%A4chste%20Vorstandssitzung

        -   [Änderung Adresse
            \#112](https://github.com/DE-RSE/vorstand/issues/112):

            -   in Vereinsregister eingetragen

            -   SJ schickt Nachricht an Finanzamt

            -   auf Webseite bereits angepasst (Impressum, Beitrittsformular)

        -   [Änderungen bei Bank
            \#113](https://github.com/DE-RSE/vorstand/issues/113)

            -   SJ benachrichtigt die Bank über Adressänderung und gleichzeitig
                über Neueintrag von FL sowie Austragung von MH als Bevollmätigte

        -   [Karriereunterstützung
            \#110](https://github.com/DE-RSE/vorstand/issues/110): unverändert

            -   DN bereitet Pad vor und beteiligt Community --\> kann Projekt
                werden

        -   [deRSE22\@SE22
            \#105](https://github.com/DE-RSE/vorstand/issues/105):

            -   einstimmiger Beschluss: de-RSE e.V. befürwortet den Vorschlag,
                auf der SE22 (siehe http://www.se-konferenzen.de/) einen Track
                zu Forschungssoftware zu veranstalten. Die inhaltliche
                Ausgestalung erfolgt mit der gesamten Community.

            -   SD bespricht das mit Lars Grunske.

        -   [Begrüßungsmail für neue Mitglieder
            \#102](https://github.com/DE-RSE/vorstand/issues/102):

            -   SD schaut sich den Entwurf noch einmal an.

        -   [Fellowship \#91](https://github.com/DE-RSE/vorstand/issues/91):

            -   SD hat mit Vertretern des SSI gesprochen, die bereits viele
                Erfahrungen damit haben.

            -   zu klären ist: Was wollen wir mit Fellowship erreichen?
                Visibility, Community vergrößern

            -   SD arbeitet seine Notizen auf, um genauere Ideen zu entwickeln.
                Danach soll auf einer (außerordentlichen?) Vorstandssitzung
                darüber entscheiden und das Ergebnis auf der kommenden
                Mitgliederversammlung verkündet werden.

        -   [NFDI-Mitgliedschaft
            \#91](https://github.com/DE-RSE/vorstand/issues/91):

            -   Mitgliedsantrag bei NFDI ist am 21.04.2021 gestellt worden.

            -   BF hatte bei Michael Goedicke bzgl. einer gemeinsamen Erklärung
                angefragt, GI wollte einen ersten Entwurf schicken

            -   BF fragt nochmals nach

        -   [MoU mit GI \#81](https://github.com/DE-RSE/vorstand/issues/81):
            unverändert

            -   alle(!) nochmals anschauen

        -   [Passwortsafe \#63](https://github.com/DE-RSE/vorstand/issues/63):

            -   fehlende Ausweise ablegen (SD; FT)

        -   [Hack-Tag für Webseite
            \#57](https://github.com/DE-RSE/vorstand/issues/57):

            -   hat stattgefunden

            -   jetzt mit Inhalt füllen, kann asynchron bis zur nächsten
                Vorstandssitzung erfolgen (SD, FL, DN)

        -   [Meilensteine 2021
            \#48](https://github.com/DE-RSE/vorstand/issues/48):

            -   [Arbeitsgruppenprozess](https://github.com/DE-RSE/vorstand/issues/56)
                (FL);

            -   Rücklagenkonzept. unverändert (SJ)

            -   MV (https://github.com/DE-RSE/vorstand/issues/114) --\>

        -   neu: [Mitgliederversammlung 2021
            \#114](https://github.com/DE-RSE/vorstand/issues/114):

            -   SD kandidiert nicht mehr, Implikationen für Postadresse später
                diskutieren

            -   Aufruf zur Kandidatur relativ bald bekanntgeben

            -   soll wieder virtuell stattfinden

            -   Termin festlegen: Vorschlag Mitte September 13.-17.09.,
                Terminumfrage unter den Mitgliedern für Stimmungsbild (FL)

            -   Tools: Vorschlag OpenSlides (prüfen, ob auch noch Kandidaten zur
                MV nachgemeldet werden können, SJ)

            -   SD macht Blogpost wegen Kandidatur

    4.  Vereinssoftware Jameica:

        -   jetzt full installation in owncloud, damit startbar aus der owncloud
            heraus für alle Verstandmitglieder

        -   backups in eigenen Ordner in owncloud

    5.  Diskussion zu Community-Transparenz:

        -   Sind wir sichtbar genug? Ziel muss es sein, über Projekte mehr Leute
            einzubinden

        -   Anzahl der Blogposts zeigt rückläufige Tendenz, ist aber unser
            Haupt-Publikationsorgan

            -   Blogposts sollten inhaltlich ausgerichtet sein (Ergebnisse),
                wohingegen für Aufrufe der Community zu Beteiligung an
                Aktivitäten unsere Mailingliste und Chat besser geeignet sind

            -   FL macht quartalsweise Zusammenfassung der Aktivität in Blogpost

4.  Zweckbetrieb

    1.  Neues von internationaler Umfrage

        -   SJ kümmert sich drum, unverändert

    2.  (Community-)Chronik 2020

        -   [Status](https://pad.gwdg.de/PS7wJhGDRQebDcVSWzSrdg?view)

            -   BF hat im April ergänzt. Fehlt noch etwas?

            -   nochmals Vorstandssitzungsprotokolle durchsehen bzgl.
                Aktivitäten, die in Chronik erscheinen könnten

        -   Mail an alle Mitglieder

            -   Hinweis auf Aktivitäten in 2020 und Bitte, selbst beizutragen in
                Liste

            -   Meilensteine für 2021

        -   alter Zeitplan: Deadline für Einträge 10.03., dann Blogpost dazu
            schreiben bis 31.03. --\> FL, FT, BF; Florian macht ersten Aufschlag

            -   erster Entwurf kommt diese Woche (FT)

        -   Dokument für 2021 existiert bereits:
            https://pad.gwdg.de/CmnItcnHTpacqax6iYtC6g --\> todo für alle: Neues
            reinschreiben

    3.  [NFDI4Culture ExpertInnen-Forum „Nachhaltige Softwareentwicklung in
        NFDI4Culture“](https://dhd-blog.org/?p=15793) \> Stellungnahme
        [Förderlinie "Informationsinfrastrukturen für Forschungsdaten" der DFG]
        (https://www.dfg.de/foerderung/programme/infrastruktur/lis/lis_foerderangebote/forschungsdaten/index.html)
        (Position 001 zitiert)

        -   DN ist eingeladen worden zum Forum --\> Notiz in Community-Chronik
            (DN)

        -   in Stellungnahme Hinweis auf Personen, die für Nachhaltigkeit
            notwendig sind

        -   Frist Ende April?

    4.  Bericht Councilsitzung (SD)

        -   gestern Sitzung: kleinere Änderungen in Charta etc.

        -   Termin Intl Day of Research Software: wahrscheinlich 14.10.2021

            -   Termin soll bis nächsten Montag festgemacht werden

            -   konkrete Ausrichtung wird an nationale Associations übergegeben,
                allgemeine Guidelines werden bereitgestellt

            -   evtl. im kommenden Jahr einen ähnlichen Termin im Frühjahr

            -   was wollen wir an dem Tag machen? mit Community gemeinsam
                überlegen

                -   z.B. eine Stunde gemeinsam, danach individuell in den
                    regionalen Gruppen

                -   passt zu unseren bisherigen Überlegungen zum ["Tag der
                    Forschungssoftware"](https://github.com/DE-RSE/vorstand/issues/111)

                -   Call rausschicken (SJ)

5.  Sonstiges

    -   Info zu German Reproducibility Network (BF):

        -   Das GRN hat im Frühjahr seine Arbeit mit 8 Gründungsmitgliedern
            aufgenommen. Sieht sich selbst als Netzwerk von Netzwerken im
            Bereich Open Science und Reproduzierbarkeit, das lokale und
            themenzentrierte Initiativen zusammenbringen will für
            Erfahrungsaustausch. Insbesondere Nachwuchswissenschaftler sollen
            für das Thema sensibilisiert und durch Bereitstellung von
            Materialien zu best practices unterstützt werden.

        -   Network offen für alle Domänen - Infos auf
            [Website](https://reproducibilitynetwork.de/)

        -   Im April erstes Onboarding Event, Aufnahme von 15
            lokale/Domain-Initiativen

        -   BF versucht Forschungssoftware als eine wichtige Facette bei
            Reproduzierbarkeit zu platzieren

        -   Reproduzierbarkeit soll jetzt dritter Schwerpunkt im Open Science
            /deRSE Community Call werden.

    -   RSE Gruppentreffen

        -   Phillip Sommer ist bei HEREON für Forschungssoftware zuständig und
            hat Kapazitäten für Gruppenvernetzung. Kontakt zu FL

6.  Nächster Termin

    -   09.06.2021 14:00 Uhr

     

![](spacer.jpg)

..................................

Bernadette Fritzsch

Schriftführerin
