---
tags: derse
---

2021-10-12 Vorstandssitzung de-RSE e.V.
=======================================

Raumzeit
--------

11:00 Uhr - 12:00 Uhr

Teilnehmer
----------

-   Stephan Janosch

-   Frank Löffler

-   Jan Dietrich

-   Bernadette Fritzsch

**Entschuldigt**: - Florian Thiery

*Die Vorstandssitzung ist beschlussfähig.*

1.  Protokolle:

    -   Die Protokolle der vorhergehenden Sitzungen vom
        [31.08.2021](https://github.com/DE-RSE/protokolle/blob/master/Vorstandssitzungen/Protokoll-Vorstand-deRSE-2021-08-31.md),
        vom
        [02.09.2021​](https://github.com/DE-RSE/protokolle/blob/master/Vorstandssitzungen/Protokoll-Vorstand-deRSE-2021-09-02.md),
        vom
        [13.09.2021](https://github.com/DE-RSE/protokolle/blob/master/Vorstandssitzungen/Protokoll-Vorstand-deRSE-2021-09-13.md)
        und vom
        [23.09.2021​](https://github.com/DE-RSE/protokolle/blob/master/Vorstandssitzungen/Protokoll-Vorstand-deRSE-2021-09-23.md)
        werden einstimmig angenommen.

    -   [Das Protokoll der
        MV](https://github.com/DE-RSE/protokolle/blob/master/Mitgliederversammlungen/MV-deRSE-2021-09-15.md)
        musste nochmals angepasst werden (lt Satzung müssen Versammlungsleiter
        und Protokollant unterschreiben). Das Protokoll der MV wird bis auf noch
        zu korrigierendem Typo ("Teilnehmer\*nnen") einstimmig angenommen.

2.  Aktuelle Statistiken

    -   Vereinsmitgliederanzahl:

        -   keine Änderungen: Standard: 51, ermäßigt: 2, Fördermitglied: 1

        -   wahrscheinlich wurden im Juli-Protokoll fälschlicherweise auch die
            ermäßigten Mitglieder bei den Standard-Mitgliedschaften mitgezählt

    -   Kontostand: 7460,98 €

    -   Barkassenstand: 0 €

    -   neue Ausgaben 2021 \> 100 €

        -   Haftpflicht: 298,06 €

        -   Versicherung soll fortgesetzt werden, wir rechnen ab kommenden Jahr
            wieder mit der Möglichkeit von Präsenzveranstaltungen. Vielleicht
            kann Versicherungsschutz auch bei Veranstlatungen von Chaptern
            genutzt werden, wenn Verein als Veranstalter auftritt.

3.  Interna

    1.  Transparenzregister

        1.  FL hat per Telefon und email nachgefragt, aber bisher keine Antwort.
            --\> nochmals nachhaken

    2.  Issues:
        https://github.com/DE-RSE/vorstand/labels/n%C3%A4chste%20Vorstandssitzung

        -   [48](https://github.com/DE-RSE/vorstand/issues/48): offene
            Meilensteine 2021

            -   Arbeitsgruppenprozess
                ([56](https://github.com/DE-RSE/vorstand/issues/56)) --\>
                unverändert, DN

            -   Rücklagenkonzept --\> muss im Jahresabschluss verankert sein, SJ
                mit FT (nochmals checken, wie hoch die Rücklage sein darf),

            -   Beitragsbescheinigungen --\> unverändert

        -   [57](https://github.com/DE-RSE/vorstand/issues/57): Webseite --\>
            Philipp Sommer hat Bereitschaft signalisiert

            -   FL wird Treffen organisieren

            -   evtl. von den neuen Webseiten https://us-rse.org Anregungen
                holen

        -   [63](https://github.com/DE-RSE/vorstand/issues/63): Passwortsafe

            -   Ausweis Florian fehlt noch

            -   Zugriff von Jan einrichten

        -   Outboarding

            -   [79](https://github.com/DE-RSE/vorstand/issues/79): Martin

                -   Bankvollmacht (auch
                    [113](https://github.com/DE-RSE/vorstand/issues/113))

        -   Onboarding

            -   Florian: noch
                [113](https://github.com/DE-RSE/vorstand/issues/113): (Bank)
                ausstehend

            -   Jan

            -   Antrag bei Registergericht mit beglaubigter Unterschrift
                stellen. Beglaubigung durch Notar oder andere berechtigte
                Stelle.

            -   To Do: alle informieren sich über das Procedere, wir reden bei
                der nächsten Sitzung nochmals drüber

            -   https://www.citizens-forests.org/wissensdatenbank/die-vereinsgruendung-im-ueberblick/

        -   [91](https://github.com/DE-RSE/vorstand/issues/91): Fellowships

            -   SD - Terminumfrage aufgesetzt

        -   [112](https://github.com/DE-RSE/vorstand/issues/112): Adressänderung
            bekanntgeben

            -   laut Ticket fehlen:

                -   Bank (auch
                    [113](https://github.com/DE-RSE/vorstand/issues/113)) (SJ)

                -   Finanzamt (SJ)

                -   Versicherung (SJ)

                -   Templates (FL)

4.  Zweckbetrieb

    1.  LoS für PID Projekt

        -   Vorschlag wird mit den vorgenommenen Änderungen angenommen

    2.  [81](https://github.com/DE-RSE/vorstand/issues/81): MoU mit GI - BF:
        Michael Goedicke angeschrieben, bisher noch keine Reaktion

    3.  [130](https://github.com/DE-RSE/vorstand/issues/130): Zusammenarbeit mit
        Amazon

        -   Szenarien der Zusammenarbeit und Unterstützung diskutieren

        -   Sponsor für Konferenz wäre ok

        -   FL&JD machen dann (nach Fellowshiptreffen) Termin mit AWS

    4.  Neues von internationaler Umfrage

        -   keine Neuigkeiten

    5.  [110](https://github.com/DE-RSE/vorstand/issues/110): Prinzipien
        wirksamer Karriereunterstützung in der Wissenschaft

        -   unverändert

    6.  [117](https://github.com/DE-RSE/vorstand/issues/117): Chairs SE22

        -   Kann Ticket aus "nächste Vorstandssitzung" raus?

        -   erledigt, kann zugemacht werden (SJ)

    7.  [120](https://github.com/DE-RSE/vorstand/issues/120): publiccode.eu open
        letter

        -   FL fragt bei SD nach, wie der Stand ist und ob er das weiter
            vorantreiben möchte

        -   https://publiccode.eu/openletter

    8.  [124](https://github.com/DE-RSE/vorstand/issues/124): Neues vom ReSA
        interview?

        -   SD und DN nicht da, keine Neuigkeiten

    9.  German Reproducibility Day 16.10.21

        -   Hinweis auf Veranstaltung
            https://reproducibilitynetwork.de/germanreproday

    10. Tag der Forschungssoftware

        -   Pad: https://pad.gwdg.de/s/SmDzPpyOx

5.  Nächster Termin

    -   Umfrage aufsetzen (BF)

![](spacer.jpg)

..................................

Bernadette Fritzsch

Schriftführerin
