2019-11-06 Vorstandssitzung de-RSE e.V.
=======================================

6.11.2019, 16:00 Uhr - 17:22 Uhr

Teilnehmer
----------

-   Frank Löffler

-   Daniel Nüst

-   Bernadette Fritzsch

-   Martin Hammitzsch

-   Stephan Janosch

-   Stephan Druskat (ab 16:13)

*Die Vorstandssitzung ist beschlussfähig.*

Tagesordnung
------------

1.  Das Protokoll der vorhergehenden [Sitzung vom
    23.10.2019](https://github.com/DE-RSE/protokolle/blob/master/Vorstandssitzungen/Protokoll-Vorstand-deRSE-2019-10-23.md)
    wird angenommen.

2.  Aktueller Status

    -   unverändert seit letzter Sitzung

    -   Mitglieder der Mailingliste: 320

    -   Twitter-Follower: 537

    -   Daten in jverein und Konto mit Diskrepanz von 60 €

3.  Anerkennung der Gemeinnützigkeit des Vereins

    Zum 30.10.2019 hat das Finanzamt für Körperschaften I in Berlin
    festgestellt, dass die Satzung unseres Vereins die Voraussetzungen für die
    Anerkennung der Gemeinnützigkeit erfüllt. Für die Überprüfung der
    tatsächlichen Voraussetzungen für die Steuervergünstigung ist dann noch bis
    zum 31.07.2020 eine Steuererklärung, der Tätigkeitsbericht für 2018/2019
    sowie der Jahresabschluss einzureichen.

    Die Nachricht wird über die Webseite (FL), Twitter (SJ) und Email (SJ)
    verbreitet.

4.  Dokumentation der Vorstandsitzungen

    -   Für interne Zwecke gibt es ein Oberdokument mit aktuell verfügbaren
        Pads, wobei ältere Pads nur noch als Backup des alten GWDG-Systems
        verfügbar sind (nicht mehr online).

    -   Die kompletten Mitschriften der Vorstandsitzungen werden als PDF oder MD
        auf einem abgesicherten Ort abgelegt. Die Entscheidung, wo das sein
        soll, wird nach Recherche von SJ und Diskussion auf der kommenden
        Vorstandssitzung getroffen.

    -   Das Protokoll wird weiter auf dem Reprository auf GitHub abgelegt (BF).

5.  Vereinsverwaltung

    -   SJ hat MH gezeigt, wie JVerein funktioniert.

    -   MH wird jetzt die Bedienung am Backup aus owncloud testen.

    -   Für das Hinterlegen des JVerein-Backups wird noch eine abgesicherte
        Lösung benötigt.

6.  Steuerberatung

    -   Es ist zu prüfen, ob wir einen Steuerberater benötigen (siehe TOP
        Gemeinnützigkeit)

    -   Für 2019 wird dies wahrscheinlich nicht notwendig sein, da unsere
        Einnahmen i.W. Mitgliedsbeiträge sind und daher unter der Grenze liegen.

    -   Für 2020 ist es davon abhängig, ob deRSE e.V. offizieller Veranstalter
        der deRSE20 sein wird.

7.  Vereinshaftpflichtversicherung

    -   Nach ersten Recherchen sind die Kosten variabel, aber etwa im unteren
        dreistelligen Bereich pro Jahr. Es wurde diskutiert, inwiefern der
        Verein eine Vereinshaftpflichtversicherung benötigt. Dazu erkundigen
        sich alle Vorstandsmitglieder bei vergleichbaren Vereinen.

    -   Veranstaltungshaftpflicht:
        https://deutsches-ehrenamt.de/wp-content/uploads/2019/04/Veranstaltungshaftpflicht.pdf

    -   Der Schutzbrief des Deutsches Ehrenamt e.V. wäre eine Option.

8.  Zusammenarbeit GI und de-RSE e.V.

    -   GI als Veranstalter von deRSE20

        -   Die Zusammenarbeit bei der Organisation der deRSE19 mit der GI hat
            gut geklappt. Nun muss noch die Schlussabrechnung gemacht werden.
            Der Überschuss soll auf unser Vereinskonto übertragen werden.

        -   Eine Fortführung dieser Zusammenarbeit für die deRSE20 wird
            diskutiert, da de-RSE e.V. derzeit noch über vergleichsweise wenig
            Geld als Startkapital verfügt.

    -   Zusammenarbeit mit GI bei Pressemitteilungen/"Positionen"

        -   Michael Gödicke von der GI hatte angefragt, ob die GI, de-RSE und
            der Fakultätentag Informatik der Universitäten bei ausgewählten
            Themen gemeinsame Stellungnahmen veröffentlichen können. Dies könnte
            das Gewicht von Positionen erhöhen.

        -   In der Diskussion wurden die Möglichkeiten einer punktuellen
            Zusammenarbeit positiv bewertet. Jedoch sollte darauf geachtet
            werden, dass de-RSE e.V. auch weiterhin eigene Positionen unabhängig
            von der GI vertreten kann.

    -   Angebot der GI, de-RSE als Teil der GI mitzuverwalten

        -   Der Vorstand sieht die Gefahr, dass der Fokus des Vereins auf
            Forschungssoftware als interdisziplinäres, kulturelles und
            politisches Thema bei einem GI-Beitritt verloren gehen kann.

        -   Dies entspricht auch dem bei der Gründungsversammlung zum Ausdruck
            gekommenen Willen der Community, einen eigenen Verein zu haben.

9.  deRSE20

    -   Der erste Call fand am 4.11. statt (notes:
        https://pad.gwdg.de/X7VxYU4eRG6A1bDF3o8lPQ?both\#)

    -   Der Call for Chairs/Committee members wurde veröffentlicht.

    -   Derzeit läuft eine Umfrage, um den genauen Termin der Konferenz im
        vorgesehenen Zeitfenster festzulegen:
        https://terminplaner4.dfn.de/bbadnWtjzLFj3VGv

10. F2F Vorstand

    -   Für ein Treffen des Vorstands wurde der 08.01.2020 in Berlin festgelegt.

11. Nächster Termin:

    -   25.11.2019, 8:30 Uhr

Aufgaben
--------

[ ] SJ aktualisiert Mitgliederdaten und prüft Zahlstatus

[ ] SJ beschreibt Dienstzusammenhänge bei der GWDG

[ ] SJ Gemeinnützigkeit auf Twitter und ML verkünden

[ ] FL stellt Gemeinnützigkeit auf die Webseite

[ ] ggf. Steuerberaterangebote einholen & sichten (alle)

[ ] bei ähnlichen Vereinen wegen Notwendigkeit einer Vereinshaftpflicht
nachfragen (alle)

[ ] ggf. Vereinshaftpflichtversicherungsangebote einholen & sichten

[ ] SD schaut sich Schutzbrief Dt. Ehrenamt an
(https://deutsches-ehrenamt.de/produkt/mitgliedschaft-beantragen/)

[ ] Schlussabrechnung deRSE19 (SJ)

[ ] Raum in Berlin für F2F am 08.01.2020 besorgen ( )
