# 2021-01-26 Vorstandssitzung de-RSE e.V.

16:05 Uhr - 18:00 Uhr


## Teilnehmer
  - Frank Löffler
  - Stephan Druskat
  - Daniel Nüst
  - Stephan Janosch
  - Florian Thiery
  - Bernadette Fritzsch

**Entschuldigt**:


*Die Vorstandssitzung ist beschlussfähig.*


1. Das [Protokoll der vorhergehenden Sitzung](https://github.com/DE-RSE/protokolle/blob/master/Vorstandssitzungen/Protokoll-Vorstand-deRSE-2020-12-15.md) wird angenommen. 
2. Aktuelle Statistiken 
    - Vereinsmitgliederanzahl: 51 (+2) 
    - Kontostand: 6957,08 € (unbekannte Fehlbeträge für 2021, wird in der nächsten Sitzung nachgereicht)
    - Barkassenstand: 0 €
3. Interna
    1. Vorstandswechsel
        - [Martin's Zugriff wo nötig entfernen](https://github.com/DE-RSE/vorstand/issues/79) und [Florian Zugriff auf Vorstands-Infrastruktur geben](https://github.com/DE-RSE/vorstand/issues/78) 
        - weiterhin offen:
            - TODO SD: Amtsgericht [92](https://github.com/DE-RSE/vorstand/issues/92)
                Rücksprache mit Notarbüro ist erfolgt. Termin für die Beglaubigung wird vereinbart, sobald Notar wieder gesund ist. 
				Danach wird die Beglaubigung an das Registergericht geschickt.
            - Nach Änderung bei Registergericht kann Vollmacht bei der Bank geändert werden.  
        - erledigt: FT ist in Vorstands-BBB Raum angemeldet.
		  
    2. Adressänderung > [#27](https://github.com/DE-RSE/vorstand/issues/27)
        - wird mit der vorzunehmenden Änderung im Vorstand beim Vereinsregister vorgenommen (siehe Punkt vorher).
    
	3. Webseiten - Termin über Rocket Chat ausmachen --> [#57](https://github.com/DE-RSE/vorstand/issues/57): SD hat lokal einige Änderungen vorgenommen,legt einen Branch an
        - Terminumfrage: https://terminplaner4.dfn.de/Mo1YdfQt2MpV2iKl
    
	4. Mailingliste 
		- Bisher ist keine Archivierung möglich, daher nach Alternativen suchen --> [#82](https://github.com/DE-RSE/vorstand/issues/82) 
		- [Liste der Anforderungen](https://github.com/DE-RSE/infrastructure/blob/master/needs.md) nochmals während der Sitzung aktualisiert: 
		- TODO: DFN kontaktieren (SD)
        - Infrastrukturrepo: https://github.com/DE-RSE/infrastructure
        - https://github.com/DE-RSE/vorstand/issues/66
   
    5. Weitere [offene Issues:](https://github.com/DE-RSE/vorstand/labels/n%C3%A4chste%20Vorstandssitzung-) 
        - [#95](https://github.com/DE-RSE/vorstand/issues/95): 
			- Idee: Gemeinsam mit AllianzAG, evtl. auch mit GI, digitale Curricula auf Uni-Ebene ansprechen zwecks Optimierung auf reale Bedarfe 
			(z.B. weniger Excel, mehr Programmier-Basics), 
			- de-RSE + AllianzAG fehlt wahrscheinlich die Möglichkeiten zur Umsetzung, da Hebel auf Uni-Entwicklung fehlt. Eher Konzentration auf konkretere Handlungsfelder im eigenen Fokus. --> Issue geschlossen
			
        - [#91](https://github.com/DE-RSE/vorstand/issues/91):Fellowship  
            - TODO: SD spricht nochmals mit Neil zu den Erfahrungen mit RSE Fellowships in UK, u.a. wofür die Gelder ausgegeben werden
            - lieber eher weniger Fellows, die besser ausgestattet werden 
            - Ziel: Bekanntgabe zur MV
        - [#90](https://github.com/DE-RSE/vorstand/issues/90) NFDI-Vereinsmitgliedschaft
            - Laut Satzung ist Mitgliedschaft kostenfrei, Anforderungen werden von uns erfüllt.
            - Mitgliedsantrag mit Begründung auf Website
            - vorher noch mit Sure-Vetter sprechen
            - Unser Beitrag in NFDI wäre z.B. die Gründung einer Software-Sektion (Sektionen sind auf fachlichen/wirtschaftlichen, 
			nicht auf der Bund/Länder-Ebene), die wir koordinieren können. NFDI könnte z.B. durch Booth auf deRSE o.ä. profitieren oder Koordinationstreffen während der Konferenz.
			- gemeinsam mit GI beitreten? --> in Gespräch mit GI nochmals ansprechen, aber unabhängig davon vorbereiten
			- TODO: DN macht Vorschlag für die Begründung im Mitgliedsantrag.
        - [#89](https://github.com/DE-RSE/vorstand/issues/89) Terminvereinbarung David Brodesser für Austausch zu agilen Methoden:
            - TODO: SD setzt sich mit ihm in Verbindung und macht dann neuen Doodle auf
        - [#85](https://github.com/DE-RSE/vorstand/issues/85) Endorse FAIR4RS:
            - bleibt
        - [#83](https://github.com/DE-RSE/vorstand/issues/83) Testimonial Software Heritage
			- bleibt
        - [#81](https://github.com/DE-RSE/vorstand/issues/81) MoU mit GI
            - Termin für nächstes Gespräch zwischen de-RSE und GI: 4.2.21, 11 Uhr
            - TODO: Einwahldaten & Agenda vorbereiten und teilen (FL, [SD], [DN])
        - [#63](https://github.com/DE-RSE/vorstand/issues/63) Passwortsafe
			- fehlende Ausweiskopien ablegen
        - [#97](https://github.com/DE-RSE/vorstand/issues/97) RDA-DE:
            - Einladung für einen 90-Minuten-Slot am 22.02. Nachmittag erhalten --> Einladung zur Mitarbeit der Community nochmal auf den Vereinskanälen (SJ)
			- Teilnahme von Seiten de-RSE: Christian Busse, FL, SJ
        - [#48](https://github.com/DE-RSE/vorstand/issues/48) Meilensteine 2021:
            - Teilweise COVID-19-bedingter Reset notwendig nach neuer Website bei Sitzung im Frühjahr
            - Einige sind erfüllt (s. Issues)
            - Etablierung von Arbeitsgruppen
				- Prozess erarbeiten und veröffentlichen, und möglichst gleich mit einer Arbeitsgruppe starten (z.B. NFDI)
				- notwendig: klarer Auftrag und Laufzeit
				- Ziel: eine erste Arbeitsgruppe sowie der zugehörige Prozess sollen zur Jahreshauptversammlung vorgestellt werden
        - [#96](https://github.com/DE-RSE/vorstand/issues/96) deRSE21:
            - siehe TOP 4.6.
			
4. Zweckbetrieb
    1. Umfrage unter RSE-Gruppen in D
        - Interviews mit zwei lokalen RSE-Gruppen bisher durchgeführt: PIK, HCDC
        - weiter wahrscheinlich im Februar
    2. Neues von internationaler Umfrage 2021
        - Die Fragen sollten zusammen sein, demnächst ist mit einer Demo-Umfrage zu rechnen.
        - Umfrage soll dann ca. April-Mai starten.
    3. (Community-)Chronik 2020
        - [Status](https://pad.gwdg.de/PS7wJhGDRQebDcVSWzSrdg?view)
        - Neujahrsmail an alle Mitglieder mit dem Hinweis auf Aktivitäten in 2020 und der Bitte, selbst beizutragen in Dokument
    3. (Community-)Chronik 2021
        - Dokument für 2021 angelegt, das kontinuierlich gefüllt werden kann (https://pad.gwdg.de/CmnItcnHTpacqax6iYtC6g)
    5. Status SORSE 
        - Die permanente Betreuung verlangt zu viele Ressourcen, daher wird SORSE Ende März beendet. 
        - Im international Council wurde die Idee einer internationalen Veranstaltung diskutiert, Idee ist aber noch in Planung/Ideenfindung.
        - Bei den nationalen Chaptern ist das Bild geteilt: manche meinten jetzt schon, definitiv keine nationalen Konferenz machen zu wollen, manche planen workshops (z.Bsp. US im Frühjahr)
    6. Plan Konferenz 2021
        - Diskussion zu unterschiedlichen Optionen für ein nationales Event:
			- ein kleineres Community Event: eintägig in Jena
				- FL hat in Jena an Uni angefragt für August: 
					- Räume nur noch in letzter Augustwoche verfügbar für 50 - 100 Leute 
					- ohne Foyer - dort findet eine [Ausstellung zu AI](https://www.i-am.ai/index.html) statt 
					- noch mögliche Termine: Woche vom 23.-27. August, wobei 27. August ungünstig wäre am geplanten Ort (Abbauarbeiten im Foyer)
					- Aussteller (Posterwände) sind in Seminarräumen nicht erlaubt: nur Vortragsformat (Brandschutz)
				- statt bisherigem Format auch eine Form wie beim collaboration workshop denkbar mit mehreren Räumen
				- Bedenken, ob so ein Event möglich sein wird (evtl. Dienstreisen von Arbeitgebern nicht erlaubt)
            - *Alternative Idee*: "Tag der Forschungssoftware" 
				- lokale/regionale Treffen mit gemeinsamer Keynote/Vormittagsprogramm und Nachmittag regionale Inhalte ggf. Hack
				- evtl. gemeinsame Abschluss-Session, freie Abendgestaltung
				- Ansprechpersonen: lokale RSE-Gruppen; 
				- kann über das Event hinaus die Tätigkeit von regionalen Gruppen stärken
				- Zeitnah save-the-date + commitment für einzelne Veranstaltungen (muss von den regionalen Gruppen getragen werden!); ggf. Halbtags?
            	- Arbeits"kreis": Frank, Stephans, Daniel, Florian			

	7. Begrüßung neuer Mitglieder
        - SD macht Entwurf für Begrüßungs-E-Mail: Vorteile der Mitgliedschaft aufzeigen und auf Kommunikationskanäle hinweisen
        - Schriftführung schickt die E-Mail bei Eintreffen der Beitrittserklärungen raus 


5. Nächster Termin
    - 26.02.2021 9:00 Uhr

     

    ![](spacer.jpg)

..................................

Bernadette Fritzsch

Schriftführerin