---
tags: derse
---

2022-02-08 Vorstandssitzung de-RSE e.V.
=======================================

13:00 Uhr - 14:01 Uhr

Teilnehmer
----------

-   Stephan Janosch

-   Frank Löffler

-   Bernadette Fritzsch

-   Jan Dietrich

**Entschuldigt**:

-   \-Daniel Nüst

-   Florian Thiery

*Die Vorstandssitzung ist beschlussfähig.*

 

1.  Protokolle:

    -   Das Protokoll der vorhergehenden Sitzung vom
        [18.01.2022](https://github.com/DE-RSE/protokolle/blob/master/Vorstandssitzungen/Protokoll-Vorstand-deRSE-2022-01-18.md)
        wird nach den Ergänzungen der Statistiken angenommen.

2.  Aktuelle Statistiken

    -   Vereinsmitgliederanzahl:

| Standard | ermäßigt  | Förderm. | Summe  |
|----------|-----------|----------|--------|
| 53       | 2         | 1        | 56     |

    -   Kontostand: 8612,91 €

    -   Barkassenstand: 0 €

    -   30 fehlende 2022-Beiträge, da im Herbst 2021 keine Erinnerung gesendet
        wurde. Wird demnächst nachgeholt.

3.  Interna

    1.  Issues:
        https://github.com/DE-RSE/vorstand/labels/n%C3%A4chste%20Vorstandssitzung

        -   [\#48](https://github.com/DE-RSE/vorstand/issues/48): Meilensteine

            -   Beitragsbescheinigungen → SJ wird heute erste Version
                rumschicken

            -   Rücklagenkonzept → unverändert

        -   [\#78](https://github.com/DE-RSE/vorstand/issues/78),
            [\#79](https://github.com/DE-RSE/vorstand/issues/79),
            [\#112](https://github.com/DE-RSE/vorstand/issues/112),
            [\#113](https://github.com/DE-RSE/vorstand/issues/113),
            [\#126](https://github.com/DE-RSE/vorstand/issues/126),
            [\#132](https://github.com/DE-RSE/vorstand/issues/132):
            Vorstandsänderungen

            -   → kein Update

        -   [\#91](https://github.com/DE-RSE/vorstand/issues/91): Fellowships

            -   interne Arbeit konsolidieren, wie Community einbinden?

            -   [Pad de-RSE community
                management](https://pad.gwdg.de/lwL9YnSPSmavv74woU_pkA)

                -   BF hat morgen Termin mit Matthias Katerbow für eine
                    informelle Absprache, ob DFG das Community building
                    unterstützen kann.

        -   [\#110](https://github.com/DE-RSE/vorstand/issues/110): Prinzipien
            wirksamer Karriereunterstützung in der Wissenschaft

            -   → kein Update

        -   [\#120](https://github.com/DE-RSE/vorstand/issues/120):
            publiccode.eu

            -   → kein Update

4.  Zweckbetrieb

    1.  MoU mit GI - BF

        -   Michael Goedicke wurde nach letzter Sitzung per Mail angefragt,
            wollte sich Anfang Februar mit einem Terminvorschlag melden. BF hat
            erneut nachgefragt.

    2.  CampusSource Award

        -   Die Jury hat sich entschlossen, zwei dritte Preise zu vergeben.
            Daher stellte BF am 27.01.2022 den Antrag, dass de-RSE e.V. den
            geteilten dritten PReis mit 2000 € zu bezuschussen.  Der Antrag
            wurde einstimmig im Umlaufverfahren angenommen.

        -   BF klärt jetzt noch den Zahlungsfluss klären.

    3.  rSE 22

        -   Darstellung des Vereins auf der Tagung

            -   bei Eröffnung der Gesamtkonferenz SE22: Wer sind die RSEs, warum
                sind sie da?

            -   Bei Eröffnung des RSE Tracks

                -   Community Aufruf, sich zu beteiligen und Mitglied zu werden

                -   Bespielen von diversen Kanälen (Chat, Blog, Mailinglist)

                -   Bewerben der RSE-Umfrage

                -   Ausblick auf die nächsten relevanten Termine (Klausur)

        -   wo haben wir Folien etc?

            -   Repo aufsetzen für Arbeitsmaterialien und eines Archivs für
                Ablage alter Vorträge etc.: <https://github.com/DE-RSE/archiv>

        -   wird im rSE22-Orga-Team besprochen

    4.  Klausur

        -   Angebot in Jena - FL hat das in der lokalen Gruppe angesprochen

        -   daneben noch in Mailingliste umfragen, wer Lust hat im Orga-Team
            mitzuarbeiten -\> SJ

    5.  NFDI Sektion "common infrastructures" working group RSE

        -   defniert gerade das Profil der Working Group, FL schreibt am Antrag
            mit, Martin Hammitzsch ist dort dabei,

        -   NFDI4Earth hat auch eine interest group Research Software (Leitung:
            Martin Werner --\> BF stellt den Kontakt zwischen Martin Werner an
            Martin Hammitzsch her

        -   Interessenbekundungen seitens der Konsortien werden gesammelt

    6.  RSE-Umfrage

        -   muss nochmal beworben werden

        -   fast 200 Teilnehmer aus D, in voriger Umfrage waren es über 300

        ![](https://pad.gwdg.de/uploads/1f2aa93974b3921c687a930f5.png)

        -   evtl. noch einmal auf SE22 ansprechen, SJ will Karte aus D zeigen
            mit Verteilung der Teilnehmenden

5.  Nächster Termin

    -   08.03. 13:00 Uhr

     

![](spacer.jpg)

..................................

Bernadette Fritzsch

Schriftführerin
