2020-01-08 Vorstandssitzung de-RSE e.V.
=======================================

 

08.01.2020, 12:03 Uhr - 15:26 Uhr

Teilnehmer
----------

-   Frank Löffler

-   Stephan Janosch

-   Bernadette Fritzsch

-   Martin Hammitzsch

-   Daniel Nüst

-   Stephan Druskat

*Die Vorstandssitzung ist beschlussfähig.*

Tagesordnung
============

1.  Das Protokoll der vorhergehenden [Sitzung vom
    18.12.2019](https://github.com/DE-RSE/protokolle/blob/master/Vorstandssitzungen/Protokoll-Vorstand-deRSE-2019-12-18.md)
    wird angenommen.

2.  Kontrolle der Action-Items aus vorheriger Sitzung

-   [x] SJ aktualisiert Mitgliederdaten und prüft Zahlstatus (siehe TOP 3)

-   [ ] SJ Vorbereitung Jahresabschluss

-   [ ] SJ beschreibt Dienstzusammenhänge bei der GWDG

-   [x] MH testet Backup Vereinsverwaltung --\> technisch erledigt, zu klären
    sind noch Inkonsistenzen in den unterschiedlichen Sichten auf Mitglieder
    (ebenfalls siehe TOP3)

-   [ ] SD/FL Vereinshaftpflichtversicherungsangebote einholen & sichten

-   [x] Anforderungen für Infrastruktur in pad aufnehmen (alle)

-   [x] Gespräch mit Michael Gödicke über Möglichkeiten, das Geld von deRSE19
    für die deRSE20 nutzen zu können

-   [x] Prüfen, wann Rechnung zu Räumen für deRSE20 gestellt wird (FL)

    -   Rechnung wird nach Konferenz gestellt, muss also auch erst dann bezahlt
        werden.

-   [ ] Steuerberater für Beratung finden (SJ)

    -   kann morgen zwecks Terminabsprache in Steuerbüro anrufen

-   [x] Jahresendmail editieren (alle)

-   [x] Jahresendmail verschicken (SJ)

-   [x] SD organisiert Räume für F2F-Treffen

1.  Aktueller Status und MItgliederverwaltung

    -   Status

        -   Vereinsmitgliederanzahl: 45 (deren Status ist noch zu prüfen)

        -   Kontostand: 2108,85 € --\> TODO: Diskrepanz von 60 € klären

        -   Barkassenstand: 0 €

        -   Anzahl unbezahlter Mitgliedsbeiträge:

            -   2019: 4 --\> TODO: Mahnungen        

            -   2020: 44 --\> TODO: Zahlungsaufforderung verschicken mit
                    Zahlungziel Ende Februar

        -   Mitglieder der Mailingliste: 343

        -   Twitter-Follower: 566

    -   Mitgliederverwaltung

        -   Workflow für Aufnahme neuer Mitglieder etablieren und zu jeder
            Sitzung berichten:

            1.  Antrag geht ein und wird in den Share gelegt

                -   als Scan per Mail an vorstand\@... (ablegen im Share) oder

                -   per Post bei Geschäftsadresse/SD (scannen und ablegen im
                    Share)

            2.  Eintragen ins System und Antrag digital "abheften" als
                "processed"

                -   Status: ordentlich/ermäßigt/Fördermitglied

            3.  Begrüßungsmail an Neumitglied mit Zahlungsaufforderung

            4.  Zahlung prüfen, ggf. mahnen

        -   TODO: Workflow überprüfen  
            

        -   Spendenquittung

            -   [ ] Template finden/anpassen/erstellen

            -   [ ] Template zentral ablegen

            -   [ ] **unaufgefordert** versenden zu Jahresbeginn für das Vorjahr
                (Kalenderjahr) (SD/MH): für 2019 versenden

        -   Beitragsquittung für den Zeitraum vor Anerkennung der
            Gemeinnützigkeit

            -   (muss analog behandelt werden)

        -   Problem mit nicht funktionierender email-Adresse eines Mitglieds:

            -   SD hat ihn wg Update angeschrieben

            -   [x] SJ: Update der Adresse

2.  *Kostenerstattung Anreise für Vorstandssitzungen*

    -   Nicht alle Vorstandsmitglieder haben institutionelle Unterstützung und
        können daher die Fahrtkosten zur Vorstandssitzung nicht als Dienstreise
        abrechnen.

    -   aktueller Fall: Kosten in der Größenordnung von ca 50 €

    -   DN bringt den Vorschlag ein: Fahrtkosten zu Vorstandssitzungen, die
        nicht vom Arbeitgeber übernommen werden, sollen vom Verein übernommen werden. Der
        Vorschlag wird einstimmig angenommen

    -   TODO: Template erstellen und in Geschäftsordnung aufnehmen
        (Bundesreisekostengesetz, Limitierung auf x-viele Sitzungen, ...)

3.  *Dokumente zu IT-Infrastruktur für den Verein soll an öffentlichen Ort
    gestellt werden.*

    -   Der Vorschlag wurde einstimmig angenommen.

4.  *deRSE20*

    -   Bericht aktueller Stand (vom Call 7.1.2020)

        -   siehe https://pad.gwdg.de/jgW9UaucSv-UcPvVWIqI-w

    -   Wann müssen Räume bezahlt werden

        -   einfacher Mietvertrag, da Uni nicht als Veranstalter auftritt

        -   eingetragene Vereine bekommen 50% Rabatt

        -   Rechnung wird nach der Konferenz gestellt

    -   Diskussion & Entscheidung GI-Beteiligung

        -   deRSE soll nach Meinung der Teilnehmer im deRSE20 Call als Typ
            C-Konferenz mit Tagungszuschuss durch die GI ausgerichtet werden

            -   Haftpflicht muss geklärt werden, Carina hat know how dazu durch
                FROSCON

        -   bis zum nächsten Call klären, siehe Aufgaben

        -   Catering an Sponsoren auslagern

        -   Entscheidung soll im nächsten Vorstandscall getroffen werden.

5.  *"incoming" im de-RSE Positionspapierprozess: DFG-Whitepaper "Creating an
    Environment for Sustainable Research Software in Germany and Beyond"*

    -   wird demnächst in den Abstimmungsprozess eingespeist

6.  Intl. RSE Leaders meeting

    -   de-RSE Beteiligung

    -   Call im Dezember: SD und Vertreter RSE UK; demnächst weiterer Call mit
        int. Beteiligung, geplant Veranstaltung im Juni 2020 KW 24 oder KW 25, 2
        ganze Tage,

    -   internationale Strategie entwickeln, Erfahrungen austauschen

    -   Beteiligung de-RSE über SD sowie evtl. weitere Mitglieder

    -   Eventuell können die Räume von HIDA (Helmholtz Information and Dta Science Academy) 
	genutzt werden. Ansprechpartnerin Danielle Bengsch.

7.  Sonstiges

    1.  Export der Mitgliederliste an vertrauliche Stelle (SJ)

        -   soll zusammen mit den anderen Dokumenten in die MPG cloud abgelegt
            werden

    2.  Stichtag Beitrag für aktuelle Mitglieder 2020 (SJ)

        -   Ende Februar

        -   perspektivisch in Geschäftsordnung

    3.  Mitgliederversammlung während der Konferenz (SJ)

        -   soll im Konferenz-Call geklärt werden

        -   Mitgliederversammlung soll tendenziell *nach* der Konferenz stattfinden

    4.  [ ] Darstellung des Vereins auf de-RSE.org Webseite updaten (SD, DN)

        -   Infos, Impressum etc. im zuge der Neugestaltung der Seiten muss
            angepasst werden

8.  Nächster Termin

    -   Di, 21.01.2020 10:00 - 11:00

9.  Nächstes Face-to-face Treffen

-   sinnvoll, z.B. März/April im Nachgang des jetzigen treffens und mit Vorlauf
    zur Konferenz und JHV

-   mit Hands-on Arbeit wegräumen

Aufgaben
========
1. Mitgliederverwaltung
-   [ ] SJ Vorbereitung Jahresabschluss

- 	[ ] SJ: 60 € Diskrepanz klären

- 	[ ] Inkonsistenzen in den unterschiedlichen Sichten auf Mitglieder klären (MH, SJ)

-   [ ] SJ: Mahnungen für die 4 noch ausstehenden Jahresbeiträge 2019 versenden

- 	[ ] SJ: Zahlungsaufforderung verschicken mit Zahlungziel Ende Februar

- 	[ ] Workflow Mitgliederverwaltung überprüfen (ständig)

-	[ ] Template Spendenquittung finden/anpassen/erstellen

        -   [ ] Template zentral ablegen

        -   [ ] **unaufgefordert** versenden zu Jahresbeginn für das Vorjahr
                (Kalenderjahr) (SD/MH): für 2019 versenden

-	[ ] Klären Beitragsquittung				
				
-   [ ] SJ beschreibt Dienstzusammenhänge bei der GWDG

2. Verein

- 	[ ] Steuerberater für Beratung finden (Dresden: SJ, Berlin: DN, SD, MH)

-   [ ] Vereinshaftpflichtversicherungsangebote einholen & sichten (SD/FL)

- 	[ ] Template Kostenerstattung (DN)

-   [ ] Kostenerstattung für Reise zu Vorstandssitzungen perspektivisch auch in Geschäftsordnung aufnehmen

-	[ ] Dokumente zu IT-Infrastruktur für den Verein werden öffentlich gemacht (FL)

- 	[ ] Darstellung des Vereins auf de-RSE.org Webseite updaten (SD, DN)

3. deRSE20

-   [ ] SD spricht mit Carina

-   [ ] SD recherchiert zu Gefahren und Möglichkeiten der
                Absicherung

-   [ ] SJ spricht mit Steuerberater

-   [ ] SD, DN und MH schauen im Berliner Raum nach Erfahrungen mit
        Ausrichtung von Veranstaltungen (Steuerberater und Versicherer)
	
- 	[ ] klären, in welcher Form wir deRSE20 ausrichten

- 	[ ] Mitgliederversammlung auf deRSE20 festlegen
