2021-02-26 Vorstandssitzung de-RSE e.V.
========================================

09:06 Uhr - 09:57 Uhr

 

Teilnehmer
----------

-   Frank Löffler

-   Stephan Druskat

-   Stephan Janosch

**Entschuldigt**:

- Florian Thiery

- Bernadette Fritzsch

- Daniel Nüst

*Die Vorstandssitzung ist nicht beschlussfähig.*

1.  Das Protokoll der vorhergehenden Sitzung vom
    [26.01.2021](https://github.com/DE-RSE/protokolle/blob/master/Vorstandssitzungen/Protokoll-Vorstand-deRSE-2021-01-26.md)
    kann nicht angenommen werden (keine Beschlussfähigkeit) → auf nächste
    Sitzung verschoben

2.  Aktuelle Statistiken

    -   Vereinsmitgliederanzahl:

    -   Kontostand:

    -   Barkassenstand:

3.  Interna

    1.  Issues:
        https://github.com/DE-RSE/vorstand/labels/n%C3%A4chste%20Vorstandssitzung

        1.  \#105: SD spricht mit Lars

        2.  \#102: https://github.com/DE-RSE/vorstand/pull/103/files bis heute
            Abend reviewen

        3.  \#96: Tag der Forschungssofttware über Chapters hinweg - bleibt TODO

        4.  \#91: Terminierung für Gespräche mit SSI läuft, SocRSE Grants Policy
            als Vorlage

        5.  \#90: Gleichzeitigkeit schwierig, wir machen das alleine, sagen
            Bescheid bei der GI, nochmal mit YSV reden, Antrag fertig machen,
            beschließen

        6.  \#85: vertagt, benötigt Vorstandsbeschluss

        7.  \#83: vertagt, benötigt Vorstandsbeschluss & Dokument, Kommentare im
            Issue

        8.  \#81: Entwurf überarbeiten, keine Einschränkungen

        9.  \#63: Ausweise fehlen

        10. \#57: Terminierung

        11. \#48: vertagt

        12. \#28: vertagt, DN nicht da, Alle: Entwurf kommentieren

        13. \#27: warten auf Bestätigung

4.  Zweckbetrieb

    1.  Gespräche mit GI

        -   an MoI wird gearbeitet

        -   gemeinsamer Eintritt zu NDFI eher unwahrscheinlich aus
            organisatorischen Gründen

    2.  de-RSE als Dach für kleinere "Funds" für RSE-Gruppen

        -   Diskussion aus Mailingliste intern weitergeführt 

    3.  Neues von internationaler Umfrage

        1.  Einige Übersetzungsleistungen sind nachzuleisten

        2.  Testphase läuft intern an, externer Test folgt für Trusted Community
            Members

    4.  (Community-)Chronik 2020

        -   [Status](https://pad.gwdg.de/PS7wJhGDRQebDcVSWzSrdg?view)

        -   Neujahrsmail an alle Mitglieder

            -   Hinweis auf Aktivitäten in 2020 und Bitte, selbst beizutragen in
                Liste

            -   Meilensteine für 2021

        -   Deadline für Einträge 10.03., dann Blogpost dazu schreiben bis
            31.03.

5.  Nächster Termin

    -   in der Woche um den15. März: vorläufig: 15.3. 10:30
	
	![](spacer.jpg)

..................................

Stephan Druskat

Stv. Schriftführer
