---
tags: derse
---

2021-08-31 Vorstandssitzung de-RSE e.V.
=======================================

Raumzeit
--------

12:00 Uhr - 12:42 Uhr

Teilnehmer
----------

-   Frank Löffler

-   Stephan Janosch

-   Bernadette Fritzsch

-   Stephan Druskat

-   ab 12:30 Jan-Phillip Dietrich (Gast)

**Entschuldigt**: - ...

*Die Vorstandssitzung ist beschlussfähig.*

1.  Interna

    1.  [Rechenschaftsbericht
        2020](https://github.com/DE-RSE/berichte/tree/master/Jahresberichte/2020)

        -   erster Entwurf von FL, kleine Ergänzungen bisher BF

            -   SJ ergänzt Mitgliederzahl

            -   to do alle: Änderungen im Bericht bis morgen

    2.  Mitgliederversammlung

        -   Einladung muss morgen raus --\> Template steht im git

        -   Wahlleitung

            -   bestimmen (möglichst noch diese Woche), aber in Einladung noch
                nicht angeben

            -   Eileen hat zugesagt, FL fragt bei Florian Goth nach

        -   Kandidaten für den Vorstand - bisherige Interessenten nennen und
            darauf hinweisen, dass man sich noch melden kann

        -   Anschriften im Gründungsprotokoll schwärzen und neue Version in
            github laden:  BF

    3.  Issues:
        https://github.com/DE-RSE/vorstand/labels/n%C3%A4chste%20Vorstandssitzung

        -   LoS in dieser Woche noch beschließen, nachdem alle durchgeschaut
            haben

        -   Einladung an SD und DN zu Interview für ReSA

        -   NFDI - https://www.nfdi.de/einrichtung-von-ersten-sektionen/ -
            Kommentierung zu Sektionen bis heute

2.  Vorstellung de-RSE auf SemptembRSE von Jan Dietrich

    -   SeptembRSE - Panel mit nationalen Organisationen

        -   Jan Dietrich hat zugesagt, will aber Material von uns, FL hat schon
            einiges bereitgestellt

            -   Lightning Talk 2 min: Mitgliederzahl, RSE-Gruppen lokal und
                Gruppentreffen, Positionspapier, evtl. NFDI erwähnen, GWP

                -   de-RSE - für D

                -   sind noch in Phase Community building

                -   RSE Track auf SE22

            -   Panel discussion

    -   To do: Materialien für Präsentationen sollten zentral gelagert werden

 

![](spacer.jpg)

..................................

Bernadette Fritzsch

Schriftführerin
