2020-04-22 Vorstandssitzung de-RSE e.V.
=======================================

22.04.2020, 10:15 Uhr - 11:00 Uhr

Teilnehmer
----------

-   Frank Löffler

-   Martin Hammitzsch

-   Stephan Janosch

-   Bernadette Fritzsch

*Die Vorstandssitzung ist beschlussfähig.*

Tagesordnung
============

1.  Das Protokoll der vorhergehenden [Sitzung vom
    01.04.2020](https://github.com/DE-RSE/protokolle/blob/master/Vorstandssitzungen/Protokoll-Vorstand-deRSE-2020-04-01.md)
    wird angenommen.

2.  Aktuelle Statistiken

    -   Vereinsmitgliederanzahl: 47 (keine neuen Mitglieder)

    -   Kontostand: 3899,54 €

    -   Barkassenstand: 0 €

    -   Anzahl unbezahlter Mitgliedsbeiträge:

        -   2019: 3

        -   2020: 10

3.  Aufgaben

    -   Label [nächste
        Vorstandssitzung](https://github.com/DE-RSE/vorstand/labels/n%C3%A4chste%20Vorstandssitzung)

        -   Mitgliederversammlung

            -   Raum noch nicht geklärt, solange noch unklar ist, ob Versammlung
                vor Ort überhaupt erlaubt sein wird

            -   wegen Corona gibt es Ausnahmeregelungen für MV und
                Vorstandswahlen in Vereinen, siehe MPI-CBG owncloud 
				--> deRSE --> vereinsdokumente --> rechtliches --> covid19

            -   MH will nicht mehr als stv. Schatzmeister kandidieren; SD und DN
                fragen;

            -   alle übrigen Vorstandsmitglieder sind bereit, ein weiteres Mal
                zu kandidieren

            -   Wahlen remote organisieren,

            -   Konzept ausarbeiten bis zur nächsten Sitzung incl. Zeitplan -->
                FL

        -   Beitragsbescheinigung anschauen, Template Mitgliederbescheinigung in
            jamaica integrieren

        -   Meilensteine in github eintragen --> alle

    -   Diskussion zu Password safe (z.B. für Kopien Ausweis) --> DN berichtet
        --> vertagt

4.  SORSE

    -   Für die ausgefallenen nationalen Konferenzen soll es eine lose Reihe von
        Online-Veranstaltungen geben: Series of Online Research Software Events
        (SORSE)

    -   Derzeit ist der Informationsfluss noch etwas zäh. Heute findet um 16:30
        Uhr ein Treffen zur Diskussion über geeignete Plattformen statt. SJ und
        FL nehmen daran teil und weisen darauf hin, dass Informationen besser
        ausgetauscht werden müssen.

5.  Datenstrategieumfrage - Öffentliche Konsultation zur Datenstrategie der
    Bundesregierung

    -   [Antworten des Vorstands mit einigen Kommentaren in
        Pad-link](https://pad.gwdg.de/beUZhfnsSN6LXQn7sfPZ4w?view), wird aber
        per Pandoc zu html/pdf gewandelt.

    -   Abstimmung, dass unsere Antworten auf Webseite veröffentlicht werden
        sollen --\> einstimmig angenommen

    -   Ok zu den Kommentaren wird von den Einzelnen per Chat derse-Vorstand
        gegeben

        -   FL und SJ haben schon zugestimmt

6.  Webseiten Hackathon: https://pad.gwdg.de/rRkUpGy2Tjyj0FsGTa2Kuw

    -   wird fortgesetzt, nächster Termin wird im chat festgelegt

7.  Nächster Termin

    -   13.05.2020 10 Uhr nächste Vorstandssitzung
