---
tags: derse
---

2022-05-11 Vorstandssitzung de-RSE e.V.
=======================================

Raumzeit
--------

13:00 Uhr - 14:03 Uhr

Teilnehmende
------------

-   Frank Löffler

-   Bernadette Fritzsch

-   Jan Dietrich

**Entschuldigt**: - ...

*Die Vorstandssitzung ist nicht beschlussfähig.*

1.  Protokolle:

    -   Das Protokoll der vorhergehenden Sitzung vom
        [05.04.2022](https://github.com/DE-RSE/protokolle/blob/master/Vorstandssitzungen/Protokoll-Vorstand-deRSE-2022-04-05.md)
        wird angenommen.

2.  Aktuelle Statistiken - wird in nächster Sitzung nachgeholt

3.  Interna

    1.  Issues:
        https://github.com/DE-RSE/vorstand/labels/n%C3%A4chste%20Vorstandssitzung

        -   [\#48](https://github.com/DE-RSE/vorstand/issues/48): Meilensteine -
            unverändert

            -   Beitragsbescheinigungen (SJ)

            -   Rücklagenkonzept (SJ)

        -   [\#78](https://github.com/DE-RSE/vorstand/issues/78),
            [\#79](https://github.com/DE-RSE/vorstand/issues/79),
            [\#112](https://github.com/DE-RSE/vorstand/issues/112),
            [\#113](https://github.com/DE-RSE/vorstand/issues/113),
            [\#132](https://github.com/DE-RSE/vorstand/issues/132):
            Vorstandsänderungen

            -   Florian @BBB

            -   Bankvollmachten - möglichst in den folgenden zwei Wochen --\>
                Schatzmeister

            -   Adresse: Bank, Finanzamt, Versicherung --\> SJ, FT

            -   evtl. Bankzugang für alle Vorstandsmitglieder einrichten, um
                flexibler reagieren zu können

        -   [\#91](https://github.com/DE-RSE/vorstand/issues/91): Fellowships

            -   Fellowships derzeit nicht aktuell

            -   aus Liste “nächste Vorstandssitzung” rausnehmen

        -   [\#110](https://github.com/DE-RSE/vorstand/issues/110): Prinzipien
            wirksamer Karriereunterstützung in der Wissenschaft --\> unverändert
            (DN)

            -   insgesamt: Einbindung der Community verbessern

                -   Betätigungsfelder: Webseiten (vor allem inhaltlich!),
                    Mailingliste (Probleme bei SPAM)

                -   Bei nächster MV soll diskutiert werden, dass wir Lücken
                    haben und Hilfe brauchen; wer kann sich wie einbringen? --\>
                    als TOP in MV aufnehmen (FL)

                -   evtl. auch andere Kommunikationskanäle überdenken,
                    Erfahrungen einholen --\> Diskussion im zweiten Teil der MV

                -   Diskussion zur Einbindung der Community (Interessengruppen,
                    Hilfe bei konkreten Aufgaben, ...)

        -   [\#120](https://github.com/DE-RSE/vorstand/issues/120):
            publiccode.eu

            -   JD hatte Diskussion im RocketChat und über die Emailliste
                initiiert, die meist positive Rückmeldungen brachte. Allerdings
                wurde auch auf potentielle Probleme bei Forschungsprojekten mit
                Industriebeteiligung an Institutionen hingewiesen, die selbst
                Geld verdienen wollen/müssen.

            -   Eine Zusammenfassung der Diskussion mit dem Ergebnis, publiccode
                prinzipiell zu unterstützen, soll im Blog veröffentlicht werden.
                JD hat einen Entwurf vorgelegt.

            -   Weiteres Vorgehen:

                -   anwesende Vorstandsmitglieder stimmen zu

                -   von den übrigen soll im Umlaufverfahren die Zustimmung
                    eingeholt werden

                -   danach Blogpost veröffentlichen (JD)

    2.  Vorbereitung nächste Mitgliederversammlung/Wahlen

        -   TODO: Agenda (FL) mit Punkten siehe oben zur Einbeziehung der
            Community

        -   virtuell bis 31.8.2022 möglich,
            [Grundlage](https://www.vereinsrecht.de/neue-sonderregelungen-fuer-vereine.h):
            https://www.gesetze-im-internet.de/gesruacovbekg/BJNR057000020.html

        -   Terminfestlegung: erst einmal Terminumfrage im Vorstand TODO (FL) in
            Woche 22.-26.08., evtl. 29.08 vormittags

        -   Änderungen im Vorstand

            -   Keiner der bisherigen Vorstandsmitglieder hat sein/ihr
                Ausscheiden angekündigt.

            -   Es wurde über einen erweiterter Vorstand gesprochen, um
                spezifische Aufgaben besser abdecken zu können. Dies soll in der
                Diskussion auf der MV weiter ausgeführt werden.

        -   Wahlleitung festgelegt: Thomas Krause und Alexander Struck

        -   nachfragen, ob Kassenprüfer weiter ihr Amt auszuführen bereit sind

        -   Änderungen in Satzung/Geschäftsordnung, offenes Issue aus Bericht
            2020

            -   [Issues](https://github.com/DE-RSE/satzung/issues) erweitert
                durch [\#25](https://github.com/DE-RSE/satzung/issues/25) --\>
                TODO: FL spricht mit DN

4.  Zweckbetrieb

    1.  MoU mit GI - BF ([\#81](https://github.com/DE-RSE/vorstand/issues/81))

        -   Treffen fand 2022-05-05 statt

        -   Neuer Vorschlag mit allgemeineren Formulierungen, der im Vorstand
            bereits bestätigt wurde, fand auf GI-Seite auch Zustimmung.

        -   weiteres Vorgehen:

            1.  Zustimmung im GI-Vorstand Ende Juni

            2.  Einarbeitung möglicher Rabatte beim Mitgliedsbeitrag in unsere
                Satzung/Geschäftsordnung einarbeiten
                ([\#25](https://github.com/DE-RSE/satzung/issues/25)) und auf
                Mitgliederversammlung beschließen

            3.  im Fachbereich SW Technik soll eine Fachgruppe RSE gegründet
                werden, die als Kanal für den Austausch zwischen de-RSE e.V. und
                GI fungiert; wird von Lars Grunske angestoßen

                -   Kontaktperson bestimmen --\> nächste Vorstandssitzung bzw.
                    im Chat diskutieren

    2.  Neues von internationaler Umfrage

        -   Abschluss: Planung Auswertung DE

        -   abgeschlossen, Datenexport wird demnächst erfolgen --\> SJ fragen

    3.  [Funding for deRSE Community
        Manager](https://pad.gwdg.de/lwL9YnSPSmavv74woU_pkA#)

        -   neues Programm:
            [VIGO](https://www.dfg.de/foerderung/info_wissenschaft/info_wissenschaft_22_18/index.html)

            -   → TODO für alle: Programm anschauen

                -   nachdenken über Weiterfinanzierung

    4.  Beteiligung an Software Engineering Tagung Feb 2023

        -   wurde am 2022-05-09 diskutiert (siehe [de-RSE 2023 Conference -
            Event
            Chair](https://pad.gwdg.de/2OCL6wTxSCmqWY4TNJCI4Q?both#finding-deRSE-2023-event-chair)
            ): RSEs werden sich beteiligen, evtl. als pre-conference

        -   TODO: Rolle des Vereins klären

    5.  Unconference/Congress Sep 2023

        -   ein zusätzliches Event zur Vernetzung der de-RSE Community wurde
            ebenfalls am 2022-05-09 diskutiert, es gibt auch schon Meldungen von
            Freiwilligen.

        -   Ort noch nicht festgelegt, Angebot Jena steht noch

    6.  Klausur des Vorstands im September - Vorschlag soll in nächster
        Vorstandssitzung nochmals diskutiert werden

5.  Nächster Termin

    -   wird per Terminumfrage festgelegt, um auch die nicht anwesenden
        Vorstandsmitglieder zu berücksichtigen (BF)

 

![](spacer.jpg)

..................................

Bernadette Fritzsch

Schriftführerin
