2020-06-16 Vorstandssitzung de-RSE e.V.
=======================================

16.06.2020, 14:00 Uhr - 15:02 Uhr

 

Teilnehmer
----------

-   Vorstandsmitglieder

    -   Frank Löffler

    -   Bernadette Fritzsch

    -   Daniel Nüst

    -   Stephan Janosch

    -   Martin Hammitzsch

    -   Stephan Druskat

-   Gäste

    -   Christian Busse

    -   Jan P. Dietrich

*Die Vorstandssitzung ist beschlussfähig.*

Tagesordnung
============

1.  Das Protokoll der vorhergehenden [Sitzung vom
    27.05.2020](https://github.com/DE-RSE/protokolle/blob/master/Vorstandssitzungen/Protokoll-Vorstand-deRSE-2020-05-27.md)
    wird im nächsten Treffen angenommen.

2.  NFDI

    -   Abstract deadline: morgen (17.6.2020)

        -   Diskussion zu Entwurf von FL, insbesondere Querschnittskonsortium vs
            Fachkonsortium

            -   MH: Dienstleistung für NFDI, an Direktorat angebunden?

            -   CB: Querschnittsthemen mit Fachcommunities als Kunden

            -   JD: Querschnittsthemen sollen über AG im zu gründenden NFDI
                Verein abgedeckt werden, aber Querschnittskonsortien sind nicht
                im Verein vertreten

            -   JD: als RSEs in den Fachkonsortien sichtbar werden FL: RSEs
                müssten aber in den Fachkonsortien auch Gehör finden und Mittel
                haben

            -   CB: Mitglieder im Verein werden Einrichtungen und nicht in
                erster Linie die Konsortien

            -   Wir vertreten Querschnittsthemen --\> Querschnittsinitiative

            -   DN: nicht als Konsortium auf der Konferenz auftreten, aber
                Querschnittsthema ist weiterhin wichtig --\> wir gehören in den
                Verein

            -   kleine Gruppe Freiwilliger, die bei Fertigstellung hilft (nach
                Sitzung)

                -   im pad weiterarbeiten

                -   CB, MH, SJ, FL, JD morgen 10-11 und 16-17 Uhr

    -   Telefonat Sure-Vetter: übermorgen 18.6.2020

        -   Bericht von Christian Busse über ähnliches Telefonat

        -   Freiwillige für Erstellung eines 'Elevator-Pitches' in kleinen
            Onlinetreffen heute und morgen

    -   GI und weitere NFDI-Pläne

3.  Email "Infrastruktur-Software mithilfe nutzerzentrierter und agiler
    Entwicklung?" von David Brodesser

    -   SD: wie gehen wir allgemein mit solchen Anfragen um? wir können nur
        unsere persönlichen Meinungen einbringen, Diskussion muss in der
        Community passieren

    -   evtl. zu Treffen mit Vorstand einladen, SJ setzt Terminplaner auf

4.  Aktuelle Statistiken

    -   Vereinsmitgliederanzahl: 49

    -   Kontostand: 4775,15 €

    -   Barkassenstand: 0

    -   Anzahl unbezahlter Mitgliedsbeiträge: 3

    -   Steuererklärung 2019 ist zum 31.07.2020 fällig - SJ und MH stellen Infos
        zusammen

5.  Aufgaben

    -   Label [nächste Vorstandssitzung
        ​](https://github.com/DE-RSE/vorstand/labels/n%C3%A4chste%20Vorstandssitzung)--\>
        vertagt

6.  Nächster Termin

    -   2.7.2020 13:00 Uhr nächste Vorstandssitzung

.

.

...........................................

Bernadette Fritzsch

Schriftführer
