---
tags: derse
---

2021-06-09 Vorstandssitzung de-RSE e.V.
=======================================

14:00 Uhr - 15:11 Uhr

 

Teilnehmer
----------

-   Frank Löffler

-   Stephan Janosch

-   Bernadette Fritzsch

-   Stephan Druskat

-   Daniel Nüst

**Entschuldigt**: - Florian Thiery

*Die Vorstandssitzung ist beschlussfähig.*

 

1.  Protokoll:

    -   Das Protokoll der vorhergehenden Sitzung vom
        [11.05.2021](https://github.com/DE-RSE/protokolle/blob/master/Vorstandssitzungen/Protokoll-Vorstand-deRSE-2021-05-11.md)
        wird einstimmig angenommen.

2.  Aktuelle Statistiken

    -   Es fehlen 2 Aufnahmeanträge: evtl. im Büro von SD bzw. BF, die beide im
        Homeoffice sind

    -   Versicherungsrechnung von 2021 fehlt --\> weiterleiten (SD)

    -   Vereinsmitgliederanzahl:

| Standard | ermäßigt  | Fördermitglied | Summe |
|----------|-----------|----------------|-------|
| 49       | 2         | 1              | 52    |

    -   Kontostand: 7448,78 €

    -   Barkassenstand: 0 €

3.  Interna

    1.  Jahresabschluss 2020 (SJ)

        -   ist erledigt, Unterlagen für die Kassenprüfung sind erstellt und an
            Kassenprüfer gesandt

        -   Stand Bescheinigung über gezahlte Beiträge - unverändert

    2.  [Transparenzregister](https://github.com/DE-RSE/vorstand/issues/108)

        -   Stand Befreiung: FL hat per Webformular beantragt (8.6.)

        -   bei Verlängerung der Gemeinnützigkeit auch im Transparenzregister
            neues Dokument einreichen

    3.  Austausch zu Vortrag G. Gramelsberger “Die Geschichte wissenschaftlicher
        Software erforschen” im Wissenschaftshistorischen Seminar der Leopoldina
        08.06.2021

        -   de-RSE unterstützt Idee “Save the Code” eines Archivs von
            wissenschaftlicher Software, verweist auf bestehende Initiativen wie
            z.B. Softwareheritage und WOSSS

        -   BF schreibt G. Gramelsberger an und bietet Mitarbeit an

        -   Idee, Vortrag als keynote zum Tag der Forschungssoftware

    4.  Issues:
        https://github.com/DE-RSE/vorstand/labels/n%C3%A4chste%20Vorstandssitzung

        -   \#120: publiccode.eu

            -   nochmals auf Initiatoren zugehen, ob das nur Verwaltungssoftware
                betrifft oder auch Forschungssoftware; Abstimmung bei
                Mitgliedern --\> Umfrage starten, (SD)

        -   \#117: de-RSE\@SE22:

            -   SD nimmt erst einmal an Sitzung teil, SJ hat Interesse an
                Mitarbeit

        -   \#114: MV 2021

            -   Auswertung der Terminumfrage: Abendtermine mit vielen
                "vielleicht", wegen der Unsicherheiten daher lieber nicht

            -   15.09.2021, 13:00-16:00

            -   Email mit Save the date und Suche nach Kandidaten für Vorstand,
                Blogpost zu Kandidatensuche und Wahlleitung (SD, FL)

            -   OpenSlides verwenden (SJ) https://openslides.com/en

            -   wieder BBB als Konferenzsystem

            -   Jahresbericht (FL)

        -   \#113: Änderung bei Bank (Adresse, Bevollmächtigte): unverändert

        -   \#112: Adressänderung weiterleiten - unverändert

        -   \#110: Prinzipien wirksamer Karriereunterstützung - unverändert

        -   \#105: siehe \#117

        -   \#91: Fellowship

            -   SD macht Termin für eine außerordentliche Vorstandssitzung

        -   \#moU mit GI:

            -   Ergänzungsvorschläge BF , dann nochmals Diskussion

        -   \#79 siehe \#113

        -   \#63: Passwortsafe - Ablage von Ausweiskopien: wie bisher

        -   \#57: evtl. SD (Inhaltsübertragung)

        -   \#48: Meilensteine - SJ/FT schauen sich das in Jameica an

4.  Zweckbetrieb

    1.  Blog/Stellungnahme zu Zukunft von NFDI4RSE

        -   FL erarbeitet Vorschlag

    2.  Neues von internationaler Umfrage

        -   [SJ] will jemand testen?

        -   Link ???????????

    3.  Zugang zu Chat

        -   Chat benötigt Login, was Probleme bei Interessierten ohne
            Wissenschafts-Login bereitet

        -   Beispiel: FL wurde von Interessenten aus Wirtschaft kontaktiert,
            konnte aber "nur" auf Email-Liste verweisen, da Chat so ja nicht
            geht.

        -   prüfen, inwiefern wir einladen können, müssten dann als Einladende
            auf
            [Nutzungsordnung](https://www.gwdg.de/web/guest/about-us/catalog/terms-and-conditions/terms-of-use)
            der GWDG hinweisen

    4.  Teilnahme NFDI Vereinssitzung

        -   Wahl des Kuratoriums, de-RSE ist nicht nominierungsberechtigt

        -   FL nimmt teil

    5.  de-RSE - Gruppentreffen

        -   findet am 25.06. vormittags statt, Info in rocket Chat

5.  Nächster Termin

    -   05.07. 9:00 Uhr

![](spacer.jpg)

..................................

Bernadette Fritzsch

Schriftführerin
