---
tags: derse
---
# 2023-03-14 Vorstandssitzung de-RSE e.V.

11:00 Uhr - 12:43 Uhr

## Teilnehmende

- Frank Löffler
- Stephan Janosch
- Daniel Nüst (bis 12:21)
- Jan Dietrich
- Bernadette Fritzsch (ab 11:20)

Die Vorstandssitzung ist beschlussfähig.

1. Protokolle:
    
    Das Protokoll der vorhergehenden Sitzung vom [2023-01-12](https://github.com/DE-RSE/protokolle/blob/master/Vorstandssitzungen/Protokoll-Vorstand-deRSE-2023-01-12.md) wird angenommen.
    
2. Aktuelle Statistiken 
    - Mitglieder: 4 neue Mitglieder seit 1.1.2023
        
    - Kontostand: 10660,38 €
    
    - Barkassenstand: ja (muss eingezahlt werden)
    
    - Beitragszahlungen:
    
        - säumige Mitglieder wurden wegen Beitragszahlung gemahnt
    
          to do: in Mahnung aufnehmen: Vorstand kann bei Problemen angesprochen werden. Wir planen Ausschluss säumiger Mitglieder bei nächster MV ([Ticket](https://github.com/DE-RSE/satzung/issues/47))
    
        - Für übrige Mitglieder wurde die Spendenbescheinigung erstellt und versandt.
    
    - Ausgaben
        - 1076,05 € - Auslage Janosch de-RSE T-Shirts
        - 534,31 € - Auslage Janosch Lanyards, Badges
        - 83 € - Auslage deRSE23 Dankeschön locals
        - 327,87 € - Haftpflicht
        
    - Einnahmen
        - deRSE23 Sponsoring 2000 € (1500 ct.qmat, 500 FZJ)
    
3. Interna
    1. Satzungsänderung offiziell machen
        
        Die Änderungen in [pull request](https://github.com/DE-RSE/satzung/pull/45/files) zu genderneutraler Formulierung werden angenommen (4/4 Ja-Stimmen)
        
        To do: Daniel und Frank klären die nächsten Schritte zur notariellen Änderung der Satzung
        
    2. [Issues nächste Vorstandssitzung](https://github.com/DE-RSE/vorstand/issues?q=is%3Aissue+is%3Aopen+sort%3Aupdated-desc+label%3A%22n%C3%A4chste+Vorstandssitzung%22)
        
        - [#149](https://github.com/DE-RSE/vorstand/issues/149) :NFDI Konferenz CORDI
        
            Frank und eventuell Daniel werden deRSE bei NFDI-Konferenz vertreten und organisieren evtl. ein informelles RSE meet-up.
        
        - [#147](https://github.com/DE-RSE/vorstand/issues/147) : de-RSE Präsenz auf Mastodon:
            
            Christian Busse hat Account  https://mastodon.social/@de_rse, der bisher automatisch mit Twitter Tweets gefüllt wird. 
            
            To do: Aufruf in der Community, wer hat Lust, sich darum in einem Social Media Team zu kümmern (z.B. 1x pro Woche Tweet, 1 ReTweet) - Daniel
            
            
        
    4. Neues von internationaler Umfrage
	    - Master Studentin FSU wird daran arbeiten, mglw. in 1-2 Monaten
        
    5. Rückblick deRSE23 aus Vereinssicht
        - finanziell (siehe oben)
        - Blogpost kommt noch: Frank
        - Stimmung gut, eigene Veranstaltung könnte Organisation vereinfachen
        - inhaltlich: evtl. bei folgenden Konferenzen nicht alle Einreichungen annehmen, thematisch schärfen
        - bis Ostern muss eine Entscheidung getroffen werden bezüglich Ausrichtung deRSE24 bzw. ob deRSE24 an SE24 in Linz angeschlossen werden soll
        
    6. Infrastruktur von Personen trennen
        - soll auf unConference diskutiert werden und mit dem Ziel, bis Ende 2023 den Übergang zu schaffen.
        - soll als AG organisiert werden -> Stephan Janosch
        
    7. Zusammenarbeit GI
        - MoU wurde in den jeweiligen Pressemitteilungen nicht verlinkt, ist auf GI Seiten auch nicht auffindbar. 
        
            To do: Bernadette fragt bei GI an, ob es Gründe gegen eine Veröffentlichung des MoU auf unseren Webseiten gibt
        
        - In der GI soll eine Fachgruppe RSE innerhalb Fachbereich Softwaretechnik gebildet werden. Für eine Meinungsbildung soll mit Willi Hasselbring (Bernadette) und Anna Lena Lamprecht (Jan) vorab gesprochen werden. 
        
    8. Beitritt von juristischen Personen zu de-RSE e.V. 
        - Es gibt Anfragen, inwiefern auch juristische Personen Mitglied von de-RSE werden können. Laut Satzung gibt es zwei Möglichkeiten:
          - ordentliches Mitglied: 60 Euro Beitrag, die Institution hat nur eine Stimme (wie natürliche Personen), dazu noch Anpassung in Geschäftsordnung notwendig (Angabe von Kontaktperson, etc)
          - Fördermitglied: kein festgelegter Beitrag; vielleicht in Geschäftsordnung empfohlene Beiträge aufführen mit Staffelung (Gold, Silber, Bronze - 1000, 500, 250 Euro)
        - To do: Frank und Bernadette kontaktieren die Kandidaten.  
        - To do: update der Geschäftsordnung nach Rückmeldungen
    
4. Vereinszweck
    1. Stand un-deRSE23
        - Finanzierung (außer Catering) gesichert:  ~6500 €
        - Catering müsste durch Teilnahmegebühren gedeckt werden
        - Diskussion zu deRSE swag-Verkauf durch Verein. TShirts sind bei deRSE23 gut nachgefragt worden. Aber steuerliche Aspekte beachten! Gibt es in der Community jemanden, der sich mit Steuer auskennt?
    2. deRSE24
        - SE24 findet in Linz statt.
          - positiv:  Möglichkeit in den gesamt deutschsprachigen Raum auszubreiten
          - negativ: Auslandsdienstreise für gesamte deRSE-Community; Anzahl der Teilnehmer beschränkt
        - Die Diskussion lief in die Richtung, wir sollten etwas eigenständiges machen. Bis Ostern muss eine Entscheidung getroffen werden.
    3. deRSE Arbeitsgruppen
        - [erster Aufschlag](https://github.com/DE-RSE/de-rse.github.io/compare/master...arbeitsgruppen)
        - Änderungswünsche: Laufzeitverlängerung von AGs in der MV? eher nicht, aber Report der Arbeitsgruppen bei MV wird gewünscht
    5. Fellowship pilot 
        - unverändert
    7. Volkswagenstiftung
        - Stephan und Daniel haben mit Robert Nuske gesprochen (DN auch!)
        - VW Stiftung will mehr in FoSW machen, open science noch nicht gut sichtbar
        - hat Räume für Workshops: https://www.volkswagenstiftung.de/de/veranstaltungen/xplanatorium bzw. kann Ausrichtung von Veranstaltungen fördern
    8. Community Chronik nicht so aktuell
        - to do: Aufruf zur Aktualisieren (alle)
    10.  Gespräch mit Claire/FZJ (via SD)?
        - to do: Frank spricht Robert Speck an 
    
5. nächster Termin: 
    - wird per Umfrage (Frank) ermittelt
    
      

![](spacer.jpg)

..................................

Bernadette Fritzsch

Schriftführerin
