---
tags: derse
---

# 2022-11-03 Vorstandssitzung de-RSE e.V.

## Raumzeit

09:15 Uhr - 09:55 Uhr

## Teilnehmende
- Frank Löffler
- Jan Philipp Dietrich
- Daniel Nüst
- Stephan Janosch (ab 9:40)

*Die Vorstandssitzung ist beschlussfähig.*

1. Protokolle:
    - Die Annahme des Protokolls der vorhergehenden Sitzung vom [28.09.2022](https://github.com/DE-RSE/protokolle/blob/master/Vorstandssitzungen/Protokoll-Vorstand-deRSE-2022-09-28.md) wurde auf Grund anfänglich mangendler Beschlussfähigkeit vertagt.
    
2. Aktuelle Statistiken 
    - Mitglieder: keine Änderung
    - Kontostand:  8332,91 €
    - Barkassenstand: 0 €

3. Interna

    1. Mitgliederversammlung 2023
        - Frank: könnte Teil von un-deRSE23 sein
            - ein mögliches Problem könnte die Internetanbindung vor Ort darstellen um eine hybride Mitgliederversammlung zu ermöglichen
            - Die Sitzung muss entsprechend gut vorbereitet werden, u.a. durch Bereithaltungen von mobilen Backup-Hotspots (die Netzabdeckung muss hierfür vorher gecheckt werden).
            - Das lokale Orga-Team der un-deRSE23 wird sich hierum kümmern.
    2. Satzungsänderung offiziell machen
        - [x] beschlossene Änderungen mergen
        - [Tippfehler](https://github.com/DE-RSE/vorstand/issues/138) noch korrigieren
            - [x] Annahme durch Vorstandsbeschluss: https://github.com/DE-RSE/satzung/pull/44 (4 Ja-Stimmen, 0 Enthaltungen, 0 Nein-Stimmen)
        - Vorstandsbeschluss: gendern
            - Vorschlag: Erst den Text gendern (Daniel, Frank), danach neuen Text im Vorstand beschließen beschließen
                - Frank hat dies bisher noch nicht geschafft, hofft aber dies innerhalb der nächsten 1-2 Wochen erledigen zu können.
4. Zweckbetrieb
    1. [Issues nächste Vorstandssitzung](https://github.com/DE-RSE/vorstand/issues?q=is%3Aissue+is%3Aopen+sort%3Aupdated-desc+label%3A%22n%C3%A4chste+Vorstandssitzung%22)
        - [MoU](https://github.com/DE-RSE/vorstand/issues/81) GI  -- keine Neuigkeiten
            - Ein nächster Schritt könnte eine gemeinsame Pressemitteilung sein. Bernadette soll hierfür angefragt werden, ob sie dort die Kommunikation mit GI diesbezüglich übernehmen kann. 
    2. Arbeitsgruppenaufruf
        - Daniel plant ein Konzept zu entwickeln und danach im Vorstand vorzustellen > https://github.com/DE-RSE/vorstand/issues/56
        - potentielle Gruppen:
            - deRSE-Swag (könnte nützlich sein hier schon etwas für die kommenden Veranstaltungen bereit zu haben)
            - Umfragen(-auswertung)
            - Webseite
            - ...
    3. Neues von internationaler Umfrage
        * Veröffentlicht September 15
        * https://softwaresaved.github.io/international-survey-2022/
        * https://github.com/softwaresaved/international-survey-2022
        * keine weiteren Updates
        * Email über RSE-Umfrage im NFDI-Umfeld von Bernd Flemisch an die deRSE-Emailliste vom 2022-10-21
    4. [Funding for deRSE Community Manager](https://pad.gwdg.de/lwL9YnSPSmavv74woU_pkA#)
        - chist-era: keine Antwort
        - neues Programm: [VIGO](https://www.dfg.de/foerderung/info_wissenschaft/2022/info_wissenschaft_22_18/index.html)
            - → TODO für alle: Programm anschauen - 
            - nachdenken über Weiterfinanzierung
    5. Beteiligung an SE Tagung Feb 2023
        - Claire Wyatt beteiligt sich jetzt an der Planung
        - Schwer abzusehen wie viel Interesse die Veranstaltung generieren wird
        - Raum erlaubt 300 Teilnehmer
        - bisher nur wenige Einreichungen (Einreichefrist 21. November)
    7. Unconference/Congress Sep 2023
        - keine Neuigkeiten
    9. E-Mail Kamil Braschke bzgl. Zusammenarbeit mit HPC.NRW
        - Frank schickt den Vorschlag die Anfrage nochmal an gesamte deRSE-Liste zu schicken
    10. SE24-Organisatoren
        - Anfrage für RSE-Beteiligung in 2024
        - Stephan hat Rückmeldung gegeben, dass dies erst nach der SE23 entschieden werden kann
        - Eventuell könnte sich stattdessen auch eine zentrale deRSE Veranstaltung im Sommer anbieten (statt zwei separater Veranstaltungen wie in 2023), um die Community besser in einem Event zu vereinen.
    12. Internationale RSE-Konferenz in 2025?
        - Es existiert die Idee für eine internationale RSE-Konferenz in 2025, welche aktuell in den verschiedenen Ländervereinigungen diskutiert wird.


![](spacer.jpg)

..................................

Jan Philipp Dietrich

stellvertretender Schriftführer

