---
tags: derse
---
# 2023-01-12 Vorstandssitzung de-RSE e.V.

## Raumzeit

11:00 Uhr - 12:07 Uhr

## Teilnehmende

- Frank

- Stephan

- Bernadette

- Daniel

  

Die Vorstandssitzung ist beschlussfähig.

1. Protokolle:
    
    Das Protokoll der vorhergehenden Sitzung vom [2022-12-19](https://github.com/DE-RSE/protokolle/blob/master/Vorstandssitzungen/Protokoll-Vorstand-deRSE-2022-12-19.md) wird angenommen. 
    
2. Aktuelle Statistiken - keine neue Zahlen
    
    - TODO (SJ): säumige Mitglieder wegen Beitragszahlung mahnen
      - in Mahnung Hinweis aufnehmen, dass Vorstand bei Zahlungsschwierigkeiten angesprochen werden kann und dass wir den Ausschluss bei nächster MV vorsehen
    
    - evtl. in Geschäftsordnung festlegen, dass immer aktuelle email-Adresse (oder zusätzlich ORCID) hinterlegt werden sollte
    
3. Interna
    1. Satzungsänderung offiziell machen
    
        - Die Korrektur eines einzelnen Typos (siehe [pull request](https://github.com/DE-RSE/satzung/pull/46/files) ) wird einstimmig angenommen.
    
        - Gendern des Satzungstextes (siehe [pull request](https://github.com/DE-RSE/satzung/pull/45/files) ): Vorschlag liegt jetzt vor. Bis zur nächsten Sitzung prüfen ALLE Vorstandsmitglieder den Vorschlag, damit wir dann die neue Fassung beschließen können. 
    
    2. [Issues nächste Vorstandssitzung](https://github.com/DE-RSE/vorstand/issues?q=is%3Aissue+is%3Aopen+sort%3Aupdated-desc+label%3A%22n%C3%A4chste+Vorstandssitzung%22)
        - [MoU](https://github.com/DE-RSE/vorstand/issues/81) GI: BF schickt Frau Resch modifizierte Version der Meldung, DN bereitet Blogpost vor, der dann mit GI abgestimmt wird. 
    
    3. Neues von internationaler Umfrage
        - Clair hat Interesse bekundet und eine Master Studentin (FSU) wird daran arbeiten. 
    
    4. [Funding for deRSE Community Manager](https://pad.gwdg.de/lwL9YnSPSmavv74woU_pkA#)
        - neues Programm: [VIGO](https://www.dfg.de/foerderung/info_wissenschaft/2022/info_wissenschaft_22_18/index.html)
            - Diskussion, inwiefern Community Manager von den Ausschreibungsbedingungen gedeckt ist. Laut Aussage von M. Katerbow müssen wir bereits bei Antragsstellung Ideen für eine Weiterfinanzierung darlegen. 
            - Wollen wir das auf Unconference besprechen?
    
    5. Stand deRSE23  - Bericht SJ
        - derzeit bereits 104 Registrierungen
        - Finanzvereinbarung deRSE und Uni Paderborn wird derzeit von Uni geprüft; danach werden erst die Rechnungen verschickt.
        - Programm steht bis auf keynote (evtl. lokaler Prof)
        - Sponsor AWS
        - Aktivitäten Verein: 
            - Vereinsmitgliedschaft auf badge drucken
            - de-RSE Stand - nicht nur Vorstand, sondern auch andere Mitglieder einbinden
            - Opening - https://github.com/DE-RSE/deRSE23/issues/74
            - Closing - https://github.com/DE-RSE/deRSE23/issues/75
    
    6. Stand un-deRSE23
        - Finanzierung von nicht-Catering-Angelegenheiten sieht gut aus (Uni-Grant)
        - Catering kann durch Uni nicht bezahlt werden
            - Es ist zu prüfen, ob der Verein hier helfen kann, die Teilnehmendengebühren zu drücken (derzeitige Kalkulation ca 150€), da die Organisation solcher Veranstaltungen dem Vereinszweck entspricht. Der anwesenden Vorstandsmitglieder stimmen grundsätzlich zu.
            - Details über mögliche Mittelflüsse müssen noch geklärt werden an Uni (FL)
    
    7. SE24-Organisatoren
        - Die SE24 findet in Innsbruck statt. Nach der deRSE23 soll diskutiert werden, inwiefern es wirklich Synergien zwischen den beiden Konferenzen gegeben hat und ob in 2024 nicht eine eigene (von der SE24 getrennte) Konferenz ausgerichtet werden sollte. 
    
    8. international rSE25
        - Anna-Lena Lamprecht tritt die NAchfolge von Stephan Druskat im Int. Council an. 
    
    9. Fellowship pilot for Heidi Seibold and 1-2 others?
        - nicht weiter diskutiert
    
    10. Work item 2023
        * Infrastruktur von Personen trennen: Mail (FL), Owncloud (SJ)
        * muss mittelfristig geklärt werden
    
5. nächster Termin: 
    - Vorschlag: 2023-02-09 10:00
    - Vorschlag für zusätzliches Treffen am 22.02., früh (8:30 ?) zu einer inhaltlichen Diskussion

![](spacer.jpg)

..................................

Bernadette Fritzsch

Schriftführerin
