---
tags: derse
---
# 2023-07-18 Vorstandssitzung de-RSE e.V.

15:00 Uhr - 16:23 Uhr

## Teilnehmende

- Bernadette Fritzsch 
- Stephan Janosch
- Frank Löffler
- Daniel Nüst
- Jan Dietrich

*entschuldigt*

- Florian Thiery

Die Vorstandssitzung ist beschlussfähig.

1. Protokolle:
    
    Das Protokoll der vorhergehenden Sitzung vom [2023-06-20](https://github.com/DE-RSE/protokolle/blob/master/Vorstandssitzungen/Protokoll-Vorstand-deRSE-2023-06-20.md) wird **mit Änderungen Mitgliederzahl **  (statt "voraussichtlich +2" nun "65" ) angenommen. Auch künftig sollten die Statistiken immer absolut angegeben werden.  
    
2. Aktuelle Statistiken
    - Mitglieder: 66
    
    - Kontostand: 11488,48 €
    
    - Barkassenstand: 204,00 €
    
        Steuererklärung inkl. Rücklagen muss im Sommer gemacht werden. Bilateraler Termin zwischen SJ und FT ist nicht zustande gekommen. 
    
        TODO: SJ bittet um Verlängerung der Abgabefrist 
    
        TODO: SJ reicht Belege für Teilnahme an Kickoff mit GI ein, Übernahme war vorher schon per Vorstandsbeschluss im Umlaufverfahren geklärt worden.
    
        TODO: ELSTER Zertifikat erneuern (siehe Mail 02.07.) --> SJ macht das heute
    
3. Interna
    1. Satzungsänderung offiziell machen
        
        Protokolle mit Unterschriften liegen bei DN vor. 
        
        TODO: DN kontaktiert Notar erneut und macht Termin aus
        
    2. Issues nächste Vorstandssitzung
        - Mastodon - [#147](https://github.com/DE-RSE/vorstand/issues/147)
            
            Account wurde aber noch nicht übertragen. Arbeitskreis "Social Media team" --> [#153](https://github.com/DE-RSE/vorstand/issues/153) ist nicht zustande gekommen. Aber für Unconference und deRSE24 haben sich Verantwortliche gemeldet (Heidi, Claire, Carina), die Zugang erhalten haben. 
            
        - institutionelle Mitgliedschaften [151](https://github.com/DE-RSE/vorstand/issues/151)
        
            TODO: FL macht notwendige Änderungen in der Geschäftsordnung
        
    3. Infrastruktur
        - Domains  [150](https://github.com/DE-RSE/vorstand/issues/150)
            
            Nach dem Vorstandsbeschluss in der vorigen Sitzung hat FL bei Stephan Druskat nachgefragt. 
            
            TODO: FL weiter führen
            
        - E-Mail-Listen 
            
	        Die TODOs der letzten Sitzung wurden alle erledigt (Eintragung aller "alten" Mitglieder, weitere Admins eintragen, Archiv für Listenmitglieder aktivieren, Infomail an alle über Umzug). 
            
        - Diskussion über Wechsel von RocketChat zu einem anderen System
            
            Entscheidung zwischen Matrix/Mattermost@HIFIS ist noch nicht gefallen, weil Claire sich noch mit Carina absprechen will, die aber derzeit im Urlaub ist. 
            
        - owncloud umziehen auch auf jpberlin? 
        
            TODO: SJ fragt an
        
    4. Zusammenarbeit GI
        - Fachgruppe RSE innerhalb Fachbereich Softwaretechnik
            
            TODO: Blogbeitrag (SJ) 
            
            TODO: Link von unserer Webseite auf Fachgruppenseite der GI: fachgruppe.de-rse.org --> https://fg-rse.gi.de 
        
     5. MV 2024
         
         Die nächste  MV wird am 2024-09-26, 18:00 Uhr im Rahmen der unconf23 als hybride Veranstaltung stattfinden. Teilnehmer der unconf23, die noch nicht Mitglied sind, können auch kurz vorher noch Mitglied werden und an der MV teilnehmen. Sie haben jedoch kein Stimmrecht, da dafür laut Geschäftsordnung die "Beitragszahlungen spätestens drei Werktage vor der Wahl eingegangen sein" muss. 
         
         Für die Stimmabgabe vor Ort werden an die stimmberechtigten Teilnehmer Karten ausgegeben, die dann bei der Wahl hochgehoben und ausgezählt werden. 
         
         Ein erster [Einladungstext](https://github.com/DE-RSE/materials/blob/master/Einladung_Jahreshauptversammlung/Einladung_Jahreshauptversammlung_2023.md) wurde vorgestellt. Es folgte eine Diskussion, wie die freiwerdenden Posten im Vorstand darin kommuniziert werden sollen. 
    
4. Vereinszweck
    1. deRSE24
        
        Im ursprünglich geplanten Zeitraum vom 04.-08.03.2024 sind die vorgesehenen Räume nicht verfügbar. Florian Goth reserviert Räume in Physik bzw. versucht noch eine Reservierung der Räume für eine Woche später.
        
        Durch Änderungen im UStG ist nur noch ein Veranstalter möglich. Daher ergeben sich zwei Alternativen:
        
        - deRSE als Veranstalter --> Räume müssten gemietet werden (ca 67 Euro pro m2 und Tag) --> impliziert relativ hohe Teilnehmergebühren
        
        - Uni Würzburg als Veranstalter --> in der Außendarstellung muss folgende Formulierung verwendet werden:  "Das wissenschaftliche Programm wird von der Universität Würzburg mit freundlicher Unterstützung der deutschen Gesellschaft für Forschungssoftware organisiert."   und die Haupteinstiegsseite für die Tagung wäre dann derse24.uni-würzburg.de 
        
	        **Vorstandsbeschluss:** Der Vorstand beschließt einstimmig, dass die Universität Würzburg als alleiniger Veranstalter auftritt. 
        
            Eine angefragte Verlustvereinbarung über eventuelle Verluste bei der Tagung wird abgelehnt. 
        
        Für 2024 ist keine weitere Unconference angedacht, daher sollen entsprechende Formate für den Austausch auch auf der deRSE24 vorgesehen werden. 
        
    2. deRSE Arbeitskreise
        
        FL fragt an, ob er zusammen mit Dominic Kempf einen Arbeitskreis für die Erstellung eines Positionspapiers "Establishing RSE departments in German research institutions" gründen kann. Der Vorstand stimmt dem zu. 
        
        TODO: Überprüfung des Mailverteilers, ob noch alle Interessenten enthalten sind (FL)
        
    3. deRSE Positionen
        
        FL fragt nach, ob das potentielle Positionspapier "Establishing RSE departments in German research institutions" als "work in progress" auf der [Webseite](https://de-rse.org/de/positions.html#work-in-progress) aufgelistet werden kann (gemäß Punkt 1.2 dort; 1.1 wurde schon auf deRSE24 "erfüllt"). Der Vorstand stimmt ebenfalls zu.
        
    4. RSE Session auf RDA-D? 
        
        BF fragt an, ob der Verein eine Session auf der RDA-D im Februar 2024 organisieren will, um die Sichtbarkeit von RSE in deutschem RDA Umfeld zu steigern. Dort könnten auch die entsprechenden RSE relevaten Aktivitäten in der NFDI vorgestellt werden. 
        
        Thema wurde aus Zeitgründen vertagt 
        
    5. RSE BoF @ CoRDI 
        
        DN informiert, dass am 13.09., 14:00 - 15:30 parallel zum normalen Programm eine RSE BoF vorgesehen ist. 
        
        TODO: DN und FL prüfen nochmal Programm - ggf. Gegenvorschlag
        
    6. deRSE unconf
        
        BF weist darauf hin, dass die Hotelreservierung bis 30.06. liefen, also bevor man weiß, ob man überhaupt teilnehmen kann und der eigentlichen Registrierung.  Daher wäre eine Liste mit geeigneten Hotels für alle jene, die nicht schon vor der Registrierung Zimmer gebucht haben, hilfreich. 
    
5. nächster Termin: 
    - wird per Umfrage ermittelt
    
      

![ ](spacer.jpg)



..................................

Bernadette Fritzsch

Schriftführerin
