---
tags: derse
---
# 2023-11-28 Vorstandssitzung de-RSE e.V.

15:00 Uhr - 16:10 Uhr

## Teilnehmende

- Frank Löffler (FL)
- Michael Meinel (MM)
- Stephan Janosch (SJ)
- Jan Dietrich (JD)
- Bernadette Fritzsch (BF)

*entschuldigt*

- Jan Linxweiler (JW)

## Gäste

- Claire Wyatt (CW - ab 15:30 Uhr)
- Carina Haupt (CH - ab 15:45 Uhr)

Die Vorstandssitzung ist beschlussfähig.

1. Protokolle:
    - [x] Das Protokoll der vorhergehenden Sitzung vom [2023-08-29](https://github.com/DE-RSE/protokolle/blob/master/Vorstandssitzungen/Protokoll-Vorstand-deRSE-2023-08-29.md) wird angenommen.
    - Das Protokoll der vorhergehenden Sitzung vom 2023-10-26 wird diesmal nicht angenommen (existiert noch nicht wegen fehlender Informationen).
2. Aktuelle Statistiken
    - Mitglieder: 69
    - Kontostand: 11013,18 €
    - Barkassenstand: 0 €
    - Steuererklärung: SJ und MM arbeiten gemeinsam dran
3. Interna
    1. Infrastruktur
        - Mail:
            - Postfach no-reply@de-rse.org neu angelegt (weitere Informationen im Passwortsafe)
            - Mitgliederverwaltungssoftware versendet mit dieser Adresse
    2. jameica
        - Token-Benutzung via RocketChat.Status für gemeinsame/geteilte Nutzung um parallele Bearbeitung zu verhindern.
    3. Vorstandsänderungen
        - Für geregelten Workflow und gegen das Vergessen: [Onboarding/Offboarding Tickets](https://github.com/DE-RSE/vorstand/tree/master/.github/ISSUE_TEMPLATE)
            - [x] TODO für alle: Templates anschauen und ergänzen
            - [ ] damit Tickets für Michael, Jan, Daniel und Florian
            - [x] Passwortsafe - Kennwort geändert, neue Mitglieder Zertifikatsdatei verteilt
            - [x] Kalender- neue Mitglieder eingetragen
            - [x] Owncloudzugänge, BBB, 
            - [ ] RocketChat - owner alle Vorstandsmitglieder
            - offboarding
                - siehe https://github.com/DE-RSE/vorstand/blob/master/.github/ISSUE_TEMPLATE/offboarding.md
                - MM erstellt fehlende Offboarding-Tickets
    4. Issues nächste Vorstandssitzung - verschoben
    5. Infrastruktur
	    - "fallout" von der un-deRSE23, der heute besprochen werden muss
	        - Status / Plan für Arbeitskreise
	            - [infrastruktur AG](https://github.com/DE-RSE/projekte/issues/15): Termin soll anberaumt werden für die Diskussion zu den vorgeschlagenen Lösungen, --> TODO: SJ
        - Blogbeitrag mit Beschreibung der neuen Struktur --> ToDO SJ
	6. Protokoll MV
	    - [ ] TODOs nächste MV (in Ticket schreiben):
	        - Wahl
	            - Wahlleitung besser vorbereiten, insb. bei nicht wahlberechtigen Teilnehmenden
				- ggf. Abstimmungstools testen: OpenSlides (Jan Philip Thiele hat sich angeboten, seine Erfahrungen zu teilen)
			    - ansonsten: hybrid annehmbar gelaufen
            - [ ] Unterschrift Versammlungsleiter und Schriftführer notwendig - letzte Seite per Brief austauschen (Frank unterschreibt, schickt an BF, von dort an DN, der zum Notar geht)
    7. Chat-Plattform (mit CW und CH)
        - Wir suchen nach einer Alternative für RocketChat
        - Vergleich der Optionen: https://pad.gwdg.de/loHWgiH8TYyyspwxpHb0Yw#  
        - CW stellt Ergebnisse der Community-Umfrage vor (Vorschlag von Mattermost oder Matrix als Alternativen)
        - Matrix und Mattermost hatten vergleichbare Beliebheit in der Umfrage, aber die meisten würden mit beiden Lösungen mitgehen
        - Vorschlag von CW und CH Matrix zu nutzen
        - Vorschlag zunächst auf matrix.org zu starten und den Raum eventuell später formell in eine andere Matrix-Instanz umziehen
        - Der Vorstand unterstützt den Vorschlag
        - nächsten Schritte:
            - FL arbeitet an einer Dokumentation für den neuen Matrix Workspace
            - Start/Softlaunch ist für ca. Ende Januar geplant
            - CW und CH kümmern sich um den Setup
            - Idee für eine Supportmailadresse mit mehreren Helfern als Adressaten -> FL schaut sich das an
            - FL, CH und CW besprechen die Details auf einem weiteren Treffen
4. Vereinszweck
    1. Zusammenarbeit GI
        - Fachgruppe RSE innerhalb Fachbereich Softwaretechnik
            - [Präsenz der deRSE auf SE2024](https://github.com/DE-RSE/projekte/issues/14) in Linz: 26.02.-01.03.2024 https://se2024.se.jku.at 
                - [ ] klären, wer von uns hinfährt 
                    - nicht: SJ, BF, JD
                    - JL eventuell, wollen wir als deRSE etwas organisieren? --> keine konkreten Pläne
5. nächster Termin: 
  - Planung den Termin zu verstetigen
  - fester, regelmäßiger Termin: **2. Donnerstag im Monat 13:00 Uhr**
  - erster Termin im neuen Rhythmus: **2024-12-14 13:00**


![](spacer.jpg)

..................................

Jan Philipp Dietrich

Schriftführer

 
