---
tags: derse
---

2022-09-28 Vorstandssitzung de-RSE e.V.
=======================================

Raumzeit
--------

10:00 Uhr - 11:00 Uhr

Teilnehmende
------------

-   Frank Löffler

-   Stephan Janosch

-   Daniel Nüst

-   Bernadette Fritzsch

-   Jan Philipp Dietrich

*Die Vorstandssitzung ist beschlussfähig.*

1.  Protokolle:

    -   Das Protokoll der vorhergehenden Sitzung vom
        [23.06.2022](https://github.com/DE-RSE/protokolle/blob/master/Vorstandssitzungen/Protokoll-Vorstand-deRSE-2022-06-23.md)
        wird angenommen.

    -   Protokoll der MV ist als
        [md](https://github.com/DE-RSE/protokolle/blob/master/Mitgliederversammlungen/MV-deRSE-2022-08-29.md)
        und
        [pdf](https://github.com/DE-RSE/protokolle/blob/master/Mitgliederversammlungen/MV-deRSE-2022-08-29-1.pdf)
        samt Anhängen auf github verfügbar. Änderungswünsche bitte an BF
        richten.

2.  Aktuelle Statistiken

    -   Mitglieder:60 (+/-1)

    -   Kontostand: 8296,71 €

    -   Barkassenstand: 0 €

    -   säumige Mitglieder wegen Beitragszahlung mahnen - noch nicht erfolgt!

        -   Teilweise sind einige Mitglieder schon 2 Jahre säumig. Teilweise
            funktionieren auch die institutionellen Email-Adressen nicht mehr.

        -   Prozedere festlegen (z.B. ORCID-Adressen abfragen?)

3.  Interna

    1.  Auswertung/Rückblick MV

        -   bisher keine Rückmeldungen zu Interesse für Vorstand \> konkrete
            Einladungen aussprechen bzw. über konkrete Themen gewinnen

        -   Attraktivität für Mitglieder wie erhöhen?

            -   über inhaltliche Arbeit Leute heranholen

            -   es ist aber auch OK, die formal notwendige Veranstaltung MV nur
                als solche durchzuführen und inhaltliche Diskussionen in anderem
                Forum zu führen

            -   MV an Veranstaltung anknüpfen?

                -   unconference 2023 würde sich anbieten

                -   dazu hybrides Format organisieren, um Mitgliedern auch
                    online Teilnahme zu bieten: FL will mit Orga-Team sprechen,
                    ob dies möglich ist.

    2.  Satzungsänderung offiziell machen

        -   [Tippfehler](https://github.com/DE-RSE/vorstand/issues/138) noch
            korrigieren

        -   außerdem noch gendern (wurde auf MV auch angeregt)

            -   DN, FL erstellen neuen Text

            -   soll auf nächster Vorstandssitzung beschlossen werden

4.  Zweckbetrieb

    1.  https://github.com/DE-RSE/vorstand/issues?q=is%3Aissue+is%3Aopen+sort%3Aupdated-desc+label%3A%22n%C3%A4chste+Vorstandssitzung%22

        -   [MoU](https://github.com/DE-RSE/vorstand/issues/81): GI muss noch
            entscheiden, ob Person oder Funktion als Kontakt eingetragen werden

        -   [Satzungsänderung zu Delegieren von Stimmen bei
            Abstimmung](https://github.com/DE-RSE/vorstand/issues/70): evtl.
            Lösung von UK RSE mit Token anschauen und auf Kompatibilität mit
            deutschem Recht prüfen

            -   Themen für weitere potentielle Satzungsänderungen sammeln und
                dann gemeinsam diskutieren

        -   [Meilensteine 22](https://github.com/DE-RSE/vorstand/issues/131):
            Jahresabschluss fertig, Rücklagenkonzept wird eigenes Ticket

        -   [Vorteile
            Mitgliedschaft](https://github.com/DE-RSE/vorstand/issues/94):
            unverändert

        -   [Versicherungsbestimmungen in der owncloud
            speichern](https://github.com/DE-RSE/vorstand/issues/65): DN macht
            das

        -   [RSE Day 2022](https://github.com/DE-RSE/vorstand/issues/136):
            Schwerpunkte sind NFDI (insbesondere AG RSE in Common Infra) und
            Carpentries, EOSC; Beiträge aus den Forschungsorganisationen

            -   in Blogpost bewerben, Infos im pad

    2.  Neues von internationaler Umfrage

        -   Veröffentlicht September 15

        -   https://softwaresaved.github.io/international-survey-2022/

        -   https://github.com/softwaresaved/international-survey-2022

    3.  [Funding for deRSE Community
        Manager](https://pad.gwdg.de/lwL9YnSPSmavv74woU_pkA#)

        -   chist-era: keine Beteiligung von D

        -   neues Programm:
            [VIGO](https://www.dfg.de/foerderung/info_wissenschaft/info_wissenschaft_22_18/index.html)

            -   → TODO für alle: Programm anschauen -

            -   nachdenken über Weiterfinanzierung

    4.  Beteiligung an SE Tagung Feb 2023

        -   organisatorisch gerade schwierig / Personalmangel

        -   Call kommt in Kürze raus

    5.  Unconference/Congress Sep 2023

        -   Termin: 2023-09-26 - 28 (Di-Do)

        -   Ort: Jena (Dornburger Schlösser, Dornburg)

    6.  Lobbying DFG-Fachkollegienwahl 2023

        -   Sollen wir für RSE-affine Personen werben?

        -   Sollen wir Bewerber über RSE-Themen interviewen?

    7.  E-Mail Kamil Braschke bzgl. Zusammenarbeit mit HPC.NRW

        -   wird im Chat besprochen

    8.  Gespräch Stephan Janosch mit Stephan Druskat

        -   Community Manager FZ Jülich

        -   International Council: 5. Oktober - 16 Uhr

        -   leichte Verwunderung in UK, dass niemand aus de-RSE Vorstand da war

            -   wir werden uns in Zukunft besser abstimmen und versuchen
                sicherzustellen, dass bei relevanten Veranstaltungen deRSE
                vertreten ist.

    9.  Ansprache vom Stephan Janosch seitens der SE24-Organisatoren

        -   Telefonat am 30.9.

![](spacer.jpg)

..................................

Bernadette Fritzsch

Schriftführerin
