2021-03-15 Vorstandssitzung de-RSE e.V.
=======================================

10:30 Uhr - 11:26 Uhr

Teilnehmer
----------

-   Frank Löffler

-   Stephan Janosch

-   Bernadette Fritzsch

-   Daniel Nüst

-   Florian Thiery

-   Stephan Druskat (ab 10:47)

**Entschuldigt**: -

*Die Vorstandssitzung ist beschlussfähig.*

1.  Protokolle:

    -   Das Protokoll der vorhergehenden Sitzung vom
        [26.01.2021](https://github.com/DE-RSE/protokolle/blob/master/Vorstandssitzungen/Protokoll-Vorstand-deRSE-2021-01-26.md)
        wird angenommen.

    -   Das Protokoll der vorhergehenden Sitzung vom
        [26.02.2021](https://github.com/DE-RSE/protokolle/blob/master/Vorstandssitzungen/Protokoll-Vorstand-deRSE-2021-02-26.md)
        muss erstellt werden.

2.  Aktuelle Statistiken

    -   Vereinsmitgliederanzahl: 51 (+2, noch eine offene Anmeldung?), 7 säumige
        Beiträge für 2021

    -   Kontostand: 7184,98€

    -   Barkassenstand: 0€

3.  Interna - Issues:
    https://github.com/DE-RSE/vorstand/labels/n%C3%A4chste%20Vorstandssitzung

    -   [\#105](https://github.com/DE-RSE/vorstand/issues/105) deRSE22
        unverändert

    -   [\#102](https://github.com/DE-RSE/vorstand/issues/102)
        Mitgliederbegrüßungs-email: bitte nochmals alle drüberschauen (SD löst
        Kommentare auf)

    -   [\#96](https://github.com/DE-RSE/vorstand/issues/96) deRSE21 - Tag der
        Forschungssoftware, noch weitere Entwicklungen abwarten

    -   [\#91](https://github.com/DE-RSE/vorstand/issues/91) Fellowship - geht
        voran, INfotreffen zu SSI-Fellowship in dieser Woche SD

    -   [\#90](https://github.com/DE-RSE/vorstand/issues/90): NFDI
        Vereinsmitgliedschaft - FL schreibt Sure Vetter an wegen eines Termins

    -   [\#85](https://github.com/DE-RSE/vorstand/issues/85): FAIR4RS - FL
        demnächst, Beschluss

    -   [\#83](https://github.com/DE-RSE/vorstand/issues/83): Software Heritage
        - Vorschlag FL diskutiert, Ergänzungsvorschlag von DN --\> Beschluss:
        Text wird einstimmig angenommen.

    -   [\#81](https://github.com/DE-RSE/vorstand/issues/81): MoU mit GI:
        unverändert

    -   [\#63](https://github.com/DE-RSE/vorstand/issues/63): Passwortsafe:
        Ausweise SD,BF,

    -   [\#57](https://github.com/DE-RSE/vorstand/issues/57): Hacktag für
        Webseite: nächsten Do 25.03. vormittags 8:30 - 11:00 Uhr

    -   [\#48](https://github.com/DE-RSE/vorstand/issues/48): Meilensteine 2021
        - unverändert

    -   [\#28](https://github.com/DE-RSE/vorstand/issues/28): Starterpaket für
        Chapter - Diskussion zu Vorschlag von DN. Beschluss: Vorschlag wird
        einstimmig angenommen. email-Adresse chapter\@de-rse.org wird
        eingerichtet

    -   [\#27](https://github.com/DE-RSE/vorstand/issues/27): insitutionelle
        Postadresse - unverändert

4.  Zweckbetrieb

    1.  Neues von internationaler Umfrage

        -   SJ macht derzeit Übersetzung, nächstes Treffen 18.03.21

    2.  (Community-)Chronik 2020

        -   [Status](https://pad.gwdg.de/PS7wJhGDRQebDcVSWzSrdg?view)

            -   für Anfang 2020 derzeit noch nichts eingetragen, nochmals
                Vorstandssitzungsprotokolle durchsehen bzgl. Aktivitäten, die in
                Chronik erscheinen könnten

        -   Neujahrsmail an alle Mitglieder

            -   Hinweis auf Aktivitäten in 2020 und Bitte, selbst beizutragen in
                Liste

            -   Meilensteine für 2021

        -   Deadline für Einträge 10.03., dann Blogpost dazu schreiben bis
            31.03. --\> FL, FT, BF

    3.  Post vom Bundesanzeiger bzgl. Transparenzregister mit Rechnung

        -   Zweck: Nachvollziehbarkeit von Finanzen - Geldwäschegesetz

        -   Klären, ob eine Befreiung möglich ist  und mit welchem Aufwand --\>
            SJ, SD

    4. 	SJ macht demnächst Jahresabschluss, Bescheinigung über Mitgliedsbeiträge

5.  Der Vorstand diskutierte auf einer außerordentlichen Sitzung über die
    Beteiligung an der SE22 mit einem eigenen RSE track als auch über
    Möglichkeiten der Zusammenarbeit in den Strukturen der GI.

6.  Nächster Termin

    -   13.04. 11:00 Uhr

![](spacer.jpg)

..................................

Bernadette Fritzsch

Schriftführerin


