2020-10-13 Vorstandssitzung de-RSE e.V.
=======================================

09:00 Uhr - 10:14 Uhr

 

Teilnehmer
----------

-   Frank Löffler

-   Bernadette Fritzsch

-   Stephan Janosch

-   Daniel Nüst

-   Stephan Druskat

-   Florian Thiery

**Entschuldigt**: -

*Die Vorstandssitzung ist beschlussfähig.*

 

1.  Das Protokoll der vorhergehenden Sitzung vom
    [21.09.2020](https://github.com/DE-RSE/protokolle/blob/master/Vorstandssitzungen/Protokoll-Vorstand-deRSE-2020-09-21.md)
    wird angenommen.

2.  Aktuelle Statistiken:

    -   Vereinsmitgliederanzahl: 49

    -   Kontostand: 4847,04 €

    -   Barkassenstand: 0 €

3.  Interna

    1.  [Entwurf des Protokolls der
        MV](https://github.com/DE-RSE/protokolle/blob/master/Mitgliederversammlungen/MV-deRSE-2020-08-27-V1.md)
        liegt vor für das Finanzamt, bitte alle anschauen

        -   Ergänzung Funktion von Th. Krause (Kassenprüfer) - erledigt

        -   Diskussion zu Änderungen in Satzung und Geschäftsordnung nicht zu
            detailliert wegen möglicher Nachfragen von Finanzamt, Kommentare
            rausnehmen (BF)

    2.  Vorstandswechsel

        -   [Martin's Zugriff wo nötig
            entfernen](https://github.com/DE-RSE/vorstand/issues/79) und
            [Florian Zugriff auf Vorstands-Infrastruktur
            geben](https://github.com/DE-RSE/vorstand/issues/78)

        -   teilweise schon abgearbeitet, offen:

            -   Amtsgericht - SD findet das procedere raus, ob Einbindung Notar
                notwendig ist, muss noch gemacht werden

            -   danach Vollmacht bei Bank anpassen

            -   Vorstands-BBB Raum: Anmeldung von Florian bei GWDG steht noch
                aus - muss noch gemacht werden

    3.  Adressänderung

        -   siehe Änderung Vereinsregister (TOP 2, oben)

    4.  Einrichtung eines international council RSE

        -   Diskussion auf der International Leaders conference, die Aktivitäten
            der verschiedenen RSE-Organisationen besser abzustimmen. Dazu soll
            ein Council eingerichtet werden, das sich jährlich zu 2-4 VC trifft.
            Ziel ist bessere Information und Abstimmung z.B. bei Konferenzen.

        -   Der Vorstand spricht sich einstimmig dafür aus, 2 Vertreter\*innen
            und 2 Stellvertreter\*innen in das Council zu entsenden.

    5.  Webseiten

        -   Termin über Rocket Chat ausmachen bis Mitte Oktober: bisher nicht
            passiert

    6.  Gemeinnützigkeit bestätigt

        -   Brief vom Finanzamt hat die Gemeinnützigkeit des Vereins bis 2022
            bestätigt. Die nächste Steuererklärung für 2020-2022 muss bis zum
            31.7.2023 eingereicht werden.

4.  Zweckbetrieb

    1.  Testimonial für
        [SoftwareHeritage](https://www.softwareheritage.org/support/testimonials/)
        von de-RSE erstellen?

        -   Der Vorstand befürwortet die Unterstützung von SoftwareHeritage.

        -   FL schreibt Vorschlag für einen Brief, wird auf der nächsten Sitzung
            abgestimmt.

    2.  Blog Post über die MV2020

        -   [Blog post](https://de-rse.org/blog/2020/09/22/deRSE-MV.html) wurde
            von FL auf Grundlage des
            [Protokolls](https://github.com/DE-RSE/protokolle/blob/master/Mitgliederversammlungen/MV-deRSE-2020-08-27-V1.md)
            erstellt und veröffentlicht.

    3.  Info zu Vortrag über de-RSE auf Supercomputing workshop [Research
        Software Engineers in HPC Workshop
        (RSE-HPC-2020)](http://us-rse.org/rse-hpc-2020/), 2020-11-12

        -   [Folien](https://bit.ly/deRSE-SC2020) sind einsehbar

    4.  Gespräch mit Michael Gödicke und Ulrike Lucke

        -   Termin: 2020-10-15 14:00

        -   Inhalt:

            -   NFDI

                -   Optionen für die Zusammenarbeit diskutieren: Formen der
                    Mitarbeit, falls der bisherige Antrag der GI gemnehmigt
                    wird, oder Beteiligung bei einem neuen Antrag.

            -   Verhältnis deRSE - GI klären

                -   gegenseitige Anerkennung unterschiedlicher Arbeitsfelder

                -   Möglichkeiten von koordiniertem Auftreten bei gemeinsamen
                    Interessen

                -   Fernziel aus unserer Sicht: Memorandum of Understanding
                    (MoU)

                -   Zu klären wäre von uns die Formalia auf seitens de-RSE
                    (Vorstandsbeschluss? MV-Beschluss?)

        -   SJ schreibt Protokoll beim Gespräch

    5.  Umfrage unter RSE-Gruppen in D

        -   SD hatte am 08.06.2020 in der de-RSE-Mailingliste und über
            RocketChat die Community nach bereits bestehenden RSE-Gruppen
            gefragt. Bisher haben sich 16 Gruppen eingetragen im
            [Pad](https://pad.gwdg.de/M0F4dmG9SoiEaORnZr-jmg?both#) eingetragen.

        -   Um als de-RSE mehr über die Gruppen zu erfahren und gleichzeitig das
            Kennenlernen der Gruppen untereinander zu ermöglichen, wird
            eine[Umfrage](https://pad.gwdg.de/_KMM9yQ5QEyAw-7SbTQLGA)
            vorgeschlagen.

        -   Die Umfrage soll über unsere üblichen Informationskanäle angekündigt
            werden. Zusätzlich schlägt SJ vor, in der kommenden internationalen
            Umfrage zu RSE einen Hinweis auf unsere Umfrage einzubauen. Die
            bereits bekannten Kontaktpersonen sollen vorab angeschrieben werden,
            welche Informationen sie sich über andere Gruppen wünschen.

        -   Vorgehen: bilaterale Treffen, um direkter mit den einzelnen Gruppen
            zu kommunizieren

        -   Ergebnisse in blog post o.ä. veröffentlichen

        -   dabei die Möglichkeit geben, Antworten auch anonymisiert zu
            veröffentlichen

        -   Mitarbeit: FT

    6.  Bericht Int. RSE Leaders Meeting (SD, FL, SJ)

        -   Bericht SD:

            -   3 Treffen im September, dazwischen Arbeit in Arbeitsgruppen

            -   Thema: Diversität und wie kann man mit dem problem umgehen

            -   WS war erfolgreich, hat gute internationale Vernetzung gezeigt,
                soll fortgesetzt werden

            -   Bildung eines International Council vorgeschlagen (siehe TOP
                3.4)

        -   [Erster
            Blogpost](https://researchsoftware.org/2020/10/09/2nd-international-rse-leaders-workshop.html)
            veröffentlicht, es wird weitere geben --\> Repost auf dem de-RSE
            Blog

    7.  (Community-)Chronik 2020

        -   [Status](https://pad.gwdg.de/PS7wJhGDRQebDcVSWzSrdg?view)

        -   bitte stetig aktualisieren

    8.  WIP: SORSE Workshop Proposal "Research Software Community Development
        Workshop" (Jeremy Cohen, Michelle Barker, Daniel Nüst)

        -   DN: wird eingereicht, Ergebnisse des Int. RSE Leaders Meeting
            einfließen lassen

        -   Thema: Community Building allgemein

        -   für Anfang 2021 wahrscheinlich

    9.  Plan Konferenz 2021

        -   gibt es eine internationale Konferenz? eher unwahrscheinlich, Start
            in neue Normalität wohl eher in nationalen Konferenzen

        -   möglicher Zeitpunkt: Ende August/Anfang September 2021

        -   SD: nochmals im Council diskutieren

    10. Swag für Chapter: de-RSE Masken?

        -   nicht dringend, evtl. mit Konferenz verbinden

5.  Sonstiges

    1.  Formulare für Spendenbescheinigung und Beitragsbescheid sind in Arbeit
        (SJ)

        -   [Preview](https://pad.gwdg.de/uploads/upload_20491ca27553a136c75a05cd691c66d0.png)

6.  Nächster Termin

    -   10.11. (Di), 9:00 Uhr

     

    ![](spacer.jpg)

..................................

Bernadette Fritzsch

Schriftführerin

 
