---
tags: derse
---
# 2023-10-26 Vorstandssitzung de-RSE e.V.

10:00 Uhr - 11:02 Uhr

## Teilnehmende

- Bernadette Fritzsch
- Frank Löffler
- Jan Linxweiler
- Michael Meinel
- Stephan Janosch

*entschuldigt*

- Jan Dietrich

Die Vorstandssitzung ist beschlussfähig.

1. Protokolle:
   
    Die Annahme des Protokolls der vorhergehenden Sitzung vom [2023-08-29](https://github.com/DE-RSE/protokolle/blob/master/Vorstandssitzungen/Protokoll-Vorstand-deRSE-2023-08-29.md) wird verschoben auf nächste Sitzung, damit sich alle das Protokoll vorab anschauen können.
    
2. Finanzen 
    - [ ] Steuererklärung: SJ ist gerade dabei
    - [ ] Michael und Stephan machen bilateralen Termin aus und diskutieren auch das Konzept für geplante Rücklagen.
    
3. Interna
    1. Änderungen im Vorstand
        - Für geregelten Workflow beim Wechsel von Mitgliedern im Vorstand wurde ein Template [Template ](https://github.com/DE-RSE/vorstand/tree/master/.github/ISSUE_TEMPLATE) angelegt. 
            - [ ] TODO für alle: Templates anschauen und ergänzen
            - [ ] damit Tickets für Michael, Jan, Daniel und Florian
            - [ ] Passwortsafe - Kennwort geändert, neue Mitglieder Zertifikatsdatei verteilt
            - [ ] Kalender- neue Mitglieder eingetragen
            - [ ] Owncloudzugänge, BBB, 
            - [ ] RocketChat - owner alle Vorstandsmitglieder
            - Für das Ausscheiden von Vorstandsmitgliedern siehe https://github.com/DE-RSE/vorstand/blob/master/.github/ISSUE_TEMPLATE/offboarding.md
    
    2. Status Satzungsänderungen 
    
        [Satzungsänderung](https://github.com/DE-RSE/satzung) ist noch nicht durch beim Notar, DN will das aber weiter vorantreiben mit Unterstützung von MM. 
	
	    Gendern in der Satzung gilt nicht als "Kleine Änderung", muss in MV beschlossen werden --> Daher auf kommender MV auf Agenda stellen. 
	
    3. Issues nächste Vorstandssitzung - verschoben
    
	4. Infrastruktur
	    - Status / Plan für Arbeitskreise
	        - [infrastruktur AG](https://github.com/DE-RSE/projekte/issues/15): Termin soll anberaumt werden für die Diskussion zu den vorgeschlagenen Lösungen, --> TODO: SJ
	
	    - Blogbeitrag mit Beschreibung der neuen Struktur --> ToDO SJ
	    - Die Fachgruppe RSE wurde beim Fachgruppentreffen in Hannover schon von der neuen Struktur informiert und Sprecher der Arbeitskreise benannt.
    
    5. Protokoll MV
        - TODOs für die nächste MV :
            - Wahl
                - Wahlleitung besser vorbereiten, insb. bei nicht wahlberechtigen Teilnehmenden
        		- ggf. Abstimmungstools testen: OpenSlides (Jan Philip Thiele hat sich angeboten, seine Erfahrungen zu teilen)
        	    - ansonsten: hybrid annehmbar gelaufen
        - Eine erste Version des Protokolls der MV für die Eintragung der neuen Vorstandsmitglieder beim Notar wurde erstellt ([md](https://github.com/DE-RSE/protokolle/blob/master/Mitgliederversammlungen/MV-deRSE-2023-09-26.md) und [pdf](https://github.com/DE-RSE/protokolle/blob/master/Mitgliederversammlungen/MV-deRSE-2023-09-26.pdf) sowie alle Anhänge dort). Es ist die Unterschrift des Versammlungsleiters und der Schriftführung notwendig.
        - TODO: letzte Seite per Brief austauschen (FL unterschreibt, schickt an BF, von dort an denjenigen, der zum Notar geht)
    
4. Vereinszweck
    1. Zusammenarbeit GI
        - Fachgruppe RSE innerhalb Fachbereich Softwaretechnik
            - [Präsenz der deRSE auf SE2024](https://github.com/DE-RSE/projekte/issues/14) in Linz: 26.02.-01.03.2024 https://se2024.se.jku.at 
                - [ ] klären, wer von uns hinfährt (neuen Vorstand beachten)
                    - nicht: SJ, BF
                    - Jan eventuell, wollen wir als deRSE etwas organisieren? --> auf nächster Vorstandssitzung diskutieren, Community anfragen
    2. deRSE24
        - Die Organisation läuft, regelmäßige Calls des Orgateams jeweils alle 14 Tage.
        - Call for Contribution offen
    
5. nächster Termin: 
    - Es soll möglichst ein regelmäßiger Termin gefunden werden. Dazu wird eine Umfrage erstellt. 



![](spacer.jpg)

..................................

Bernadette Fritzsch

Schriftführerin

 