2020-07-23 Vorstandssitzung de-RSE e.V.
=======================================

13:04 Uhr - 14:15 Uhr

 

Teilnehmer
----------

-   Vorstandsmitglieder

    -   Bernadette Fritzsch

    -   Frank Löffler

    -   Stephan Janosch

    -   Daniel Nüst

    -   Martin Hammitzsch

*Die Vorstandssitzung ist beschlussfähig.*

Tagesordnung
============

1.  Das Protokoll der vorhergehenden Sitzung vom
    [02.07.2020](https://github.com/DE-RSE/protokolle/blob/master/Vorstandssitzungen/Protokoll-Vorstand-deRSE-2020-07-02.md)
    wird angenommen.

2.  Aktuelle Statistiken

    -   Vereinsmitgliederanzahl: 49

    -   Kontostand: 4822,84 EUR

    -   Barkassenstand: 0

    -   Anzahl unbezahlter Mitgliedsbeiträge: 2 für 2019

3.  Aufgaben

    -   Stand Steuererklärung

        -   SJ hat Verein bei MeinElster angemeldet, Aktivierungsschlüssel wird
            an Postadresse geschickt (bei SD nachfragen)

        -   MH und SJ haben in owncloud Dokumente für die Kassenprüfung
            abgelegt;

        -   unklar, ob man evtl. nur alle drei Jahre einreichen muss; nochmals
            nachfragen, ob SD Verlängerung beantragt hat

        -   Einnahmen nur aus Mitgliedsbeiträgen; Ausgaben für den Betrieb des
            Vereins (Gründung, Stempel, Kontoführung)

        -   Geschäfts/Tätigkeitsbericht muss noch beigefügt werden (FL, DN);

        -   Tätigkeitsbericht 2019 auch bei MV an die Mitglieder aushändigen;
            Sammlung von Stichpunkten (nochmals Protokolle der
            Vorstandssitzungen durchgehen):

            -   Vorbereitung und Durchführung deRSE19

            -   Vorbereitung deRSE20

            -   RSE4NFDI

            -   Local Chapter

            -   Internationale Vernetzung

            -   Gründung und Vereinsbetrieb (Gemeinnützigkeit, Konto (seit
                2019-04) ...)

            -   Finanzbericht

            -   Infrastruktur (Repos, Webseiten, MPI Cloud)

            -   [Community Chronik
                2019](https://pad.gwdg.de/Ksh5TdKASYaQqSZvVyrrgQ)

    -   Wahlvorbereitung

        -   vorläufige Kandidatenliste zur MV

            -   zeitnah nach Freiwilligen suchen

            -   bisheriger Vorstand steht bis auf MH zur Wiederwahl bereit

        -   Kanäle

            -   Mitglieder-email-Liste: SJ stellt Liste von email-Adressen der
                Mitglieder aus JVerein in owncloud bereit

            -   RocketChat

            -   deRSE Mailingliste

        -   theoretisch ist eine Aufstellung noch zur Jahreshauptversammlung
            möglich, aber deadline für vorläufige Liste setzen: 31.7.2020 (damit
            online-Wahl vorbereitet werden kann: dort late-comer aber
            berücksichtigen)

            -   nach Eingang der "Bewerbungen" vorläufige Kandidatenliste mit
                Einladung zur Jahreshauptversammlung verschicken

        -   Onlinewahl: [Polyas](https://www.polyas.de)

            -   [Preisliste](https://www.polyas.de/sites/default/files/POLYAS_Preisliste_Self-Service.pdf)

                -   für 50 Wahlberechtigte etwa 143 €

                -   jede/r einzelne Wahlberechtigte zählt für den Preis (ca 1,50
                    €): wir könnten Preis drücken, wenn wir sicher wissen,
                    wieviele Personen bei der MV physisch anwesend sein werden

                -   Testwahl zur nächsten Vorstandssitzung

                -   DN: Vorschlag für alternatives Vorgehen: vor der MV sollte
                    sich jeder per Ausweis authentifizieren per Video, dann erst
                    individuelle Bekanntgabe des "echten" Konferenzraumes

                -   Polyas - gute Referenzen, wirkt professionell

                -   wie kann man Kandidaten, die sich erst bei MV melden, in die
                    Liste eintragen? Platzhalter einführen.

                -   Beschluss: zur Wahl bei der MV soll Polyas genutzt werden

    -   Label [nächste
        Vorstandssitzung](https://github.com/DE-RSE/vorstand/labels/n%C3%A4chste%20Vorstandssitzung)

        -   Ausweise in Passwortsafe noch nachtragen

4.  NFDI

    -   NFDI4RSE

        -   trotz Nachfrage bei GI keine Informationen zu Computing Science
            (CS)-Treffen bisher, nicht einmal eine Terminabfrage

        -   FL schlägt vor, aufgrund der Zeit eine Email an Michael Goedicke zu
            verfassen, in der NFDI4RSE darlegt, dass sie sich gut vorstellen
            könnten, Teil eines Informatikkonsortiums mit GI-Anteil zu sein,
            dass aber die Zeit bis zur Feststellung der Mitglieder des
            Konsortiums (15.8.) und zur Abgabe des Antrags (30.9.) unserer
            Meinung nicht mehr ausreicht, um einen erfolgreichen Antrag
            einzureichen. Vielmehr sollte man Anstrengungen unternehmen, sich
            insbesondere noch dieses Jahr öfter (auch virtuell) zu treffen, um
            schon jetzt mehr zusammenzukommen.

        -   MH: community building notwendig im Vorfeld (applicants,
            co-applicants, participants); bisher geringes Tempo der GI für uns
            sichtbar;

        -   BF: de-RSE sollte mit GI im Gespräch bleiben, um Positionen
            abzustecken und Möglichkeiten der Zusammenarbeit zu überprüfen

        -   Sure-Vetter hatte angeboten, in einem Gespräch mit DFG zusammen nach
            weiteren Fördermöglichkeiten für Querschnittthemen zu suchen, FL
            fragt Mitte August nach einem Termin nach

5.  Intl. RSE Leaders Meeting

    -   https://researchsoftware.org/2020-workshop.html

    -   Dates: Tue 15th-Wed 16th September + Wed 30th September 2020 (3 half
        days)

    -   Location: online

    -   Application form: https://bit.ly/intl-rse-leaders-2020-application

    -   Deadline for applications: 31 July 2020 (23:59 in your timezone)

    -   FL hat sich schon angemeldet; SJ meldet sich auch an, evtl. auch DN;
        Herkunftseinrichtung (Uni, MPG, HGF) hervorheben

6.  Nächster Termin

    -   6.8. 13 Uhr

![](https://pad.gwdg.de/uploads/upload_aa672933e96778d6072a4b267e490efc.jpg)

......................

Bernadette Fritzsch

Schriftführerin

 
