---
tags: derse
---
# 2023-06-20 Vorstandssitzung de-RSE e.V.

14:07 Uhr - 14:57 Uhr

## Teilnehmende

- Frank Löffler
- Jan Dietrich
- Stephan Janosch
- Bernadette Fritzsch

Die Vorstandssitzung ist beschlussfähig.

1. Protokolle:
   
    Das Protokoll der vorhergehenden Sitzung vom [2023-06-05](https://github.com/DE-RSE/protokolle/blob/master/Vorstandssitzungen/Protokoll-Vorstand-deRSE-2023-06-05.md) wird angenommen.
    
2. Aktuelle Statistiken
    - Mitglieder: 65 
    
    - Kontostand:  11612,08 €
    
    - Barkassenstand: 0
    
        TODO: Steuererklärung/Rücklagen, Florian und Stephan machen im Juli bilateralen Termin aus. 
    
        TODO: SJ reicht Belege für Teilnahme an Kickoff mit GI ein, Übernahme war vorher schon per Vorstandsbeschluss im Umlaufverfahren geklärt worden.
    
3. Interna
    1. Satzungsänderung offiziell machen
       
        Status unverändert: DN hat Kontakt mit Notar aufgenommen, Protokolle sind an ihn verschickt worden. Jedoch konnte DN danach nicht erreicht werden. 
        
    2. [Issues nächste Vorstandssitzung](https://github.com/DE-RSE/vorstand/issues?q=is%3Aissue+is%3Aopen+sort%3Aupdated-desc+label%3A%22n%C3%A4chste+Vorstandssitzung%22)
       
        -  [#147](https://github.com/DE-RSE/vorstand/issues/147) - deRSE Präsenz auf Mastodon
            - Gründung des Arbeitskreises "Social Media team" von DN angestoßen, Heidi hatte sich gemeldet. Status unklar --> DN fragen 
                - ist eingebettet in allg. Diskussion zu Community Management und Kommunikation (mit HiRSE)
        - Podcast Folge  in "Code for Thought" zu deRSE 
        
            - BF hat mit Peter Schmidt gesprochen, wird auf  unconference gemacht
        -  [#151](https://github.com/DE-RSE/vorstand/issues/151) Beitritt von HPC NRW
            - unverändert
            - institut. Mitgliedschaften allgemein bis zur nächsten Sitzung klären
        -  [#148](https://github.com/DE-RSE/vorstand/issues/148) Twitter
        
            TODO: SJ ändert email Adresse, die bei Twitter hinterlegt wird 
        -  [#149](https://github.com/DE-RSE/vorstand/issues/149) Beteiliung an CoRDI
	    
	        - FL fährt hin, es gibt aber keinen Beitrag von de-RSE
	    
	3. Infrastuktur
	    - Domains 
            - derse.org und de-rse.org wurden bereits zu jpberlin transferiert
            - **Vorstandsbeschluss** (einstimmig): Verein übernimmt die Domänen forschungssoftware.org und wissenschaftliche-software.org von Stephan Druskat
            
        - E-Mail-Listen 
            - Die Listen liste@ und vorstand@ wurden von FL bei jpberlin angelegt und während der Vorstandssitzung erfolgreich getestet. 
            
              TODOs (FL):
            
              - Eintragung aller "alten" Mitglieder (da nur die Liste nur umzieht, brauchen wir keine neue Einwilligung) (FL)
              - weitere Admins eintragen
              - Archiv aktivieren - nur für Listenmitglieder zugänglich
              - Informationsmail an Listenmitglieder über den Umzug 
            
        - Chat-Plattform: derzeit laufende Diskussion über die Wahl einer Plattform für das Community-Management (bisher RocketChat) mit HiRSE (Claire)
            - Als Alternativen werden Matrix und Mattermost@HIFIS diskutiert. FL hat Claire Matrix vorgestellt. Beide Systeme kommen von der Funktionalität her grundsätzlich in Frage (siehe [Pad](https://pad.gwdg.de/loHWgiH8TYyyspwxpHb0Yw#) mit gewünschten Eigenschaften der Infrastruktur)
            - TODO:  FL fragt bei Claire nach, welches System für sie besser passt. de-RSE kann mit beiden leben und Claire soll die finale Entscheidung treffen. 
        
    4. Zusammenarbeit GI
        - Fachgruppe RSE innerhalb Fachbereich Softwaretechnik
        
            Am 08./09.06. fand im DLR in Berlin das Kickoff MEeting statt, auf dem die gemeinsame Fachgruppe von GI und de-RSE offiziell gegründet wurde. Siehe Meldung der GI: https://gi.de/meldung/neue-fachgruppe-research-software-engineering-im-fachbereich-softwaretechnik-gegruendet
        
            - TODO: Blogbeitrag (SJ) 
        
        - Präsenz der deRSE auf SE2024 in Linz: 26.02.-01.03.2024 https://se2024.se.jku.at 
        
            - TODO: klären, wer vom Vorstand hinfährt und de-RSE repräsentiert (dabei evtl. neue Vorstandsmitglieder beachten)
    
4. Vereinszweck
    1. deRSE24
        - wahrscheinlich 04.-08.03.2024, erstes Meeting des OrgaTeams hat stattgefunden
	2. deRSE Arbeitsgruppen --> Wording an GI angepasst in "Arbeitskreise"
        - ist aktiv auf Webseite, seitdem aber noch keine weitere Arbeit
    
5. nächster Termin: 
    - 18.07.2023, 15:00 Uhr
    
      ![](spacer.jpg)
    
      
    
      ..................................
    
      Bernadette Fritzsch
    
      Schriftführerin
