---
tags: derse
---

2022-03-08 Vorstandssitzung de-RSE e.V.
=======================================

Raumzeit
--------

13:00 Uhr - 14:32 Uhr

Teilnehmer
----------

-   Frank Löffler

-   Stephan Janosch

-   Florian Thiery

-   Jan Dietrich

-   Bernadette Fritzsch

**Entschuldigt**: - Daniel Nüst

*Die Vorstandssitzung ist beschlussfähig.*

1.  Protokolle:

    -   Das Protokoll der vorhergehenden Sitzung vom
        [08.02.2022](https://github.com/DE-RSE/protokolle/blob/master/Vorstandssitzungen/Protokoll-Vorstand-deRSE-2022-02-08.md)
        wurde angenommen.

2.  Aktuelle Statistiken

    -   Änderung Vereinsmitgliederanzahl:

| Standard | ermäßigt  | Förderm. | Summe |
|----------|-----------|----------|-------|
| \+ 1     | 0         | 0        | \+1   |

     

    -   Kontostand: 10158,51 €

    -   Barkassenstand: 0 €

    -   Neues Mitglied begrüßen --\> prüfen, wo wir das Template zur Begrüßung
        haben (FL)

3.  Interna

    1.  Issues:
        https://github.com/DE-RSE/vorstand/labels/n%C3%A4chste%20Vorstandssitzung

        -   [\#48](https://github.com/DE-RSE/vorstand/issues/48): Meilensteine

            -   Beitragsbescheinigungen - eine erfolgreicher Test bei einem
                Mitglied, muss noch auf alle ausgeweitet werden (SJ)

            -   Rücklagenkonzept → unverändert

        -   [\#78](https://github.com/DE-RSE/vorstand/issues/78),
            [\#79](https://github.com/DE-RSE/vorstand/issues/79),
            [\#112](https://github.com/DE-RSE/vorstand/issues/112),
            [\#113](https://github.com/DE-RSE/vorstand/issues/113),
            [\#126](https://github.com/DE-RSE/vorstand/issues/126),
            [\#132](https://github.com/DE-RSE/vorstand/issues/132):
            Vorstandsänderungen

            -   → kein Update (FL)

        -   [\#91](https://github.com/DE-RSE/vorstand/issues/91): Fellowships

            -   Derzeit soll kein Fellowship ausgelobt werden, dafür soll die
                Community besser eingebunden werden. Möglichkeiten für die
                Finanzierung eines Community Managers sollen ausgelotet werden.

            -   Bericht von Gespräch von BF mit Matthias Katerbow (DFG): Es gibt
                derzeit eine Lücke zwischen der Förderung von Wissenschaft und
                der Förderung von Infrastruktur, die DFG ist sich dieser
                Problematik bewusst. Es gibt derzeit kein Förderprogramm, in dem
                die DFG einen Community Management fördern könnte. Die DFG kann
                nur projektbezogen fördern (Anschubfinanzierung), daher sollte
                man sich bereits vor einem möglichen Antrag über die
                langfristige Finanzierung Gedanken machen. Ein Ansatz wäre z.B.
                im neuen Programm [VIGO​,
                ](https://www.dfg.de/foerderung/info_wissenschaft/info_wissenschaft_22_18/index.html)wo
                eine Vernetzung und weitere Professionalisierung von Initiativen
                gefördert wird, die kooperativen Lösungen für
                projektübergreifende infrastrukturelle Bedarfe erarbeiten.

            -   → TODO für alle: PRogramm anschauen und über Weiterfinanzierung

            -   Wichtig wäre auch, das Thema Forschungssoftware auf die
                Leitungsebene zu bringen, um z.B. Diskussion zu einem
                (verteilten) Kompetenzzentrum voranzubringen (Vorbild SSI). Die
                DFG könnte hier als Organisator/Mittler entsprechender Gespräche
                fungieren.

        -   [\#110](https://github.com/DE-RSE/vorstand/issues/110): Prinzipien
            wirksamer Karriereunterstützung in der Wissenschaft

            -   → kein Update

        -   [\#120](https://github.com/DE-RSE/vorstand/issues/120):
            publiccode.eu

            -   → kein Update

            -   Einbindung der Community: JD erstellt Anfrage zu einem
                Meinungsbild im RocketChat und/oder Mailingliste. Ergebnis wird
                festgehalten als internes Dokument. Auf nächster Vorstandsitzung
                wird dann abgestimmt.

            -   (SJ) Anknüpfungspunkt bei der [GI.de - AK
                OSS](https://ak-oss.gi.de), neu gegründet im Februar 2022

        -   [\#133](https://github.com/DE-RSE/vorstand/issues/133): de-RSE in
            intl. Referenzartikel zu RSE

            -   Dank an Stephan Druskat für die gute Zusammenfassung, deRSE19
                Konferenz noch erwähnen

        -   Zugriff auf Vereinskonto

            -   Für die Überweisung des Preisgeldes für den CampusSource Award
                sind neben SJ noch zwei weitere Freigaben notwendig:

                -   DN ansprechen --\> SJ

                -   FL: bekommt neue Zugangsdaten

                -   BF: App installieren und freischalten lassen

4.  Zweckbetrieb

    1.  Beteiligung an Software Engineering Tagung 2023 (Mail von Gregor Engels)

        -   In einer Mail von Gregor Engels wurde vorgeschlagen, auf der
            kommenden SE2023 Tagung wieder einen RSE Track einzurichten. Die
            Tagung findet in der letzten Februar-Woche 2023 in Paderborn statt.

        -   Allerdings besteht der Eindruck, dass der rSE22-Track auf der
            diesjährigen Konferenz von der RSE-community nicht so wahrgenommen
            wurde. Daher wäre eine erneute Beteiligung an der SE-Conference
            nicht sinnvoll, falls wir selbst in 2023 eine Konferenz ausrichten.

        -   Eventuell könnte man über eine Aufteilung in eine inhaltliche Tagung
            (vor allem Workshops, wo wir uns an SE23 anhängen können) und einem
            Commnity-Event im Sommer 2023 nachdenken. --\> Meinungsbild der
            Community einholen (SJ)  
            

    2.  Europ RSE conference

        -   https://www.informatics-europe.org/ecss/home.html

        -   wollen in Osteuropa eine Konferenz ausrichten, kann man sich da aus
            RSE-Sicht anhängen? muss noch geklärt werden.

    3.  MoU mit GI - BF

        -   Keine Fortschritte trotz nochmaligen Anfragen bei Michael Goedicke.

        -   BF fragt nochmals an, evtl. bei Ulrike Lucke anfragen?

    4.  Neues von internationaler Umfrage

        -   Umfrage ist abgeschlossen, der Datenexport wird demnächst erfolgen.
            Interesse an Auswertung durch SJ, FL, BF

    5.  CampusSource Award
        [\#134](https://github.com/DE-RSE/vorstand/issues/134)

        -   Überweisung an Campus Source erfolgt (siehe oben zu Zugriff auf
            Vereinskonto)

        -   Preise werden auf der CampusSource Tagung am 17.03.2022 verliehen,
            wo die Projekte auch vorgestellt werden.

    6.  Vorbereitung nächste Mitgliederversammlung/Wahlen

        -   bis 31.8.2022 auch virtuell möglich laut
            <https://www.vereinsrecht.de/neue-sonderregelungen-fuer-vereine.html>

        -   zu klären:

            -   Änderungen im Vorstand? Anfragen für Kandidat:innen --\> evtl.
                ansprechen

            -   Änderungen in Satzung/Geschäftsordnung, offenes Issue aus
                Bericht 2020

        -   insgesamt: Einbindung der Community verbessern

            -   siehe Angebot, bei der Neugestaltung der Webseiten mitzuhelfen

            -   Communityprozess bei Publiccode.eu

            -   Mailingliste (Probleme bei SPAM, Philip Sommer)

    7.  (SJ) 2023 soll es eine "Bundesweite Woche der Forschungsdaten" geben

        -   Organistator: Vernetzung der FDM-Initiativen

5.  Nächster Termin

    -   05.04.12:30 Uhr

 

![](spacer.jpg)

..................................

Bernadette Fritzsch

Schriftführerin
